[
  {
    "lemma": "būt",
    "class": "irregular",
    "translation": {
      "ru": "быть",
      "uk": "бути"
    },
    "forms": [
      "esmu",
      "esi",
      "ir",
      "esam",
      "esat",
      "biju",
      "biji",
      "bija",
      "bijām",
      "bijāt",
      "būšu",
      "būsi",
      "būs",
      "būsim",
      "būsiet"
    ]
  },
  {
    "lemma": "dot",
    "class": "I",
    "translation": {
      "ru": "давать",
      "uk": "давати"
    },
    "forms": [
      "dod",
      "dodi",
      "dod",
      "dodam",
      "dodiet",
      "devu",
      "devi",
      "deva",
      "devām",
      "devāt",
      "došu",
      "dosīsi",
      "dosīs",
      "dosīsim",
      "dosīsiet"
    ]
  },
  {
    "lemma": "pārdot",
    "class": "I",
    "translation": {
      "ru": "продавать",
      "uk": "продавати"
    },
    "forms": [
      "pārdodu",
      "pārdod",
      "pārdod",
      "pārdodam",
      "pārdodat",
      "pārdodu",
      "pārdod",
      "pārdota",
      "pārdodām",
      "pārdodat",
      "pārdodīšu",
      "pārdodīsi",
      "pārdodīs",
      "pārdodīsim",
      "pārdodīsiet"
    ]
  },
  {
    "lemma": "piedot",
    "class": "I",
    "translation": {
      "ru": "прощать",
      "uk": "пробачити"
    },
    "forms": [
      "piedodu",
      "piedod",
      "piedod",
      "piedodam",
      "piedodat",
      "piedodu",
      "piedodi",
      "piedeva",
      "piedāvājām",
      "piedāvājat",
      "piedošu",
      "piedoši",
      "piedoš",
      "piedosim",
      "piedosiet"
    ]
  },
  {
    "lemma": "doties",
    "class": "I",
    "translation": {
      "ru": "отправляться",
      "uk": "відправлятися"
    },
    "forms": [
      "dodu",
      "dodies",
      "dodas",
      "dodam",
      "dodiet",
      "devos",
      "devies",
      "devās",
      "devām",
      "devāt",
      "došos",
      "došies",
      "došos",
      "došos",
      "došos"
    ]
  },
  {
    "lemma": "izdoties",
    "class": "I",
    "translation": {
      "ru": "удаваться",
      "uk": "вдаватися"
    },
    "forms": [
      "izdodos",
      "izdodies",
      "izdodas",
      "izdodam",
      "izdodaties",
      "izdevos",
      "izdevies",
      "izdevās",
      "izdevām",
      "izdevāt",
      "izdošos",
      "izdošies",
      "izdošos",
      "izdošos",
      "izdošos"
    ]
  },
  {
    "lemma": "iet",
    "class": "irregular",
    "translation": {
      "ru": "идти",
      "uk": "іти"
    },
    "forms": [
      "eju",
      "eji",
      "iet",
      "ejam",
      "ejat",
      "gāju",
      "gāji",
      "gāja",
      "gājām",
      "gājāt",
      "iešu",
      "iesi",
      "ies",
      "iesim",
      "iesiet"
    ]
  },
  {
    "lemma": "nebūt",
    "class": "irregular",
    "translation": {
      "ru": "не быть",
      "uk": "не бути"
    },
    "forms": [
      "neesmu",
      "neesi",
      "nav",
      "neesam",
      "neesat",
      "nebija",
      "nebiji",
      "nebija",
      "nebījām",
      "nebījāt",
      "nebūšu",
      "nebūsi",
      "nebūs",
      "nebūsim",
      "nebūsiet"
    ]
  },
  {
    "lemma": "dabūt",
    "class": "I",
    "translation": {
      "ru": "получать",
      "uk": "отримувати"
    },
    "forms": [
      "dabūšu",
      "dabūsi",
      "dabūs",
      "dabūsim",
      "dabūsiet",
      "dabūju",
      "dabūji",
      "dabūja",
      "dabūjām",
      "dabūjāt",
      "dabūšu",
      "dabūsi",
      "dabūs",
      "dabūsim",
      "dabūsiet"
    ]
  },
  {
    "lemma": "darboties",
    "class": "I",
    "translation": {
      "ru": "работать",
      "uk": "працювати"
    },
    "forms": [
      "darbojos",
      "darbojies",
      "darbojas",
      "darbojam",
      "darbojaties",
      "darbojos",
      "darbojies",
      "darbojās",
      "darbojām",
      "darbojāt",
      "darbošos",
      "darbošies",
      "darbošos",
      "darbošos",
      "darbošos"
    ]
  },
  {
    "lemma": "atbrīvoties",
    "class": "I",
    "translation": {
      "ru": "освободиться",
      "uk": "звільнитися"
    },
    "forms": [
      "atbrīvojos",
      "atbrīvojies",
      "atbrīvojas",
      "atbrīvojam",
      "atbrīvojaties",
      "atbrīvojos",
      "atbrīvojies",
      "atbrīvojās",
      "atbrīvojām",
      "atbrīvojāt",
      "atbrīvošos",
      "atbrīvošies",
      "atbrīvošos",
      "atbrīvošos",
      "atbrīvošos"
    ]
  },
  {
    "lemma": "baiļoties",
    "class": "I",
    "translation": {
      "ru": "бояться",
      "uk": "боятися"
    },
    "forms": [
      "baiļojos",
      "baiļojies",
      "baiļojas",
      "baiļojam",
      "baiļojaties",
      "baiļojos",
      "baiļojies",
      "baiļojās",
      "baiļojām",
      "baiļojāt",
      "baiļošanās",
      "baiļosies",
      "baiļosies",
      "baiļosies",
      "baiļosies"
    ]
  },
  {
    "lemma": "ciemoties",
    "class": "I",
    "translation": {
      "ru": "пребывать",
      "uk": "перебувати"
    },
    "forms": [
      "ciemojuos",
      "ciemojies",
      "ciemojas",
      "ciemojam",
      "ciemojat",
      "ciemos",
      "ciemos",
      "ciemojās",
      "ciemojām",
      "ciemojāt",
      "ciemošos",
      "ciemošos",
      "ciemošos",
      "ciemošos",
      "ciemošos"
    ]
  },
  {
    "lemma": "dusmoties",
    "class": "I",
    "translation": {
      "ru": "сердиться",
      "uk": "сердитися"
    },
    "forms": [
      "dusmojos",
      "dusmojies",
      "dusmojas",
      "dusmojam",
      "dusmojat",
      "dusmoju",
      "dusmoji",
      "dusmoja",
      "dusmojām",
      "dusmojāt",
      "dusmošos",
      "dusmošies",
      "dusmošos",
      "dusmošos",
      "dusmošos"
    ]
  },
  {
    "lemma": "gatavoties",
    "class": "I",
    "translation": {
      "ru": "готовиться",
      "uk": "готуватися"
    },
    "forms": [
      "gatavojos",
      "gatavojies",
      "gatavojas",
      "gatavojam",
      "gatavojaties",
      "gatavojos",
      "gatavojies",
      "gatavojās",
      "gatavojām",
      "gatavojāt",
      "gatavosies",
      "gatavosies",
      "gatavosies",
      "gatavosies",
      "gatavosies"
    ]
  },
  {
    "lemma": "ilgoties",
    "class": "I",
    "translation": {
      "ru": "тосковать",
      "uk": "сумувати"
    },
    "forms": [
      "ilgojos",
      "ilgojies",
      "ilgojas",
      "ilgojam",
      "ilgojat",
      "ilgoju",
      "ilgoji",
      "ilgoja",
      "ilgojām",
      "ilgojāt",
      "ilgosies",
      "ilgosies",
      "ilgosies",
      "ilgosies",
      "ilgosies"
    ]
  },
  {
    "lemma": "ķildoties",
    "class": "I",
    "translation": {
      "ru": "ссориться",
      "uk": "сваритися"
    },
    "forms": [
      "ķildojos",
      "ķildojies",
      "ķildojas",
      "ķildojam",
      "ķildojaties",
      "ķildu",
      "ķildi",
      "ķildīja",
      "ķildījām",
      "ķildījāt",
      "ķildīsies",
      "ķildīsies",
      "ķildīsies",
      "ķildīsies",
      "ķildīsies"
    ]
  },
  {
    "lemma": "lepoties",
    "class": "I",
    "translation": {
      "ru": "гордиться",
      "uk": "пишатися"
    },
    "forms": [
      "lepojos",
      "lepojies",
      "lepojas",
      "lepojam",
      "lepojaties",
      "lepoju",
      "lepoji",
      "lepojām",
      "lepojāt",
      "leposies",
      "leposies",
      "leposies",
      "leposies",
      "leposies",
      "leposies"
    ]
  },
  {
    "lemma": "lūkoties",
    "class": "I",
    "translation": {
      "ru": "смотреть",
      "uk": "дивитися"
    },
    "forms": [
      "lūkojos",
      "lūkojies",
      "lūkojas",
      "lūkojam",
      "lūkojaties",
      "lūkoju",
      "lūkoji",
      "lūkoja",
      "lūkojām",
      "lūkojāt",
      "lūkosies",
      "lūkosies",
      "lūkosies",
      "lūkosies",
      "lūkosies"
    ]
  },
  {
    "lemma": "nodarboties",
    "class": "I",
    "translation": {
      "ru": "заниматься",
      "uk": "займатися"
    },
    "forms": [
      "nodarbojos",
      "nodarbojies",
      "nodarbojas",
      "nodarbojam",
      "nodarbojaties",
      "nodarboju",
      "nodarboji",
      "nodarbojām",
      "nodarbojāt",
      "nodarbojas",
      "nodarbosies",
      "nodarbosies",
      "nodarbosies",
      "nodarbosies",
      "nodarbosies"
    ]
  },
  {
    "lemma": "pamatoties",
    "class": "I",
    "translation": {
      "ru": "основываться",
      "uk": "основуватися"
    },
    "forms": [
      "pamatojos",
      "pamatojies",
      "pamatojas",
      "pamatojam",
      "pamatojaties",
      "pamatojies",
      "pamatojies",
      "pamatojas",
      "pamatojām",
      "pamatojāt",
      "pamatosies",
      "pamatosies",
      "pamatosies",
      "pamatosies",
      "pamatosies"
    ]
  },
  {
    "lemma": "pārvietoties",
    "class": "I",
    "translation": {
      "ru": "перемещаться",
      "uk": "переміщуватися"
    },
    "forms": [
      "pārvietojos",
      "pārvietojies",
      "pārvietojas",
      "pārvietojam",
      "pārvietojaties",
      "pārvietoju",
      "pārvietoji",
      "pārvietoja",
      "pārvietojām",
      "pārvietojāt",
      "pārvietosies",
      "pārvietosies",
      "pārvietosies",
      "pārvietosies",
      "pārvietosies"
    ]
  },
  {
    "lemma": "rīkoties",
    "class": "I",
    "translation": {
      "ru": "действовать",
      "uk": "діяти"
    },
    "forms": [
      "rīkojos",
      "rīkojies",
      "rīkojas",
      "rīkojam",
      "rīkojaties",
      "rīkoju",
      "rīkoji",
      "rīkoja",
      "rīkojām",
      "rīkojāt",
      "rīkosies",
      "rīkosies",
      "rīkosies",
      "rīkosies",
      "rīkosies"
    ]
  },
  {
    "lemma": "tuvoties",
    "class": "I",
    "translation": {
      "ru": "приближаться",
      "uk": "приближатися"
    },
    "forms": [
      "tuvoties",
      "tuvoties",
      "tuvojas",
      "tuvokā",
      "tuvojām",
      "tuvojām",
      "tuvojāt",
      "tuvoties",
      "tuvojāt",
      "tuvojaties",
      "tuvojaties",
      "tuvojoties",
      "tuvojoties",
      "tuvojoties",
      "tuvojoties"
    ]
  },
  {
    "lemma": "veidoties",
    "class": "I",
    "translation": {
      "ru": "формироваться",
      "uk": "формуватися"
    },
    "forms": [
      "veidojos",
      "veidojies",
      "veidojas",
      "veidojam",
      "veidojat",
      "veidoju",
      "veidoji",
      "veidoja",
      "veidojām",
      "veidojāt",
      "veidosies",
      "veidosies",
      "veidosies",
      "veidosies",
      "veidosies"
    ]
  },
  {
    "lemma": "vienoties",
    "class": "I",
    "translation": {
      "ru": "договариваться",
      "uk": "домовлятися"
    },
    "forms": [
      "vienojos",
      "vienojies",
      "vienojas",
      "vienojam",
      "vienojaties",
      "vienoju",
      "vienoji",
      "vienoja",
      "vienojām",
      "vienojāt",
      "vienosies",
      "vienosies",
      "vienosies",
      "vienosies",
      "vienosies"
    ]
  },
  {
    "lemma": "viesoties",
    "class": "I",
    "translation": {
      "ru": "гостить",
      "uk": "гостювати"
    },
    "forms": [
      "viesojos",
      "viesojies",
      "viesojas",
      "viesojam",
      "viesojat",
      "viesoju",
      "viesoji",
      "viesoja",
      "viesojām",
      "viesojāt",
      "viesošos",
      "viesošos",
      "viesošos",
      "viesošos",
      "viesošos"
    ]
  },
  {
    "lemma": "draudzēties",
    "class": "I",
    "translation": {
      "ru": "дружить",
      "uk": "дружити"
    },
    "forms": [
      "draudzējos",
      "draudzējies",
      "draudzējas",
      "draudzējam",
      "draudzējaties",
      "draudzēšu",
      "draudzēsi",
      "draudzēs",
      "draudzēsim",
      "draudzēsiet",
      "draudzēsies",
      "draudzēsies",
      "draudzēsies",
      "draudzēsies",
      "draudzēsies"
    ]
  },
  {
    "lemma": "interesēties",
    "class": "I",
    "translation": {
      "ru": "интересоваться",
      "uk": "цікавитися"
    },
    "forms": [
      "interesējos",
      "interesējies",
      "interesējas",
      "interesējam",
      "interesējat",
      "interesēšu",
      "interesēsi",
      "interesēs",
      "interesēsim",
      "interesēsiet",
      "interesēsies",
      "interesēsies",
      "interesēsies",
      "interesēsies",
      "interesēsies"
    ]
  },
  {
    "lemma": "kautrēties",
    "class": "I",
    "translation": {
      "ru": "стесняться",
      "uk": "соромитися"
    },
    "forms": [
      "kautrējoties",
      "kautrējies",
      "kautrējās",
      "kautrējām",
      "kautrējāt",
      "kautrēsim",
      "kautrēs",
      "kautrēšot",
      "kautrējoties",
      "kautrējoties",
      "kautrējoties",
      "kautrējoties",
      "kautrējoties",
      "kautrējoties",
      "kautrējoties"
    ]
  },
  {
    "lemma": "kavēties",
    "class": "I",
    "translation": {
      "ru": "опаздывать",
      "uk": "запізнюватися"
    },
    "forms": [
      "kavējos",
      "kavējies",
      "kavējas",
      "kavējam",
      "kavējat",
      "kavēju",
      "kavēji",
      "kavēja",
      "kavējām",
      "kavējāt",
      "kavēsies",
      "kavēsies",
      "kavēsies",
      "kavēsies",
      "kavēsies"
    ]
  },
  {
    "lemma": "pulcēties",
    "class": "I",
    "translation": {
      "ru": "собираться",
      "uk": "збиратися"
    },
    "forms": [
      "pulcējos",
      "pulcējies",
      "pulcējas",
      "pulcējam",
      "pulcējat",
      "pulcēšu",
      "pulcēsi",
      "pulcēs",
      "pulcēsim",
      "pulcēsiet",
      "pulcēsies",
      "pulcēsies",
      "pulcēsies",
      "pulcēsies",
      "pulcēsies"
    ]
  },
  {
    "lemma": "raizēties",
    "class": "I",
    "translation": {
      "ru": "беспокоиться",
      "uk": "турбуватися"
    },
    "forms": [
      "raizējos",
      "raizējies",
      "raizējas",
      "raizējam",
      "raizējat",
      "raizēju",
      "raizēji",
      "raizēja",
      "raizējām",
      "raizējāt",
      "raizēsies",
      "raizēsies",
      "raizēsies",
      "raizēsies",
      "raizēsies"
    ]
  },
  {
    "lemma": "reģistrēties",
    "class": "I",
    "translation": {
      "ru": "регистрироваться",
      "uk": "реєструватися"
    },
    "forms": [
      "reģistrējos",
      "reģistrējies",
      "reģistrējas",
      "reģistrējam",
      "reģistrējat",
      "reģistrēšu",
      "reģistrēsi",
      "reģistrēs",
      "reģistrēsim",
      "reģistrēsiet",
      "reģistrēsies",
      "reģistrēsies",
      "reģistrēsies",
      "reģistrēsies",
      "reģistrēsies"
    ]
  },
  {
    "lemma": "rūpēties",
    "class": "I",
    "translation": {
      "ru": "заботиться",
      "uk": "піклуватися"
    },
    "forms": [
      "rūpējos",
      "rūpējies",
      "rūpējas",
      "rūpējam",
      "rūpējat",
      "rūpēšu",
      "rūpēsi",
      "rūpēs",
      "rūpēsim",
      "rūpēsiet",
      "rūpēsies",
      "rūpēsies",
      "rūpēsies",
      "rūpēsies",
      "rūpēsies"
    ]
  },
  {
    "lemma": "trenēties",
    "class": "I",
    "translation": {
      "ru": "тренироваться",
      "uk": "тренуватися"
    },
    "forms": [
      "trenējos",
      "trenējies",
      "trenējas",
      "trenējam",
      "trenējat",
      "trenēšu",
      "trenēsi",
      "trenēs",
      "trenēsim",
      "trenēsiet",
      "trenēsies",
      "trenēsies",
      "trenēsies",
      "trenēsies",
      "trenēsies"
    ]
  },
  {
    "lemma": "dzīvot",
    "class": "I",
    "translation": {
      "ru": "жить",
      "uk": "жити"
    },
    "forms": [
      "dzīvoju",
      "dzīvo",
      "dzīvo",
      "dzīvojam",
      "dzīvojat",
      "dzīvoju",
      "dzīvoji",
      "dzīvoja",
      "dzīvojām",
      "dzīvojāt",
      "dzīvos",
      "dzīvosi",
      "dzīvots",
      "dzīvosim",
      "dzīvosiet"
    ]
  },
  {
    "lemma": "algot",
    "class": "I",
    "translation": {
      "ru": "нанимать",
      "uk": "наймати"
    },
    "forms": [
      "algoju",
      "algo",
      "algo",
      "algosim",
      "algosit",
      "algos",
      "algos",
      "algojām",
      "algojāt",
      "algojiet",
      "algoju",
      "algo",
      "algos",
      "algot",
      "algot"
    ]
  },
  {
    "lemma": "apgalvot",
    "class": "I",
    "translation": {
      "ru": "утверждать",
      "uk": "стверджувати"
    },
    "forms": [
      "apgalvoju",
      "apgalvo",
      "apgalvo",
      "apgalvojam",
      "apgalvojat",
      "apgalvoju",
      "apgalvoji",
      "apgalvoja",
      "apgalvojām",
      "apgalvojāt",
      "apgalvos",
      "apgalvosies",
      "apgalvosies",
      "apgalvosies",
      "apgalvosies"
    ]
  },
  {
    "lemma": "apkopot",
    "class": "I",
    "translation": {
      "ru": "собирать",
      "uk": "збирати"
    },
    "forms": [
      "apkopoju",
      "apkopo",
      "apkopo",
      "apkopoju",
      "apkopoju",
      "apkopojat",
      "apkopoju",
      "apkopoju",
      "apkopoju",
      "apkopoju",
      "apkopoju",
      "apkopojat",
      "apkopojat",
      "apkopojat",
      "apkopojat"
    ]
  },
  {
    "lemma": "aplūkot",
    "class": "I",
    "translation": {
      "ru": "взглянуть",
      "uk": "поглянути"
    },
    "forms": [
      "aplūkoju",
      "aplūko",
      "aplūko",
      "aplūko",
      "aplūko",
      "aplūko",
      "aplūko",
      "aplūko",
      "aplūko",
      "aplūko",
      "aplūko",
      "aplūko",
      "aplūko",
      "aplūko",
      "aplūko"
    ]
  },
  {
    "lemma": "apvienot",
    "class": "I",
    "translation": {
      "ru": "объединять",
      "uk": "об'єднувати"
    },
    "forms": [
      "apvienoju",
      "apvieno",
      "apvieno",
      "apvienojam",
      "apvienojat",
      "apvienoju",
      "apvienoji",
      "apvienoja",
      "apvienojām",
      "apvienojāt",
      "apvienos",
      "apvienosies",
      "apvienosies",
      "apvienosies",
      "apvienosies"
    ]
  },
  {
    "lemma": "atbrīvot",
    "class": "I",
    "translation": {
      "ru": "освобождать",
      "uk": "звільняти"
    },
    "forms": [
      "atbrīvoju",
      "atbrīvo",
      "atbrīvo",
      "atbrīvojam",
      "atbrīvojat",
      "atbrīvošu",
      "atbrīvos",
      "atbrīvosies",
      "atbrīvosim",
      "atbrīvosiet",
      "atbrīvosies",
      "atbrīvosies",
      "atbrīvosies",
      "atbrīvosies",
      "atbrīvosies"
    ]
  },
  {
    "lemma": "atjaunot",
    "class": "I",
    "translation": {
      "ru": "обновить",
      "uk": "оновити"
    },
    "forms": [
      "atjaunoju",
      "atjauno",
      "atjauno",
      "atjaunojam",
      "atjaunojat",
      "atjaunošu",
      "atjaunos",
      "atjaunosies",
      "atjaunosim",
      "atjaunosiet",
      "atjaunosies",
      "atjaunosies",
      "atjaunosies",
      "atjaunosies",
      "atjaunosies"
    ]
  },
  {
    "lemma": "atkārtot",
    "class": "I",
    "translation": {
      "ru": "повторять",
      "uk": "повторювати"
    },
    "forms": [
      "atkārtoju",
      "atkārto",
      "atkārto",
      "atkārtojam",
      "atkārtojāt",
      "atkārtošu",
      "atkārtoš",
      "atkārto",
      "atkārto",
      "atkārto",
      "atkārto",
      "atkārto",
      "atkārto",
      "atkārto",
      "atkārto"
    ]
  },
  {
    "lemma": "atspoguļot",
    "class": "I",
    "translation": {
      "ru": "отражать",
      "uk": "відображати"
    },
    "forms": [
      "atspoguļoju",
      "atspoguļo",
      "atspoguļo",
      "atspoguļojam",
      "atspoguļojat",
      "atspoguļoju",
      "atspoguļo",
      "atspoguļoja",
      "atspoguļojām",
      "atspoguļojāt",
      "atspoguļos",
      "atspoguļosies",
      "atspoguļosies",
      "atspoguļosies",
      "atspoguļosies"
    ]
  },
  {
    "lemma": "attēlot",
    "class": "I",
    "translation": {
      "ru": "изображать",
      "uk": "зображати"
    },
    "forms": [
      "attēloju",
      "attēlo",
      "attēlo",
      "attēlojam",
      "attēlojat",
      "attēlošu",
      "attēlos",
      "attēlosies",
      "attēlosim",
      "attēlosiet",
      "attēlosies",
      "attēlosies",
      "attēlosies",
      "attēlosies",
      "attēlosies"
    ]
  },
  {
    "lemma": "atvieglot",
    "class": "I",
    "translation": {
      "ru": "облегчать",
      "uk": "полегшувати"
    },
    "forms": [
      "atvieglot",
      "atvieglots",
      "atvieglot",
      "atvieglos",
      "atvieglosi",
      "atvieglosm",
      "atvieglosim",
      "atvieglosiet",
      "atvieglosīs",
      "atvieglosīs",
      "atvieglosīs",
      "atvieglosīs",
      "atvieglosīs",
      "atvieglosīs",
      "atvieglosīs"
    ]
  },
  {
    "lemma": "balsot",
    "class": "I",
    "translation": {
      "ru": "голосовать",
      "uk": "голосувати"
    },
    "forms": [
      "balsēju",
      "balsē",
      "balsē",
      "balsējam",
      "balsējat",
      "balsēs",
      "balsēšu",
      "balsēsi",
      "balsēs",
      "balsēsim",
      "balsēsiet",
      "balsēšu",
      "balsēsi",
      "balsēs",
      "balsēs"
    ]
  },
  {
    "lemma": "barot",
    "class": "I",
    "translation": {
      "ru": "кормить",
      "uk": "годувати"
    },
    "forms": [
      "baroju",
      "baro",
      "baro",
      "barojam",
      "barojat",
      "baros",
      "barošu",
      "baros",
      "baros",
      "baros",
      "baros",
      "barošu",
      "barošu",
      "barošu",
      "barošu"
    ]
  },
  {
    "lemma": "bēguļot",
    "class": "I",
    "translation": {
      "ru": "бегать",
      "uk": "бігати"
    },
    "forms": [
      "bēguļoju",
      "bēguļo",
      "bēguļo",
      "bēguļojam",
      "bēguļojat",
      "bēguļoju",
      "bēguļoji",
      "bēguļoja",
      "bēguļojām",
      "bēguļojāt",
      "bēguļošu",
      "bēguļosi",
      "bēguļos",
      "bēguļosim",
      "bēguļosiet"
    ]
  },
  {
    "lemma": "ceļot",
    "class": "I",
    "translation": {
      "ru": "путешествовать",
      "uk": "мандрувати"
    },
    "forms": [
      "ceļoju",
      "ceļo",
      "ceļo",
      "ceļojam",
      "ceļojat",
      "ceļoju",
      "ceļoji",
      "ceļoja",
      "ceļojām",
      "ceļojāt",
      "ceļošu",
      "ceļosi",
      "ceļos",
      "ceļosim",
      "ceļosiet"
    ]
  },
  {
    "lemma": "dejot",
    "class": "I",
    "translation": {
      "ru": "танцевать",
      "uk": "танцювати"
    },
    "forms": [
      "dejoju",
      "dejo",
      "dejo",
      "dejojam",
      "dejojat",
      "dejoju",
      "dejojā",
      "dejoja",
      "dejojām",
      "dejojāt",
      "dejoshu",
      "dejoshi",
      "dejos",
      "dejosim",
      "dejosiet"
    ]
  },
  {
    "lemma": "elpot",
    "class": "I",
    "translation": {
      "ru": "дышать",
      "uk": "дихати"
    },
    "forms": [
      "elpoju",
      "elpo",
      "elpo",
      "elpojam",
      "elpojāt",
      "elpoju",
      "elpoji",
      "elpoja",
      "elpojām",
      "elpojāt",
      "elposhu",
      "elposhi",
      "elpos",
      "elposim",
      "elposiet"
    ]
  },
  {
    "lemma": "garšot",
    "class": "I",
    "translation": {
      "ru": "пробовать на вкус",
      "uk": "смакувати"
    },
    "forms": [
      "garšoju",
      "garšo",
      "garšo",
      "garšojam",
      "garšojat",
      "garšoju",
      "garšoji",
      "garšoja",
      "garšojām",
      "garšojāt",
      "garšoshu",
      "garšosi",
      "garšos",
      "garšosim",
      "garšosiet"
    ]
  },
  {
    "lemma": "gatavot",
    "class": "I",
    "translation": {
      "ru": "готовить",
      "uk": "готувати"
    },
    "forms": [
      "gatavoju",
      "gatavo",
      "gatavo",
      "gatavojam",
      "gatavojat",
      "gatavoju",
      "gatavoji",
      "gatavoja",
      "gatavojām",
      "gatavojāt",
      "gatavošu",
      "gatavoši",
      "gatavos",
      "gatavosim",
      "gatavosiet"
    ]
  },
  {
    "lemma": "grēkot",
    "class": "I",
    "translation": {
      "ru": "грешить",
      "uk": "грішити"
    },
    "forms": [
      "grēkoju",
      "grēko",
      "grēko",
      "grēkojam",
      "grēkojat",
      "grēkoju",
      "grēkoji",
      "grēkoja",
      "grēkojām",
      "grēkojāt",
      "grēkošu",
      "grēkoši",
      "grēkos",
      "grēkosim",
      "grēkosiet"
    ]
  },
  {
    "lemma": "greznot",
    "class": "I",
    "translation": {
      "ru": "украшать",
      "uk": "прикрашати"
    },
    "forms": [
      "greznoju",
      "grezno",
      "grezno",
      "greznojam",
      "greznojat",
      "greznoju",
      "greznoji",
      "greznoja",
      "greznojām",
      "greznojāt",
      "greznoshu",
      "greznoši",
      "grezno",
      "greznošim",
      "greznošiet"
    ]
  },
  {
    "lemma": "gudrot",
    "class": "I",
    "translation": {
      "ru": "умничать",
      "uk": "умувати"
    },
    "forms": [
      "gudroju",
      "gudro",
      "gudro",
      "gudrojam",
      "gudrojat",
      "gudroju",
      "gudroji",
      "gudroja",
      "gudrojām",
      "gudrojāt",
      "gudrošu",
      "gudroši",
      "gudros",
      "gudrosim",
      "gudrosiet"
    ]
  },
  {
    "lemma": "iekārtot",
    "class": "I",
    "translation": {
      "ru": "организовать",
      "uk": "організувати"
    },
    "forms": [
      "iekārtoju",
      "iekārto",
      "iekārto",
      "iekārtojam",
      "iekārtojāt",
      "iekārtoju",
      "iekārtoji",
      "iekārtoja",
      "iekārtojām",
      "iekārtojāt",
      "iekārtošu",
      "iekārtoši",
      "iekārto",
      "iekārtošim",
      "iekārtošiet"
    ]
  },
  {
    "lemma": "ierīkot",
    "class": "I",
    "translation": {
      "ru": "устанавливать",
      "uk": "встановлювати"
    },
    "forms": [
      "ierīkoju",
      "ierīko",
      "ierīko",
      "ierīkojam",
      "ierīkojat",
      "ierīkoju",
      "ierīkoji",
      "ierīkoja",
      "ierīkojām",
      "ierīkojāt",
      "ierīkošu",
      "ierīkoši",
      "ierīkos",
      "ierīkosim",
      "ierīkosiet"
    ]
  },
  {
    "lemma": "ierobežot",
    "class": "I",
    "translation": {
      "ru": "ограничивать",
      "uk": "обмежувати"
    },
    "forms": [
      "ierobežoju",
      "ierobežo",
      "ierobežo",
      "ierobežojam",
      "ierobežojat",
      "ierobežoju",
      "ierobežoji",
      "ierobežoja",
      "ierobežojām",
      "ierobežojāt",
      "ierobežošu",
      "ierobežoši",
      "ierobežos",
      "ierobežosim",
      "ierobežosiet"
    ]
  },
  {
    "lemma": "ievainot",
    "class": "I",
    "translation": {
      "ru": "ранить",
      "uk": "поранити"
    },
    "forms": [
      "ievainoju",
      "ievaino",
      "ievaino",
      "ievainojam",
      "ievainojat",
      "ievainoju",
      "ievainoji",
      "ievainoja",
      "ievainojām",
      "ievainojāt",
      "ievainoshu",
      "ievainosi",
      "ievainos",
      "ievainosim",
      "ievainosiet"
    ]
  },
  {
    "lemma": "ievērot",
    "class": "I",
    "translation": {
      "ru": "замечать",
      "uk": "помічати"
    },
    "forms": [
      "ievēroju",
      "ievēro",
      "ievēro",
      "ievērojam",
      "ievērojat",
      "ievēroju",
      "ievēroji",
      "ievēroja",
      "ievērojām",
      "ievērojāt",
      "ievērošu",
      "ievēroši",
      "ievēros",
      "ievērosim",
      "ievērosiet"
    ]
  },
  {
    "lemma": "ievietot",
    "class": "I",
    "translation": {
      "ru": "вставлять",
      "uk": "вставляти"
    },
    "forms": [
      "ievietoju",
      "ievieto",
      "ievieto",
      "ievieto",
      "ievietojat",
      "ievietoju",
      "ievietoji",
      "ievietoja",
      "ievietojām",
      "ievietojāt",
      "ievietošos",
      "ievietoši",
      "ievietos",
      "ievietosim",
      "ievietosiet"
    ]
  },
  {
    "lemma": "īstenot",
    "class": "I",
    "translation": {
      "ru": "реализовать",
      "uk": "реалізувати"
    },
    "forms": [
      "īstenoju",
      "īsteno",
      "īsteno",
      "īstenojam",
      "īstenojat",
      "īstenoju",
      "īstenoji",
      "īstenoja",
      "īstenojām",
      "īstenojāt",
      "īstenošu",
      "īstenoši",
      "īstenos",
      "īstenosim",
      "īstenosiet"
    ]
  },
  {
    "lemma": "izglītot",
    "class": "I",
    "translation": {
      "ru": "образовывать",
      "uk": "освічувати"
    },
    "forms": [
      "izglītoju",
      "izglīto",
      "izglīto",
      "izglītojam",
      "izglītojāt",
      "izglītoju",
      "izglītoji",
      "izglītoja",
      "izglītojām",
      "izglītojāt",
      "izglītošu",
      "izglītoši",
      "izglītos",
      "izglītosim",
      "izglītosiet"
    ]
  },
  {
    "lemma": "izmantot",
    "class": "I",
    "translation": {
      "ru": "использовать",
      "uk": "використовувати"
    },
    "forms": [
      "izmantoju",
      "izmanto",
      "izmanto",
      "izmantojam",
      "izmantojāt",
      "izmantoju",
      "izmantoji",
      "izmantoja",
      "izmantojām",
      "izmantojāt",
      "izmantošu",
      "izmantoši",
      "izmantos",
      "izmantosim",
      "izmantosiet"
    ]
  },
  {
    "lemma": "izvietot",
    "class": "I",
    "translation": {
      "ru": "размещать",
      "uk": "розміщувати"
    },
    "forms": [
      "izvietoju",
      "izvieto",
      "izvieto",
      "izvietojam",
      "izvietojat",
      "izvietoju",
      "izvietoji",
      "izvietoja",
      "izvietojām",
      "izvietojāt",
      "izvietošu",
      "izvietoši",
      "izvietos",
      "izvietosim",
      "izvietosiet"
    ]
  },
  {
    "lemma": "jokot",
    "class": "I",
    "translation": {
      "ru": "шутить",
      "uk": "жартувати"
    },
    "forms": [
      "jokoju",
      "joko",
      "joko",
      "jokojam",
      "jokojat",
      "jokoju",
      "jokoji",
      "jokoja",
      "jokojām",
      "jokojāt",
      "jokoshu",
      "jokosi",
      "jokos",
      "jokosim",
      "jokosiet"
    ]
  },
  {
    "lemma": "kalpot",
    "class": "I",
    "translation": {
      "ru": "служить",
      "uk": "служити"
    },
    "forms": [
      "kalpoju",
      "kalpo",
      "kalpo",
      "kalpojam",
      "kalpojāt",
      "kalpoju",
      "kalpoji",
      "kalpoja",
      "kalpojām",
      "kalpojāt",
      "kalpošu",
      "kalpoši",
      "kalpos",
      "kalposim",
      "kalposiet"
    ]
  },
  {
    "lemma": "karot",
    "class": "I",
    "translation": {
      "ru": "сражаться",
      "uk": "битися"
    },
    "forms": [
      "karoju",
      "karo",
      "karo",
      "karojam",
      "karojat",
      "karoju",
      "karoji",
      "karoja",
      "karojām",
      "karojāt",
      "karoshu",
      "karosi",
      "karos",
      "karosim",
      "karosiet"
    ]
  },
  {
    "lemma": "kārot",
    "class": "I",
    "translation": {
      "ru": "желать",
      "uk": "бажати"
    },
    "forms": [
      "kāroju",
      "kāro",
      "kāro",
      "kārojam",
      "kārojat",
      "kāroju",
      "kāroji",
      "kāroja",
      "kārojam",
      "kārojāt",
      "kārošu",
      "kāroši",
      "kāros",
      "kārosim",
      "kārosiet"
    ]
  },
  {
    "lemma": "kārtot",
    "class": "I",
    "translation": {
      "ru": "упорядочить",
      "uk": "упорядкувати"
    },
    "forms": [
      "kārtoju",
      "kārto",
      "kārto",
      "kārtosim",
      "kārtosiet",
      "kārtoju",
      "kārtoji",
      "kārtoja",
      "kārtojām",
      "kārtojāt",
      "kārtoshu",
      "kārtosi",
      "kārtos",
      "kārtosim",
      "kārtosiet"
    ]
  },
  {
    "lemma": "klaiņot",
    "class": "I",
    "translation": {
      "ru": "блуждать",
      "uk": "блукати"
    },
    "forms": [
      "klaiņoju",
      "klaiņo",
      "klaiņo",
      "klaiņojam",
      "klaiņojat",
      "klaiņoju",
      "klaiņoji",
      "klaiņoja",
      "klaiņojām",
      "klaiņojāt",
      "klaiņošu",
      "klaiņoši",
      "klaiņos",
      "klaiņosim",
      "klaiņosiet"
    ]
  },
  {
    "lemma": "klepot",
    "class": "I",
    "translation": {
      "ru": "кашлять",
      "uk": "кашляти"
    },
    "forms": [
      "klepoju",
      "klepo",
      "klepo",
      "klepojām",
      "klepojāt",
      "klepoju",
      "klepoji",
      "klepoja",
      "klepojām",
      "klepojāt",
      "kleposhu",
      "kleposhi",
      "klepos",
      "kleposim",
      "kleposiet"
    ]
  },
  {
    "lemma": "klibot",
    "class": "I",
    "translation": {
      "ru": "хромать",
      "uk": "кульгати"
    },
    "forms": [
      "kliboju",
      "klibo",
      "klibo",
      "klibojam",
      "klibojat",
      "kliboju",
      "kliboji",
      "kliboja",
      "klibojām",
      "klibojāt",
      "kliboshu",
      "klibosi",
      "klibos",
      "klibosim",
      "klibosiet"
    ]
  },
  {
    "lemma": "krāsot",
    "class": "I",
    "translation": {
      "ru": "красить",
      "uk": "фарбувати"
    },
    "forms": [
      "krāsoju",
      "krāso",
      "krāso",
      "krāsojam",
      "krāsojat",
      "krāsoju",
      "krāsoji",
      "krāsoja",
      "krāsojam",
      "krāsojat",
      "krāsošu",
      "krāsoši",
      "krāso",
      "krāsošim",
      "krāsošiet"
    ]
  },
  {
    "lemma": "labot",
    "class": "I",
    "translation": {
      "ru": "исправлять",
      "uk": "виправляти"
    },
    "forms": [
      "laboju",
      "labo",
      "labo",
      "labojam",
      "labojat",
      "laboju",
      "laboji",
      "laboja",
      "labojām",
      "labojāt",
      "laboshu",
      "laboši",
      "labos",
      "labosim",
      "labosiet"
    ]
  },
  {
    "lemma": "lidot",
    "class": "I",
    "translation": {
      "ru": "летать",
      "uk": "літати"
    },
    "forms": [
      "lidoju",
      "lido",
      "lido",
      "lidodami",
      "lidodāt",
      "lidoju",
      "lidoji",
      "lidoja",
      "lidodām",
      "lidodāt",
      "lidotu",
      "lidosi",
      "lidot",
      "lidosim",
      "lidosiet"
    ]
  },
  {
    "lemma": "lietot",
    "class": "I",
    "translation": {
      "ru": "использовать",
      "uk": "використовувати"
    },
    "forms": [
      "lietoju",
      "lietojat",
      "lietojam",
      "lietojat",
      "lietosi",
      "lietoshu",
      "lietosi",
      "lieto",
      "lietosi",
      "lietošanu",
      "lietot",
      "lietot",
      "lietot",
      "lietot",
      "lietot"
    ]
  },
  {
    "lemma": "melot",
    "class": "I",
    "translation": {
      "ru": "лгать",
      "uk": "брехати"
    },
    "forms": [
      "meloju",
      "melos",
      "melos",
      "melosim",
      "melosiet",
      "meloshu",
      "melosi",
      "melot",
      "melu",
      "melšiem",
      "melot",
      "melot",
      "melot",
      "melot",
      "melot"
    ]
  },
  {
    "lemma": "novecot",
    "class": "I",
    "translation": {
      "ru": "устаревать",
      "uk": "старіти"
    },
    "forms": [
      "novecoju",
      "noveco",
      "noveco",
      "novekojam",
      "novekojat",
      "novecoju",
      "novecoji",
      "novecoja",
      "novekojām",
      "novekojāt",
      "novecoshu",
      "novecoshi",
      "novecos",
      "novecosim",
      "novecosiet"
    ]
  },
  {
    "lemma": "novietot",
    "class": "I",
    "translation": {
      "ru": "размещать",
      "uk": "розміщувати"
    },
    "forms": [
      "novietoju",
      "novieto",
      "novieto",
      "novietojam",
      "novietojat",
      "novietoju",
      "novietoji",
      "novietoja",
      "novietojām",
      "novietojāt",
      "novietošu",
      "novietoši",
      "novieto",
      "novietosim",
      "novietosiet"
    ]
  },
  {
    "lemma": "nožēlot",
    "class": "I",
    "translation": {
      "ru": "сожалеть",
      "uk": "шкодувати"
    },
    "forms": [
      "nožēloju",
      "nožēlo",
      "nožēlo",
      "nožēlojam",
      "nožēlojat",
      "nožēloju",
      "nožēloji",
      "nožēloja",
      "nožēlojām",
      "nožēlojāt",
      "nožēlošu",
      "nožēloši",
      "nožēlos",
      "nožēlosim",
      "nožēlosiet"
    ]
  },
  {
    "lemma": "ogot",
    "class": "I",
    "translation": {
      "ru": "собирать ягоды",
      "uk": "збирати ягоди"
    },
    "forms": [
      "ogoju",
      "ogo",
      "ogo",
      "ogodami",
      "ogodām",
      "ogoju",
      "ogēju",
      "ogeja",
      "ogojām",
      "ogojāt",
      "ogotu",
      "ogoshu",
      "ogos",
      "ogosim",
      "ogosiet"
    ]
  },
  {
    "lemma": "pamatot",
    "class": "I",
    "translation": {
      "ru": "обосновывать",
      "uk": "обґрунтовувати"
    },
    "forms": [
      "pamatotoju",
      "pamatoto",
      "pamatoto",
      "pamatotojam",
      "pamatotojat",
      "pamatotoju",
      "pamatotoji",
      "pamatotoja",
      "pamatotojām",
      "pamatotojāt",
      "pamatotošu",
      "pamatotoši",
      "pamatotos",
      "pamatotosim",
      "pamatotosiet"
    ]
  },
  {
    "lemma": "pārdzīvot",
    "class": "I",
    "translation": {
      "ru": "пережить",
      "uk": "пережити"
    },
    "forms": [
      "pārdzīvoju",
      "pārdzīvo",
      "pārdzīvo",
      "pārdzīvojam",
      "pārdzīvojat",
      "pārdzīvoju",
      "pārdzīvoji",
      "pārdzīvoja",
      "pārdzīvojām",
      "pārdzīvojāt",
      "pārdzīvošu",
      "pārdzīvoši",
      "pārdzīvos",
      "pārdzīvosim",
      "pārdzīvosiet"
    ]
  },
  {
    "lemma": "piemērot",
    "class": "I",
    "translation": {
      "ru": "применять",
      "uk": "застосовувати"
    },
    "forms": [
      "piemēroju",
      "piemēro",
      "piemēro",
      "piemērojam",
      "piemērojat",
      "piemēroju",
      "piemēroji",
      "piemēroja",
      "piemērojām",
      "piemērojāt",
      "piemērošu",
      "piemēroši",
      "piemēros",
      "piemērosim",
      "piemērosiet"
    ]
  },
  {
    "lemma": "pievienot",
    "class": "I",
    "translation": {
      "ru": "добавлять",
      "uk": "додавати"
    },
    "forms": [
      "pievienoju",
      "pievieno",
      "pievieno",
      "pievienojam",
      "pievienojat",
      "pievienoju",
      "pievienoji",
      "pievienoja",
      "pievienojām",
      "pievienojāt",
      "pievienošu",
      "pievienoši",
      "pievienos",
      "pievienosim",
      "pievienosiet"
    ]
  },
  {
    "lemma": "pilnvarot",
    "class": "I",
    "translation": {
      "ru": "уполномочивать",
      "uk": "надавати"
    },
    "forms": [
      "pilnvaroju",
      "pilnvaro",
      "pilnvaro",
      "pilnvarojam",
      "pilnvarojat",
      "pilnvaroju",
      "pilnvaroji",
      "pilnvaroja",
      "pilnvarojām",
      "pilnvarojāt",
      "pilnvarošu",
      "pilnvaroši",
      "pilnvaros",
      "pilnvarosim",
      "pilnvarosiet"
    ]
  },
  {
    "lemma": "plānot",
    "class": "I",
    "translation": {
      "ru": "планировать",
      "uk": "планувати"
    },
    "forms": [
      "plānoju",
      "plāno",
      "plāno",
      "plānojam",
      "plānojat",
      "plānoju",
      "plānoji",
      "plānoja",
      "plānojam",
      "plānojat",
      "plānoshu",
      "plānoši",
      "plānos",
      "plānosim",
      "plānosiet"
    ]
  },
  {
    "lemma": "putot",
    "class": "I",
    "translation": {
      "ru": "перепутать",
      "uk": "плутати"
    },
    "forms": [
      "putoju",
      "puto",
      "puto",
      "putojam",
      "putojat",
      "putoju",
      "putoji",
      "putoja",
      "putojām",
      "putojāt",
      "putošu",
      "putoši",
      "putos",
      "putosim",
      "putosiet"
    ]
  },
  {
    "lemma": "raksturot",
    "class": "I",
    "translation": {
      "ru": "описывать",
      "uk": "описувати"
    },
    "forms": [
      "raksturoju",
      "raksturo",
      "raksturo",
      "raksturojam",
      "raksturojat",
      "raksturoju",
      "raksturoji",
      "raksturoja",
      "raksturojām",
      "raksturojāt",
      "raksturošu",
      "raksturoši",
      "raksturo",
      "raksturošim",
      "raksturošiet"
    ]
  },
  {
    "lemma": "ražot",
    "class": "I",
    "translation": {
      "ru": "производить",
      "uk": "виробляти"
    },
    "forms": [
      "ražoju",
      "ražo",
      "ražo",
      "ražojam",
      "ražojat",
      "ražoju",
      "ražoji",
      "ražoja",
      "ražojām",
      "ražojāt",
      "ražošu",
      "ražoši",
      "ražos",
      "ražosim",
      "ražosiet"
    ]
  },
  {
    "lemma": "rīkot",
    "class": "I",
    "translation": {
      "ru": "организовывать",
      "uk": "організовувати"
    },
    "forms": [
      "rīkoju",
      "rīko",
      "rīko",
      "rīkojam",
      "rīkojat",
      "rīkoju",
      "rīkoji",
      "rīkoja",
      "rīkojām",
      "rīkojāt",
      "rīkošu",
      "rīkoši",
      "rīkos",
      "rīkosim",
      "rīkosiet"
    ]
  },
  {
    "lemma": "sapņot",
    "class": "I",
    "translation": {
      "ru": "мечтать",
      "uk": "мріяти"
    },
    "forms": [
      "sapņoju",
      "sapņo",
      "sapņo",
      "sapņojam",
      "sapņojat",
      "sapņoju",
      "sapņoji",
      "sapņoja",
      "sapņojām",
      "sapņojāt",
      "sapņošu",
      "sapņosi",
      "sapņos",
      "sapņosim",
      "sapņosiet"
    ]
  },
  {
    "lemma": "saskaņot",
    "class": "I",
    "translation": {
      "ru": "согласовать",
      "uk": "узгоджувати"
    },
    "forms": [
      "saskaņoju",
      "saskaņo",
      "saskaņo",
      "saskaņojam",
      "saskaņojat",
      "saskaņoju",
      "saskaņoji",
      "saskaņoja",
      "saskaņojām",
      "saskaņojāt",
      "saskaņošu",
      "saskaņoši",
      "saskaņos",
      "saskaņosim",
      "saskaņosiet"
    ]
  },
  {
    "lemma": "sekot",
    "class": "I",
    "translation": {
      "ru": "следовать",
      "uk": "слідувати"
    },
    "forms": [
      "sekoju",
      "seko",
      "seko",
      "sekodami",
      "sekodāt",
      "sekoju",
      "sekoji",
      "sekoja",
      "sekodām",
      "sekodāt",
      "sekoshu",
      "sekosi",
      "sekos",
      "sekosim",
      "sekosiet"
    ]
  },
  {
    "lemma": "sērot",
    "class": "I",
    "translation": {
      "ru": "оплакивать",
      "uk": "оплакати"
    },
    "forms": [
      "sēroju",
      "sēro",
      "sēro",
      "sērojam",
      "sērojat",
      "sēroju",
      "sēroji",
      "sēroja",
      "sērojam",
      "sērojat",
      "sērošu",
      "sēroši",
      "sēros",
      "sērosim",
      "sērosiet"
    ]
  },
  {
    "lemma": "skaidrot",
    "class": "I",
    "translation": {
      "ru": "объяснять",
      "uk": "пояснювати"
    },
    "forms": [
      "skaidroju",
      "skaidro",
      "skaidro",
      "skaidrojam",
      "skaidrojat",
      "skaidroju",
      "skaidroji",
      "skaidroja",
      "skaidrojām",
      "skaidrojāt",
      "skaidrošu",
      "skaidrosi",
      "skaidros",
      "skaidrosim",
      "skaidrosiet"
    ]
  },
  {
    "lemma": "skalot",
    "class": "I",
    "translation": {
      "ru": "скалировать",
      "uk": "масштабувати"
    },
    "forms": [
      "skalēju",
      "skalē",
      "skalē",
      "skalējam",
      "skalējat",
      "skalēju",
      "skalēji",
      "skalēja",
      "skalējām",
      "skalējāt",
      "skalēšu",
      "skalēsi",
      "skalēs",
      "skalēsim",
      "skalēsiet"
    ]
  },
  {
    "lemma": "slimot",
    "class": "I",
    "translation": {
      "ru": "болеть",
      "uk": "хворіти"
    },
    "forms": [
      "slimoju",
      "slimo",
      "slimo",
      "slimojam",
      "slimojat",
      "slimoju",
      "slimoji",
      "slimoja",
      "slimojām",
      "slimojāt",
      "slimošu",
      "slimosi",
      "slimos",
      "slimosim",
      "slimosiet"
    ]
  },
  {
    "lemma": "slinkot",
    "class": "I",
    "translation": {
      "ru": "лениться",
      "uk": "лінощі"
    },
    "forms": [
      "slinkoju",
      "slinko",
      "slinko",
      "slinkojam",
      "slinkojat",
      "slinkoju",
      "slinkoji",
      "slinkoja",
      "slinkojām",
      "slinkojāt",
      "slinkošu",
      "slinkosi",
      "slinkos",
      "slinkosim",
      "slinkosiet"
    ]
  },
  {
    "lemma": "smaržot",
    "class": "I",
    "translation": {
      "ru": "ароматизировать",
      "uk": "ароматизувати"
    },
    "forms": [
      "smaržoju",
      "smaržo",
      "smaržo",
      "smaržojam",
      "smaržojat",
      "smaržoju",
      "smaržoja",
      "smaržoja",
      "smaržojām",
      "smaržojāt",
      "smaržošu",
      "smaržosi",
      "smaržos",
      "smaržosim",
      "smaržosiet"
    ]
  },
  {
    "lemma": "šūpot",
    "class": "I",
    "translation": {
      "ru": "качать",
      "uk": "качати"
    },
    "forms": [
      "šūpoju",
      "šūpo",
      "šūpo",
      "šūpojam",
      "šūpojat",
      "šūpoju",
      "šūpoji",
      "šūpoja",
      "šūpojām",
      "šūpojāt",
      "šūpošu",
      "šūposi",
      "šūpos",
      "šūposim",
      "šūposiet"
    ]
  },
  {
    "lemma": "taisnot",
    "class": "I",
    "translation": {
      "ru": "выправлять",
      "uk": "виправляти"
    },
    "forms": [
      "taisnoju",
      "taisno",
      "taisno",
      "taisnojam",
      "taisnojat",
      "taisnoju",
      "taisnoji",
      "taisnoja",
      "taisnojām",
      "taisnojāt",
      "taisnošu",
      "taisnosi",
      "taisnos",
      "taisnosim",
      "taisnosiet"
    ]
  },
  {
    "lemma": "tirgot",
    "class": "I",
    "translation": {
      "ru": "торговать",
      "uk": "торгувати"
    },
    "forms": [
      "tirgoju",
      "tirgo",
      "tirgo",
      "tirgojam",
      "tirgojat",
      "tirgoju",
      "tirgoji",
      "tirgoja",
      "tirgojām",
      "tirgojāt",
      "tirgošu",
      "tirgosi",
      "tirgos",
      "tirgosim",
      "tirgosiet"
    ]
  },
  {
    "lemma": "trakot",
    "class": "I",
    "translation": {
      "ru": "бредить",
      "uk": "бредити"
    },
    "forms": [
      "trakoju",
      "trako",
      "trako",
      "trakojam",
      "trakojat",
      "trakoju",
      "trakoji",
      "trakoja",
      "trakojām",
      "trakojāt",
      "trakošu",
      "trakosi",
      "trakos",
      "trakosim",
      "trakosiet"
    ]
  },
  {
    "lemma": "trokšņot",
    "class": "I",
    "translation": {
      "ru": "шуметь",
      "uk": "шуміти"
    },
    "forms": [
      "trokšņoju",
      "trokšņo",
      "trokšņo",
      "trokšņojam",
      "trokšņojat",
      "trokšņoju",
      "trokšņoji",
      "trokšņoja",
      "trokšņojām",
      "trokšņojāt",
      "trokšņošu",
      "trokšņosi",
      "trokšņos",
      "trokšņosim",
      "trokšņosiet"
    ]
  },
  {
    "lemma": "tukšot",
    "class": "I",
    "translation": {
      "ru": "опустошать",
      "uk": "пустити"
    },
    "forms": [
      "tukšoju",
      "tukšo",
      "tukšo",
      "tukšojam",
      "tukšojat",
      "tukšoju",
      "tukšoji",
      "tukšoja",
      "tukšojām",
      "tukšojāt",
      "tukšošu",
      "tukšoši",
      "tukšos",
      "tukšosim",
      "tukšosiet"
    ]
  },
  {
    "lemma": "vainot",
    "class": "I",
    "translation": {
      "ru": "винить",
      "uk": "партія"
    },
    "forms": [
      "vainoju",
      "vaino",
      "vaino",
      "vainojam",
      "vainojat",
      "vainoju",
      "vainoji",
      "vainoja",
      "vainojām",
      "vainojāt",
      "vainošu",
      "vainosi",
      "vainos",
      "vainosim",
      "vainosiet"
    ]
  },
  {
    "lemma": "veidot",
    "class": "I",
    "translation": {
      "ru": "создавать",
      "uk": "створювати"
    },
    "forms": [
      "veidoju",
      "veido",
      "veido",
      "veidojam",
      "veidojat",
      "veidoju",
      "veidoji",
      "veidoja",
      "veidojām",
      "veidojāt",
      "veidošu",
      "veidosi",
      "veidos",
      "veidosim",
      "veidosiet"
    ]
  },
  {
    "lemma": "vērot",
    "class": "I",
    "translation": {
      "ru": "наблюдать",
      "uk": "спостерігати"
    },
    "forms": [
      "vēroju",
      "vēro",
      "vēro",
      "vērojam",
      "vērojat",
      "vēroju",
      "vēroji",
      "vēroja",
      "vērojām",
      "vērojāt",
      "vērošu",
      "vērosi",
      "vēros",
      "vērosim",
      "vērosiet"
    ]
  },
  {
    "lemma": "vienot",
    "class": "I",
    "translation": {
      "ru": "объединять",
      "uk": "об'єднувати"
    },
    "forms": [
      "vienoju",
      "vieno",
      "vieno",
      "vienojam",
      "vienojat",
      "vienoju",
      "vienoji",
      "vienoja",
      "vienojām",
      "vienojāt",
      "vienošu",
      "vienosi",
      "vienos",
      "vienosim",
      "vienosiet"
    ]
  },
  {
    "lemma": "ziedot",
    "class": "I",
    "translation": {
      "ru": "жертвовать",
      "uk": "жертвувати"
    },
    "forms": [
      "ziedoju",
      "ziedo",
      "ziedo",
      "ziedojam",
      "ziedojat",
      "ziedoju",
      "ziedoji",
      "ziedoja",
      "ziedoja",
      "ziedoja",
      "ziedošu",
      "ziedosi",
      "ziedos",
      "ziedosim",
      "ziedosiet"
    ]
  },
  {
    "lemma": "ziņot",
    "class": "I",
    "translation": {
      "ru": "сообщать",
      "uk": "повідомляти"
    },
    "forms": [
      "ziņoju",
      "ziņo",
      "ziņo",
      "ziņojam",
      "ziņojat",
      "ziņoju",
      "ziņoji",
      "ziņoja",
      "ziņojām",
      "ziņojāt",
      "ziņošu",
      "ziņoši",
      "ziņos",
      "ziņosim",
      "ziņosiet"
    ]
  },
  {
    "lemma": "pētīt",
    "class": "I",
    "translation": {
      "ru": "исследовать",
      "uk": "досліджувати"
    },
    "forms": [
      "pētu",
      "pēti",
      "pēta",
      "pētām",
      "pētāt",
      "pētīšu",
      "pētīsi",
      "pētīs",
      "pētīsim",
      "pētīsiet",
      "pētnu",
      "pētī",
      "pēta",
      "pētās",
      "pētīs"
    ]
  },
  {
    "lemma": "izbrīnīt",
    "class": "I",
    "translation": {
      "ru": "удивлять",
      "uk": "дивувати"
    },
    "forms": [
      "izbrīnu",
      "izbrīnī",
      "izbrīnī",
      "izbrīnam",
      "izbrīnāt",
      "izbrīnīšu",
      "izbrīnīsi",
      "izbrīnīs",
      "izbrīnīsim",
      "izbrīnīsiet",
      "izbrīnī",
      "izbrīnī",
      "izbrīnī",
      "izbrīnī",
      "izbrīnī"
    ]
  },
  {
    "lemma": "kristīt",
    "class": "irregular",
    "translation": {
      "ru": "крестить",
      "uk": "хрестити"
    },
    "forms": [
      "kristu",
      "kristī",
      "krīt",
      "kristām",
      "kristāt",
      "kristīšu",
      "kristīsi",
      "kristīs",
      "kristīsim",
      "kristīsiet",
      "kristu",
      "kristīts",
      "kristīts",
      "kristīs",
      "kristīs"
    ]
  },
  {
    "lemma": "sarežģīt",
    "class": "I",
    "translation": {
      "ru": "усложнять",
      "uk": "ускладнювати"
    },
    "forms": [
      "sarežģīju",
      "sarežģī",
      "sarežģī",
      "sarežģījam",
      "sarežģījat",
      "sarežģīju",
      "sarežģīja",
      "sarežģīja",
      "sarežģījām",
      "sarežģījāt",
      "sarežģīšu",
      "sarežģīsi",
      "sarežģīs",
      "sarežģīsim",
      "sarežģīsiet"
    ]
  },
  {
    "lemma": "šķīstīt",
    "class": "I",
    "translation": {
      "ru": "очищать",
      "uk": "очищати"
    },
    "forms": [
      "šķīstīju",
      "šķīstī",
      "šķīstī",
      "šķīstām",
      "šķīstāt",
      "šķīstīšu",
      "šķīstīsi",
      "šķīstīs",
      "šķīstīsim",
      "šķīstīsiet",
      "šķīstī",
      "šķīstī",
      "šķīstī",
      "šķīstī",
      "šķīstī"
    ]
  },
  {
    "lemma": "veltīt",
    "class": "I",
    "translation": {
      "ru": "посвящать",
      "uk": "присвячувати"
    },
    "forms": [
      "veltīju",
      "veltī",
      "veltī",
      "veltām",
      "veltāt",
      "veltīšu",
      "veltīsi",
      "veltīs",
      "veltīsim",
      "veltīsiet",
      "veltī",
      "veltī",
      "veltī",
      "veltī",
      "veltī"
    ]
  },
  {
    "lemma": "vēstīt",
    "class": "I",
    "translation": {
      "ru": "извещать",
      "uk": "повідомляти"
    },
    "forms": [
      "vēstu",
      "vēsti",
      "vēsta",
      "vēstām",
      "vēstāt",
      "vēstīšu",
      "vēstīsi",
      "vēstīs",
      "vēstīsim",
      "vēstīsiet",
      "vēstu",
      "vēsts",
      "vēsts",
      "vēstīts",
      "vēstīs"
    ]
  },
  {
    "lemma": "priecāties",
    "class": "I",
    "translation": {
      "ru": "радоваться",
      "uk": "радіти"
    },
    "forms": [
      "priecājos",
      "priecājies",
      "priecājas",
      "priecājamies",
      "priecājaties",
      "priecājos",
      "priecājās",
      "priecājās",
      "priecājāmies",
      "priecājāties",
      "priecāšos",
      "priecāsies",
      "priecās",
      "priecāsimies",
      "priecāsieties"
    ]
  },
  {
    "lemma": "iedomāties",
    "class": "I",
    "translation": {
      "ru": "представить",
      "uk": "уявити"
    },
    "forms": [
      "iedomājos",
      "iedomājies",
      "iedomājas",
      "iedomājamies",
      "iedomājaties",
      "iedomājos",
      "iedomājās",
      "iedomājās",
      "iedomājāmies",
      "iedomājāties",
      "iedomāšos",
      "iedomāsies",
      "iedomās",
      "iedomāsimies",
      "iedomāsieties"
    ]
  },
  {
    "lemma": "iestāties",
    "class": "I",
    "translation": {
      "ru": "вступать",
      "uk": "вступити"
    },
    "forms": [
      "iestājos",
      "iestājies",
      "iestājas",
      "iestājamies",
      "iestājaties",
      "iestājos",
      "iestājās",
      "iestājās",
      "iestājāmies",
      "iestājāties",
      "iestāšos",
      "iestāsies",
      "iestās",
      "iestāsimies",
      "iestāsiet"
    ]
  },
  {
    "lemma": "karāties",
    "class": "I",
    "translation": {
      "ru": "вешать",
      "uk": "висіти"
    },
    "forms": [
      "karājos",
      "karājies",
      "karājas",
      "karājamies",
      "karājaties",
      "karājos",
      "karājās",
      "karājās",
      "karājāmies",
      "karājāties",
      "karāšos",
      "karāsies",
      "karās",
      "karāsimies",
      "karāsieties"
    ]
  },
  {
    "lemma": "mētāties",
    "class": "I",
    "translation": {
      "ru": "бросаться",
      "uk": "кидатися"
    },
    "forms": [
      "mētājos",
      "mētājies",
      "mētājas",
      "mētājamies",
      "mētājaties",
      "mētājos",
      "mētājās",
      "mētājās",
      "mētājāmies",
      "mētājāties",
      "mētāšos",
      "mētāsies",
      "mētās",
      "mētāsimies",
      "mētāsieties"
    ]
  },
  {
    "lemma": "ņirgāties",
    "class": "I",
    "translation": {
      "ru": "подшучивать",
      "uk": "жартувати"
    },
    "forms": [
      "ņirgājos",
      "ņirgājies",
      "ņirgājas",
      "ņirgājamies",
      "ņirgājaties",
      "ņirgājos",
      "ņirgājās",
      "ņirgājās",
      "ņirgājāmies",
      "ņirgājāties",
      "ņirgāšos",
      "ņirgāsies",
      "ņirgās",
      "ņirgāsimies",
      "ņirgāsieties"
    ]
  },
  {
    "lemma": "sarunāties",
    "class": "I",
    "translation": {
      "ru": "разговаривать",
      "uk": "говорити"
    },
    "forms": [
      "sarunājos",
      "sarunājies",
      "sarunājas",
      "sarunājamies",
      "sarunājaties",
      "sarunājos",
      "sarunājās",
      "sarunājās",
      "sarunājāmies",
      "sarunājāties",
      "sarunāšos",
      "sarunāsies",
      "sarunās",
      "sarunāsimies",
      "sarunāsieties"
    ]
  },
  {
    "lemma": "stāties",
    "class": "I",
    "translation": {
      "ru": "становиться",
      "uk": "ставати"
    },
    "forms": [
      "stājos",
      "stājies",
      "stājas",
      "stājamies",
      "stājaties",
      "stājos",
      "stājās",
      "stājamies",
      "stājamies",
      "stājāties",
      "stāšos",
      "stāstās",
      "stāstīs",
      "stāsimies",
      "stāstīsiet"
    ]
  },
  {
    "lemma": "uzstāties",
    "class": "I",
    "translation": {
      "ru": "выступать",
      "uk": "виступати"
    },
    "forms": [
      "uzstājos",
      "uzstājies",
      "uzstājas",
      "uzstājamies",
      "uzstājaties",
      "uzstājos",
      "uzstājās",
      "uzstājāmies",
      "uzstājāties",
      "uzstāsieties",
      "uzstāšos",
      "uzstāšos",
      "uzstāšos",
      "uzstāsimies",
      "uzstāšaties"
    ]
  },
  {
    "lemma": "runāt",
    "class": "I",
    "translation": {
      "ru": "говорить",
      "uk": "говорити"
    },
    "forms": [
      "runāju",
      "runā",
      "runā",
      "runājam",
      "runājat",
      "runāju",
      "runāji",
      "runāja",
      "runājām",
      "runājāt",
      "runāšu",
      "runāsi",
      "runās",
      "runāsim",
      "runāsiet"
    ]
  },
  {
    "lemma": "apstrādāt",
    "class": "I",
    "translation": {
      "ru": "обрабатывать",
      "uk": "обробляти"
    },
    "forms": [
      "apstrādāju",
      "apstrādā",
      "apstrādā",
      "apstrādājam",
      "apstrādājat",
      "apstrādāju",
      "apstrādāja",
      "apstrādājām",
      "apstrādājāt",
      "apstrādājām",
      "apstrādāšu",
      "apstrādāsi",
      "apstrādās",
      "apstrādāsim",
      "apstrādāsiet"
    ]
  },
  {
    "lemma": "aptaujāt",
    "class": "I",
    "translation": {
      "ru": "опросить",
      "uk": "опитувати"
    },
    "forms": [
      "aptauju",
      "aptauj",
      "aptaujā",
      "aptaujam",
      "aptaujat",
      "aptauju",
      "aptaujāju",
      "aptaujāja",
      "aptaujām",
      "aptaujāt",
      "aptaujāšu",
      "aptaujāsi",
      "aptaujās",
      "aptaujāsim",
      "aptaujāsiet"
    ]
  },
  {
    "lemma": "bojāt",
    "class": "I",
    "translation": {
      "ru": "портить",
      "uk": "псувати"
    },
    "forms": [
      "bojāju",
      "bojā",
      "bojā",
      "bojājam",
      "bojājat",
      "bojāju",
      "bojāja",
      "bojājām",
      "bojājāt",
      "bojājām",
      "bojāšu",
      "bojāsi",
      "bojās",
      "bojāsim",
      "bojāsiet"
    ]
  },
  {
    "lemma": "cienāt",
    "class": "I",
    "translation": {
      "ru": "уважать",
      "uk": "поважати"
    },
    "forms": [
      "cienāju",
      "ciena",
      "ciena",
      "cienām",
      "cienāt",
      "cienāju",
      "cienīja",
      "cienījām",
      "cienījāt",
      "cienījām",
      "cienāšu",
      "cienāsi",
      "cienās",
      "cienāsim",
      "cienāsiet"
    ]
  },
  {
    "lemma": "domāt",
    "class": "I",
    "translation": {
      "ru": "думать",
      "uk": "думати"
    },
    "forms": [
      "domāju",
      "domā",
      "domā",
      "domājam",
      "domājat",
      "domāju",
      "domāja",
      "domājām",
      "domājāt",
      "domājām",
      "domāšu",
      "domāsi",
      "domās",
      "domāsim",
      "domāsiet"
    ]
  },
  {
    "lemma": "dzenāt",
    "class": "I",
    "translation": {
      "ru": "погонять",
      "uk": "ганяти"
    },
    "forms": [
      "dzenāju",
      "dzenā",
      "dzenā",
      "dzenājam",
      "dzenājat",
      "dzenāju",
      "dzenāja",
      "dzenājām",
      "dzenājāt",
      "dzenājām",
      "dzenāšu",
      "dzenāsi",
      "dzenās",
      "dzenāsim",
      "dzenāsiet"
    ]
  },
  {
    "lemma": "gādāt",
    "class": "I",
    "translation": {
      "ru": "заботиться",
      "uk": "піклуватися"
    },
    "forms": [
      "gādāju",
      "gādā",
      "gādā",
      "gādājam",
      "gādājat",
      "gādāju",
      "gādāja",
      "gādājām",
      "gādājāt",
      "gādājām",
      "gādāšu",
      "gādāsi",
      "gādās",
      "gādāsim",
      "gādāsiet"
    ]
  },
  {
    "lemma": "glabāt",
    "class": "I",
    "translation": {
      "ru": "хранить",
      "uk": "зберігати"
    },
    "forms": [
      "glabāju",
      "glabā",
      "glabā",
      "glabājam",
      "glabājat",
      "glabāju",
      "glabāja",
      "glabājām",
      "glabājāt",
      "glabā",
      "glabāšu",
      "glabāsi",
      "glabās",
      "glabāsim",
      "glabāsiet"
    ]
  },
  {
    "lemma": "godāt",
    "class": "I",
    "translation": {
      "ru": "чтить",
      "uk": "шанувати"
    },
    "forms": [
      "godāju",
      "godā",
      "godā",
      "godājam",
      "godājat",
      "godāju",
      "godāja",
      "godājām",
      "godājāt",
      "godā",
      "godāšu",
      "godāsi",
      "godās",
      "godāsim",
      "godāsiet"
    ]
  },
  {
    "lemma": "jautāt",
    "class": "I",
    "translation": {
      "ru": "спросить",
      "uk": "питати"
    },
    "forms": [
      "jautāju",
      "jautā",
      "jautā",
      "jautājam",
      "jautājat",
      "jautāju",
      "jautāja",
      "jautājām",
      "jautājāt",
      "jautājām",
      "jautāšu",
      "jautāsi",
      "jautās",
      "jautāsim",
      "jautāsiet"
    ]
  },
  {
    "lemma": "klaigāt",
    "class": "I",
    "translation": {
      "ru": "кричать",
      "uk": "кричати"
    },
    "forms": [
      "klaigāju",
      "klaigā",
      "klaigā",
      "klaigājam",
      "klaigājat",
      "klaigāju",
      "klaigāja",
      "klaigājām",
      "klaigājāt",
      "klaigājām",
      "klaigāšu",
      "klaigāsi",
      "klaigās",
      "klaigāsim",
      "klaigāsiet"
    ]
  },
  {
    "lemma": "košļāt",
    "class": "I",
    "translation": {
      "ru": "жевать",
      "uk": "жувати"
    },
    "forms": [
      "košļāju",
      "košļā",
      "košļā",
      "košļājam",
      "košļājat",
      "košļāju",
      "košļāja",
      "košļājām",
      "košļājāt",
      "košļājām",
      "košļās",
      "košļās",
      "košļās",
      "košļāsim",
      "košļāsiet"
    ]
  },
  {
    "lemma": "lamāt",
    "class": "I",
    "translation": {
      "ru": "наказывать",
      "uk": "кривдити"
    },
    "forms": [
      "lamāju",
      "lamā",
      "lamā",
      "lamājam",
      "lamājat",
      "lamāju",
      "lamāja",
      "lamājām",
      "lamājāt",
      "lamājām",
      "lamāšu",
      "lamāsi",
      "lamās",
      "lamāsim",
      "lamāsiet"
    ]
  },
  {
    "lemma": "laulāt",
    "class": "I",
    "translation": {
      "ru": "женить",
      "uk": "одружувати"
    },
    "forms": [
      "laulāju",
      "laulā",
      "laulā",
      "laulājam",
      "laulājat",
      "laulāju",
      "laulāja",
      "laulājām",
      "laulājāt",
      "laulājām",
      "laulāšu",
      "laulāsi",
      "laulās",
      "laulāsim",
      "laulāsiet"
    ]
  },
  {
    "lemma": "lēkāt",
    "class": "I",
    "translation": {
      "ru": "прыгать",
      "uk": "стрибати"
    },
    "forms": [
      "lēkāju",
      "lēkā",
      "lēkā",
      "lēkājam",
      "lēkājat",
      "lēkāju",
      "lēkāja",
      "lēkājām",
      "lēkājāt",
      "lēkājām",
      "lēkāšu",
      "lēkāsi",
      "lēkos",
      "lēkāsim",
      "lēkāsi"
    ]
  },
  {
    "lemma": "maksāt",
    "class": "I",
    "translation": {
      "ru": "платить",
      "uk": "платити"
    },
    "forms": [
      "maksāju",
      "maksā",
      "maksā",
      "maksājam",
      "maksājat",
      "maksāju",
      "maksāja",
      "maksājām",
      "maksājāt",
      "maksājām",
      "maksāšu",
      "maksāsi",
      "maksās",
      "maksāsim",
      "maksāsiet"
    ]
  },
  {
    "lemma": "mazgāt",
    "class": "I",
    "translation": {
      "ru": "мыть",
      "uk": "мити"
    },
    "forms": [
      "mazgāju",
      "mazgā",
      "mazgā",
      "mazgājam",
      "mazgājat",
      "mazgāju",
      "mazgāji",
      "mazgāja",
      "mazgājām",
      "mazgājāt",
      "mazgāšu",
      "mazgāsi",
      "mazgās",
      "mazgāsim",
      "mazgāsiet"
    ]
  },
  {
    "lemma": "mētāt",
    "class": "I",
    "translation": {
      "ru": "бросать",
      "uk": "кидати"
    },
    "forms": [
      "mētu",
      "mēt",
      "mēt",
      "mētam",
      "mētāt",
      "mētu",
      "mētāji",
      "mētāja",
      "mētājām",
      "mētājāt",
      "mētāšu",
      "mētāsi",
      "mētās",
      "mētāsim",
      "mētāsiet"
    ]
  },
  {
    "lemma": "nēsāt",
    "class": "I",
    "translation": {
      "ru": "нести",
      "uk": "нести"
    },
    "forms": [
      "nesu",
      "nesi",
      "nes",
      "nesam",
      "nesat",
      "nesu",
      "nesi",
      "nesa",
      "nesām",
      "nesāt",
      "nesīšu",
      "nesīsi",
      "nesīs",
      "nesīsim",
      "nesīsiet"
    ]
  },
  {
    "lemma": "nogādāt",
    "class": "I",
    "translation": {
      "ru": "доставить",
      "uk": "доставити"
    },
    "forms": [
      "nogādāju",
      "nogādā",
      "nogādā",
      "nogādājam",
      "nogādājat",
      "nogādāju",
      "nogādāji",
      "nogādāja",
      "nogādājām",
      "nogādājāt",
      "nogādāšu",
      "nogādāsi",
      "nogādās",
      "nogādāsim",
      "nogādāsiet"
    ]
  },
  {
    "lemma": "piedāvāt",
    "class": "I",
    "translation": {
      "ru": "предлагать",
      "uk": "пропонувати"
    },
    "forms": [
      "piedāvāju",
      "piedāvā",
      "piedāvā",
      "piedāvājam",
      "piedāvājat",
      "piedāvāju",
      "piedāvāji",
      "piedāvāja",
      "piedāvājām",
      "piedāvājāt",
      "piedāvāšu",
      "piedāvāsi",
      "piedāvās",
      "piedāvāsim",
      "piedāvāsiet"
    ]
  },
  {
    "lemma": "piegādāt",
    "class": "I",
    "translation": {
      "ru": "доставлять",
      "uk": "доставляти"
    },
    "forms": [
      "piegādāju",
      "piegādā",
      "piegādā",
      "piegādājam",
      "piegādājat",
      "piegādāju",
      "piegādāji",
      "piegādāja",
      "piegādājām",
      "piegādājāt",
      "piegādāšu",
      "piegādāsi",
      "piegādās",
      "piegādāsim",
      "piegādāsiet"
    ]
  },
  {
    "lemma": "pļāpāt",
    "class": "I",
    "translation": {
      "ru": "болтать",
      "uk": "балакати"
    },
    "forms": [
      "pļāpu",
      "pļāpi",
      "pļāpā",
      "pļāpājam",
      "pļāpājat",
      "pļāpu",
      "pļāpi",
      "pļāpāja",
      "pļāpājām",
      "pļāpājāt",
      "pļāpāšu",
      "pļāpāsi",
      "pļāpās",
      "pļāpāsim",
      "pļāpāsiet"
    ]
  },
  {
    "lemma": "pogāt",
    "class": "I",
    "translation": {
      "ru": "колоть",
      "uk": "колоти"
    },
    "forms": [
      "pogu",
      "pogi",
      "poga",
      "pogājam",
      "pogājat",
      "pogu",
      "pogāji",
      "pogāja",
      "pogājām",
      "pogājāt",
      "pogāšu",
      "pogāsi",
      "pogās",
      "pogāsim",
      "pogāsiet"
    ]
  },
  {
    "lemma": "sargāt",
    "class": "I",
    "translation": {
      "ru": "охранять",
      "uk": "охороняти"
    },
    "forms": [
      "sargāju",
      "sargā",
      "sargā",
      "sargājam",
      "sargājat",
      "sargāju",
      "sargāji",
      "sargāja",
      "sargājām",
      "sargājāt",
      "sargāšu",
      "sargāsi",
      "sargās",
      "sargāsim",
      "sargāsiet"
    ]
  },
  {
    "lemma": "staigāt",
    "class": "I",
    "translation": {
      "ru": "гулять",
      "uk": "гуляти"
    },
    "forms": [
      "staigāju",
      "staigā",
      "staigā",
      "staigājam",
      "staigājat",
      "staigāju",
      "staigāji",
      "staigāja",
      "staigājām",
      "staigājāt",
      "staigāšu",
      "staigāsi",
      "staigās",
      "staigāsim",
      "staigāsiet"
    ]
  },
  {
    "lemma": "strādāt",
    "class": "I",
    "translation": {
      "ru": "работать",
      "uk": "працювати"
    },
    "forms": [
      "strādāju",
      "strādā",
      "strādā",
      "strādājam",
      "strādājat",
      "strādāju",
      "strādāji",
      "strādāja",
      "strādājām",
      "strādājāt",
      "strādāšu",
      "strādāsi",
      "strādās",
      "strādāsim",
      "strādāsiet"
    ]
  },
  {
    "lemma": "tiesāt",
    "class": "I",
    "translation": {
      "ru": "судить",
      "uk": "судити"
    },
    "forms": [
      "tiesāju",
      "tiesā",
      "tiesā",
      "tiesājam",
      "tiesājat",
      "tiesāju",
      "tiesāji",
      "tiesāja",
      "tiesājām",
      "tiesājāt",
      "tiesāšu",
      "tiesāsi",
      "tiesās",
      "tiesāsim",
      "tiesāsiet"
    ]
  },
  {
    "lemma": "vadāt",
    "class": "I",
    "translation": {
      "ru": "водить",
      "uk": "водити"
    },
    "forms": [
      "vadāšu",
      "vadā",
      "vadā",
      "vadām",
      "vadāt",
      "vadāšu",
      "vadāji",
      "vadāja",
      "vadājām",
      "vadājāt",
      "vadāšu",
      "vadāsi",
      "vadās",
      "vadāsim",
      "vadāsiet"
    ]
  },
  {
    "lemma": "vaicāt",
    "class": "I",
    "translation": {
      "ru": "спрашивать",
      "uk": "питати"
    },
    "forms": [
      "vaicāju",
      "vaicā",
      "vaicā",
      "vaicājam",
      "vaicājat",
      "vaicāju",
      "vaicāji",
      "vaicāja",
      "vaicājām",
      "vaicājāt",
      "vaicāšu",
      "vaicāsi",
      "vaicās",
      "vaicāsim",
      "vaicāsiet"
    ]
  },
  {
    "lemma": "zīmēt",
    "class": "I",
    "translation": {
      "ru": "рисовать",
      "uk": "малювати"
    },
    "forms": [
      "zīmēju",
      "zīmē",
      "zīmē",
      "zīmējam",
      "zīmējat",
      "zīmēju",
      "zīmēji",
      "zīmēja",
      "zīmējām",
      "zīmējāt",
      "zīmēšu",
      "zīmēsi",
      "zīmēs",
      "zīmēsim",
      "zīmēsiet"
    ]
  },
  {
    "lemma": "akcentēt",
    "class": "I",
    "translation": {
      "ru": "акцентировать",
      "uk": "акцентувати"
    },
    "forms": [
      "akcentēju",
      "akcentē",
      "akcentē",
      "akcentējam",
      "akcentējat",
      "akcentēju",
      "akcentēji",
      "akcentēja",
      "akcentējām",
      "akcentējāt",
      "akcentēšu",
      "akcentēsi",
      "akcentēs",
      "akcentēsim",
      "akcentēsiet"
    ]
  },
  {
    "lemma": "analizēt",
    "class": "I",
    "translation": {
      "ru": "анализировать",
      "uk": "аналізувати"
    },
    "forms": [
      "analizēju",
      "analizē",
      "analizē",
      "analizējam",
      "analizējat",
      "analizēju",
      "analizēji",
      "analizēja",
      "analizējām",
      "analizējāt",
      "analizēšu",
      "analizēsi",
      "analizēs",
      "analizēsim",
      "analizēsiet"
    ]
  },
  {
    "lemma": "apmeklēt",
    "class": "I",
    "translation": {
      "ru": "посещать",
      "uk": "відвідувати"
    },
    "forms": [
      "apmeklēju",
      "apmeklē",
      "apmeklē",
      "apmeklējam",
      "apmeklējat",
      "apmeklēju",
      "apmeklēji",
      "apmeklēja",
      "apmeklējām",
      "apmeklējāt",
      "apmeklēšu",
      "apmeklēsi",
      "apmeklēs",
      "apmeklēsim",
      "apmeklēsiet"
    ]
  },
  {
    "lemma": "apzīmēt",
    "class": "I",
    "translation": {
      "ru": "обозначать",
      "uk": "обозначати"
    },
    "forms": [
      "apzīmēju",
      "apzīmē",
      "apzīmē",
      "apzīmējam",
      "apzīmējat",
      "apzīmēju",
      "apzīmēji",
      "apzīmēja",
      "apzīmējām",
      "apzīmējāt",
      "apzīmēšu",
      "apzīmēsi",
      "apzīmēs",
      "apzīmēsim",
      "apzīmēsiet"
    ]
  },
  {
    "lemma": "ārstēt",
    "class": "I",
    "translation": {
      "ru": "лечить",
      "uk": "лікувати"
    },
    "forms": [
      "ārstēju",
      "ārstē",
      "ārstē",
      "ārstējam",
      "ārstējat",
      "ārstēju",
      "ārstēji",
      "ārstēja",
      "ārstējām",
      "ārstējāt",
      "ārstēšu",
      "ārstēsi",
      "ārstēs",
      "ārstēsim",
      "ārstēsiet"
    ]
  },
  {
    "lemma": "audzēt",
    "class": "I",
    "translation": {
      "ru": "выращивать",
      "uk": "вирощувати"
    },
    "forms": [
      "audzēju",
      "audzē",
      "audzē",
      "audzējam",
      "audzējat",
      "audzēju",
      "audzēji",
      "audzēja",
      "audzējām",
      "audzējāt",
      "audzēšu",
      "audzēsi",
      "audzēs",
      "audzēsim",
      "audzēsiet"
    ]
  },
  {
    "lemma": "bremzēt",
    "class": "I",
    "translation": {
      "ru": "тормозить",
      "uk": "гальмувати"
    },
    "forms": [
      "bremzēju",
      "bremzē",
      "bremzē",
      "bremzējam",
      "bremzējat",
      "bremzēju",
      "bremzēji",
      "bremzēja",
      "bremzējām",
      "bremzējāt",
      "bremzēšu",
      "bremzēsi",
      "bremzēs",
      "bremzēsim",
      "bremzēsiet"
    ]
  },
  {
    "lemma": "būvēt",
    "class": "I",
    "translation": {
      "ru": "строить",
      "uk": "будувати"
    },
    "forms": [
      "būvēju",
      "būvē",
      "būvē",
      "būvējam",
      "būvējat",
      "būvēju",
      "būvēji",
      "būvēja",
      "būvējam",
      "būvējat",
      "būvēšu",
      "būvēsi",
      "būvēs",
      "būvēsim",
      "būvēsiet"
    ]
  },
  {
    "lemma": "definēt",
    "class": "I",
    "translation": {
      "ru": "определять",
      "uk": "визначати"
    },
    "forms": [
      "definēju",
      "definē",
      "definē",
      "definējam",
      "definējat",
      "definēju",
      "definēji",
      "definēja",
      "definējām",
      "definējāt",
      "definēšu",
      "definēsi",
      "definēs",
      "definēsim",
      "definēsiet"
    ]
  },
  {
    "lemma": "deklarēt",
    "class": "I",
    "translation": {
      "ru": "декларировать",
      "uk": "декларувати"
    },
    "forms": [
      "deklarēju",
      "deklarē",
      "deklarē",
      "deklarējam",
      "deklarējat",
      "deklarēju",
      "deklarēji",
      "deklarēja",
      "deklarējām",
      "deklarējāt",
      "deklarēšu",
      "deklarēsi",
      "deklarēs",
      "deklarēsim",
      "deklarēsiet"
    ]
  },
  {
    "lemma": "demonstrēt",
    "class": "I",
    "translation": {
      "ru": "демонстрировать",
      "uk": "демонструвати"
    },
    "forms": [
      "demonstrēju",
      "demonstrē",
      "demonstrē",
      "demonstrējam",
      "demonstrējat",
      "demonstrēju",
      "demonstrēji",
      "demonstrēja",
      "demonstrējām",
      "demonstrējāt",
      "demonstrēšu",
      "demonstrēsi",
      "demonstrēs",
      "demonstrēsim",
      "demonstrēsiet"
    ]
  },
  {
    "lemma": "dēvēt",
    "class": "I",
    "translation": {
      "ru": "называть",
      "uk": "називати"
    },
    "forms": [
      "dēvēju",
      "dēvē",
      "dēvē",
      "dēvējam",
      "dēvējat",
      "dēvēju",
      "dēvēji",
      "dēvēja",
      "dēvējam",
      "dēvējat",
      "dēvēšu",
      "dēvēsi",
      "dēvēs",
      "dēvēsim",
      "dēvēsiet"
    ]
  },
  {
    "lemma": "dominēt",
    "class": "I",
    "translation": {
      "ru": "доминировать",
      "uk": "домінувати"
    },
    "forms": [
      "dominēju",
      "dominē",
      "dominē",
      "dominējam",
      "dominējat",
      "dominēju",
      "dominēji",
      "dominēja",
      "dominējām",
      "dominējāt",
      "dominēšu",
      "dominēsi",
      "dominēs",
      "dominēsim",
      "dominēsiet"
    ]
  },
  {
    "lemma": "dzemdēt",
    "class": "I",
    "translation": {
      "ru": "рожать",
      "uk": "родити"
    },
    "forms": [
      "dzemdēju",
      "dzemdē",
      "dzemdē",
      "dzemdējam",
      "dzemdējat",
      "dzemdēju",
      "dzemdēji",
      "dzemdēja",
      "dzemdējām",
      "dzemdējāt",
      "dzemdēšu",
      "dzemdēsi",
      "dzemdēs",
      "dzemdēsim",
      "dzemdēsiet"
    ]
  },
  {
    "lemma": "dziedēt",
    "class": "I",
    "translation": {
      "ru": "выздоравливать",
      "uk": "одужувати"
    },
    "forms": [
      "dziedēju",
      "dziedē",
      "dziedē",
      "dziedējam",
      "dziedējat",
      "dziedēju",
      "dziedēji",
      "dziedēja",
      "dziedējām",
      "dziedējāt",
      "dziedēšu",
      "dziedēsi",
      "dziedēs",
      "dziedēsim",
      "dziedēsiet"
    ]
  },
  {
    "lemma": "eksistēt",
    "class": "I",
    "translation": {
      "ru": "существовать",
      "uk": "існувати"
    },
    "forms": [
      "eksistēju",
      "eksistē",
      "eksistē",
      "eksistējam",
      "eksistējat",
      "eksistēju",
      "eksistēji",
      "eksistēja",
      "eksistējām",
      "eksistējāt",
      "eksistēšu",
      "eksistēsi",
      "eksistēs",
      "eksistēsim",
      "eksistēsiet"
    ]
  },
  {
    "lemma": "fiksēt",
    "class": "I",
    "translation": {
      "ru": "фиксировать",
      "uk": "фіксувати"
    },
    "forms": [
      "fiksēju",
      "fiksē",
      "fiksē",
      "fiksējam",
      "fiksējat",
      "fiksēju",
      "fiksēji",
      "fiksēja",
      "fiksējām",
      "fiksējāt",
      "fiksēšu",
      "fiksēsi",
      "fiksēs",
      "fiksēsim",
      "fiksēsiet"
    ]
  },
  {
    "lemma": "finansēt",
    "class": "I",
    "translation": {
      "ru": "финансировать",
      "uk": "фінансувати"
    },
    "forms": [
      "finansēju",
      "finansē",
      "finansē",
      "finansējam",
      "finansējat",
      "finansēju",
      "finansēji",
      "finansēja",
      "finansējām",
      "finansējāt",
      "finansēšu",
      "finansēsi",
      "finansēs",
      "finansēsim",
      "finansēsiet"
    ]
  },
  {
    "lemma": "garantēt",
    "class": "I",
    "translation": {
      "ru": "гарантировать",
      "uk": "гарантувати"
    },
    "forms": [
      "garantēju",
      "garantē",
      "garantē",
      "garantējam",
      "garantējat",
      "garantēju",
      "garantēji",
      "garantēja",
      "garantējām",
      "garantējāt",
      "garantēšu",
      "garantēsi",
      "garantēs",
      "garantēsim",
      "garantēsiet"
    ]
  },
  {
    "lemma": "identificēt",
    "class": "I",
    "translation": {
      "ru": "идентифицировать",
      "uk": "ідентифікувати"
    },
    "forms": [
      "identificēju",
      "identificē",
      "identificē",
      "identificējam",
      "identificējat",
      "identificēju",
      "identificēji",
      "identificēja",
      "identificējām",
      "identificējāt",
      "identificēšu",
      "identificēsi",
      "identificēs",
      "identificēsim",
      "identificēsiet"
    ]
  },
  {
    "lemma": "ietekmēt",
    "class": "I",
    "translation": {
      "ru": "влиять",
      "uk": "впливати"
    },
    "forms": [
      "ietekmēju",
      "ietekmē",
      "ietekmē",
      "ietekmējam",
      "ietekmējat",
      "ietekmēju",
      "ietekmēji",
      "ietekmēja",
      "ietekmējām",
      "ietekmējāt",
      "ietekmēšu",
      "ietekmēsi",
      "ietekmēs",
      "ietekmēsim",
      "ietekmēsiet"
    ]
  },
  {
    "lemma": "informēt",
    "class": "I",
    "translation": {
      "ru": "информировать",
      "uk": "інформувати"
    },
    "forms": [
      "informēju",
      "informē",
      "informē",
      "informējam",
      "informējat",
      "informēju",
      "informēji",
      "informēja",
      "informējām",
      "informējāt",
      "informēšu",
      "informēsi",
      "informēs",
      "informēsim",
      "informēsiet"
    ]
  },
  {
    "lemma": "integrēt",
    "class": "I",
    "translation": {
      "ru": "интегрировать",
      "uk": "інтегрувати"
    },
    "forms": [
      "integrēju",
      "integrē",
      "integrē",
      "integrējam",
      "integrējat",
      "integrēju",
      "integrēji",
      "integrēja",
      "integrējām",
      "integrējāt",
      "integrēšu",
      "integrēsi",
      "integrēs",
      "integrēsim",
      "integrēsiet"
    ]
  },
  {
    "lemma": "interesēt",
    "class": "I",
    "translation": {
      "ru": "интересовать",
      "uk": "цікавити"
    },
    "forms": [
      "interesēju",
      "interesē",
      "interesē",
      "interesējam",
      "interesējat",
      "interesēju",
      "interesēji",
      "interesēja",
      "interesējām",
      "interesējāt",
      "interesēšu",
      "interesēsi",
      "interesēs",
      "interesēsim",
      "interesēsiet"
    ]
  },
  {
    "lemma": "kaitēt",
    "class": "I",
    "translation": {
      "ru": "вредить",
      "uk": "шкодити"
    },
    "forms": [
      "kaitēju",
      "kaitē",
      "kaitē",
      "kaitējam",
      "kaitējat",
      "kaitēju",
      "kaitēji",
      "kaitēja",
      "kaitējām",
      "kaitējāt",
      "kaitēšu",
      "kaitēsi",
      "kaitēs",
      "kaitēsim",
      "kaitēsiet"
    ]
  },
  {
    "lemma": "kāsēt",
    "class": "I",
    "translation": {
      "ru": "копать",
      "uk": "копати"
    },
    "forms": [
      "kāsēju",
      "kāsē",
      "kāsē",
      "kāsējam",
      "kāsējat",
      "kāsēju",
      "kāsēji",
      "kāsēja",
      "kāsējām",
      "kāsējāt",
      "kāsēšu",
      "kāsēsi",
      "kāsēs",
      "kāsēsim",
      "kāsēsiet"
    ]
  },
  {
    "lemma": "kavēt",
    "class": "I",
    "translation": {
      "ru": "замедлять",
      "uk": "гальмувати"
    },
    "forms": [
      "kavēju",
      "kavē",
      "kavē",
      "kavējam",
      "kavējat",
      "kavēju",
      "kavēji",
      "kavēja",
      "kavējām",
      "kavējāt",
      "kavēšu",
      "kavēsi",
      "kavēs",
      "kavēsim",
      "kavēsiet"
    ]
  },
  {
    "lemma": "klauvēt",
    "class": "I",
    "translation": {
      "ru": "стучать",
      "uk": "стукати"
    },
    "forms": [
      "klauvēju",
      "klauvē",
      "klauvē",
      "klauvējam",
      "klauvējat",
      "klauvēju",
      "klauvēji",
      "klauvēja",
      "klauvējam",
      "klauvējat",
      "klauvēšu",
      "klauvēsi",
      "klauvēs",
      "klauvēsim",
      "klauvēsiet"
    ]
  },
  {
    "lemma": "klusēt",
    "class": "I",
    "translation": {
      "ru": "молчать",
      "uk": "мовчати"
    },
    "forms": [
      "klusēju",
      "klusē",
      "klusē",
      "klusējam",
      "klusējat",
      "klusēju",
      "klusēji",
      "klusēja",
      "klusējām",
      "klusējāt",
      "klusēšu",
      "klusēsi",
      "klusēs",
      "klusēsim",
      "klusēsiet"
    ]
  },
  {
    "lemma": "komentēt",
    "class": "I",
    "translation": {
      "ru": "комментировать",
      "uk": "коментувати"
    },
    "forms": [
      "komentēju",
      "komentē",
      "komentē",
      "komentējam",
      "komentējat",
      "komentēju",
      "komentēji",
      "komentēja",
      "komentējām",
      "komentējāt",
      "komentēšu",
      "komentēsi",
      "komentēs",
      "komentēsim",
      "komentēsiet"
    ]
  },
  {
    "lemma": "kompensēt",
    "class": "I",
    "translation": {
      "ru": "компенсировать",
      "uk": "компенсувати"
    },
    "forms": [
      "kompensēju",
      "kompensē",
      "kompensē",
      "kompensējam",
      "kompensējat",
      "kompensēju",
      "kompensēji",
      "kompensēja",
      "kompensējām",
      "kompensējāt",
      "kompensēšu",
      "kompensēsi",
      "kompensēs",
      "kompensēsim",
      "kompensēsiet"
    ]
  },
  {
    "lemma": "konkurēt",
    "class": "I",
    "translation": {
      "ru": "конкурировать",
      "uk": "конкурувати"
    },
    "forms": [
      "konkurēju",
      "konkurē",
      "konkurē",
      "konkurējam",
      "konkurējat",
      "konkurēju",
      "konkurēji",
      "konkurēja",
      "konkurējām",
      "konkurējāt",
      "konkurēšu",
      "konkurēsi",
      "konkurēs",
      "konkurēsim",
      "konkurēsiet"
    ]
  },
  {
    "lemma": "konsolidēt",
    "class": "I",
    "translation": {
      "ru": "консолидировать",
      "uk": "консолідувати"
    },
    "forms": [
      "konsolidēju",
      "konsolidē",
      "konsolidē",
      "konsolidējam",
      "konsolidējat",
      "konsolidēju",
      "konsolidēji",
      "konsolidēja",
      "konsolidējām",
      "konsolidējāt",
      "konsolidēšu",
      "konsolidēsi",
      "konsolidēs",
      "konsolidēsim",
      "konsolidēsiet"
    ]
  },
  {
    "lemma": "konstatēt",
    "class": "I",
    "translation": {
      "ru": "констатировать",
      "uk": "констатувати"
    },
    "forms": [
      "konstatēju",
      "konstatē",
      "konstatē",
      "konstatējam",
      "konstatējat",
      "konstatēju",
      "konstatēji",
      "konstatēja",
      "konstatējām",
      "konstatējāt",
      "konstatēšu",
      "konstatēsi",
      "konstatēs",
      "konstatēsim",
      "konstatēsiet"
    ]
  },
  {
    "lemma": "kontrolēt",
    "class": "I",
    "translation": {
      "ru": "контролировать",
      "uk": "контролювати"
    },
    "forms": [
      "kontrolēju",
      "kontrolē",
      "kontrolē",
      "kontrolējam",
      "kontrolējat",
      "kontrolēju",
      "kontrolēji",
      "kontrolēja",
      "kontrolējām",
      "kontrolējāt",
      "kontrolēšu",
      "kontrolēsi",
      "kontrolēs",
      "kontrolēsim",
      "kontrolēsiet"
    ]
  },
  {
    "lemma": "ķemmēt",
    "class": "I",
    "translation": {
      "ru": "расчесывать",
      "uk": "вичити"
    },
    "forms": [
      "ķemu",
      "ķem",
      "ķem",
      "ķemam",
      "ķemat",
      "ķēmu",
      "ķēmi",
      "ķēma",
      "ķēmām",
      "ķēmāt",
      "ķemšu",
      "ķemsi",
      "ķems",
      "ķemsim",
      "ķemsiet"
    ]
  },
  {
    "lemma": "laimēt",
    "class": "I",
    "translation": {
      "ru": "выигрывать",
      "uk": "вигравати"
    },
    "forms": [
      "laimēju",
      "laimē",
      "laimē",
      "laimējam",
      "laimējat",
      "laimēju",
      "laimēji",
      "laimēja",
      "laimējām",
      "laimējāt",
      "laimēšu",
      "laimēsi",
      "laimēs",
      "laimēsim",
      "laimēsiet"
    ]
  },
  {
    "lemma": "likvidēt",
    "class": "I",
    "translation": {
      "ru": "ликвидировать",
      "uk": "ліквідувати"
    },
    "forms": [
      "likvidēju",
      "likvidē",
      "likvidē",
      "likvidējam",
      "likvidējat",
      "likvidēju",
      "likvidēji",
      "likvidēja",
      "likvidējām",
      "likvidējāt",
      "likvidēšu",
      "likvidēsi",
      "likvidēs",
      "likvidēsim",
      "likvidēsiet"
    ]
  },
  {
    "lemma": "līmēt",
    "class": "I",
    "translation": {
      "ru": "клеить",
      "uk": "клеїти"
    },
    "forms": [
      "līmēju",
      "līmē",
      "līmē",
      "līmējam",
      "līmējat",
      "līmēju",
      "līmēji",
      "līmēja",
      "līmējām",
      "līmējāt",
      "līmēšu",
      "līmēsi",
      "līmēs",
      "līmēsim",
      "līmēsiet"
    ]
  },
  {
    "lemma": "meklēt",
    "class": "I",
    "translation": {
      "ru": "искать",
      "uk": "шукати"
    },
    "forms": [
      "meklēju",
      "meklē",
      "meklē",
      "meklējam",
      "meklējat",
      "meklēju",
      "meklēji",
      "meklēja",
      "meklējām",
      "meklējāt",
      "meklēšu",
      "meklēsi",
      "meklēs",
      "meklēsim",
      "meklēsiet"
    ]
  },
  {
    "lemma": "modificēt",
    "class": "I",
    "translation": {
      "ru": "модифицировать",
      "uk": "модифікувати"
    },
    "forms": [
      "modificēju",
      "modificē",
      "modificē",
      "modificējam",
      "modificējat",
      "modificēju",
      "modificēji",
      "modificēja",
      "modificējām",
      "modificējāt",
      "modificēšu",
      "modificēsi",
      "modificēs",
      "modificēsim",
      "modificēsiet"
    ]
  },
  {
    "lemma": "motivēt",
    "class": "I",
    "translation": {
      "ru": "мотивировать",
      "uk": "мотивувати"
    },
    "forms": [
      "motivēju",
      "motivē",
      "motivē",
      "motivējam",
      "motivējat",
      "motivēju",
      "motivēji",
      "motivēja",
      "motivējām",
      "motivējāt",
      "motivēšu",
      "motivēsi",
      "motivēs",
      "motivēsim",
      "motivēsiet"
    ]
  },
  {
    "lemma": "nozīmēt",
    "class": "I",
    "translation": {
      "ru": "определить",
      "uk": "визначити"
    },
    "forms": [
      "nozīmēju",
      "nozīmē",
      "nozīmē",
      "nozīmējam",
      "nozīmējat",
      "nozīmēju",
      "nozīmēji",
      "nozīmēja",
      "nozīmējām",
      "nozīmējāt",
      "nozīmēšu",
      "nozīmēsi",
      "nozīmēs",
      "nozīmēsim",
      "nozīmēsiet"
    ]
  },
  {
    "lemma": "organizēt",
    "class": "I",
    "translation": {
      "ru": "организовать",
      "uk": "організувати"
    },
    "forms": [
      "organizēju",
      "organizē",
      "organizē",
      "organizējam",
      "organizējat",
      "organizēju",
      "organizēji",
      "organizēja",
      "organizējām",
      "organizējāt",
      "organizēšu",
      "organizēsi",
      "organizēs",
      "organizēsim",
      "organizēsiet"
    ]
  },
  {
    "lemma": "pīpēt",
    "class": "I",
    "translation": {
      "ru": "курить",
      "uk": "палити"
    },
    "forms": [
      "pīpēju",
      "pīpē",
      "pīpē",
      "pīpējam",
      "pīpējat",
      "pīpēju",
      "pīpēji",
      "pīpēja",
      "pīpējām",
      "pīpējāt",
      "pīpēšu",
      "pīpēsi",
      "pīpēs",
      "pīpēsim",
      "pīpēsiet"
    ]
  },
  {
    "lemma": "precizēt",
    "class": "I",
    "translation": {
      "ru": "уточнять",
      "uk": "уточнювати"
    },
    "forms": [
      "precizēju",
      "precizē",
      "precizē",
      "precizējam",
      "precizējat",
      "precizēju",
      "precizēji",
      "precizēja",
      "precizējām",
      "precizējāt",
      "precizēšu",
      "precizēsi",
      "precizēs",
      "precizēsim",
      "precizēsiet"
    ]
  },
  {
    "lemma": "prognozēt",
    "class": "I",
    "translation": {
      "ru": "прогнозировать",
      "uk": "прогнозувати"
    },
    "forms": [
      "prognozēju",
      "prognozē",
      "prognozē",
      "prognozējam",
      "prognozējat",
      "prognozēju",
      "prognozēji",
      "prognozēja",
      "prognozējām",
      "prognozējāt",
      "prognozēšu",
      "prognozēsi",
      "prognozēs",
      "prognozēsim",
      "prognozēsiet"
    ]
  },
  {
    "lemma": "publicēt",
    "class": "I",
    "translation": {
      "ru": "публиковать",
      "uk": "публікувати"
    },
    "forms": [
      "publicēju",
      "publicē",
      "publicē",
      "publicējam",
      "publicējat",
      "publicēju",
      "publicēji",
      "publicēja",
      "publicējām",
      "publicējāt",
      "publicēšu",
      "publicēsi",
      "publicēs",
      "publicēsim",
      "publicēsiet"
    ]
  },
  {
    "lemma": "ravēt",
    "class": "I",
    "translation": {
      "ru": "резать",
      "uk": "різати"
    },
    "forms": [
      "ravēju",
      "ravē",
      "ravē",
      "ravējam",
      "ravējat",
      "ravēju",
      "ravēji",
      "ravēja",
      "ravējām",
      "ravējāt",
      "ravēšu",
      "ravēsi",
      "ravēs",
      "ravēsim",
      "ravēsiet"
    ]
  },
  {
    "lemma": "reaģēt",
    "class": "I",
    "translation": {
      "ru": "реагировать",
      "uk": "реагувати"
    },
    "forms": [
      "reaģēju",
      "reaģē",
      "reaģē",
      "reaģējam",
      "reaģējat",
      "reaģēju",
      "reaģēji",
      "reaģēja",
      "reaģējām",
      "reaģējāt",
      "reaģēšu",
      "reaģēsi",
      "reaģēs",
      "reaģēsim",
      "reaģēsiet"
    ]
  },
  {
    "lemma": "realizēt",
    "class": "I",
    "translation": {
      "ru": "реализовать",
      "uk": "реалізувати"
    },
    "forms": [
      "realizēju",
      "realizē",
      "realizē",
      "realizējam",
      "realizējat",
      "realizēju",
      "realizēji",
      "realizēja",
      "realizējām",
      "realizējāt",
      "realizēšu",
      "realizēsi",
      "realizēs",
      "realizēsim",
      "realizēsiet"
    ]
  },
  {
    "lemma": "reglamentēt",
    "class": "I",
    "translation": {
      "ru": "регламентировать",
      "uk": "регламентувати"
    },
    "forms": [
      "reglamentēju",
      "reglamentē",
      "reglamentē",
      "reglamentējam",
      "reglamentējat",
      "reglamentēju",
      "reglamentēji",
      "reglamentēja",
      "reglamentējām",
      "reglamentējāt",
      "reglamentēšu",
      "reglamentēsi",
      "reglamentēs",
      "reglamentēsim",
      "reglamentēsiet"
    ]
  },
  {
    "lemma": "regulēt",
    "class": "I",
    "translation": {
      "ru": "регулировать",
      "uk": "регулювати"
    },
    "forms": [
      "regulēju",
      "regulē",
      "regulē",
      "regulējam",
      "regulējat",
      "regulēju",
      "regulēji",
      "regulēja",
      "regulējām",
      "regulējāt",
      "regulēšu",
      "regulēsi",
      "regulēs",
      "regulēsim",
      "regulēsiet"
    ]
  },
  {
    "lemma": "reģistrēt",
    "class": "I",
    "translation": {
      "ru": "регистрировать",
      "uk": "реєструвати"
    },
    "forms": [
      "reģistrēju",
      "reģistrē",
      "reģistrē",
      "reģistrējam",
      "reģistrējat",
      "reģistrēju",
      "reģistrēji",
      "reģistrēja",
      "reģistrējām",
      "reģistrējāt",
      "reģistrēšu",
      "reģistrēsi",
      "reģistrēs",
      "reģistrēsim",
      "reģistrēsiet"
    ]
  },
  {
    "lemma": "saldēt",
    "class": "I",
    "translation": {
      "ru": "замораживать",
      "uk": "заморожувати"
    },
    "forms": [
      "saldēju",
      "saldē",
      "saldē",
      "saldējam",
      "saldējat",
      "saldēju",
      "saldēji",
      "saldēja",
      "saldējām",
      "saldējāt",
      "saldēšu",
      "saldēsi",
      "saldēs",
      "saldēsim",
      "saldēsiet"
    ]
  },
  {
    "lemma": "sautēt",
    "class": "I",
    "translation": {
      "ru": "тушить",
      "uk": "тушкувати"
    },
    "forms": [
      "sautēju",
      "sautē",
      "sautē",
      "sautējam",
      "sautējat",
      "sautēju",
      "sautēji",
      "sautēja",
      "sautējām",
      "sautējāt",
      "sautēšu",
      "sautēsi",
      "sautēs",
      "sautēsim",
      "sautēsiet"
    ]
  },
  {
    "lemma": "sekmēt",
    "class": "I",
    "translation": {
      "ru": "способствовать",
      "uk": "сприяти"
    },
    "forms": [
      "sekmēju",
      "sekmē",
      "sekmē",
      "sekmējam",
      "sekmējat",
      "sekmēju",
      "sekmēji",
      "sekmēja",
      "sekmējām",
      "sekmējāt",
      "sekmēšu",
      "sekmēsi",
      "sekmēs",
      "sekmēsim",
      "sekmēsiet"
    ]
  },
  {
    "lemma": "slavēt",
    "class": "I",
    "translation": {
      "ru": "славить",
      "uk": "славити"
    },
    "forms": [
      "slavēju",
      "slavē",
      "slavē",
      "slavējam",
      "slavējat",
      "slavēju",
      "slavēji",
      "slavēja",
      "slavējām",
      "slavējāt",
      "slavēšu",
      "slavēsi",
      "slavēs",
      "slavēsim",
      "slavēsiet"
    ]
  },
  {
    "lemma": "smēķēt",
    "class": "I",
    "translation": {
      "ru": "курить",
      "uk": "палити"
    },
    "forms": [
      "smēķēju",
      "smēķē",
      "smēķē",
      "smēķējam",
      "smēķējat",
      "smēķēju",
      "smēķēji",
      "smēķēja",
      "smēķējām",
      "smēķējāt",
      "smēķēšu",
      "smēķēsi",
      "smēķēs",
      "smēķēsim",
      "smēķēsiet"
    ]
  },
  {
    "lemma": "spēlēt",
    "class": "I",
    "translation": {
      "ru": "играть",
      "uk": "грати"
    },
    "forms": [
      "spēlēju",
      "spēlē",
      "spēlē",
      "spēlējam",
      "spēlējat",
      "spēlēju",
      "spēlēji",
      "spēlēja",
      "spēlējām",
      "spēlējāt",
      "spēlēšu",
      "spēlēsi",
      "spēlēs",
      "spēlēsim",
      "spēlēsiet"
    ]
  },
  {
    "lemma": "spītēt",
    "class": "I",
    "translation": {
      "ru": "упрямиться",
      "uk": "наполягати"
    },
    "forms": [
      "spītēju",
      "spītē",
      "spītē",
      "spītējam",
      "spītējat",
      "spītēju",
      "spītēji",
      "spītēja",
      "spītējām",
      "spītējāt",
      "spītēšu",
      "spītēsi",
      "spītēs",
      "spītēsim",
      "spītēsiet"
    ]
  },
  {
    "lemma": "startēt",
    "class": "I",
    "translation": {
      "ru": "стартовать",
      "uk": "стартувати"
    },
    "forms": [
      "startēju",
      "startē",
      "startē",
      "startējam",
      "startējat",
      "startēju",
      "startēji",
      "startēja",
      "startējām",
      "startējāt",
      "startēšu",
      "startēsi",
      "startēs",
      "startēsim",
      "startēsiet"
    ]
  },
  {
    "lemma": "stimulēt",
    "class": "I",
    "translation": {
      "ru": "стимулировать",
      "uk": "стимулювати"
    },
    "forms": [
      "stimulēju",
      "stimulē",
      "stimulē",
      "stimulējam",
      "stimulējat",
      "stimulēju",
      "stimulēji",
      "stimulēja",
      "stimulējām",
      "stimulējāt",
      "stimulēšu",
      "stimulēsi",
      "stimulēs",
      "stimulēsim",
      "stimulēsiet"
    ]
  },
  {
    "lemma": "studēt",
    "class": "I",
    "translation": {
      "ru": "изучать",
      "uk": "вивчати"
    },
    "forms": [
      "studēju",
      "studē",
      "studē",
      "studējam",
      "studējat",
      "studēju",
      "studēji",
      "studēja",
      "studējām",
      "studējāt",
      "studēšu",
      "studēsi",
      "studēs",
      "studēsim",
      "studēsiet"
    ]
  },
  {
    "lemma": "tērēt",
    "class": "I",
    "translation": {
      "ru": "тратить",
      "uk": "витратити"
    },
    "forms": [
      "tērēju",
      "tērē",
      "tērē",
      "tērējam",
      "tērējat",
      "tērēju",
      "tērēji",
      "tērēja",
      "tērējām",
      "tērējāt",
      "tērēšu",
      "tērēsi",
      "tērēs",
      "tērēsim",
      "tērēsiet"
    ]
  },
  {
    "lemma": "traucēt",
    "class": "I",
    "translation": {
      "ru": "мешать",
      "uk": "заважати"
    },
    "forms": [
      "traucēju",
      "traucē",
      "traucē",
      "traucējam",
      "traucējat",
      "traucēju",
      "traucēji",
      "traucēja",
      "traucējām",
      "traucējāt",
      "traucēšu",
      "traucēsi",
      "traucēs",
      "traucēsim",
      "traucēsiet"
    ]
  },
  {
    "lemma": "vēlēt",
    "class": "I",
    "translation": {
      "ru": "голосовать",
      "uk": "голосувати"
    },
    "forms": [
      "vēlēju",
      "vēlē",
      "vēlē",
      "vēlējam",
      "vēlējat",
      "vēlēju",
      "vēlēji",
      "vēlēja",
      "vēlējām",
      "vēlējāt",
      "vēlēšu",
      "vēlēsi",
      "vēlēs",
      "vēlēsim",
      "vēlēsiet"
    ]
  },
  {
    "lemma": "vērtēt",
    "class": "I",
    "translation": {
      "ru": "оценивать",
      "uk": "оцінювати"
    },
    "forms": [
      "vērtēju",
      "vērtē",
      "vērtē",
      "vērtējam",
      "vērtējat",
      "vērtēju",
      "vērtēji",
      "vērtēja",
      "vērtējām",
      "vērtējāt",
      "vērtēšu",
      "vērtēsi",
      "vērtēs",
      "vērtēsim",
      "vērtēsiet"
    ]
  },
  {
    "lemma": "zaudēt",
    "class": "I",
    "translation": {
      "ru": "терять",
      "uk": "втрачати"
    },
    "forms": [
      "zaudēju",
      "zaudē",
      "zaudē",
      "zaudējam",
      "zaudējat",
      "zaudēju",
      "zaudēji",
      "zaudēja",
      "zaudējām",
      "zaudējāt",
      "zaudēšu",
      "zaudēsi",
      "zaudēs",
      "zaudēsim",
      "zaudēsiet"
    ]
  },
  {
    "lemma": "ziepēt",
    "class": "I",
    "translation": {
      "ru": "мылить",
      "uk": "мити"
    },
    "forms": [
      "ziepēju",
      "ziepē",
      "ziepē",
      "ziepējam",
      "ziepējat",
      "ziepēju",
      "ziepēji",
      "ziepēja",
      "ziepējām",
      "ziepējāt",
      "ziepēšu",
      "ziepēsi",
      "ziepēs",
      "ziepēsim",
      "ziepēsiet"
    ]
  },
  {
    "lemma": "žāvēt",
    "class": "I",
    "translation": {
      "ru": "сушить",
      "uk": "сушити"
    },
    "forms": [
      "žāvēju",
      "žāvē",
      "žāvē",
      "žāvējam",
      "žāvējat",
      "žāvēju",
      "žvēji",
      "žāvēja",
      "žāvējam",
      "žāvēāt",
      "žāvēšu",
      "žāvēsi",
      "žāvēs",
      "žāvēsim",
      "žāvēsiet"
    ]
  },
  {
    "lemma": "aicināt",
    "class": "I",
    "translation": {
      "ru": "призывать",
      "uk": "закликати"
    },
    "forms": [
      "aicinu",
      "aicini",
      "aicina",
      "aicinām",
      "aicināt",
      "aicinu",
      "aicināji",
      "aicināja",
      "aicinājām",
      "aicinājāt",
      "aicināšu",
      "aicināsi",
      "aicinās",
      "aicināsim",
      "aicināsiet"
    ]
  },
  {
    "lemma": "atgādināt",
    "class": "I",
    "translation": {
      "ru": "напоминать",
      "uk": "нагадувати"
    },
    "forms": [
      "atgādinu",
      "atgādini",
      "atgādina",
      "atgādinām",
      "atgādināt",
      "atgādinu",
      "atgādināji",
      "atgādināja",
      "atgādinājām",
      "atgādinājāt",
      "atgādināšu",
      "atgādināsi",
      "atgādinās",
      "atgādināsim",
      "atgādināsiet"
    ]
  },
  {
    "lemma": "attiecināt",
    "class": "I",
    "translation": {
      "ru": "относить",
      "uk": "відносити"
    },
    "forms": [
      "attiecinu",
      "attiecini",
      "attiecina",
      "attiecinām",
      "attiecināt",
      "attiecinu",
      "attiecināji",
      "attiecināja",
      "attiecinājām",
      "attiecinājāt",
      "attiecināšu",
      "attiecināsi",
      "attiecinās",
      "attiecināsim",
      "attiecināsiet"
    ]
  },
  {
    "lemma": "audzināt",
    "class": "I",
    "translation": {
      "ru": "воспитывать",
      "uk": "виховувати"
    },
    "forms": [
      "audzinu",
      "audzini",
      "audzina",
      "audzinām",
      "audzināt",
      "audzinu",
      "audzināji",
      "audzināja",
      "audzinājām",
      "audzinājāt",
      "audzināšu",
      "audzināsi",
      "audzinās",
      "audzināsim",
      "audzināsiet"
    ]
  },
  {
    "lemma": "brīdināt",
    "class": "I",
    "translation": {
      "ru": "предупреждать",
      "uk": "попереджати"
    },
    "forms": [
      "brīdinu",
      "brīdini",
      "brīdina",
      "brīdinām",
      "brīdināt",
      "brīdinu",
      "brīdināji",
      "brīdināja",
      "brīdinājām",
      "brīdinājāt",
      "brīdināšu",
      "brīdināsi",
      "brīdinās",
      "brīdināsim",
      "brīdināsiet"
    ]
  },
  {
    "lemma": "darināt",
    "class": "I",
    "translation": {
      "ru": "изготавливать",
      "uk": "виготовляти"
    },
    "forms": [
      "daru",
      "dari",
      "dara",
      "darām",
      "darāt",
      "daru",
      "dari",
      "dara",
      "darījām",
      "darījāt",
      "darīšu",
      "darīsi",
      "darīs",
      "darīsim",
      "darīsiet"
    ]
  },
  {
    "lemma": "dāvināt",
    "class": "I",
    "translation": {
      "ru": "дарить",
      "uk": "дарувати"
    },
    "forms": [
      "dāvināju",
      "dāvināji",
      "dāvināja",
      "dāvinājām",
      "dāvinājāt",
      "dāvināšu",
      "dāvināsi",
      "dāvinās",
      "dāvināsim",
      "dāvināsiet",
      "dāvināju",
      "dāvināji",
      "dāvināja",
      "dāvinājām",
      "dāvinājāt"
    ]
  },
  {
    "lemma": "dibināt",
    "class": "I",
    "translation": {
      "ru": "основывать",
      "uk": "засновувати"
    },
    "forms": [
      "dibināšu",
      "dibināsi",
      "dibinās",
      "dibināsim",
      "dibināsiet",
      "dibināju",
      "dibināji",
      "dibināja",
      "dibinājām",
      "dibinājāt",
      "dibinājām",
      "dibinājāt",
      "dibināšu",
      "dibināsi",
      "dibinās"
    ]
  },
  {
    "lemma": "ēdināt",
    "class": "I",
    "translation": {
      "ru": "кормить",
      "uk": "годувати"
    },
    "forms": [
      "ēdinu",
      "ēdini",
      "ēdina",
      "ēdinām",
      "ēdināt",
      "ēdinu",
      "ēdināji",
      "ēdināja",
      "ēdinājām",
      "ēdinājāt",
      "ēdināšu",
      "ēdināsi",
      "ēdinās",
      "ēdināsim",
      "ēdināsiet"
    ]
  },
  {
    "lemma": "elpināt",
    "class": "I",
    "translation": {
      "ru": "дышать",
      "uk": "дихати"
    },
    "forms": [
      "elpu",
      "elpoi",
      "elpa",
      "elpa",
      "elpu",
      "elpēju",
      "elpēji",
      "elpēja",
      "elpējām",
      "elpējāt",
      "elpēšu",
      "elpēsi",
      "elpēs",
      "elpēsim",
      "elpēsiet"
    ]
  },
  {
    "lemma": "gludināt",
    "class": "I",
    "translation": {
      "ru": "гладить",
      "uk": "гладити"
    },
    "forms": [
      "gludinu",
      "gludini",
      "gludina",
      "gludinām",
      "gludināt",
      "gludinu",
      "gludināji",
      "gludināja",
      "gludinājām",
      "gludinājāt",
      "gludināšu",
      "gludināsi",
      "gludinās",
      "gludināsim",
      "gludināsiet"
    ]
  },
  {
    "lemma": "iepazīstināt",
    "class": "I",
    "translation": {
      "ru": "представлять",
      "uk": "представити"
    },
    "forms": [
      "iepazīstinu",
      "iepazīstini",
      "iepazīstina",
      "iepazīstinām",
      "iepazīstināt",
      "iepazīstinu",
      "iepazīstināji",
      "iepazīstināja",
      "iepazīstinājām",
      "iepazīstinājāt",
      "iepazīstināšu",
      "iepazīstināsi",
      "iepazīstinās",
      "iepazīstināsim",
      "iepazīstināsiet"
    ]
  },
  {
    "lemma": "ierosinat",
    "class": "I",
    "translation": {
      "ru": "предлагать",
      "uk": "пропонувати"
    },
    "forms": [
      "ierosinu",
      "ierosini",
      "ierosina",
      "ierosinam",
      "ierosinat",
      "ierosinu",
      "ierosināju",
      "ierosināja",
      "ierosinājām",
      "ierosinājāt",
      "ierosināšu",
      "ierosināsi",
      "ierosinās",
      "ierosināsim",
      "ierosināsiet"
    ]
  },
  {
    "lemma": "iznīcināt",
    "class": "I",
    "translation": {
      "ru": "уничтожать",
      "uk": "знищувати"
    },
    "forms": [
      "iznīcinu",
      "iznīcini",
      "iznīcina",
      "iznīcinām",
      "iznīcināt",
      "iznīcinu",
      "iznīcināju",
      "iznīcināja",
      "iznīcinājām",
      "iznīcinājāt",
      "iznīcināšu",
      "iznīcināsi",
      "iznīcinās",
      "iznīcināsim",
      "iznīcināsiet"
    ]
  },
  {
    "lemma": "izsludināt",
    "class": "I",
    "translation": {
      "ru": "объявить",
      "uk": "оголосити"
    },
    "forms": [
      "izsludinu",
      "izsludini",
      "izsludina",
      "izsludinām",
      "izsludināt",
      "izsludināju",
      "izsludināji",
      "izsludināja",
      "izsludinājām",
      "izsludinājāt",
      "izsludināšu",
      "izsludināsi",
      "izsludinās",
      "izsludināsim",
      "izsludināsiet"
    ]
  },
  {
    "lemma": "kaitināt",
    "class": "I",
    "translation": {
      "ru": "раздражать",
      "uk": "дражнити"
    },
    "forms": [
      "kaitinu",
      "kaitini",
      "kaitina",
      "kaitinām",
      "kaitinat",
      "kaitināju",
      "kaitināji",
      "kaitināja",
      "kaitinājām",
      "kaitinājāt",
      "kaitināšu",
      "kaitināsi",
      "kaitinās",
      "kaitināsim",
      "kaitināsiet"
    ]
  },
  {
    "lemma": "kārdināt",
    "class": "I",
    "translation": {
      "ru": "соблазнять",
      "uk": "спокушати"
    },
    "forms": [
      "kārdinu",
      "kārdini",
      "kārdina",
      "kārdinām",
      "kārdināt",
      "kārdināju",
      "kārdināji",
      "kārdināja",
      "kārdinājām",
      "kārdinājāt",
      "kārdināšu",
      "kārdināsi",
      "kārdinās",
      "kārdināsim",
      "kārdināsiet"
    ]
  },
  {
    "lemma": "kurināt",
    "class": "I",
    "translation": {
      "ru": "разжигать",
      "uk": "палити"
    },
    "forms": [
      "kurinu",
      "kurini",
      "kurina",
      "kurinām",
      "kurināt",
      "kurināju",
      "kurināji",
      "kurināja",
      "kurinājām",
      "kurinājāt",
      "kurināšu",
      "kurināsi",
      "kurinās",
      "kurināsim",
      "kurināsiet"
    ]
  },
  {
    "lemma": "kustināt",
    "class": "I",
    "translation": {
      "ru": "двигать",
      "uk": "рухати"
    },
    "forms": [
      "kustinu",
      "kustini",
      "kustina",
      "kustinām",
      "kustināt",
      "kustināju",
      "kustināji",
      "kustināja",
      "kustinājām",
      "kustinājāt",
      "kustināšu",
      "kustināsi",
      "kustinās",
      "kustināsim",
      "kustināsiet"
    ]
  },
  {
    "lemma": "liecināt",
    "class": "I",
    "translation": {
      "ru": "свидетельствовать",
      "uk": "свідчити"
    },
    "forms": [
      "liecinu",
      "liecini",
      "liecina",
      "liecinām",
      "liecināt",
      "liecināju",
      "liecināji",
      "liecināja",
      "liecinājām",
      "liecinājāt",
      "liecināšu",
      "liecināsi",
      "liecinās",
      "liecināsim",
      "liecināsiet"
    ]
  },
  {
    "lemma": "mazināt",
    "class": "I",
    "translation": {
      "ru": "уменьшать",
      "uk": "зменшувати"
    },
    "forms": [
      "mazinu",
      "mazini",
      "mazina",
      "mazinām",
      "mazināt",
      "mazināju",
      "mazināji",
      "mazināja",
      "mazinājām",
      "mazinājāt",
      "mazināšu",
      "mazināsi",
      "mazinās",
      "mazināsim",
      "mazināsiet"
    ]
  },
  {
    "lemma": "mēģināt",
    "class": "I",
    "translation": {
      "ru": "пытаться",
      "uk": "намагатися"
    },
    "forms": [
      "mēģinu",
      "mēģini",
      "mēģina",
      "mēģinām",
      "mēģināt",
      "mēģināju",
      "mēģināji",
      "mēģināja",
      "mēģinājām",
      "mēģinājāt",
      "mēģināšu",
      "mēģināsi",
      "mēģinās",
      "mēģināsim",
      "mēģināsiet"
    ]
  },
  {
    "lemma": "mierināt",
    "class": "I",
    "translation": {
      "ru": "успокаивать",
      "uk": "загошувати"
    },
    "forms": [
      "mierinu",
      "mierini",
      "mierina",
      "mierinām",
      "mierināt",
      "mierināju",
      "mierināji",
      "mierināja",
      "mierinājām",
      "mierinājāt",
      "mierināšu",
      "mierināsi",
      "mierinās",
      "mierināsim",
      "mierināsiet"
    ]
  },
  {
    "lemma": "modināt",
    "class": "I",
    "translation": {
      "ru": "будить",
      "uk": "будити"
    },
    "forms": [
      "modinu",
      "modini",
      "modina",
      "modinām",
      "modināt",
      "modināju",
      "modināji",
      "modināja",
      "modinājām",
      "modinājāt",
      "modināšu",
      "modināsi",
      "modinās",
      "modināsim",
      "modināsiet"
    ]
  },
  {
    "lemma": "mudināt",
    "class": "I",
    "translation": {
      "ru": "подгонять",
      "uk": "підганяти"
    },
    "forms": [
      "mudinu",
      "mudini",
      "mudina",
      "mudinām",
      "mudināt",
      "mudināju",
      "mudināji",
      "mudināja",
      "mudinājām",
      "mudinājāt",
      "mudināšu",
      "mudināsi",
      "mudinās",
      "mudināsim",
      "mudināsiet"
    ]
  },
  {
    "lemma": "nodarbināt",
    "class": "I",
    "translation": {
      "ru": "трудоустраивать",
      "uk": "працевлаштовувати"
    },
    "forms": [
      "nodarbiņš",
      "nodarbini",
      "nodarbina",
      "nodarbinām",
      "nodarbināt",
      "nodarbināju",
      "nodarbināji",
      "nodarbināja",
      "nodarbinājām",
      "nodarbinājāt",
      "nodarbināšu",
      "nodarbināsi",
      "nodarbinās",
      "nodarbināsim",
      "nodarbināsiet"
    ]
  },
  {
    "lemma": "nodrošināt",
    "class": "I",
    "translation": {
      "ru": "обеспечивать",
      "uk": "забезпечувати"
    },
    "forms": [
      "nodrošinu",
      "nodrošini",
      "nodrošina",
      "nodrošinām",
      "nodrošināt",
      "nodrošināju",
      "nodrošināji",
      "nodrošināja",
      "nodrošinājām",
      "nodrošinājāt",
      "nodrošināšu",
      "nodrošināsi",
      "nodrošinās",
      "nodrošināsim",
      "nodrošināsiet"
    ]
  },
  {
    "lemma": "nogalināt",
    "class": "I",
    "translation": {
      "ru": "убивать",
      "uk": "вбивати"
    },
    "forms": [
      "nogalinu",
      "nogalini",
      "nogalina",
      "nogalinām",
      "nogalināt",
      "nogalināju",
      "nogalināji",
      "nogalināja",
      "nogalinājām",
      "nogalinājāt",
      "nogalināšu",
      "nogalināsi",
      "nogalinās",
      "nogalināsim",
      "nogalināsiet"
    ]
  },
  {
    "lemma": "paaugstināt",
    "class": "I",
    "translation": {
      "ru": "повышать",
      "uk": "підвищувати"
    },
    "forms": [
      "paaugstinu",
      "paaugstini",
      "paaugstina",
      "paaugstinām",
      "paaugstināt",
      "paaugstināju",
      "paaugstināji",
      "paaugstināja",
      "paaugstinājām",
      "paaugstinājāt",
      "paaugstināšu",
      "paaugstināsi",
      "paaugstinās",
      "paaugstināsim",
      "paaugstināsiet"
    ]
  },
  {
    "lemma": "pagarināt",
    "class": "I",
    "translation": {
      "ru": "удлинять",
      "uk": "подовжити"
    },
    "forms": [
      "pagarinu",
      "pagarini",
      "pagarina",
      "pagarinām",
      "pagarināt",
      "pagarināju",
      "pagarināji",
      "pagarināja",
      "pagarinājām",
      "pagarinājāt",
      "pagarināšu",
      "pagarināsi",
      "pagarinās",
      "pagarināsim",
      "pagarināsiet"
    ]
  },
  {
    "lemma": "palielināt",
    "class": "I",
    "translation": {
      "ru": "увеличивать",
      "uk": "збільшувати"
    },
    "forms": [
      "palielinu",
      "palielini",
      "palielina",
      "palielinām",
      "palielināt",
      "palielināju",
      "palielināji",
      "palielināja",
      "palielinājām",
      "palielinājāt",
      "palielināšu",
      "palielināsi",
      "palielinās",
      "palielināsim",
      "palielināsiet"
    ]
  },
  {
    "lemma": "papildināt",
    "class": "I",
    "translation": {
      "ru": "дополнять",
      "uk": "доповнити"
    },
    "forms": [
      "papildinu",
      "papildini",
      "papildina",
      "papildinām",
      "papildināt",
      "papildināju",
      "papildināji",
      "papildināja",
      "papildinājām",
      "papildinājāt",
      "papildināšu",
      "papildināsi",
      "papildinās",
      "papildināsim",
      "papildināsiet"
    ]
  },
  {
    "lemma": "paplašināt",
    "class": "I",
    "translation": {
      "ru": "расширять",
      "uk": "розширювати"
    },
    "forms": [
      "paplašinu",
      "paplašini",
      "paplašina",
      "paplašinām",
      "paplašināt",
      "paplašināju",
      "paplašināji",
      "paplašināja",
      "paplašinājām",
      "paplašinājāt",
      "paplašināšu",
      "paplašināsi",
      "paplašinās",
      "paplašināsim",
      "paplašināsiet"
    ]
  },
  {
    "lemma": "pārliecināt",
    "class": "I",
    "translation": {
      "ru": "убеждать",
      "uk": "переконувати"
    },
    "forms": [
      "pārliecinu",
      "pārliecini",
      "pārliecina",
      "pārliecinām",
      "pārliecināt",
      "pārliecināju",
      "pārliecināji",
      "pārliecināja",
      "pārliecinājām",
      "pārliecinājāt",
      "pārliecināšu",
      "pārliecināsi",
      "pārliecinās",
      "pārliecināsim",
      "pārliecināsiet"
    ]
  },
  {
    "lemma": "putināt",
    "class": "I",
    "translation": {
      "ru": "приписывать",
      "uk": "прив'язувати"
    },
    "forms": [
      "putinu",
      "putini",
      "putina",
      "putinām",
      "putināt",
      "putināju",
      "putināji",
      "putināja",
      "putinājām",
      "putinājāt",
      "putināšu",
      "putināsi",
      "putinās",
      "putināsim",
      "putināsiet"
    ]
  },
  {
    "lemma": "radināt",
    "class": "I",
    "translation": {
      "ru": "прививать",
      "uk": "виховувати"
    },
    "forms": [
      "radinu",
      "radini",
      "radina",
      "radinām",
      "radināt",
      "radināju",
      "radināji",
      "radināja",
      "radinājām",
      "radinājāt",
      "radināšu",
      "radināsi",
      "radinās",
      "radināsim",
      "radināsiet"
    ]
  },
  {
    "lemma": "rēķināt",
    "class": "I",
    "translation": {
      "ru": "считать",
      "uk": "рахувати"
    },
    "forms": [
      "rēķinu",
      "rēķini",
      "rēķina",
      "rēķinām",
      "rēķināt",
      "rēķināju",
      "rēķināji",
      "rēķināja",
      "rēķinājām",
      "rēķinājāt",
      "rēķināšu",
      "rēķināsi",
      "rēķinās",
      "rēķināsim",
      "rēķināsiet"
    ]
  },
  {
    "lemma": "rosināt",
    "class": "I",
    "translation": {
      "ru": "побуждать",
      "uk": "спонукати"
    },
    "forms": [
      "rosinu",
      "rosini",
      "rosina",
      "rosinām",
      "rosināt",
      "rosināju",
      "rosināji",
      "rosināja",
      "rosinājām",
      "rosinājāt",
      "rosināšu",
      "rosināsi",
      "rosinās",
      "rosināsim",
      "rosināsiet"
    ]
  },
  {
    "lemma": "salīdzināt",
    "class": "I",
    "translation": {
      "ru": "сравнивать",
      "uk": "порівнювати"
    },
    "forms": [
      "salīdzināju",
      "salīdzini",
      "salīdzina",
      "salīdzinām",
      "salīdzināt",
      "salīdzināju",
      "salīdzināji",
      "salīdzināja",
      "salīdzinājām",
      "salīdzinājāt",
      "salīdzināšu",
      "salīdzināsi",
      "salīdzinās",
      "salīdzināsim",
      "salīdzināsiet"
    ]
  },
  {
    "lemma": "secināt",
    "class": "I",
    "translation": {
      "ru": "делать вывод",
      "uk": "робити висновок"
    },
    "forms": [
      "secinu",
      "secini",
      "secina",
      "secinām",
      "secināt",
      "secināju",
      "secināji",
      "secināja",
      "secinājām",
      "secinājāt",
      "secināšu",
      "secināsi",
      "secinās",
      "secināsim",
      "secināsiet"
    ]
  },
  {
    "lemma": "stiprināt",
    "class": "I",
    "translation": {
      "ru": "укреплять",
      "uk": "укріплювати"
    },
    "forms": [
      "stiprinu",
      "stiprini",
      "stiprina",
      "stiprinām",
      "stiprināt",
      "stiprināju",
      "stiprināji",
      "stiprināja",
      "stiprinājām",
      "stiprinājāt",
      "stiprināšu",
      "stiprināsi",
      "stiprinās",
      "stiprināsim",
      "stiprināsiet"
    ]
  },
  {
    "lemma": "sveicināt",
    "class": "I",
    "translation": {
      "ru": "приветствовать",
      "uk": "вітати"
    },
    "forms": [
      "sveicinu",
      "sveicini",
      "sveicina",
      "sveicinām",
      "sveicināt",
      "sveicināju",
      "sveicināji",
      "sveicināja",
      "sveicinājām",
      "sveicinājāt",
      "sveicināšu",
      "sveicināsi",
      "sveicinās",
      "sveicināsim",
      "sveicināsiet"
    ]
  },
  {
    "lemma": "turpināt",
    "class": "I",
    "translation": {
      "ru": "продолжать",
      "uk": "продовжити"
    },
    "forms": [
      "turpinu",
      "turpini",
      "turpina",
      "turpinām",
      "turpināt",
      "turpināju",
      "turpināji",
      "turpināja",
      "turpinājām",
      "turpinājāt",
      "turpināšu",
      "turpināsi",
      "turpinās",
      "turpināsim",
      "turpināsiet"
    ]
  },
  {
    "lemma": "veicināt",
    "class": "I",
    "translation": {
      "ru": "способствовать",
      "uk": "сприяти"
    },
    "forms": [
      "veicinu",
      "veicini",
      "veicina",
      "veicinām",
      "veicināt",
      "veicināju",
      "veicināji",
      "veicināja",
      "veicinājām",
      "veicinājāt",
      "veicināšu",
      "veicināsi",
      "veicinās",
      "veicināsim",
      "veicināsiet"
    ]
  },
  {
    "lemma": "atsacīties",
    "class": "I",
    "translation": {
      "ru": "отказаться",
      "uk": "відмовитися"
    },
    "forms": [
      "atsacīšos",
      "atsacīsies",
      "atsacīs",
      "atsacīsim",
      "atsacīsiet",
      "atsacījos",
      "atsacījies",
      "atsacījās",
      "atsacījām",
      "atsacījāt",
      "atsacīšos",
      "atsacīsies",
      "atsacīs",
      "atsacīsim",
      "atsacīsiet"
    ]
  },
  {
    "lemma": "dziedāt",
    "class": "I",
    "translation": {
      "ru": "петь",
      "uk": "співати"
    },
    "forms": [
      "dziedāju",
      "dziedā",
      "dzied",
      "dziedām",
      "dziedat",
      "dziedāju",
      "dziedāji",
      "dziedāja",
      "dziedājām",
      "dziedājāt",
      "dziedāšu",
      "dziedāsi",
      "dziedās",
      "dziedāsim",
      "dziedāsiet"
    ]
  },
  {
    "lemma": "gaidīt",
    "class": "I",
    "translation": {
      "ru": "ждать",
      "uk": "чекати"
    },
    "forms": [
      "gaidu",
      "gaidi",
      "gaida",
      "gaidām",
      "gaidāt",
      "gaidīju",
      "gaidīji",
      "gaidīja",
      "gaidījām",
      "gaidījāt",
      "gaidīšu",
      "gaidīsi",
      "gaidīs",
      "gaidīsim",
      "gaidīsiet"
    ]
  },
  {
    "lemma": "adīt",
    "class": "I",
    "translation": {
      "ru": "вязать",
      "uk": "в'язати"
    },
    "forms": [
      "adīšu",
      "adīsi",
      "ada",
      "adām",
      "adāt",
      "adīju",
      "adīji",
      "adīja",
      "adījām",
      "adījāt",
      "adīšu",
      "adīsi",
      "adīs",
      "adīsim",
      "adīsiet"
    ]
  },
  {
    "lemma": "atbalstīt",
    "class": "I",
    "translation": {
      "ru": "поддерживать",
      "uk": "підтримувати"
    },
    "forms": [
      "atbalstu",
      "atbalsti",
      "atbalsta",
      "atbalstām",
      "atbalstāt",
      "atbalstīju",
      "atbalstīji",
      "atbalstīja",
      "atbalstījām",
      "atbalstījāt",
      "atbalstīšu",
      "atbalstīsi",
      "atbalstīs",
      "atbalstīsim",
      "atbalstīsiet"
    ]
  },
  {
    "lemma": "attīstīt",
    "class": "I",
    "translation": {
      "ru": "развивать",
      "uk": "розвивати"
    },
    "forms": [
      "attīstu",
      "attīsti",
      "attīsta",
      "attīstām",
      "attīstīt",
      "attīstīju",
      "attīstīji",
      "attīstīja",
      "attīstījām",
      "attīstījāt",
      "attīstīšu",
      "attīstīsi",
      "attīstīs",
      "attīstīsim",
      "attīstīsiet"
    ]
  },
  {
    "lemma": "baidīt",
    "class": "I",
    "translation": {
      "ru": "пугать",
      "uk": "лякати"
    },
    "forms": [
      "baidu",
      "baidi",
      "baida",
      "baidām",
      "baidīt",
      "baidīju",
      "baidīji",
      "baidīja",
      "baidījām",
      "baidījāt",
      "baidīšu",
      "baidīsi",
      "baidīs",
      "baidīsim",
      "baidīsiet"
    ]
  },
  {
    "lemma": "balstīt",
    "class": "I",
    "translation": {
      "ru": "опираться",
      "uk": "підпирати"
    },
    "forms": [
      "balstu",
      "balsti",
      "balsta",
      "balstām",
      "balstīt",
      "balstīju",
      "balstīji",
      "balstīja",
      "balstījām",
      "balstījāt",
      "balstīšu",
      "balstīsi",
      "balstīs",
      "balstīsim",
      "balstīsiet"
    ]
  },
  {
    "lemma": "baudīt",
    "class": "I",
    "translation": {
      "ru": "наслаждаться",
      "uk": "насолоджуватися"
    },
    "forms": [
      "baudīšu",
      "baudīsi",
      "baudī",
      "baudām",
      "baudāt",
      "baudīju",
      "baudīji",
      "baudīja",
      "baudījām",
      "baudījāt",
      "baudīšu",
      "baudīsi",
      "baudīs",
      "baudīsim",
      "baudīsiet"
    ]
  },
  {
    "lemma": "cienīt",
    "class": "I",
    "translation": {
      "ru": "уважать",
      "uk": "поважати"
    },
    "forms": [
      "cienīšu",
      "cienīsi",
      "cienīs",
      "cienīsim",
      "cienīsiet",
      "cienīju",
      "cienīji",
      "cienīja",
      "cienījām",
      "cienījāt",
      "cienīšu",
      "cienīsi",
      "cienīs",
      "cienīsim",
      "cienīsiet"
    ]
  },
  {
    "lemma": "dalīt",
    "class": "I",
    "translation": {
      "ru": "делиться",
      "uk": "ділитися"
    },
    "forms": [
      "dalīšu",
      "dalīsi",
      "dalīs",
      "dalīsim",
      "dalīsiet",
      "dalīju",
      "dalīji",
      "dalīja",
      "dalījām",
      "dalījāt",
      "dalīšu",
      "dalīsi",
      "dalīs",
      "dalīsim",
      "dalīsiet"
    ]
  },
  {
    "lemma": "darīt",
    "class": "I",
    "translation": {
      "ru": "делать",
      "uk": "робити"
    },
    "forms": [
      "darīšu",
      "darīsi",
      "darīs",
      "darīsim",
      "darīsiet",
      "darīju",
      "darīji",
      "darīja",
      "darījām",
      "darījāt",
      "darīšu",
      "darīsi",
      "darīs",
      "darīsim",
      "darīsiet"
    ]
  },
  {
    "lemma": "dauzīt",
    "class": "I",
    "translation": {
      "ru": "бить",
      "uk": "бити"
    },
    "forms": [
      "dauzīšu",
      "dauzīsi",
      "dauzīs",
      "dauzīsim",
      "dauzīsiet",
      "dauzīju",
      "dauzīji",
      "dauzīja",
      "dauzījām",
      "dauzījāt",
      "dauzīšu",
      "dauzīsi",
      "dauzīs",
      "dauzīsim",
      "dauzīsiet"
    ]
  },
  {
    "lemma": "glaudīt",
    "class": "I",
    "translation": {
      "ru": "гладить",
      "uk": "гладити"
    },
    "forms": [
      "glaudu",
      "glaudi",
      "glauda",
      "glaudām",
      "glaudīt",
      "glaudīju",
      "glaudīji",
      "glaudīja",
      "glaudījām",
      "glaudījāt",
      "glaudīšu",
      "glaudīsi",
      "glaudīs",
      "glaudīsim",
      "glaudīsiet"
    ]
  },
  {
    "lemma": "grozīt",
    "class": "I",
    "translation": {
      "ru": "изменять",
      "uk": "змінювати"
    },
    "forms": [
      "grozīšu",
      "grozīsi",
      "grozīs",
      "grozīsim",
      "grozīsiet",
      "grozīju",
      "grozīji",
      "grozīja",
      "grozījām",
      "grozījāt",
      "grozīšu",
      "grozīsi",
      "grozīs",
      "grozīsim",
      "grozīsiet"
    ]
  },
  {
    "lemma": "grūstīt",
    "class": "I",
    "translation": {
      "ru": "толкать",
      "uk": "штовхати"
    },
    "forms": [
      "grūstu",
      "grūsti",
      "grūsta",
      "grūstām",
      "grūstīt",
      "grūstīju",
      "grūstīji",
      "grūstīja",
      "grūstījām",
      "grūstījāt",
      "grūstīšu",
      "grūstīsi",
      "grūstīs",
      "grūstīsim",
      "grūstīsiet"
    ]
  },
  {
    "lemma": "guldīt",
    "class": "I",
    "translation": {
      "ru": "укладывать",
      "uk": "класти"
    },
    "forms": [
      "guldīšu",
      "guldīsi",
      "guldīs",
      "guldīsim",
      "guldīsiet",
      "guldīju",
      "guldīji",
      "guldīja",
      "guldījām",
      "guldījāt",
      "guldīšu",
      "guldīsi",
      "guldīs",
      "guldīsim",
      "guldīsiet"
    ]
  },
  {
    "lemma": "ieguldīt",
    "class": "I",
    "translation": {
      "ru": "инвестировать",
      "uk": "інвестувати"
    },
    "forms": [
      "ieguldīšu",
      "ieguldīsi",
      "ieguldīs",
      "ieguldīsim",
      "ieguldīsiet",
      "ieguldīju",
      "ieguldīji",
      "ieguldīja",
      "ieguldījām",
      "ieguldījāt",
      "ieguldīšu",
      "ieguldīsi",
      "ieguldīs",
      "ieguldīsim",
      "ieguldīsiet"
    ]
  },
  {
    "lemma": "iesaistīt",
    "class": "I",
    "translation": {
      "ru": "вовлекать",
      "uk": "залучити"
    },
    "forms": [
      "iesaistīšu",
      "iesaistīsi",
      "iesaistīs",
      "iesaistīsim",
      "iesaistīsiet",
      "iesaistīju",
      "iesaistīji",
      "iesaistīja",
      "iesaistījām",
      "iesaistījāt",
      "iesaistīšu",
      "iesaistīsi",
      "iesaistīs",
      "iesaistīsim",
      "iesaistīsiet"
    ]
  },
  {
    "lemma": "ieskaitīt",
    "class": "I",
    "translation": {
      "ru": "зачислять",
      "uk": "зарахувати"
    },
    "forms": [
      "ieskaitīšu",
      "ieskaitīsi",
      "ieskaitīs",
      "ieskaitīsim",
      "ieskaitīsiet",
      "ieskaitīju",
      "ieskaitīji",
      "ieskaitīja",
      "ieskaitījām",
      "ieskaitījāt",
      "ieskaitīšu",
      "ieskaitīsi",
      "ieskaitīs",
      "ieskaitīsim",
      "ieskaitīsiet"
    ]
  },
  {
    "lemma": "izcīnīt",
    "class": "II",
    "translation": {
      "ru": "выигрывать",
      "uk": "вигравати"
    },
    "forms": [
      "izcīnu",
      "izcīni",
      "izcīna",
      "izcīnām",
      "izcīnāt",
      "izcīnīju",
      "izcīnīji",
      "izcīnīja",
      "izcīnījām",
      "izcīnījāt",
      "izcīnīšu",
      "izcīnīsi",
      "izcīnīs",
      "izcīnīsim",
      "izcīnīsiet"
    ]
  },
  {
    "lemma": "izplatīt",
    "class": "II",
    "translation": {
      "ru": "распространять",
      "uk": "поширювати"
    },
    "forms": [
      "izplatu",
      "izplati",
      "izplata",
      "izplatām",
      "izplatāt",
      "izplatīju",
      "izplatīji",
      "izplatīja",
      "izplatījām",
      "izplatījāt",
      "izplatīšu",
      "izplatīsi",
      "izplatīs",
      "izplatīsim",
      "izplatīsiet"
    ]
  },
  {
    "lemma": "izraisīt",
    "class": "II",
    "translation": {
      "ru": "вызывать",
      "uk": "викликати"
    },
    "forms": [
      "izraisu",
      "izraisi",
      "izraisa",
      "izraisa",
      "izraisa",
      "izraisīju",
      "izraisīji",
      "izraisīja",
      "izraisījām",
      "izraisījāt",
      "izraisīšu",
      "izraisīsi",
      "izraisīs",
      "izraisīsim",
      "izraisīsiet"
    ]
  },
  {
    "lemma": "izvirzīt",
    "class": "II",
    "translation": {
      "ru": "выдвигать",
      "uk": "висувати"
    },
    "forms": [
      "izvirzu",
      "izvirzi",
      "izvirza",
      "izvirzām",
      "izvirzāt",
      "izvirzu",
      "izvirzi",
      "izvirzīja",
      "izvirzījām",
      "izvirzījāt",
      "izvirzīšu",
      "izvirzīsi",
      "izvirzīs",
      "izvirzīsim",
      "izvirzīsiet"
    ]
  },
  {
    "lemma": "kasīt",
    "class": "I",
    "translation": {
      "ru": "чаять",
      "uk": "чистити"
    },
    "forms": [
      "kasu",
      "kasi",
      "kas",
      "kasām",
      "kasat",
      "kasīju",
      "kasīji",
      "kasīja",
      "kasījām",
      "kasījāt",
      "kasīšu",
      "kasīsi",
      "kasīs",
      "kasīsim",
      "kasīsiet"
    ]
  },
  {
    "lemma": "klausīt",
    "class": "I",
    "translation": {
      "ru": "слушать",
      "uk": "слухати"
    },
    "forms": [
      "klausu",
      "klausīsi",
      "klausīts",
      "klausām",
      "klausāt",
      "klausīju",
      "klausīji",
      "klausīja",
      "klausījām",
      "klausījāt",
      "klausīšu",
      "klausīsi",
      "klausīs",
      "klausīsim",
      "klausīsiet"
    ]
  },
  {
    "lemma": "kratīt",
    "class": "II",
    "translation": {
      "ru": "передвигать",
      "uk": "переміщувати"
    },
    "forms": [
      "kratīšu",
      "kratīsi",
      "kratīs",
      "kratīsim",
      "kratīsiet",
      "kratīju",
      "kratīji",
      "kratīja",
      "kratījām",
      "kratījāt",
      "kratīšu",
      "kratīsi",
      "kratīs",
      "kratīsim",
      "kratīsiet"
    ]
  },
  {
    "lemma": "laistīt",
    "class": "I",
    "translation": {
      "ru": "поливать",
      "uk": "поливати"
    },
    "forms": [
      "laistu",
      "laisti",
      "laista",
      "laistām",
      "laistāt",
      "laistīju",
      "laistīji",
      "laistīja",
      "laistījām",
      "laistījāt",
      "laistīšu",
      "laistīsi",
      "laistīs",
      "laistīsim",
      "laistīsiet"
    ]
  },
  {
    "lemma": "lāpīt",
    "class": "II",
    "translation": {
      "ru": "подметать",
      "uk": "підмітати"
    },
    "forms": [
      "lāpu",
      "lāpi",
      "lāpa",
      "lāpām",
      "lāpāt",
      "lāpīju",
      "lāpīji",
      "lāpīja",
      "lāpījām",
      "lāpījāt",
      "lāpīšu",
      "lāpīsi",
      "lāpīs",
      "lāpīsim",
      "lāpīsiet"
    ]
  },
  {
    "lemma": "lasīt",
    "class": "I",
    "translation": {
      "ru": "читать",
      "uk": "читати"
    },
    "forms": [
      "lasu",
      "lasi",
      "las",
      "lasām",
      "lasāt",
      "lasīju",
      "lasīji",
      "lasīja",
      "lasījām",
      "lasījāt",
      "lasīšu",
      "lasīsi",
      "lasīs",
      "lasīsim",
      "lasīsiet"
    ]
  },
  {
    "lemma": "lielīt",
    "class": "I",
    "translation": {
      "ru": "величить",
      "uk": "величити"
    },
    "forms": [
      "lielīšu",
      "lielīsi",
      "lielīs",
      "lielīsim",
      "lielīsiet",
      "lielīju",
      "lielīji",
      "lielīja",
      "lielījām",
      "lielījāt",
      "lielīšu",
      "lielīsi",
      "lielīs",
      "lielīsim",
      "lielīsiet"
    ]
  },
  {
    "lemma": "mācīt",
    "class": "I",
    "translation": {
      "ru": "учить",
      "uk": "навчати"
    },
    "forms": [
      "mācu",
      "māci",
      "māca",
      "mācām",
      "mācāt",
      "mācīju",
      "mācīji",
      "mācīja",
      "mācījām",
      "mācījāt",
      "mācīšu",
      "mācīsi",
      "mācīs",
      "mācīsim",
      "mācīsiet"
    ]
  },
  {
    "lemma": "mainīt",
    "class": "II",
    "translation": {
      "ru": "менять",
      "uk": "міняти"
    },
    "forms": [
      "mainu",
      "maini",
      "maina",
      "mainām",
      "maināt",
      "mainīju",
      "mainīji",
      "mainīja",
      "mainījām",
      "mainījāt",
      "mainīšu",
      "mainīsi",
      "mainīs",
      "mainīsim",
      "mainīsiet"
    ]
  },
  {
    "lemma": "manīt",
    "class": "I",
    "translation": {
      "ru": "замечать",
      "uk": "зауважувати"
    },
    "forms": [
      "mani",
      "mani",
      "manī",
      "mānam",
      "mānat",
      "manīju",
      "manīji",
      "manīja",
      "manījām",
      "manījāt",
      "manīšu",
      "manīsi",
      "manīs",
      "manīsim",
      "manīsiet"
    ]
  },
  {
    "lemma": "mānīt",
    "class": "I",
    "translation": {
      "ru": "обманывать",
      "uk": "обманювати"
    },
    "forms": [
      "mānīšu",
      "mānīsi",
      "mānīs",
      "mānīsim",
      "mānīsiet",
      "mānīju",
      "mānīji",
      "mānīja",
      "mānījām",
      "mānījāt",
      "mānīšu",
      "mānīsi",
      "mānīs",
      "mānīsim",
      "mānīsiet"
    ]
  },
  {
    "lemma": "noraidīt",
    "class": "II",
    "translation": {
      "ru": "отклонять",
      "uk": "відхиляти"
    },
    "forms": [
      "noraidu",
      "noraidi",
      "noraida",
      "noraidām",
      "noraidāt",
      "noraidīju",
      "noraidīji",
      "noraidīja",
      "noraidījām",
      "noraidījāt",
      "noraidīšu",
      "noraidīsi",
      "noraidīs",
      "noraidīsim",
      "noraidīsiet"
    ]
  },
  {
    "lemma": "ostīt",
    "class": "I",
    "translation": {
      "ru": "остывать",
      "uk": "остигати"
    },
    "forms": [
      "ostu",
      "osti",
      "osta",
      "ostām",
      "ostāt",
      "ostīju",
      "ostīji",
      "ostīja",
      "ostījām",
      "ostījāt",
      "ostīšu",
      "ostīsi",
      "ostīs",
      "ostīsim",
      "ostīsiet"
    ]
  },
  {
    "lemma": "parakstīt",
    "class": "II",
    "translation": {
      "ru": "подписывать",
      "uk": "підписувати"
    },
    "forms": [
      "parakstu",
      "paraksti",
      "paraksta",
      "parakstām",
      "parakstāt",
      "parakstīju",
      "parakstīji",
      "parakstīja",
      "parakstījām",
      "parakstījāt",
      "parakstīšu",
      "parakstīsi",
      "parakstīs",
      "parakstīsim",
      "parakstīsiet"
    ]
  },
  {
    "lemma": "pārbaudīt",
    "class": "II",
    "translation": {
      "ru": "проверять",
      "uk": "перевіряти"
    },
    "forms": [
      "pārbaudu",
      "pārbaudi",
      "pārbauda",
      "pārbaudām",
      "pārbaudāt",
      "pārbaudīju",
      "pārbaudīji",
      "pārbaudīja",
      "pārbaudījām",
      "pārbaudījāt",
      "pārbaudīšu",
      "pārbaudīsi",
      "pārbaudīs",
      "pārbaudīsim",
      "pārbaudīsiet"
    ]
  },
  {
    "lemma": "pārkaisīt",
    "class": "II",
    "translation": {
      "ru": "разбрасывать",
      "uk": "розкидати"
    },
    "forms": [
      "pārkaisu",
      "pārkaisi",
      "pārkaisa",
      "pārkaisām",
      "pārkaisāt",
      "pārkaisīju",
      "pārkaisīji",
      "pārkaisīja",
      "pārkaisījām",
      "pārkaisījāt",
      "pārkaisīšu",
      "pārkaisīsi",
      "pārkaisīs",
      "pārkaisīsim",
      "pārkaisīsiet"
    ]
  },
  {
    "lemma": "pārskatīt",
    "class": "II",
    "translation": {
      "ru": "пересматривать",
      "uk": "переглядати"
    },
    "forms": [
      "pārskatu",
      "pārskati",
      "pārskata",
      "pārskatām",
      "pārskatāt",
      "pārskatīju",
      "pārskatīji",
      "pārskatīja",
      "pārskatījām",
      "pārskatījāt",
      "pārskatīšu",
      "pārskatīsi",
      "pārskatīs",
      "pārskatīsim",
      "pārskatīsiet"
    ]
  },
  {
    "lemma": "pasūtīt",
    "class": "II",
    "translation": {
      "ru": "заказывать",
      "uk": "замовляти"
    },
    "forms": [
      "pasūtu",
      "pasūti",
      "pasūta",
      "pasūtām",
      "pasūtāt",
      "pasūtīju",
      "pasūtīji",
      "pasūtīja",
      "pasūtījām",
      "pasūtījāt",
      "pasūtīšu",
      "pasūtīsi",
      "pasūtīs",
      "pasūtīsim",
      "pasūtīsiet"
    ]
  },
  {
    "lemma": "piepildīt",
    "class": "II",
    "translation": {
      "ru": "наполнять",
      "uk": "наполняти"
    },
    "forms": [
      "piepildīšu",
      "piepildīsi",
      "piepildīs",
      "piepildīsim",
      "piepildīsiet",
      "piepildīju",
      "piepildīji",
      "piepildīja",
      "piepildījām",
      "piepildījāt",
      "piepildīšu",
      "piepildīsi",
      "piepildīs",
      "piepildīsim",
      "piepildīsiet"
    ]
  },
  {
    "lemma": "pildīt",
    "class": "II",
    "translation": {
      "ru": "заполнять",
      "uk": "заповнювати"
    },
    "forms": [
      "pildīšu",
      "pildīsi",
      "pildīs",
      "pildīsim",
      "pildīsiet",
      "pildīju",
      "pildīji",
      "pildīja",
      "pildījām",
      "pildījāt",
      "pildīšu",
      "pildīsi",
      "pildīs",
      "pildīsim",
      "pildīsiet"
    ]
  },
  {
    "lemma": "prasīt",
    "class": "I",
    "translation": {
      "ru": "спрашивать",
      "uk": "питати"
    },
    "forms": [
      "prasu",
      "prasi",
      "prasa",
      "prasām",
      "prasāt",
      "prasīju",
      "prasīji",
      "prasīja",
      "prasījām",
      "prasījāt",
      "prasīšu",
      "prasīsi",
      "prasīs",
      "prasīsim",
      "prasīsiet"
    ]
  },
  {
    "lemma": "radīt",
    "class": "I",
    "translation": {
      "ru": "создавать",
      "uk": "створювати"
    },
    "forms": [
      "radu",
      "radi",
      "rada",
      "radām",
      "radāt",
      "radīju",
      "radīji",
      "radīja",
      "radījām",
      "radījāt",
      "radīšu",
      "radīsi",
      "radīs",
      "radīsim",
      "radīsiet"
    ]
  },
  {
    "lemma": "rādīt",
    "class": "I",
    "translation": {
      "ru": "показывать",
      "uk": "показувати"
    },
    "forms": [
      "rādu",
      "rādi",
      "rāda",
      "rādām",
      "rādāt",
      "rādīju",
      "rādīji",
      "rādīja",
      "rādījām",
      "rādījāt",
      "rādīšu",
      "rādīsi",
      "rādīs",
      "rādīsim",
      "rādīsiet"
    ]
  },
  {
    "lemma": "rakstīt",
    "class": "I",
    "translation": {
      "ru": "писать",
      "uk": "писати"
    },
    "forms": [
      "rakstu",
      "raksti",
      "raksta",
      "rakstā",
      "rakstām",
      "rakstīju",
      "rakstīji",
      "rakstīja",
      "rakstījām",
      "rakstījāt",
      "rakstīšu",
      "rakstīsi",
      "rakstīs",
      "rakstīsim",
      "rakstīsiet"
    ]
  },
  {
    "lemma": "raustīt",
    "class": "I",
    "translation": {
      "ru": "трясти",
      "uk": "трясти"
    },
    "forms": [
      "raustu",
      "rausti",
      "rausta",
      "raustām",
      "raustāt",
      "raustīju",
      "raustīji",
      "raustīja",
      "raustījām",
      "raustījāt",
      "raustīšu",
      "raustīsi",
      "raustīs",
      "raustīsim",
      "raustīsiet"
    ]
  },
  {
    "lemma": "saistīt",
    "class": "I",
    "translation": {
      "ru": "связывать",
      "uk": "зв'язувати"
    },
    "forms": [
      "saistu",
      "saisti",
      "saista",
      "saistām",
      "saistāt",
      "saistīju",
      "saistīji",
      "saistīja",
      "saistījām",
      "saistījāt",
      "saistīšu",
      "saistīsi",
      "saistīs",
      "saistīsim",
      "saistīsiet"
    ]
  },
  {
    "lemma": "sālīt",
    "class": "I",
    "translation": {
      "ru": "солить",
      "uk": "солити"
    },
    "forms": [
      "sālu",
      "sālī",
      "sāla",
      "sālam",
      "sālat",
      "sālīju",
      "sālīji",
      "sālīja",
      "sālījām",
      "sālījāt",
      "sālīšu",
      "sālīsi",
      "sālīs",
      "sālīsim",
      "sālīsiet"
    ]
  },
  {
    "lemma": "sastādīt",
    "class": "II",
    "translation": {
      "ru": "составлять",
      "uk": "складати"
    },
    "forms": [
      "sastādu",
      "sastādi",
      "sastāda",
      "sastādām",
      "sastādāt",
      "sastādīju",
      "sastādīji",
      "sastādīja",
      "sastādījām",
      "sastādījāt",
      "sastādīšu",
      "sastādīsi",
      "sastādīs",
      "sastādīsim",
      "sastādīsiet"
    ]
  },
  {
    "lemma": "sildīt",
    "class": "I",
    "translation": {
      "ru": "греть",
      "uk": "гріти"
    },
    "forms": [
      "silu",
      "sildi",
      "silda",
      "sildām",
      "sildāt",
      "sildīju",
      "sildīji",
      "sildīja",
      "sildījām",
      "sildījāt",
      "sildīšu",
      "sildīsi",
      "sildīs",
      "sildīsim",
      "sildīsiet"
    ]
  },
  {
    "lemma": "skaitīt",
    "class": "I",
    "translation": {
      "ru": "считать",
      "uk": "рахувати"
    },
    "forms": [
      "skaitu",
      "skaiti",
      "skaita",
      "skaitām",
      "skaitāt",
      "skaitīju",
      "skaitīji",
      "skaitīja",
      "skaitījām",
      "skaitījāt",
      "skaitīšu",
      "skaitīsi",
      "skaitīs",
      "skaitīsim",
      "skaitīsiet"
    ]
  },
  {
    "lemma": "skūpstīt",
    "class": "I",
    "translation": {
      "ru": "целовать",
      "uk": "цілувати"
    },
    "forms": [
      "skūpstu",
      "skūpsti",
      "skūpst",
      "skūpstām",
      "skūpstāt",
      "skūpstīju",
      "skūpstīji",
      "skūpstīja",
      "skūpstījām",
      "skūpstījāt",
      "skūpstīšu",
      "skūpstīsi",
      "skūpstīs",
      "skūpstīsim",
      "skūpstīsiet"
    ]
  },
  {
    "lemma": "smaidīt",
    "class": "I",
    "translation": {
      "ru": "улыбаться",
      "uk": "посміхатися"
    },
    "forms": [
      "smaidu",
      "smaidi",
      "smaida",
      "smaidām",
      "smaidāt",
      "smaidīju",
      "smaidīji",
      "smaidīja",
      "smaidījām",
      "smaidījāt",
      "smaidīšu",
      "smaidīsi",
      "smaidīs",
      "smaidīsim",
      "smaidīsiet"
    ]
  },
  {
    "lemma": "sodīt",
    "class": "I",
    "translation": {
      "ru": "наказывать",
      "uk": "карати"
    },
    "forms": [
      "sodu",
      "sodi",
      "sod",
      "sodām",
      "sodat",
      "sodīju",
      "sodīji",
      "sodīja",
      "sodījām",
      "sodījāt",
      "sodīšu",
      "sodīsi",
      "sodīs",
      "sodīsim",
      "sodīsiet"
    ]
  },
  {
    "lemma": "solīt",
    "class": "I",
    "translation": {
      "ru": "обещать",
      "uk": "обіцяти"
    },
    "forms": [
      "solīšu",
      "solīsi",
      "solīs",
      "solīsim",
      "solīsiet",
      "solīju",
      "solīji",
      "solīja",
      "solījām",
      "solījāt",
      "solīšu",
      "solīsi",
      "solīs",
      "solīsim",
      "solīsiet"
    ]
  },
  {
    "lemma": "stādīt",
    "class": "I",
    "translation": {
      "ru": "сажать",
      "uk": "садити"
    },
    "forms": [
      "stādīšu",
      "stādīsi",
      "stādīs",
      "stādīsim",
      "stādīsiet",
      "stādīju",
      "stādīji",
      "stādīja",
      "stādījām",
      "stādījāt",
      "stādīšu",
      "stādīsi",
      "stādīs",
      "stādīsim",
      "stādīsiet"
    ]
  },
  {
    "lemma": "stāstīt",
    "class": "I",
    "translation": {
      "ru": "рассказывать",
      "uk": "розповідати"
    },
    "forms": [
      "stāstu",
      "stāsti",
      "stāsta",
      "stāstām",
      "stāstāt",
      "stāstīju",
      "stāstīji",
      "stāstīja",
      "stāstījām",
      "stāstījāt",
      "stāstīšu",
      "stāstīsi",
      "stāstīs",
      "stāstīsim",
      "stāstīsiet"
    ]
  },
  {
    "lemma": "sūtīt",
    "class": "I",
    "translation": {
      "ru": "отправлять",
      "uk": "відправляти"
    },
    "forms": [
      "sūtu",
      "sūti",
      "sūta",
      "sūtām",
      "sūtāt",
      "sūtīju",
      "sūtīji",
      "sūtīja",
      "sūtījām",
      "sūtījāt",
      "sūtīšu",
      "sūtīsi",
      "sūtīs",
      "sūtīsim",
      "sūtīsiet"
    ]
  },
  {
    "lemma": "šķaudīt",
    "class": "I",
    "translation": {
      "ru": "чихать",
      "uk": "чихати"
    },
    "forms": [
      "šķaudīšu",
      "šķaudīsi",
      "šķaudīs",
      "šķaudīsim",
      "šķaudīsiet",
      "šķaudīju",
      "šķaudīji",
      "šķaudīja",
      "šķaudījām",
      "šķaudījāt",
      "šķaudīšu",
      "šķaudīsi",
      "šķaudīs",
      "šķaudīsim",
      "šķaudīsiet"
    ]
  },
  {
    "lemma": "taisīt",
    "class": "I",
    "translation": {
      "ru": "делать",
      "uk": "робити"
    },
    "forms": [
      "taisu",
      "taisi",
      "taisa",
      "taisām",
      "taisāt",
      "taisīju",
      "taisīji",
      "taisīja",
      "taisījām",
      "taisījāt",
      "taisīšu",
      "taisīsi",
      "taisīs",
      "taisīsim",
      "taisīsiet"
    ]
  },
  {
    "lemma": "taupīt",
    "class": "I",
    "translation": {
      "ru": "экономить",
      "uk": "економити"
    },
    "forms": [
      "taupu",
      "taupi",
      "taupa",
      "taupām",
      "taupāt",
      "taupīju",
      "taupīji",
      "taupīja",
      "taupījām",
      "taupījāt",
      "taupīšu",
      "taupīsi",
      "taupīs",
      "taupīsim",
      "taupīsiet"
    ]
  },
  {
    "lemma": "taustīt",
    "class": "I",
    "translation": {
      "ru": "щупать",
      "uk": "припускати"
    },
    "forms": [
      "taustu",
      "tausti",
      "tausta",
      "taustām",
      "taustāt",
      "taustīju",
      "taustīji",
      "taustīja",
      "taustījām",
      "taustījāt",
      "taustīšu",
      "taustīsi",
      "taustīs",
      "taustīsim",
      "taustīsiet"
    ]
  },
  {
    "lemma": "tīrīt",
    "class": "I",
    "translation": {
      "ru": "убирать",
      "uk": "прибирати"
    },
    "forms": [
      "tīru",
      "tīri",
      "tīr",
      "tīrām",
      "tīrāt",
      "tīrīju",
      "tīrīji",
      "tīrīja",
      "tīrījām",
      "tīrījāt",
      "tīrīšu",
      "tīrīsi",
      "tīrīs",
      "tīrīsim",
      "tīrīsiet"
    ]
  },
  {
    "lemma": "vadīt",
    "class": "I",
    "translation": {
      "ru": "вести",
      "uk": "вести"
    },
    "forms": [
      "vadu",
      "vadi",
      "vada",
      "vadām",
      "vadāt",
      "vadīju",
      "vadīji",
      "vadīja",
      "vadījām",
      "vadījāt",
      "vadīšu",
      "vadīsi",
      "vadīs",
      "vadīsim",
      "vadīsiet"
    ]
  },
  {
    "lemma": "valdīt",
    "class": "II",
    "translation": {
      "ru": "управлять",
      "uk": "керувати"
    },
    "forms": [
      "valdīšu",
      "valdīsi",
      "valdīs",
      "valdīsim",
      "valdīsiet",
      "valdīju",
      "valdīji",
      "valdīja",
      "valdījām",
      "valdījāt",
      "valdīšu",
      "valdīsi",
      "valdīs",
      "valdīsim",
      "valdīsiet"
    ]
  },
  {
    "lemma": "vārīt",
    "class": "I",
    "translation": {
      "ru": "варить",
      "uk": "варити"
    },
    "forms": [
      "vāru",
      "vāri",
      "vāra",
      "vāram",
      "vārat",
      "vāriju",
      "vāriji",
      "vārija",
      "vārijām",
      "vārijāt",
      "vārišu",
      "vāriši",
      "vāris",
      "vāriSIM",
      "vāriSiet"
    ]
  },
  {
    "lemma": "virzīt",
    "class": "II",
    "translation": {
      "ru": "двигать",
      "uk": "рушити"
    },
    "forms": [
      "virzu",
      "virzi",
      "virza",
      "virzām",
      "virzāt",
      "virzīju",
      "virzīji",
      "virzīja",
      "virzījām",
      "virzījāt",
      "virzīšu",
      "virzīsi",
      "virzīs",
      "virzīsim",
      "virzīsiet"
    ]
  },
  {
    "lemma": "zvanīt",
    "class": "I",
    "translation": {
      "ru": "звонить",
      "uk": "дзвонити"
    },
    "forms": [
      "zvanu",
      "zvani",
      "zvana",
      "zvanām",
      "zvanāt",
      "zvanīju",
      "zvanīji",
      "zvanīja",
      "zvanījām",
      "zvanījāt",
      "zvanīšu",
      "zvanīsi",
      "zvanīs",
      "zvanīsim",
      "zvanīsiet"
    ]
  },
  {
    "lemma": "gribēt",
    "class": "I",
    "translation": {
      "ru": "хотеть",
      "uk": "хотіти"
    },
    "forms": [
      "gribu",
      "gribi",
      "grib",
      "gribam",
      "gribat",
      "gribēju",
      "gribēji",
      "gribēja",
      "gribējām",
      "gribējāt",
      "gribēšu",
      "gribēsi",
      "gribēs",
      "gribēsim",
      "gribēsiet"
    ]
  },
  {
    "lemma": "aizstāvēt",
    "class": "I",
    "translation": {
      "ru": "защищать",
      "uk": "захищати"
    },
    "forms": [
      "aizstāju",
      "aizstāvi",
      "aizstāv",
      "aizstājam",
      "aizstāvāt",
      "aizstāvēju",
      "aizstāvēji",
      "aizstāvēja",
      "aizstāvējam",
      "aizstāvējat",
      "aizstāvēšu",
      "aizstāvēsi",
      "aizstāvēs",
      "aizstāvēsim",
      "aizstāvēsiet"
    ]
  },
  {
    "lemma": "apstrīdēt",
    "class": "I",
    "translation": {
      "ru": "оспаривать",
      "uk": "оспорювати"
    },
    "forms": [
      "apstrīdu",
      "apstrīdi",
      "apstrīd",
      "apstrīdam",
      "apstrīdat",
      "apstrīdēju",
      "apstrīdēji",
      "apstrīdēja",
      "apstrīdējām",
      "apstrīdējāt",
      "apstrīdēšu",
      "apstrīdēsi",
      "apstrīdēs",
      "apstrīdēsim",
      "apstrīdēsiet"
    ]
  },
  {
    "lemma": "atbildēt",
    "class": "I",
    "translation": {
      "ru": "отвечать",
      "uk": "відповідати"
    },
    "forms": [
      "atbildu",
      "atbildi",
      "atbild",
      "atbildam",
      "atbildat",
      "atbildēju",
      "atbildēji",
      "atbildēja",
      "atbildējām",
      "atbildējāt",
      "atbildēšu",
      "atbildēsi",
      "atbildēs",
      "atbildēsim",
      "atbildēsiet"
    ]
  },
  {
    "lemma": "čukstēt",
    "class": "I",
    "translation": {
      "ru": "шептать",
      "uk": "шептати"
    },
    "forms": [
      "čukstu",
      "čuksti",
      "čukst",
      "čukstam",
      "čukstat",
      "čukstēju",
      "čukstēji",
      "čukstēja",
      "čukstējām",
      "čukstējāt",
      "čukstēšu",
      "čukstēsi",
      "čukstēs",
      "čukstēsim",
      "čukstēsiet"
    ]
  },
  {
    "lemma": "draudēt",
    "class": "I",
    "translation": {
      "ru": "угрожать",
      "uk": "погрожувати"
    },
    "forms": [
      "draudu",
      "draudi",
      "draud",
      "draudam",
      "draudat",
      "draudēju",
      "draudēji",
      "draudēja",
      "draudējām",
      "draudējāt",
      "draudēšu",
      "draudēsi",
      "draudēs",
      "draudēsim",
      "draudēsiet"
    ]
  },
  {
    "lemma": "drīkstēt",
    "class": "irregular",
    "translation": {
      "ru": "мочь",
      "uk": "могти"
    },
    "forms": [
      "drīkstu",
      "drīksti",
      "drīkst",
      "drīkstam",
      "drīkstat",
      "drīkstēju",
      "drīkstēji",
      "drīkstēja",
      "drīkstējām",
      "drīkstējāt",
      "drīkstēšu",
      "drīkstēsi",
      "drīkstēs",
      "drīkstēsim",
      "drīkstēsiet"
    ]
  },
  {
    "lemma": "dusēt",
    "class": "I",
    "translation": {
      "ru": "дремать",
      "uk": "дремати"
    },
    "forms": [
      "dusu",
      "dusi",
      "dus",
      "dusam",
      "dusat",
      "dusēju",
      "dusēji",
      "dusēja",
      "dusējām",
      "dusējāt",
      "dusēšu",
      "dusēsi",
      "dusēs",
      "dusēsim",
      "dusēsiet"
    ]
  },
  {
    "lemma": "dzirdēt",
    "class": "I",
    "translation": {
      "ru": "слышать",
      "uk": "чути"
    },
    "forms": [
      "dzirdu",
      "dzirdi",
      "dzird",
      "dzirdam",
      "dzirdat",
      "dzirdēju",
      "dzirdēji",
      "dzirdēja",
      "dzirdējām",
      "dzirdējāt",
      "dzirdēšu",
      "dzirdēsi",
      "dzirdēs",
      "dzirdēsim",
      "dzirdēsiet"
    ]
  },
  {
    "lemma": "izrietēt",
    "class": "I",
    "translation": {
      "ru": "вырисовывать",
      "uk": "виписувати"
    },
    "forms": [
      "izriežu",
      "izrēji",
      "izrējo",
      "izrējam",
      "izrējat",
      "izrēju",
      "izrēji",
      "izrēja",
      "izrējām",
      "izrējāt",
      "izrādīšu",
      "izrādīsi",
      "izrādīs",
      "izrādīsim",
      "izrādīsiet"
    ]
  },
  {
    "lemma": "kūpēt",
    "class": "I",
    "translation": {
      "ru": "дымить",
      "uk": "диміти"
    },
    "forms": [
      "kūpēju",
      "kūpē",
      "kūpē",
      "kūpējam",
      "kūpējat",
      "kūpēju",
      "kūpi",
      "kūpa",
      "kūpjām",
      "kūpjāt",
      "kūpšu",
      "kūpsi",
      "kūpēs",
      "kūpēsim",
      "kūpēsiet"
    ]
  },
  {
    "lemma": "līdzēt",
    "class": "I",
    "translation": {
      "ru": "помогать",
      "uk": "допомагати"
    },
    "forms": [
      "līdzēju",
      "līdzē",
      "līdz",
      "līdzām",
      "līdzat",
      "līdzēju",
      "līdzēji",
      "līdzēja",
      "līdzējām",
      "līdzējāt",
      "līdzēšu",
      "līdzēsi",
      "līdzēs",
      "līdzēsim",
      "līdzēsiet"
    ]
  },
  {
    "lemma": "mīlēt",
    "class": "I",
    "translation": {
      "ru": "любить",
      "uk": "любити"
    },
    "forms": [
      "mīlu",
      "mīli",
      "mīl",
      "mīlam",
      "mīlat",
      "mīlēju",
      "mīlēji",
      "mīlēja",
      "mīlējām",
      "mīlējāt",
      "mīlēšu",
      "mīlēsi",
      "mīlēs",
      "mīlēsim",
      "mīlēsiet"
    ]
  },
  {
    "lemma": "minēt",
    "class": "I",
    "translation": {
      "ru": "упоминать",
      "uk": "згадувати"
    },
    "forms": [
      "minēju",
      "minē",
      "minē",
      "minējam",
      "minējat",
      "minēju",
      "minēji",
      "minēja",
      "minējām",
      "minējāt",
      "minēšu",
      "minēsi",
      "minēs",
      "minēsim",
      "minēsiet"
    ]
  },
  {
    "lemma": "palīdzēt",
    "class": "I",
    "translation": {
      "ru": "помогать",
      "uk": "допомагати"
    },
    "forms": [
      "palīdzēju",
      "palīdzē",
      "palīdz",
      "palīdzam",
      "palīdzat",
      "palīdzēju",
      "palīdzēji",
      "palīdzēja",
      "palīdzējām",
      "palīdzējāt",
      "palīdzēšu",
      "palīdzēsi",
      "palīdzēs",
      "palīdzēsim",
      "palīdzēsiet"
    ]
  },
  {
    "lemma": "pārstāvēt",
    "class": "I",
    "translation": {
      "ru": "представлять",
      "uk": "представляти"
    },
    "forms": [
      "pārstāju",
      "pārstāvi",
      "pārstāv",
      "pārstāvam",
      "pārstāvāt",
      "pārstāvēju",
      "pārstāvēji",
      "pārstāvēja",
      "pārstāvējam",
      "pārstāvējat",
      "pārstāvēšu",
      "pārstāvēsi",
      "pārstāvēs",
      "pārstāvēsim",
      "pārstāvēsiet"
    ]
  },
  {
    "lemma": "pārsūdzēt",
    "class": "I",
    "translation": {
      "ru": "апеллировать",
      "uk": "апелювати"
    },
    "forms": [
      "pārsūdzēju",
      "pārsūdzē",
      "pārsūdz",
      "pārsūdzam",
      "pārsūdzat",
      "pārsūdzēju",
      "pārsūdzēji",
      "pārsūdzēja",
      "pārsūdzējām",
      "pārsūdzējāt",
      "pārsūdzēšu",
      "pārsūdzēsi",
      "pārsūdzēs",
      "pārsūdzēsim",
      "pārsūdzēsiet"
    ]
  },
  {
    "lemma": "pārvarēt",
    "class": "I",
    "translation": {
      "ru": "побороть",
      "uk": "перемогти"
    },
    "forms": [
      "pārvaru",
      "pārvardi",
      "pārvard",
      "pārvaram",
      "pārvarat",
      "pārvarēju",
      "pārvarēji",
      "pārvarēja",
      "pārvarējām",
      "pārvarējāt",
      "pārvarēšu",
      "pārvarēsi",
      "pārvarēs",
      "pārvarēsim",
      "pārvarēsiet"
    ]
  },
  {
    "lemma": "paturēt",
    "class": "I",
    "translation": {
      "ru": "удерживать",
      "uk": "утримувати"
    },
    "forms": [
      "paturu",
      "paturi",
      "patur",
      "paturam",
      "paturat",
      "paturēju",
      "paturēji",
      "paturēja",
      "paturējām",
      "paturējāt",
      "paturēšu",
      "paturēsi",
      "paturēs",
      "paturēsim",
      "paturēsiet"
    ]
  },
  {
    "lemma": "pukstēt",
    "class": "I",
    "translation": {
      "ru": "шуметь",
      "uk": "шуміти"
    },
    "forms": [
      "pukstu",
      "puksti",
      "pūkst",
      "pukstam",
      "pukstat",
      "pukstēju",
      "pukstēji",
      "pukstēja",
      "pukstējām",
      "pukstējāt",
      "pukstēšu",
      "pukstēsi",
      "pukstēs",
      "pukstēsim",
      "pukstēsiet"
    ]
  },
  {
    "lemma": "raudāt",
    "class": "I",
    "translation": {
      "ru": "плакать",
      "uk": "плакати"
    },
    "forms": [
      "raudu",
      "raudi",
      "raud",
      "raudam",
      "raudat",
      "raudāju",
      "raudāji",
      "raudāja",
      "raudājām",
      "raudājāt",
      "raudāšu",
      "raudāsi",
      "raudās",
      "raudāsim",
      "raudāsiet"
    ]
  },
  {
    "lemma": "sāpēt",
    "class": "I",
    "translation": {
      "ru": "болеть",
      "uk": "боліти"
    },
    "forms": [
      "sāpju",
      "sāp",
      "sāp",
      "sāpjam",
      "sāpjat",
      "sāpēju",
      "sāpēji",
      "sāpēja",
      "sāpējām",
      "sāpējāt",
      "sāpēšu",
      "sāpēsi",
      "sāpēs",
      "sāpēsim",
      "sāpēsiet"
    ]
  },
  {
    "lemma": "sastāvēt",
    "class": "I",
    "translation": {
      "ru": "состоять",
      "uk": "складатися"
    },
    "forms": [
      "sastāvu",
      "sastāvi",
      "sastāv",
      "sastāvam",
      "sastāvāt",
      "sastāvēju",
      "sastāvēji",
      "sastāvēja",
      "sastāvējam",
      "sastāvējat",
      "sastāvēšu",
      "sastāvēsi",
      "sastāvēs",
      "sastāvēsim",
      "sastāvēsiet"
    ]
  },
  {
    "lemma": "skanēt",
    "class": "I",
    "translation": {
      "ru": "звучать",
      "uk": "звучати"
    },
    "forms": [
      "skanēju",
      "skanē",
      "skan",
      "skanam",
      "skanāt",
      "skanēju",
      "skanēji",
      "skanēja",
      "skanējām",
      "skanējāt",
      "skanēšu",
      "skanēsi",
      "skanēs",
      "skanēsim",
      "skanēsiet"
    ]
  },
  {
    "lemma": "slīdēt",
    "class": "I",
    "translation": {
      "ru": "скользить",
      "uk": "ковзати"
    },
    "forms": [
      "slīdu",
      "slīdi",
      "slīd",
      "slīdam",
      "slīdāt",
      "slīdēju",
      "slīdēji",
      "slīdēja",
      "slīdējām",
      "slīdējāt",
      "slīdēšu",
      "slīdēsi",
      "slīdēs",
      "slīdēsim",
      "slīdēsiet"
    ]
  },
  {
    "lemma": "smīnēt",
    "class": "I",
    "translation": {
      "ru": "улыбаться",
      "uk": "посміхатися"
    },
    "forms": [
      "smīnu",
      "smīni",
      "smīn",
      "smīnam",
      "smīnāt",
      "smīnēju",
      "smīnēji",
      "smīnēja",
      "smīnējām",
      "smīnējāt",
      "smīnēšu",
      "smīnēsi",
      "smīnēs",
      "smīnēsim",
      "smīnēsiet"
    ]
  },
  {
    "lemma": "smirdēt",
    "class": "I",
    "translation": {
      "ru": "вонять",
      "uk": "пахнути"
    },
    "forms": [
      "smirdzu",
      "smirdzi",
      "smird",
      "smirdam",
      "smirdat",
      "smirdēju",
      "smirdēji",
      "smirdēja",
      "smirdējām",
      "smirdējāt",
      "smirdēšu",
      "smirdēsi",
      "smirdēs",
      "smirdēsim",
      "smirdēsiet"
    ]
  },
  {
    "lemma": "stāvēt",
    "class": "irregular",
    "translation": {
      "ru": "стоять",
      "uk": "стояти"
    },
    "forms": [
      "stāvju",
      "stāv",
      "stāv",
      "stāvējam",
      "stāvējat",
      "stāvēju",
      "stāvēji",
      "stāvēja",
      "stāvējam",
      "stāvējat",
      "stāvēšu",
      "stāvēsi",
      "stāvēs",
      "stāvēsim",
      "stāvēsiet"
    ]
  },
  {
    "lemma": "sūdzēt",
    "class": "I",
    "translation": {
      "ru": "жаловаться",
      "uk": "скаржитися"
    },
    "forms": [
      "sūdzinu",
      "sūdzini",
      "sūdz",
      "sūdzam",
      "sūdzat",
      "sūdzēju",
      "sūdzēji",
      "sūdzēja",
      "sūdzējām",
      "sūdzējāt",
      "sūdzēšu",
      "sūdzēsi",
      "sūdzēs",
      "sūdzēsim",
      "sūdzēsiet"
    ]
  },
  {
    "lemma": "svinēt",
    "class": "I",
    "translation": {
      "ru": "праздновать",
      "uk": "святкувати"
    },
    "forms": [
      "svinēju",
      "svinē",
      "svin",
      "svinam",
      "svinat",
      "svinēju",
      "svinēji",
      "svinēja",
      "svinējām",
      "svinējāt",
      "svinēšu",
      "svinēsi",
      "svinēs",
      "svinēsim",
      "svinēsiet"
    ]
  },
  {
    "lemma": "šļupstēt",
    "class": "I",
    "translation": {
      "ru": "шлепать",
      "uk": "шльопати"
    },
    "forms": [
      "šļupstu",
      "šļupsti",
      "šļupst",
      "šļupstam",
      "šļupstat",
      "šļupstu",
      "šļupsti",
      "šļupstēja",
      "šļupstējām",
      "šļupstējāt",
      "šļupstēšu",
      "šļupstēsi",
      "šļupstēs",
      "šļupstēsim",
      "šļupstēsiet"
    ]
  },
  {
    "lemma": "ticēt",
    "class": "I",
    "translation": {
      "ru": "верить",
      "uk": "вірити"
    },
    "forms": [
      "ticēju",
      "ticē",
      "tic",
      "ticam",
      "ticat",
      "ticēju",
      "ticēji",
      "ticēja",
      "ticējām",
      "ticējāt",
      "ticēšu",
      "ticēsi",
      "ticēs",
      "ticēsim",
      "ticēsiet"
    ]
  },
  {
    "lemma": "trīcēt",
    "class": "I",
    "translation": {
      "ru": "трепетать",
      "uk": "трепетати"
    },
    "forms": [
      "trīcu",
      "trīci",
      "trīc",
      "trīcam",
      "trīcat",
      "trīcēju",
      "trīcēji",
      "trīcēja",
      "trīcējām",
      "trīcējāt",
      "trīcēšu",
      "trīcēsi",
      "trīcēs",
      "trīcēsim",
      "trīcēsiet"
    ]
  },
  {
    "lemma": "turēt",
    "class": "I",
    "translation": {
      "ru": "держать",
      "uk": "тримати"
    },
    "forms": [
      "turu",
      "turi",
      "tur",
      "turam",
      "turat",
      "turēju",
      "turēji",
      "turēja",
      "turējām",
      "turējāt",
      "turēšu",
      "turēsi",
      "turēs",
      "turēsim",
      "turēsiet"
    ]
  },
  {
    "lemma": "uzvarēt",
    "class": "I",
    "translation": {
      "ru": "побеждать",
      "uk": "перемагати"
    },
    "forms": [
      "uzvaru",
      "uzvardi",
      "uzvar",
      "uzvaram",
      "uzvarat",
      "uzvarēju",
      "uzvarēji",
      "uzvarēja",
      "uzvarējām",
      "uzvarējāt",
      "uzvarēšu",
      "uzvarēsi",
      "uzvarēs",
      "uzvarēsim",
      "uzvarēsiet"
    ]
  },
  {
    "lemma": "varēt",
    "class": "irregular",
    "translation": {
      "ru": "мочь",
      "uk": "могти"
    },
    "forms": [
      "varu",
      "vari",
      "var",
      "varam",
      "varat",
      "vēru",
      "vēri",
      "vēra",
      "vēram",
      "vērat",
      "vērsīšu",
      "vērsīsi",
      "vērsīs",
      "vērsīsim",
      "vērsīsiet"
    ]
  },
  {
    "lemma": "ziedēt",
    "class": "I",
    "translation": {
      "ru": "цвести",
      "uk": "цвісти"
    },
    "forms": [
      "ziedu",
      "ziedi",
      "zied",
      "ziedam",
      "ziedat",
      "ziedēju",
      "ziedēji",
      "ziedēja",
      "ziedējām",
      "ziedējāt",
      "ziedēšu",
      "ziedēsi",
      "ziedēs",
      "ziedēsim",
      "ziedēsiet"
    ]
  },
  {
    "lemma": "gulēt",
    "class": "irregular",
    "translation": {
      "ru": "спать",
      "uk": "спати"
    },
    "forms": [
      "guļu",
      "guli",
      "gul",
      "gulam",
      "gulāt",
      "gulēju",
      "gulēji",
      "gulēja",
      "gulējām",
      "gulējāt",
      "gulēšu",
      "gulēsi",
      "gulēs",
      "gulēsim",
      "gulēsiet"
    ]
  },
  {
    "lemma": "mācēt",
    "class": "I",
    "translation": {
      "ru": "уметь",
      "uk": "вміти"
    },
    "forms": [
      "māku",
      "māki",
      "māk",
      "mācam",
      "mācat",
      "mācēju",
      "mācēji",
      "mācēja",
      "mācējām",
      "mācējāt",
      "mācēšu",
      "mācēsi",
      "mācēs",
      "mācēsim",
      "mācēsiet"
    ]
  },
  {
    "lemma": "mācīties",
    "class": "I",
    "translation": {
      "ru": "учиться",
      "uk": "вчитись"
    },
    "forms": [
      "mācos",
      "mācies",
      "mācās",
      "mācām",
      "mācāt",
      "mācījos",
      "mācījies",
      "mācījās",
      "mācījāmies",
      "mācījāties",
      "mācīšos",
      "mācīsies",
      "mācīsies",
      "mācīsimies",
      "mācīsieties"
    ]
  },
  {
    "lemma": "attīstīties",
    "class": "I",
    "translation": {
      "ru": "развиваться",
      "uk": "розвиватися"
    },
    "forms": [
      "attīstos",
      "attīsties",
      "attīstās",
      "attīstamies",
      "attīstāties",
      "attīstījos",
      "attīstījies",
      "attīstījās",
      "attīstījāmies",
      "attīstījāties",
      "attīstīšos",
      "attīstīsies",
      "attīstīsies",
      "attīstīsimies",
      "attīstīsieties"
    ]
  },
  {
    "lemma": "baidīties",
    "class": "I",
    "translation": {
      "ru": "бояться",
      "uk": "боятися"
    },
    "forms": [
      "baidos",
      "baidies",
      "baidās",
      "baidāmies",
      "baidāties",
      "baidījos",
      "baidījies",
      "baidījās",
      "baidījāmies",
      "baidījāties",
      "baidīšos",
      "baidīsies",
      "baidīsies",
      "baidīsimies",
      "baidīsieties"
    ]
  },
  {
    "lemma": "balstīties",
    "class": "I",
    "translation": {
      "ru": "опираться",
      "uk": "спиратися"
    },
    "forms": [
      "balstos",
      "balsties",
      "balstās",
      "balstāmies",
      "balstāties",
      "balstījos",
      "balstījies",
      "balstījās",
      "balstījāmies",
      "balstījāties",
      "balstīšos",
      "balstīsies",
      "balstīsies",
      "balstīsimies",
      "balstīsieties"
    ]
  },
  {
    "lemma": "bļaustīties",
    "class": "I",
    "translation": {
      "ru": "кричать",
      "uk": "кричати"
    },
    "forms": [
      "bļaustu",
      "bļausti",
      "bļaust",
      "bļaustam",
      "bļaustat",
      "bļaustēju",
      "bļaustēji",
      "bļaustēja",
      "bļaustējām",
      "bļaustējāt",
      "bļaustēšu",
      "bļaustēsi",
      "bļaustēs",
      "bļaustēsim",
      "bļaustēsiet"
    ]
  },
  {
    "lemma": "brīnīties",
    "class": "I",
    "translation": {
      "ru": "удивляться",
      "uk": "дивуватися"
    },
    "forms": [
      "brīnīšu",
      "brīnīsi",
      "brīnīs",
      "brīnīsim",
      "brīnīsiet",
      "brīnīju",
      "brīnīji",
      "brīnīja",
      "brīnījām",
      "brīnījāt",
      "brīnījā",
      "brīnījām",
      "brīnījāt",
      "brīnījās",
      "brīnījās"
    ]
  },
  {
    "lemma": "cīnīties",
    "class": "I",
    "translation": {
      "ru": "бороться",
      "uk": "боротися"
    },
    "forms": [
      "cīnos",
      "cīnies",
      "cīnās",
      "cīnāmies",
      "cīnāties",
      "cīnījos",
      "cīnījies",
      "cīnījās",
      "cīnījāmies",
      "cīnījāties",
      "cīnīšos",
      "cīnīsies",
      "cīnīsies",
      "cīnīsimies",
      "cīnīsieties"
    ]
  },
  {
    "lemma": "dalīties",
    "class": "I",
    "translation": {
      "ru": "делиться",
      "uk": "ділитися"
    },
    "forms": [
      "dalos",
      "dalies",
      "dalās",
      "dalāmies",
      "dalāties",
      "dalījos",
      "dalījies",
      "dalījās",
      "dalījāmies",
      "dalījāties",
      "dalīšos",
      "dalīsies",
      "dalīsies",
      "dalīsimies",
      "dalīsieties"
    ]
  },
  {
    "lemma": "gadīties",
    "class": "I",
    "translation": {
      "ru": "происходить",
      "uk": "відбуватися"
    },
    "forms": [
      "gadās",
      "gadās",
      "gadās",
      "gadāmies",
      "gadāties",
      "gadījās",
      "gadījies",
      "gadījās",
      "gadījāmies",
      "gadījāties",
      "gadīšos",
      "gadīsies",
      "gadīsies",
      "gadīsimies",
      "gadīsieties"
    ]
  },
  {
    "lemma": "iesaistīties",
    "class": "I",
    "translation": {
      "ru": "вовлекаться",
      "uk": "залучатися"
    },
    "forms": [
      "iesaistos",
      "iesaisties",
      "iesaistās",
      "iesaistāmies",
      "iesaistāties",
      "iesaistījos",
      "iesaistījies",
      "iesaistījās",
      "iesaistījāmies",
      "iesaistījāties",
      "iesaistīšos",
      "iesaistīsies",
      "iesaistīsies",
      "iesaistīsimies",
      "iesaistīsieties"
    ]
  },
  {
    "lemma": "izplatīties",
    "class": "I",
    "translation": {
      "ru": "распространяться",
      "uk": "поширюватися"
    },
    "forms": [
      "izplatos",
      "izplaties",
      "izplatās",
      "izplatāmies",
      "izplatāties",
      "izplatījos",
      "izplatījies",
      "izplatījās",
      "izplatījāmies",
      "izplatījāties",
      "izplatīšos",
      "izplatīsies",
      "izplatīs",
      "izplatīsimies",
      "izplatīsieties"
    ]
  },
  {
    "lemma": "izrādīties",
    "class": "I",
    "translation": {
      "ru": "оказываться",
      "uk": "виявлятися"
    },
    "forms": [
      "izrādays",
      "izrādies",
      "izrādās",
      "izrādamies",
      "izrādāties",
      "izrādījos",
      "izrādījies",
      "izrādījās",
      "izrādījāmies",
      "izrādījāties",
      "izrādīšos",
      "izrādīsies",
      "izrādīs",
      "izrādīsimies",
      "izrādīsieties"
    ]
  },
  {
    "lemma": "klausīties",
    "class": "I",
    "translation": {
      "ru": "слушать",
      "uk": "слухати"
    },
    "forms": [
      "klausos",
      "klausies",
      "klausās",
      "klausāmies",
      "klausāties",
      "klausījos",
      "klausījies",
      "klausījās",
      "klausījāmies",
      "klausījāties",
      "klausīšos",
      "klausīsies",
      "klausīs",
      "klausīsimies",
      "klausīsieties"
    ]
  },
  {
    "lemma": "kļūdīties",
    "class": "I",
    "translation": {
      "ru": "ошибаться",
      "uk": "помилятися"
    },
    "forms": [
      "kļūdos",
      "kļūdies",
      "kļūdās",
      "kļūdamies",
      "kļūdāties",
      "kļūdījos",
      "kļūdījies",
      "kļūdījās",
      "kļūdījāmies",
      "kļūdījāties",
      "kļūdīšos",
      "kļūdīsies",
      "kļūdīs",
      "kļūdīsimies",
      "kļūdīsieties"
    ]
  },
  {
    "lemma": "mainīties",
    "class": "I",
    "translation": {
      "ru": "изменяться",
      "uk": "змінюватися"
    },
    "forms": [
      "mainos",
      "mainies",
      "mainās",
      "maināmies",
      "maināties",
      "mainījos",
      "mainījies",
      "mainījās",
      "mainījāmies",
      "mainījāties",
      "mainīšos",
      "mainīsies",
      "mainīs",
      "mainīsimies",
      "mainīsieties"
    ]
  },
  {
    "lemma": "parādīties",
    "class": "I",
    "translation": {
      "ru": "появляться",
      "uk": "з'являтися"
    },
    "forms": [
      "parādos",
      "parādies",
      "parādās",
      "parādāmies",
      "parādāties",
      "parādījos",
      "parādījies",
      "parādījās",
      "parādījāmies",
      "parādījāties",
      "parādīšos",
      "parādīsies",
      "parādīs",
      "parādīsimies",
      "parādīsieties"
    ]
  },
  {
    "lemma": "piedalīties",
    "class": "I",
    "translation": {
      "ru": "участвовать",
      "uk": "брати участь"
    },
    "forms": [
      "piedalos",
      "piedalies",
      "piedalās",
      "piedalāmies",
      "piedalāties",
      "piedalījos",
      "piedalījies",
      "piedalījās",
      "piedalījāmies",
      "piedalījāties",
      "piedalīšos",
      "piedalīsies",
      "piedalīs",
      "piedalīsimies",
      "piedalīsieties"
    ]
  },
  {
    "lemma": "saistīties",
    "class": "I",
    "translation": {
      "ru": "связываться",
      "uk": "пов'язуватися"
    },
    "forms": [
      "saistos",
      "saisties",
      "saistās",
      "saistāmies",
      "saistāties",
      "saistījos",
      "saistījies",
      "saistījās",
      "saistījāmies",
      "saistījāties",
      "saistīšos",
      "saistīsies",
      "saistīs",
      "saistīsimies",
      "saistīsieties"
    ]
  },
  {
    "lemma": "skatīties",
    "class": "I",
    "translation": {
      "ru": "смотреть",
      "uk": "глядiти"
    },
    "forms": [
      "skatos",
      "skaties",
      "skatās",
      "skatāmies",
      "skatāties",
      "skatījos",
      "skatījies",
      "skatījās",
      "skatījāmies",
      "skatījāties",
      "skatīšos",
      "skatīsies",
      "skatīs",
      "skatīsimies",
      "skatīsieties"
    ]
  },
  {
    "lemma": "šaubīties",
    "class": "I",
    "translation": {
      "ru": "сомневаться",
      "uk": "сумніватися"
    },
    "forms": [
      "šaubos",
      "šaubies",
      "šaubās",
      "šaubāmies",
      "šaubāties",
      "šaubījos",
      "šaubījies",
      "šaubījās",
      "šaubījāmies",
      "šaubījāties",
      "šaubīšos",
      "šaubīsies",
      "šaubīs",
      "šaubīsimies",
      "šaubīsieties"
    ]
  },
  {
    "lemma": "peldēties",
    "class": "I",
    "translation": {
      "ru": "плавать",
      "uk": "плавати"
    },
    "forms": [
      "peldos",
      "peldies",
      "peldās",
      "peldāmies",
      "peldāties",
      "peldējos",
      "peldējies",
      "peldējās",
      "peldējāmies",
      "peldējāties",
      "peldēšos",
      "peldēsies",
      "peldēs",
      "peldēsimies",
      "peldēsieties"
    ]
  },
  {
    "lemma": "apprecēties",
    "class": "I",
    "translation": {
      "ru": "жениться",
      "uk": "одружуватися"
    },
    "forms": [
      "apprecos",
      "apprecies",
      "apprecās",
      "apprecamies",
      "apprecāties",
      "apprecējos",
      "apprecējies",
      "apprecējās",
      "apprecējāmies",
      "apprecējāties",
      "apprecēšos",
      "apprecēsies",
      "apprecēs",
      "apprecēsimies",
      "apprecēsieties"
    ]
  },
  {
    "lemma": "atcerēties",
    "class": "I",
    "translation": {
      "ru": "вспоминать",
      "uk": "згадувати"
    },
    "forms": [
      "atceros",
      "atceries",
      " atceras",
      "atceramies",
      "atceraties",
      "atcerējos",
      "atcerējies",
      "atcerējās",
      "atcerējāmies",
      "atcerējāties",
      "atcerēšos",
      "atcerēsies",
      "atcerēs",
      "atcerēsimies",
      "atcerēsieties"
    ]
  },
  {
    "lemma": "precēties",
    "class": "I",
    "translation": {
      "ru": "выйти замуж",
      "uk": "вийти заміж"
    },
    "forms": [
      "precējos",
      "precējies",
      "precējās",
      "precējāmies",
      "precējāties",
      "precēšos",
      "precēsies",
      "precēs",
      "precēsimies",
      "precēsieties",
      "precējās",
      "precējās",
      "precējāmies",
      "precējāties",
      "precēšos"
    ]
  },
  {
    "lemma": "vēlēties",
    "class": "I",
    "translation": {
      "ru": "желать",
      "uk": "бажати"
    },
    "forms": [
      "vēlos",
      "vēlies",
      "vēlas",
      "vēlamies",
      "vēlaties",
      "vēlējos",
      "vēlējies",
      "vēlējās",
      "vēlējāmies",
      "vēlējāties",
      "vēlēšos",
      "vēlēsies",
      "vēlēs",
      "vēlēsimies",
      "vēlēsieties"
    ]
  },
  {
    "lemma": "mērīt",
    "class": "I",
    "translation": {
      "ru": "измерять",
      "uk": "виміряти"
    },
    "forms": [
      "mēru",
      "mēri",
      "mēra",
      "mēram",
      "mērat",
      "mērīju",
      "mērījis",
      "mērīja",
      "mērījām",
      "mērījāt",
      "mērīšu",
      "mērīsi",
      "mērīs",
      "mērīsim",
      "mērīsiet"
    ]
  },
  {
    "lemma": "pelnīt",
    "class": "I",
    "translation": {
      "ru": "зарабатывать",
      "uk": "заробляти"
    },
    "forms": [
      "pelnu",
      "pelni",
      "pelna",
      "pelnām",
      "pelnāt",
      "pelnīju",
      "pelnījis",
      "pelnīja",
      "pelnījām",
      "pelnījāt",
      "pelnīšu",
      "pelnīsi",
      "pelnīs",
      "pelnīsim",
      "pelnīsiet"
    ]
  },
  {
    "lemma": "raudzīt",
    "class": "I",
    "translation": {
      "ru": "смотреть",
      "uk": "дивитися"
    },
    "forms": [
      "rauju",
      "raugi",
      "rauga",
      "raugām",
      "raugāt",
      "rauzīju",
      "raudzījis",
      "raudzīja",
      "raudzījām",
      "raudzījāt",
      "raudzīšu",
      "raudzīsi",
      "raudzīs",
      "raudzīsim",
      "raudzīsiet"
    ]
  },
  {
    "lemma": "ieraudzīt",
    "class": "I",
    "translation": {
      "ru": "увидеть",
      "uk": "побачити"
    },
    "forms": [
      "ieraudzīšu",
      "ieraudzīsi",
      "ieraudzīs",
      "ieraudzīsim",
      "ieraudzīsiet",
      "ieraudzīju",
      "ieraudzīji",
      "ieraudzīja",
      "ieraudzījām",
      "ieraudzījāt",
      "ieraudzīties",
      "ieraudzītest",
      "ieraudzījās",
      "ieraudzīties",
      "ieraudzījām"
    ]
  },
  {
    "lemma": "ieslodzīt",
    "class": "I",
    "translation": {
      "ru": "заключать",
      "uk": "ув'язнювати"
    },
    "forms": [
      "ieslodzu",
      "ieslodzi",
      "ieslodzī",
      "ieslodzam",
      "ieslodzat",
      "ieslodzīju",
      "ieslodzījis",
      "ieslodzīja",
      "ieslodzījām",
      "ieslodzījāt",
      "ieslodzīšos",
      "ieslodzīsies",
      "ieslodzīs",
      "ieslodzīsimies",
      "ieslodzīsieties"
    ]
  },
  {
    "lemma": "raudzīties",
    "class": "I",
    "translation": {
      "ru": "смотреть",
      "uk": "дивитися"
    },
    "forms": [
      "raudzos",
      "raudzies",
      "raudzās",
      "raudzāmies",
      "raudzāties",
      "raudzījos",
      "raudzījies",
      "raudzījās",
      "raudzījāmies",
      "raudzījāties",
      "raudzīšos",
      "raudzīsies",
      "raudzīs",
      "raudzīsimies",
      "raudzīsieties"
    ]
  },
  {
    "lemma": "redzēt",
    "class": "I",
    "translation": {
      "ru": "видеть",
      "uk": "бачити"
    },
    "forms": [
      "redzu",
      "redi",
      "redz",
      "redzam",
      "redzat",
      "redzēju",
      "redzēji",
      "redzēja",
      "redzējām",
      "redzējāt",
      "redzēšu",
      "redzēsi",
      "redzēs",
      "redzēsim",
      "redzēsiet"
    ]
  },
  {
    "lemma": "cerēt",
    "class": "I",
    "translation": {
      "ru": "надеяться",
      "uk": "сподіватися"
    },
    "forms": [
      "ceru",
      "ceri",
      "cer",
      "ceram",
      "cerat",
      "cerēju",
      "cerēji",
      "cerēja",
      "cerējām",
      "cerējāt",
      "cerēšu",
      "cerēsi",
      "cerēs",
      "cerēsim",
      "cerēsiet"
    ]
  },
  {
    "lemma": "derēt",
    "class": "I",
    "translation": {
      "ru": "подходить",
      "uk": "підходити"
    },
    "forms": [
      "deru",
      "deri",
      "der",
      "deram",
      "derat",
      "derēju",
      "derēji",
      "derēja",
      "derējām",
      "derējāt",
      "derēšu",
      "derēsi",
      "derēs",
      "derēsim",
      "derēsiet"
    ]
  },
  {
    "lemma": "drebēt",
    "class": "I",
    "translation": {
      "ru": "дрожать",
      "uk": "тремтіти"
    },
    "forms": [
      "drebu",
      "dreb",
      "dreb",
      "drebam",
      "drebāt",
      "drebēju",
      "drebēji",
      "drebēja",
      "drebējām",
      "drebējāt",
      "drebēšu",
      "drebēsi",
      "drebēs",
      "drebēsim",
      "drebēsiet"
    ]
  },
  {
    "lemma": "paredzēt",
    "class": "I",
    "translation": {
      "ru": "предусматривать",
      "uk": "передбачати"
    },
    "forms": [
      "paredzu",
      "paredzi",
      "paredz",
      "paredzam",
      "paredzat",
      "paredzēju",
      "paredzēji",
      "paredzēja",
      "paredzējām",
      "paredzējāt",
      "paredzēšu",
      "paredzēsi",
      "paredzēs",
      "paredzēsim",
      "paredzēsiet"
    ]
  },
  {
    "lemma": "peldēt",
    "class": "I",
    "translation": {
      "ru": "плавать",
      "uk": "плавати"
    },
    "forms": [
      "peldēšu",
      "peldēsi",
      "peldēs",
      "peldēsim",
      "peldēsiet",
      "peldēju",
      "peldēji",
      "peldēja",
      "peldējām",
      "peldējāt",
      "peldēt",
      "peldēs",
      "peldēs",
      "peldēsim",
      "peldēsiet"
    ]
  },
  {
    "lemma": "piederēt",
    "class": "I",
    "translation": {
      "ru": "принадлежать",
      "uk": "належати"
    },
    "forms": [
      "piederu",
      "piederi",
      "pieder",
      "piederam",
      "piederat",
      "piederēju",
      "piederēji",
      "piederēja",
      "piederējām",
      "piederējāt",
      "piederēšu",
      "piederēsi",
      "piederēs",
      "piederēsim",
      "piederēsiet"
    ]
  },
  {
    "lemma": "pieredzēt",
    "class": "I",
    "translation": {
      "ru": "пережить",
      "uk": "пережити"
    },
    "forms": [
      "pieredzu",
      "pieredzi",
      "pieredz",
      "pieredzam",
      "pieredzat",
      "pieredzēju",
      "pieredzēji",
      "pieredzēja",
      "pieredzējām",
      "pieredzējāt",
      "pieredzēšu",
      "pieredzēsi",
      "pieredzēs",
      "pieredzēsim",
      "pieredzēsiet"
    ]
  },
  {
    "lemma": "precēt",
    "class": "I",
    "translation": {
      "ru": "обручиться",
      "uk": "підносити"
    },
    "forms": [
      "precēšu",
      "precēsi",
      "precēs",
      "precēsim",
      "precēsiet",
      "precēju",
      "precēji",
      "precēja",
      "precējām",
      "precējāt",
      "precē",
      "precēs",
      "precēs",
      "precēsim",
      "precēsiet"
    ]
  },
  {
    "lemma": "sacīt",
    "class": "I",
    "translation": {
      "ru": "сказать",
      "uk": "сказати"
    },
    "forms": [
      "saku",
      "saki",
      "saka",
      "sakām",
      "sakāt",
      "sacīju",
      "sacīji",
      "sacīja",
      "sacījām",
      "sacījāt",
      "sacīšu",
      "sacīsi",
      "sacīs",
      "sacīsim",
      "sacīsiet"
    ]
  },
  {
    "lemma": "locīt",
    "class": "I",
    "translation": {
      "ru": "сгибать",
      "uk": "згинати"
    },
    "forms": [
      "locu",
      "loci",
      "loca",
      "locām",
      "locāt",
      "locīju",
      "locījis",
      "locīja",
      "locījām",
      "locījāt",
      "locīšu",
      "locīsi",
      "locīs",
      "locīsim",
      "locīsiet"
    ]
  },
  {
    "lemma": "mocīt",
    "class": "I",
    "translation": {
      "ru": "мучить",
      "uk": "катувати"
    },
    "forms": [
      "mocu",
      "moci",
      "moca",
      "mocām",
      "mocāt",
      "mocīju",
      "mocījis",
      "mocīja",
      "mocījām",
      "mocījāt",
      "mocīšu",
      "mocīsi",
      "mocīs",
      "mocīsim",
      "mocīsiet"
    ]
  },
  {
    "lemma": "slaucīt",
    "class": "I",
    "translation": {
      "ru": "подметать",
      "uk": "підмітати"
    },
    "forms": [
      "slaucu",
      "slauci",
      "slauca",
      "slaucam",
      "slaucat",
      "slaucīju",
      "slaucījis",
      "slaucīja",
      "slaucījām",
      "slaucījāt",
      "slaucīšu",
      "slaucīsi",
      "slaucīs",
      "slaucīsim",
      "slaucīsiet"
    ]
  },
  {
    "lemma": "sēdēt",
    "class": "I",
    "translation": {
      "ru": "сидеть",
      "uk": "сидіти"
    },
    "forms": [
      "sēžu",
      "sēdi",
      "sēž",
      "sēžam",
      "sēžat",
      "sēdēju",
      "sēdēji",
      "sēdēja",
      "sēdējām",
      "sēdējāt",
      "sēdēšu",
      "sēdēsi",
      "sēdēs",
      "sēdēsim",
      "sēdēsiet"
    ]
  },
  {
    "lemma": "tecēt",
    "class": "I",
    "translation": {
      "ru": "течь",
      "uk": "текти"
    },
    "forms": [
      "tecēšu",
      "tecēsi",
      "tecēs",
      "tecēsim",
      "tecēsiet",
      "tecēju",
      "tecēji",
      "tecēja",
      "tecējām",
      "tecējāt",
      "tecēt",
      "tecēs",
      "tecēs",
      "tecēsim",
      "tecēsiet"
    ]
  },
  {
    "lemma": "turēties",
    "class": "I",
    "translation": {
      "ru": "держаться",
      "uk": "триматися"
    },
    "forms": [
      "turēšos",
      "turēsies",
      "turēs",
      "turēsim",
      "turēsiet",
      "turējos",
      "turējies",
      "turējās",
      "turējāmies",
      "turējāties",
      "turēsies",
      "turēsies",
      "turēs",
      "turēsim",
      "turēsiet"
    ]
  },
  {
    "lemma": "atturēties",
    "class": "I",
    "translation": {
      "ru": "воздерживаться",
      "uk": "утримуватися"
    },
    "forms": [
      "atturos",
      "atturies",
      "atturās",
      "atturamies",
      "atturaties",
      "atturējos",
      "atturējies",
      "atturējās",
      "atturējāmies",
      "atturējāties",
      "atturēšos",
      "atturēsies",
      "atturēs",
      "atturēsimies",
      "atturēsieties"
    ]
  },
  {
    "lemma": "gribēties",
    "class": "I",
    "translation": {
      "ru": "хотеться",
      "uk": "хотітися"
    },
    "forms": [
      "gribu",
      "gribi",
      "grib",
      "gribam",
      "gribat",
      "gribēju",
      "gribēji",
      "gribēja",
      "gribējām",
      "gribējāt",
      "gribēšu",
      "gribēsi",
      "gribēs",
      "gribēsim",
      "gribēsiet"
    ]
  },
  {
    "lemma": "izturēties",
    "class": "I",
    "translation": {
      "ru": "вести себя",
      "uk": "поводитися"
    },
    "forms": [
      "izturēšos",
      "izturēsies",
      "izturēs",
      "izturēsim",
      "izturēsiet",
      "izturējos",
      "izturējies",
      "izturējās",
      "izturējāmies",
      "izturējāties",
      "izturēsies",
      "izturēsies",
      "izturēs",
      "izturēsim",
      "izturēsiet"
    ]
  },
  {
    "lemma": "kustēties",
    "class": "I",
    "translation": {
      "ru": "двигаться",
      "uk": "рухатись"
    },
    "forms": [
      "kustos",
      "kusties",
      "kustās",
      "kustāmies",
      "kustāties",
      "kustējos",
      "kustējies",
      "kustējās",
      "kustējāmies",
      "kustējāties",
      "kustēšos",
      "kustēsies",
      "kustēs",
      "kustēsimies",
      "kustēsieties"
    ]
  },
  {
    "lemma": "sūdzēties",
    "class": "I",
    "translation": {
      "ru": "жаловаться",
      "uk": "скаржитися"
    },
    "forms": [
      "sūdzu",
      "sūdi",
      "sūdz",
      "sūdzam",
      "sūdzat",
      "sūdzēju",
      "sūdzēji",
      "sūdzēja",
      "sūdzējām",
      "sūdzējāt",
      "sūdzēšu",
      "sūdzēsi",
      "sūdzēs",
      "sūdzēsim",
      "sūdzēsiet"
    ]
  },
  {
    "lemma": "uzturēties",
    "class": "I",
    "translation": {
      "ru": "находиться",
      "uk": "знаходитися"
    },
    "forms": [
      "uzturēšos",
      "uzturēsies",
      "uzturēs",
      "uzturēsim",
      "uzturēsiet",
      "uzturējos",
      "uzturējies",
      "uzturējās",
      "uzturējāmies",
      "uzturējāties",
      "uzturēsies",
      "uzturēsies",
      "uzturēs",
      "uzturēsim",
      "uzturēsiet"
    ]
  },
  {
    "lemma": "turpināties",
    "class": "I",
    "translation": {
      "ru": "продолжаться",
      "uk": "продовжуються"
    },
    "forms": [
      "turpināšu",
      "turpināsi",
      "turpinās",
      "turpināsim",
      "turpināsiet",
      "turpināju",
      "turpināji",
      "turpināja",
      "turpinājām",
      "turpinājāt",
      "turpināšos",
      "turpināsies",
      "turpinās",
      "turpināsim",
      "turpināsiet"
    ]
  },
  {
    "lemma": "apzināties",
    "class": "I",
    "translation": {
      "ru": "осознавать",
      "uk": "усвідомлювати"
    },
    "forms": [
      "apzinos",
      "apzinies",
      "apzinās",
      "apzināmies",
      "apzināties",
      "apzinājos",
      "apzinājies",
      "apzinājās",
      "apzinājāmies",
      "apzinājāties",
      "apzināšos",
      "apzināsies",
      "apzinās",
      "apzināsimies",
      "apzināsiet"
    ]
  },
  {
    "lemma": "norisināties",
    "class": "I",
    "translation": {
      "ru": "происходить",
      "uk": "відбуватися"
    },
    "forms": [
      "norisināšos",
      "norisināsies",
      "norisinās",
      "norisināsim",
      "norisināsiet",
      "norisinājos",
      "norisinājies",
      "norisinājās",
      "norisinājāmies",
      "norisinājāties",
      "norisināsies",
      "norisināsies",
      "norisinās",
      "norisināsim",
      "norisināsiet"
    ]
  },
  {
    "lemma": "pārliecināties",
    "class": "I",
    "translation": {
      "ru": "убеждаться",
      "uk": "переконатися"
    },
    "forms": [
      "pārliecinos",
      "pārliecins",
      "pārliecinās",
      "pārliecināmies",
      "pārliecināties",
      "pārliecinos",
      "pārliecinos",
      "pārliecinājās",
      "pārliecinājāmies",
      "pārliecinājāties",
      "pārliecināšos",
      "pārliecināsies",
      "pārliecinās",
      "pārliecināsimies",
      "pārliecināsiet"
    ]
  },
  {
    "lemma": "palielināties",
    "class": "I",
    "translation": {
      "ru": "увеличиваться",
      "uk": "збільшуватися"
    },
    "forms": [
      "palielināšos",
      "palielināsies",
      "palielinās",
      "palielināsim",
      "palielināsiet",
      "palielinājos",
      "palielinājies",
      "palielinājās",
      "palielinājāmies",
      "palielinājāties",
      "palielināsies",
      "palielinās",
      "palielināsim",
      "palielināsiet",
      "palielināsiet"
    ]
  },
  {
    "lemma": "rēķināties",
    "class": "I",
    "translation": {
      "ru": "рассчитывать",
      "uk": "розраховувати"
    },
    "forms": [
      "rēķinos",
      "rēķinies",
      "rēķinās",
      "rēķināmies",
      "rēķināties",
      "rēķinājos",
      "rēķinājies",
      "rēķinājās",
      "rēķinājāmies",
      "rēķinājāties",
      "rēķināšos",
      "rēķināsies",
      "rēķinās",
      "rēķināsimies",
      "rēķināsiet"
    ]
  },
  {
    "lemma": "samazināties",
    "class": "I",
    "translation": {
      "ru": "уменьшаться",
      "uk": "зменшуватися"
    },
    "forms": [
      "samazināšos",
      "samazināsies",
      "samazinās",
      "samazināsim",
      "samazināsiet",
      "samazinājos",
      "samazinājies",
      "samazinājās",
      "samazinājāmies",
      "samazinājāties",
      "samazināsies",
      "samazinās",
      "samazināsim",
      "samazināsiet",
      "samazināsiet"
    ]
  },
  {
    "lemma": "sazināties",
    "class": "I",
    "translation": {
      "ru": "общаться",
      "uk": "спілкуватися"
    },
    "forms": [
      "sazinos",
      "sazinies",
      "sazinās",
      "sazināmies",
      "sazināties",
      "sazinājos",
      "sazinājies",
      "sazinājās",
      "sazinājāmies",
      "sazinājāties",
      "sazināšu",
      "sazināsi",
      "sazinās",
      "sazināsim",
      "sazināsiet"
    ]
  },
  {
    "lemma": "vingrināties",
    "class": "I",
    "translation": {
      "ru": "упражняться",
      "uk": "тренуватися"
    },
    "forms": [
      "vingrinos",
      "vingrinies",
      "vingrinās",
      "vingrināmies",
      "vingrināties",
      "vingrinājos",
      "vingrinājies",
      "vingrinājās",
      "vingrinājāmies",
      "vingrinājāties",
      "vingrināšu",
      "vingrināsi",
      "vingrinās",
      "vingrināsim",
      "vingrināsiet"
    ]
  },
  {
    "lemma": "vajadzēt",
    "class": "II",
    "translation": {
      "ru": "нуждаться",
      "uk": "потребувати"
    },
    "forms": [
      "vajag",
      "vajag",
      "vajag",
      "vajag",
      "vajag",
      "vajadzēja",
      "vajadzēja",
      "vajadzēja",
      "vajadzējām",
      "vajadzējāt",
      "vajadzēs",
      "vajadzēsi",
      "vajadzēs",
      "vajadzēsim",
      "vajadzēsiet"
    ]
  },
  {
    "lemma": "zināt",
    "class": "I",
    "translation": {
      "ru": "знать",
      "uk": "знати"
    },
    "forms": [
      "zinu",
      "zini",
      "zina",
      "zinām",
      "zināt",
      "zināju",
      "zināji",
      "zina",
      "zinājām",
      "zinājāt",
      "zināšu",
      "zināsi",
      "zinās",
      "zināsim",
      "zināsiet"
    ]
  },
  {
    "lemma": "art",
    "class": "irregular",
    "translation": {
      "ru": "творить",
      "uk": "творити"
    },
    "forms": [
      "aru",
      "ari",
      "ar",
      "arām",
      "arat",
      "arēju",
      "arēji",
      "arēja",
      "arējām",
      "arējāt",
      "aršu",
      "arši",
      "ars",
      "arsim",
      "arsiet"
    ]
  },
  {
    "lemma": "atrast",
    "class": "I",
    "translation": {
      "ru": "найти",
      "uk": "знайти"
    },
    "forms": [
      "atrod",
      "atrodi",
      "atrod",
      "atrodam",
      "atrodat",
      "atradu",
      "atradai",
      "atrada",
      "atradām",
      "atradāt",
      "atradīšu",
      "atradīsi",
      "atradīs",
      "atradīsim",
      "atradīsiet"
    ]
  },
  {
    "lemma": "pierast",
    "class": "I",
    "translation": {
      "ru": "привыкать",
      "uk": "привикати"
    },
    "forms": [
      "pierod",
      "pierodi",
      "pierod",
      "pierodam",
      "pierodat",
      "pieradu",
      "pieradi",
      "pierada",
      "pieradām",
      "pieradāt",
      "pieradīšu",
      "pieradīsi",
      "pieradīs",
      "pieradīsim",
      "pieradīsiet"
    ]
  },
  {
    "lemma": "rast",
    "class": "I",
    "translation": {
      "ru": "находить",
      "uk": "знайти"
    },
    "forms": [
      "radu",
      "radi",
      "rada",
      "radam",
      "ratat",
      "radīju",
      "radīji",
      "nudzīdi",
      "audzi",
      "parkājas",
      "radīšu",
      "radīsi",
      "radīs",
      "radīsim",
      "radīsiet"
    ]
  },
  {
    "lemma": "augt",
    "class": "I",
    "translation": {
      "ru": "расти",
      "uk": "рости"
    },
    "forms": [
      "aug",
      "aug",
      "aug",
      "augam",
      "aught",
      "augu",
      "augi",
      "auga",
      "augām",
      "augāt",
      "augšu",
      "augsi",
      "augs",
      "augsim",
      "augsiet"
    ]
  },
  {
    "lemma": "aut",
    "class": "I",
    "translation": {
      "ru": "держать",
      "uk": "тримати"
    },
    "forms": [
      "aju",
      "aji",
      "ai",
      "ajam",
      "ajat",
      "autu",
      "auti",
      "auta",
      "autām",
      "autāt",
      "austu",
      "austi",
      "aiste",
      "aisiem",
      "aisiet"
    ]
  },
  {
    "lemma": "berzt",
    "class": "I",
    "translation": {
      "ru": "тереть",
      "uk": "терти"
    },
    "forms": [
      "beržu",
      "berzi",
      "berz",
      "berzam",
      "berzat",
      "berzu",
      "berzi",
      "berza",
      "berzām",
      "berzat",
      "berzīšu",
      "berzīsi",
      "berzīs",
      "berzīsim",
      "berzīsiet"
    ]
  },
  {
    "lemma": "belzt",
    "class": "I",
    "translation": {
      "ru": "бить",
      "uk": "бити"
    },
    "forms": [
      "belzu",
      "belzi",
      "belz",
      "belzam",
      "belzat",
      "belzu",
      "belzi",
      "belza",
      "belzām",
      "belzat",
      "belzīšu",
      "belzīsi",
      "belzīs",
      "belzīsim",
      "belzīsiet"
    ]
  },
  {
    "lemma": "blenzt",
    "class": "I",
    "translation": {
      "ru": "смотреть",
      "uk": "дивитися"
    },
    "forms": [
      "blenu",
      "bleni",
      "blen",
      "blenam",
      "blenat",
      "blenēju",
      "blenēji",
      "blenēja",
      "blenējām",
      "blenējāt",
      "blenšu",
      "blenši",
      "blenīs",
      "blenīsim",
      "blenīsiet"
    ]
  },
  {
    "lemma": "gvelzt",
    "class": "I",
    "translation": {
      "ru": "говорить",
      "uk": "говорити"
    },
    "forms": [
      "gvelzu",
      "gvelzi",
      "gvelz",
      "gvelzam",
      "gvelzat",
      "gvelzu",
      "gvelzi",
      "gvelza",
      "gvelzām",
      "gvelzat",
      "gvelzīšu",
      "gvelzīsi",
      "gvelzīs",
      "gvelzīsim",
      "gvelzīsiet"
    ]
  },
  {
    "lemma": "berzties",
    "class": "I",
    "translation": {
      "ru": "тереться",
      "uk": "тертися"
    },
    "forms": [
      "beržos",
      "beržies",
      "beržas",
      "berzamies",
      "berzaties",
      "berzējos",
      "berzējies",
      "berzās",
      "berzāmies",
      "berzāties",
      "berzēšu",
      "berzēsi",
      "berzēs",
      "berzēsim",
      "berzēsiet"
    ]
  },
  {
    "lemma": "bīties",
    "class": "I",
    "translation": {
      "ru": "боясь",
      "uk": "боятися"
    },
    "forms": [
      "bīdos",
      "bīdies",
      "bīdas",
      "bīdamies",
      "bīdaties",
      "bīdos",
      "bījāties",
      "bija",
      "bījāmies",
      "bījāties",
      "bīdīšu",
      "bīdīsi",
      "bīdīs",
      "bīdīsim",
      "bīdīsiet"
    ]
  },
  {
    "lemma": "brēkt",
    "class": "I",
    "translation": {
      "ru": "лаять",
      "uk": "гавкати"
    },
    "forms": [
      "brēju",
      "brēji",
      "brēk",
      "brēcam",
      "brēcat",
      "brejā",
      "brejām",
      "breidā",
      "breidāt",
      "breids",
      "brēks",
      "brēksēt",
      "brēksē",
      "brēkst",
      "brēksēju"
    ]
  },
  {
    "lemma": "ķērkt",
    "class": "I",
    "translation": {
      "ru": "крикнуть",
      "uk": "крикнути"
    },
    "forms": [
      "ķērku",
      "ķērko",
      "ķērk",
      "ķērkam",
      "ķērkat",
      "ķēru",
      "ķēri",
      "ķērās",
      "ķērām",
      "ķērāt",
      "ķēršu",
      "ķērsi",
      "ķers",
      "ķersim",
      "ķersiet"
    ]
  },
  {
    "lemma": "lēkt",
    "class": "I",
    "translation": {
      "ru": "прыгать",
      "uk": "стрибати"
    },
    "forms": [
      "lēkšu",
      "lēksi",
      "lēks",
      "lēksim",
      "lēksiet",
      "lēcu",
      "lēci",
      "lēca",
      "lēci",
      "lēcis",
      "lēks",
      "lēksē",
      "lēkst",
      "lēksēšu",
      "lēksēsi"
    ]
  },
  {
    "lemma": "mērkt",
    "class": "I",
    "translation": {
      "ru": "помечать",
      "uk": "позначати"
    },
    "forms": [
      "mēru",
      "mēri",
      "mēr",
      "mēram",
      "mērat",
      "mēru",
      "mērī",
      "mērēja",
      "mērējām",
      "mērējāt",
      "mērēšu",
      "mērēsi",
      "mērēs",
      "mērēsim",
      "mērēsiet"
    ]
  },
  {
    "lemma": "rēkt",
    "class": "I",
    "translation": {
      "ru": "реветь",
      "uk": "ревіти"
    },
    "forms": [
      "rēju",
      "rēji",
      "rēk",
      "rēcam",
      "rēcat",
      "rējā",
      "rējām",
      "rēja",
      "rējāt",
      "rēķē",
      "rēks",
      "rēksē",
      "rēksēšu",
      "rēksēsi",
      "rēksēšu"
    ]
  },
  {
    "lemma": "sēkt",
    "class": "I",
    "translation": {
      "ru": "сеять",
      "uk": "сіяти"
    },
    "forms": [
      "sēju",
      "sēji",
      "sējam",
      "sējat",
      "sējat",
      "sēja",
      "sējām",
      "sējāt",
      "sēsi",
      "sēst",
      "sēks",
      "sēksēšu",
      "sēksēsi",
      "sēksēšu",
      "sēksēsi"
    ]
  },
  {
    "lemma": "brist",
    "class": "II",
    "translation": {
      "ru": "шагать",
      "uk": "йти"
    },
    "forms": [
      "brienu",
      "brieni",
      "brienā",
      "brienam",
      "brienat",
      "briens",
      "briens",
      "briens",
      "briedēs",
      "brietu",
      "briets",
      "brietīšu",
      "brietīsi",
      "brietīs",
      "brietišus"
    ]
  },
  {
    "lemma": "brukt",
    "class": "I",
    "translation": {
      "ru": "сжигать",
      "uk": "спалювати"
    },
    "forms": [
      "bruņoju",
      "bruņā",
      "brukt",
      "bruku",
      "brukt",
      "bruks",
      "bruku",
      "bruks",
      "bruku",
      "brūki",
      "brūks",
      "brūšu",
      "brūksēsi",
      "brūksēšu",
      "brūkšos"
    ]
  },
  {
    "lemma": "jukt",
    "class": "I",
    "translation": {
      "ru": "налипать",
      "uk": "влипати"
    },
    "forms": [
      "jūku",
      "jūci",
      "jūc",
      "jūkam",
      "jūkat",
      "jūku",
      "jūks",
      "jūci",
      "jūcis",
      "jūks",
      "jūķēšu",
      "jūķēsi",
      "jūksēšu",
      "jūksēsi",
      "jūksēšu"
    ]
  },
  {
    "lemma": "mukt",
    "class": "I",
    "translation": {
      "ru": "утекать",
      "uk": "втікати"
    },
    "forms": [
      "mūk",
      "mūk",
      "mūk",
      "mūkam",
      "mūkat",
      "mūku",
      "mūki",
      "mūkojās",
      "mūku",
      "mūksēšu",
      "mūksēsi",
      "mūzēšu",
      "mūzēsi",
      "mūksēšu",
      "mūksēsi"
    ]
  },
  {
    "lemma": "plukt",
    "class": "I",
    "translation": {
      "ru": "рыть",
      "uk": "копати"
    },
    "forms": [
      "plūku",
      "plūc",
      "plūks",
      "plūkus",
      "plūc",
      "plūcam",
      "plūca",
      "plūku",
      "plūksēšu",
      "plūksēši",
      "plūks",
      "plūksēsim",
      "plūksēsit",
      "plūksēsim",
      "plūksēsit"
    ]
  },
  {
    "lemma": "rukt",
    "class": "I",
    "translation": {
      "ru": "выжить",
      "uk": "вижити"
    },
    "forms": [
      "rūku",
      "rūc",
      "rūka",
      "rūkam",
      "rūku",
      "rūkam",
      "rūks",
      "rūkam",
      "rūkūšos",
      "rūkam",
      "rūkam",
      "rūkam",
      "rūksēšu",
      "rūksēši",
      "rūksēhuis"
    ]
  },
  {
    "lemma": "sprukt",
    "class": "I",
    "translation": {
      "ru": "прыгать",
      "uk": "стрибати"
    },
    "forms": [
      "sprieku",
      "spriedz",
      "spriež",
      "spriežam",
      "spriežat",
      "spruks",
      "spriežatāk",
      "spriežam",
      "spriežat",
      "spriežē",
      "spriežēsim",
      "spriežē",
      "spriežēsi",
      "spriežēs",
      "spriežēsi"
    ]
  },
  {
    "lemma": "šļukt",
    "class": "I",
    "translation": {
      "ru": "скользить",
      "uk": "ковзати"
    },
    "forms": [
      "slīdu",
      "slīdi",
      "slīd",
      "slīdām",
      "slīdāt",
      "slīdēju",
      "slīdēji",
      "slīdēja",
      "slīdējām",
      "slīdējāt",
      "slīdēšu",
      "slīdēsi",
      "slīdēs",
      "slīdēsim",
      "slīdēsiet"
    ]
  },
  {
    "lemma": "uzbrukt",
    "class": "irregular",
    "translation": {
      "ru": "атаковать",
      "uk": "атакувати"
    },
    "forms": [
      "uzbrūku",
      "uzbrūc",
      "uzbrūc",
      "uzbrūc",
      "uzbrūnam",
      "uzbrūku",
      "uzbrūcis",
      "uzbrūk",
      "uzbrūkām",
      "uzbrūkājām",
      "uzbrūkāt",
      "uzbrūc",
      "uzbrūci",
      "uzbrūcis",
      "uzbrūcīsim"
    ]
  },
  {
    "lemma": "celt",
    "class": "I",
    "translation": {
      "ru": "поднимать",
      "uk": "піднімати"
    },
    "forms": [
      "ceļu",
      "ceļi",
      "ceļ",
      "ceļam",
      "ceļat",
      "cēlu",
      "cēli",
      "cēla",
      "cēlām",
      "cēlāt",
      "celšu",
      "celīsi",
      "celīs",
      "celīsim",
      "celīsiet"
    ]
  },
  {
    "lemma": "atcelt",
    "class": "I",
    "translation": {
      "ru": "отменять",
      "uk": "скасувати"
    },
    "forms": [
      "atceļu",
      "atceļi",
      "atcēl",
      "atcēlam",
      "atcēlat",
      "atcēlu",
      "atcēli",
      "atcēla",
      "atcēlām",
      "atcēlāt",
      "atcēlēšu",
      "atcēlēsi",
      "atcēlīs",
      "atcēlēsim",
      "atcēlīsiet"
    ]
  },
  {
    "lemma": "dzelt",
    "class": "II",
    "translation": {
      "ru": "желтеть",
      "uk": "жовтіти"
    },
    "forms": [
      "dzeltu",
      "dzelt",
      "dzelt",
      "dzeltam",
      "dzeltat",
      "dzeltīju",
      "dzeltīji",
      "dzeltēja",
      "dzeltējām",
      "dzeltējāt",
      "dzelsīšu",
      "dzelsīsi",
      "dzelsīs",
      "dzelsīsim",
      "dzelsīsiet"
    ]
  },
  {
    "lemma": "iecelt",
    "class": "I",
    "translation": {
      "ru": "выбирать",
      "uk": "вибирати"
    },
    "forms": [
      "iecēlu",
      "iecēli",
      "iecēla",
      "iecēlām",
      "iecēlāt",
      "iecēlēšu",
      "iecēlēs",
      "iecēlīs",
      "iecēlēsim",
      "iecēlīsiet",
      "iecēli",
      "iecēlēsi",
      "iecēlīs",
      "iecēlēsim",
      "iecēlies"
    ]
  },
  {
    "lemma": "pelt",
    "class": "I",
    "translation": {
      "ru": "падать",
      "uk": "падати"
    },
    "forms": [
      "pēl",
      "pēli",
      "pēl",
      "pēlām",
      "pēlāt",
      "pēlēju",
      "pēlē",
      "pēlēja",
      "pēlējām",
      "pēlējāt",
      "pēlēs",
      "pēlēs",
      "pēlēs",
      "pēlēs",
      "pēlēs"
    ]
  },
  {
    "lemma": "smelt",
    "class": "I",
    "translation": {
      "ru": "плавить",
      "uk": "плавити"
    },
    "forms": [
      "maņu",
      "maņi",
      "maņiem",
      "maņu",
      "maņi",
      "māniet",
      "māniet",
      "māniet",
      "mānīju",
      "mānījāt",
      "mānīšu",
      "mānīši",
      "mānīs",
      "mānīsim",
      "mānīsiet"
    ]
  },
  {
    "lemma": "šķelt",
    "class": "I",
    "translation": {
      "ru": "ломать",
      "uk": "ламати"
    },
    "forms": [
      "šķelu",
      "šķel",
      "šķelām",
      "šķelat",
      "šķēlis",
      "šķelšu",
      "šķelēšu",
      "šķelēsi",
      "šķelēs",
      "šķelēs",
      "šķēlāt",
      "šķēlīt",
      "šķelēsim",
      "šķelēsiet",
      "šķelēšu"
    ]
  },
  {
    "lemma": "velt",
    "class": "I",
    "translation": {
      "ru": "катить",
      "uk": "котити"
    },
    "forms": [
      "vēlu",
      "vēli",
      "vēl",
      "vēlām",
      "vēlat",
      "veltīšu",
      "veltīsi",
      "veltīs",
      "veltīsim",
      "veltīsiet",
      "veltīju",
      "veltījām",
      "veltīji",
      "veltījāt",
      "veltījusi"
    ]
  },
  {
    "lemma": "zelt",
    "class": "II",
    "translation": {
      "ru": "золотеть",
      "uk": "золоти"
    },
    "forms": [
      "zeltu",
      "zelti",
      "zelti",
      "zeltam",
      "zeltat",
      "zelti",
      "zelti",
      "zelta",
      "zelām",
      "zeltsē",
      "zeltsē",
      "zeltsē",
      "zeltsē",
      "zeltsē",
      "zeltsē"
    ]
  },
  {
    "lemma": "zvelt",
    "class": "I",
    "translation": {
      "ru": "выкладывать",
      "uk": "викладати"
    },
    "forms": [
      "zvēlu",
      "zvēli",
      "zvēl",
      "zvēlām",
      "zvēlāt",
      "zvēlēšu",
      "zvēlēsi",
      "zvēlēs",
      "zvēlēsim",
      "zvēlēsiet",
      "zvēlēju",
      "zvēlējām",
      "zvēlēji",
      "zvēlējāt",
      "zvēlējusi"
    ]
  },
  {
    "lemma": "celties",
    "class": "I",
    "translation": {
      "ru": "подниматься",
      "uk": "підніматися"
    },
    "forms": [
      "ceļos",
      "ceļies",
      "ceļas",
      "ceļamies",
      "ceļaties",
      "cēlos",
      "cēlēs",
      "cēlās",
      "cēlāmies",
      "cēlāties",
      "celšos",
      "celšās",
      "celšiem",
      "celšiem",
      "celšiem"
    ]
  },
  {
    "lemma": "izcelties",
    "class": "I",
    "translation": {
      "ru": "выделяться",
      "uk": "виокремлятися"
    },
    "forms": [
      "izceļos",
      "izceļies",
      "izceļ",
      "izceļamies",
      "izceļaties",
      "izcēlos",
      "izcēlās",
      "izcēlās",
      "izcēlāmies",
      "izcēlāties",
      "izcelšos",
      "izcelšās",
      "izcelšē",
      "izcelšēs",
      "izcelšos"
    ]
  },
  {
    "lemma": "pārcelties",
    "class": "I",
    "translation": {
      "ru": "переводиться",
      "uk": "перекладатися"
    },
    "forms": [
      "pārcelšos",
      "pārcelšies",
      "pārcels",
      "pārcelāmies",
      "pārcelaties",
      "pārcēlos",
      "pārcēlās",
      "pārcēlā",
      "pārcēlāmies",
      "pārcēlāties",
      "pārcelšos",
      "pārcelšām",
      "pārcelšos",
      "pārcelšā",
      "pārcelšos"
    ]
  },
  {
    "lemma": "velties",
    "class": "I",
    "translation": {
      "ru": "великий",
      "uk": "великий"
    },
    "forms": [
      "veļos",
      "veļies",
      "veļas",
      "veļamies",
      "veļaties",
      "veļos",
      "veļās",
      "veļājām",
      "veļājāt",
      "veļāties",
      "veļos",
      "veļā",
      "veļā",
      "veļās",
      "veļājām"
    ]
  },
  {
    "lemma": "cept",
    "class": "I",
    "translation": {
      "ru": "печь",
      "uk": "пекти"
    },
    "forms": [
      "cepu",
      "cepi",
      "cep",
      "cepam",
      "cepat",
      "cepīšu",
      "cepīsi",
      "cepīs",
      "cepīsim",
      "cepīsit",
      "cepēju",
      "cepējām",
      "cepēji",
      "cepējāt",
      "cepējuši"
    ]
  },
  {
    "lemma": "degt",
    "class": "I",
    "translation": {
      "ru": "гореть",
      "uk": "горіти"
    },
    "forms": [
      "degu",
      "degi",
      "deg",
      "degam",
      "degat",
      "dega",
      "degāju",
      "degāji",
      "dega",
      "degu",
      "diegas",
      "degam",
      "degs",
      "degsēšu",
      "degsēsi"
    ]
  },
  {
    "lemma": "ķept",
    "class": "I",
    "translation": {
      "ru": "поджарить",
      "uk": "підсмажити"
    },
    "forms": [
      "ķepeju",
      "ķepeji",
      "ķep",
      "ķepam",
      "ķepat",
      "ķepīšu",
      "ķepīsi",
      "ķepīs",
      "ķepīsim",
      "ķepīsiet",
      "ķepēju",
      "ķepējām",
      "ķepēji",
      "ķepējāt",
      "ķepējuši"
    ]
  },
  {
    "lemma": "bēgt",
    "class": "II",
    "translation": {
      "ru": "бежать",
      "uk": "бігти"
    },
    "forms": [
      "bēgu",
      "bēgi",
      "bēgs",
      "bēgam",
      "bēgat",
      "bēgšu",
      "bēgsi",
      "bēgs",
      "bēgsēšu",
      "bēgsēsi",
      "bēga",
      "bēga",
      "bēgu",
      "bēgsēšu",
      "bēgsēsi"
    ]
  },
  {
    "lemma": "cepties",
    "class": "I",
    "translation": {
      "ru": "печь",
      "uk": "пекти"
    },
    "forms": [
      "cepju",
      "cepji",
      "cepda",
      "cepam",
      "cepjat",
      "cepšos",
      "cepšos",
      "cepšos",
      "cepšos",
      "cepšos",
      "cepšot",
      "cepšos",
      "cepšos",
      "cepšos",
      "cepšot"
    ]
  },
  {
    "lemma": "cirst",
    "class": "I",
    "translation": {
      "ru": "рубить",
      "uk": "рубати"
    },
    "forms": [
      "cirstu",
      "cirsti",
      "cirst",
      "cirstam",
      "cirstat",
      "cirtu",
      "cirti",
      "cirta",
      "cirtām",
      "cirtāt",
      "cirtīšu",
      "cirtīsi",
      "cirtīs",
      "cirtīsim",
      "cirtīsiet"
    ]
  },
  {
    "lemma": "durt",
    "class": "I",
    "translation": {
      "ru": "ударять",
      "uk": "ударяти"
    },
    "forms": [
      "duru",
      "duri",
      "dur",
      "duram",
      "durat",
      "dūru",
      "dūri",
      "dūra",
      "dūrām",
      "dūrāt",
      "dūrīšu",
      "dūrīsi",
      "dūrīs",
      "dūrīsim",
      "dūrīsiet"
    ]
  },
  {
    "lemma": "atšķirt",
    "class": "I",
    "translation": {
      "ru": "отличать",
      "uk": "відрізняти"
    },
    "forms": [
      "atšķiru",
      "atšķiri",
      "atšķir",
      "atšķiram",
      "atšķirat",
      "atšķiru",
      "atšķīri",
      "atšķīra",
      "atšķīrām",
      "atšķīrāt",
      "atšķiršu",
      "atšķirsi",
      "atšķirs",
      "atšķirsim",
      "atšķirsiet"
    ]
  },
  {
    "lemma": "burt",
    "class": "I",
    "translation": {
      "ru": "писать",
      "uk": "писати"
    },
    "forms": [
      "buru",
      "buri",
      "bur",
      "buram",
      "burat",
      "būru",
      "būri",
      "būra",
      "būrām",
      "būrāt",
      "būrīšu",
      "būrīsi",
      "būrīs",
      "būrīsim",
      "būrīsiet"
    ]
  },
  {
    "lemma": "irt",
    "class": "I",
    "translation": {
      "ru": "быть",
      "uk": "бути"
    },
    "forms": [
      "eju",
      "eji",
      "iet",
      "ejam",
      "ejat",
      "gāju",
      "gāji",
      "gāja",
      "gājām",
      "gājāt",
      "gāšu",
      "gāsi",
      "gās",
      "gāsim",
      "gāsiet"
    ]
  },
  {
    "lemma": "kurt",
    "class": "I",
    "translation": {
      "ru": "разжигать",
      "uk": "розпалювати"
    },
    "forms": [
      "kuru",
      "kuri",
      "kur",
      "kuram",
      "kurat",
      "kurū",
      "kurū",
      "kura",
      "kurām",
      "kurāt",
      "kurīšu",
      "kurīsi",
      "kurīs",
      "kurīsim",
      "kurīsiet"
    ]
  },
  {
    "lemma": "piešķirt",
    "class": "I",
    "translation": {
      "ru": "предоставлять",
      "uk": "надавати"
    },
    "forms": [
      "piešķiru",
      "piešķiri",
      "piešķir",
      "piešķiram",
      "piešķirat",
      "piešķiru",
      "piešķīri",
      "piešķīra",
      "piešķīrām",
      "piešķīrāt",
      "piešķiršu",
      "piešķirsi",
      "piešķirs",
      "piešķirsim",
      "piešķirsiet"
    ]
  },
  {
    "lemma": "skart",
    "class": "I",
    "translation": {
      "ru": "касаться",
      "uk": "торкатися"
    },
    "forms": [
      "skaršu",
      "skars",
      "skara",
      "skaram",
      "skarat",
      "skāru",
      "skāri",
      "skāra",
      "skārām",
      "skārāt",
      "skāršu",
      "skārsi",
      "skars",
      "skārsim",
      "skārsiet"
    ]
  },
  {
    "lemma": "šķirt",
    "class": "I",
    "translation": {
      "ru": "делить",
      "uk": "ділити"
    },
    "forms": [
      "šķiru",
      "šķiri",
      "šķir",
      "šķiram",
      "šķirat",
      "šķīru",
      "šķīri",
      "šķīra",
      "šķīrām",
      "šķīrāt",
      "šķiršu",
      "šķirsi",
      "šķirs",
      "šķirsim",
      "šķirsiet"
    ]
  },
  {
    "lemma": "dzert",
    "class": "I",
    "translation": {
      "ru": "пить",
      "uk": "пити"
    },
    "forms": [
      "dzeru",
      "dzersi",
      "dzert",
      "dzeram",
      "dzersat",
      "dzēru",
      "dzēri",
      "dzēra",
      "dzērām",
      "dzērāt",
      "dzershu",
      "dzershi",
      "dzers",
      "dzersim",
      "dzersiet"
    ]
  },
  {
    "lemma": "aptvert",
    "class": "I",
    "translation": {
      "ru": "обхватывать",
      "uk": "охоплювати"
    },
    "forms": [
      "aptveru",
      "aptveri",
      "aptver",
      "aptveram",
      "aptverat",
      "aptvēru",
      "aptvēri",
      "aptvēra",
      "aptvēram",
      "aptvērat",
      "aptvershu",
      "aptvershi",
      "aptvers",
      "aptversim",
      "aptversiet"
    ]
  },
  {
    "lemma": "ietvert",
    "class": "I",
    "translation": {
      "ru": "помещать",
      "uk": "вміщувати"
    },
    "forms": [
      "ietveru",
      "ietveri",
      "ietver",
      "ietveram",
      "ietverat",
      "ietvēru",
      "ietvēri",
      "ietvēra",
      "ietvēram",
      "ietvērat",
      "ietvershu",
      "ietvershi",
      "ietvers",
      "ietversim",
      "ietversiet"
    ]
  },
  {
    "lemma": "ķert",
    "class": "I",
    "translation": {
      "ru": "ловить",
      "uk": "ловити"
    },
    "forms": [
      "ķeru",
      "ķer",
      "ķer",
      "ķeram",
      "ķerat",
      "ķēru",
      "ķēri",
      "ķēra",
      "ķērām",
      "ķērāt",
      "ķershu",
      "ķershi",
      "ķers",
      "ķersim",
      "ķersiet"
    ]
  },
  {
    "lemma": "spert",
    "class": "I",
    "translation": {
      "ru": "шагать",
      "uk": "робити крок"
    },
    "forms": [
      "spēju",
      "spēj",
      "spēj",
      "spējam",
      "spējat",
      "spēju",
      "spēji",
      "spēja",
      "spējām",
      "spējāt",
      "spēšu",
      "spēsi",
      "spēs",
      "spēsim",
      "spēsiet"
    ]
  },
  {
    "lemma": "tvert",
    "class": "I",
    "translation": {
      "ru": "захватывать",
      "uk": "хапати"
    },
    "forms": [
      "tveru",
      "tveri",
      "tver",
      "tveram",
      "tverat",
      "tvēru",
      "tvēri",
      "tvēra",
      "tvēram",
      "tvērat",
      "tvershu",
      "tvershi",
      "tvers",
      "tversim",
      "tversiet"
    ]
  },
  {
    "lemma": "uztvert",
    "class": "I",
    "translation": {
      "ru": "воспринимать",
      "uk": "сприймати"
    },
    "forms": [
      "uztveru",
      "uztveri",
      "uztver",
      "uztveram",
      "uztverat",
      "uztvēru",
      "uztvēri",
      "uztvēra",
      "uztvēram",
      "uztvērat",
      "uztvērsu",
      "uztvērsī",
      "uztvērs",
      "uztvērsim",
      "uztvērsiet"
    ]
  },
  {
    "lemma": "dzīt",
    "class": "I",
    "translation": {
      "ru": "гонять",
      "uk": "ганяти"
    },
    "forms": [
      "dzenu",
      "dzeni",
      "dzīt",
      "dzinām",
      "dzinat",
      "dzinu",
      "dzini",
      "dzina",
      "dzinām",
      "dzināt",
      "dzīsīšu",
      "dzīsīsi",
      "dzīs",
      "dzīsīsim",
      "dzīsīsiet"
    ]
  },
  {
    "lemma": "dzīties",
    "class": "I",
    "translation": {
      "ru": "крутиться",
      "uk": "крутитися"
    },
    "forms": [
      "dzinos",
      "dzinies",
      "dzinās",
      "dzinam",
      "dzinat",
      "dzinos",
      "dzinies",
      "dzinājās",
      "dzinām",
      "dzināt",
      "dzināšu",
      "dzināsi",
      "dzinās",
      "dzināsim",
      "dzināsiet"
    ]
  },
  {
    "lemma": "elst",
    "class": "I",
    "translation": {
      "ru": "вытягивать",
      "uk": "вибирати"
    },
    "forms": [
      "elšu",
      "elsti",
      "elst",
      "elšam",
      "elstat",
      "elšu",
      "elsti",
      "elža",
      "elžām",
      "elžāt",
      "elzīšu",
      "elzīsi",
      "elzīs",
      "elzīsim",
      "elzīsiet"
    ]
  },
  {
    "lemma": "melst",
    "class": "I",
    "translation": {
      "ru": "лгать",
      "uk": "брехати"
    },
    "forms": [
      "melšu",
      "melsti",
      "melst",
      "melšam",
      "melstat",
      "melšu",
      "melsti",
      "melž",
      "melžām",
      "melžāt",
      "melzīšu",
      "melzīsi",
      "melzīs",
      "melzīsim",
      "melzīsiet"
    ]
  },
  {
    "lemma": "glābt",
    "class": "I",
    "translation": {
      "ru": "спасать",
      "uk": "рятувати"
    },
    "forms": [
      "glābu",
      "glāb",
      "glāb",
      "glābam",
      "glābat",
      "glābu",
      "glābi",
      "glāba",
      "glābām",
      "glābāt",
      "glābšu",
      "glābsi",
      "glābs",
      "glābsim",
      "glābsiet"
    ]
  },
  {
    "lemma": "grābt",
    "class": "I",
    "translation": {
      "ru": "копать",
      "uk": "копати"
    },
    "forms": [
      "grābju",
      "grāb",
      "grāb",
      "grābjam",
      "grābjat",
      "grābu",
      "grābi",
      "grāba",
      "grābām",
      "grābāt",
      "grābšu",
      "grābsi",
      "grābs",
      "grābsim",
      "grābsiet"
    ]
  },
  {
    "lemma": "grebt",
    "class": "I",
    "translation": {
      "ru": "грабить",
      "uk": "грабувати"
    },
    "forms": [
      "grebju",
      "greb",
      "greb",
      "grebam",
      "grebat",
      "grebu",
      "grebi",
      "greba",
      "grebām",
      "grebāt",
      "grebšu",
      "grebsi",
      "grebs",
      "grebsim",
      "grebsiet"
    ]
  },
  {
    "lemma": "ģērbt",
    "class": "I",
    "translation": {
      "ru": "одевать",
      "uk": "одягати"
    },
    "forms": [
      "ģērbu",
      "ģērb",
      "ģērbt",
      "ģērbām",
      "ģērbāt",
      "ģērbu",
      "ģērbi",
      "ģērba",
      "ģērām",
      "ģērāt",
      "ģērbs",
      "ģērbs",
      "ģērbs",
      "ģērbsim",
      "ģērbsiet"
    ]
  },
  {
    "lemma": "knābt",
    "class": "I",
    "translation": {
      "ru": "клеветать",
      "uk": "клювати"
    },
    "forms": [
      "knābju",
      "knāb",
      "knāb",
      "knābam",
      "knābat",
      "knābu",
      "knābi",
      "knāba",
      "knābām",
      "knābāt",
      "knābšu",
      "knābsi",
      "knābs",
      "knābsim",
      "knābsiet"
    ]
  },
  {
    "lemma": "kniebt",
    "class": "I",
    "translation": {
      "ru": "щипать",
      "uk": "щипати"
    },
    "forms": [
      "kniežu",
      "knieži",
      "knieb",
      "kniebām",
      "kniebāt",
      "kniešu",
      "knieši",
      "knieda",
      "kniedām",
      "kniedāt",
      "kniedīšu",
      "kniedīsi",
      "kniedīs",
      "kniedīsim",
      "kniedīsiet"
    ]
  },
  {
    "lemma": "riebt",
    "class": "I",
    "translation": {
      "ru": "краснеть",
      "uk": "червоніти"
    },
    "forms": [
      "riebju",
      "rieb",
      "rieb",
      "riebām",
      "riebāt",
      "ribu",
      "ribi",
      "ribīja",
      "ribījām",
      "ribījāt",
      "ribīšu",
      "ribīsi",
      "ribīs",
      "ribīsim",
      "ribīsiet"
    ]
  },
  {
    "lemma": "strēbt",
    "class": "I",
    "translation": {
      "ru": "сосать",
      "uk": "сосати"
    },
    "forms": [
      "strēbju",
      "strēb",
      "strēb",
      "strēbam",
      "strēbat",
      "strēbu",
      "strēbi",
      "strēba",
      "strēbām",
      "strēbāt",
      "strēbšu",
      "strēbsi",
      "strēbs",
      "strēbsim",
      "strēbsiet"
    ]
  },
  {
    "lemma": "šķiebt",
    "class": "I",
    "translation": {
      "ru": "клонить",
      "uk": "хилити"
    },
    "forms": [
      "šķību",
      "šķībi",
      "šķieb",
      "šķiebām",
      "šķiebāt",
      "šķību",
      "šķības",
      "šķība",
      "šķībām",
      "šķībāt",
      "šķiebs",
      "šķiebs",
      "šķiebsim",
      "šķiebsiet",
      "šķiebsiet"
    ]
  },
  {
    "lemma": "urbt",
    "class": "I",
    "translation": {
      "ru": "бурить",
      "uk": "свердлити"
    },
    "forms": [
      "urbju",
      "urbji",
      "urb",
      "urbām",
      "urbāt",
      "urbšu",
      "urbsi",
      "urbīs",
      "urbīsim",
      "urbīsiet",
      "urbīs",
      "urbīs",
      "urbīs",
      "urbīs",
      "urbīs"
    ]
  },
  {
    "lemma": "viebt",
    "class": "I",
    "translation": {
      "ru": "вертеть",
      "uk": "крутити"
    },
    "forms": [
      "viebju",
      "vieb",
      "vieb",
      "viebām",
      "viebāt",
      "vību",
      "vibi",
      "viebā",
      "viebām",
      "viebāt",
      "viebšu",
      "viebsi",
      "viebs",
      "viebsim",
      "viebsiet"
    ]
  },
  {
    "lemma": "glābties",
    "class": "I",
    "translation": {
      "ru": "спасаться",
      "uk": "рятуватися"
    },
    "forms": [
      "glābjos",
      "glābies",
      "glābjas",
      "glābjam",
      "glābjāt",
      "glābšos",
      "glābsies",
      "glābsies",
      "glābsim",
      "glābsiet",
      "glābsim",
      "glābsi",
      "glābdīs",
      "glābdīsiet",
      "glābsim"
    ]
  },
  {
    "lemma": "ģērbties",
    "class": "I",
    "translation": {
      "ru": "одеваться",
      "uk": "одягатися"
    },
    "forms": [
      "ģērbtos",
      "ģērbties",
      "ģērbsies",
      "ģērbjam",
      "ģērbtām",
      "ģērbs",
      "ģērbsī",
      "ģērbsim",
      "ģērbsiet",
      "ģērbsim",
      "ģērbsī",
      "ģērbs",
      "ģērbsīs",
      "ģērbsīsiet",
      "ģērbsim"
    ]
  },
  {
    "lemma": "riebties",
    "class": "I",
    "translation": {
      "ru": "негодовать",
      "uk": "негодувати"
    },
    "forms": [
      "riebjos",
      "riebies",
      "riebjas",
      "riebjam",
      "riebjat",
      "riebšos",
      "riebjās",
      "riebās",
      "riebas",
      "riebā",
      "riebšu",
      "riebsi",
      "riebšos",
      "riebšu",
      "riebēsim"
    ]
  },
  {
    "lemma": "šķiebties",
    "class": "I",
    "translation": {
      "ru": "похитнуться",
      "uk": "похитнутися"
    },
    "forms": [
      "šķiebjos",
      "šķiebies",
      "šķiebjas",
      "šķērbjām",
      "šķiebtag",
      "šķiebześnie",
      "šķērsotā",
      "šķērsniem",
      "šķērsīš",
      "šķērsīsiet",
      "šķērsījums",
      "šķērs visi",
      "šķērsniekus",
      "šķērsvētējums",
      "šķērsie"
    ]
  },
  {
    "lemma": "urbties",
    "class": "I",
    "translation": {
      "ru": "буриться",
      "uk": "свердлитися"
    },
    "forms": [
      "urbjos",
      "urbjūs",
      "urbjās",
      "urbjam",
      "urbjiet",
      "urbšu",
      "urbēs",
      "urbīs",
      "urbēsim",
      "urbēsiet",
      "urbīšu",
      "urbīs",
      "urbīsim",
      "urbīsiet",
      "urbīs"
    ]
  },
  {
    "lemma": "viebties",
    "class": "I",
    "translation": {
      "ru": "виться",
      "uk": "крутитися"
    },
    "forms": [
      "viebjos",
      "viebjūs",
      "viebjās",
      "viebjam",
      "viebjat",
      "viebšu",
      "viebus",
      "viebrās",
      "viebus",
      "viebā",
      "viebīšanu",
      "viebjām",
      "viegšanas",
      "viegšanas",
      "viegšanas"
    ]
  },
  {
    "lemma": "gūt",
    "class": "I",
    "translation": {
      "ru": "достигать",
      "uk": "досягати"
    },
    "forms": [
      "gūtu",
      "gūtu",
      "gūtu",
      "gūta",
      "gūtu",
      "gūtu",
      "gūtu",
      "gūtu",
      "gūtu",
      "gūtu",
      "gūtu",
      "gūtu",
      "gūtu",
      "gūtu",
      "gūtu"
    ]
  },
  {
    "lemma": "apgūt",
    "class": "I",
    "translation": {
      "ru": "осваивать",
      "uk": "опановувати"
    },
    "forms": [
      "apgūtu",
      "apgūtu",
      "apgūtu",
      "apgūšu",
      "apgūsi",
      "apgūtu",
      "apgūtu",
      "apgūtu",
      "apgūtu",
      "apgūtu",
      "apgūtu",
      "apgūtu",
      "apgūtu",
      "apgūtu",
      "apgūtu"
    ]
  },
  {
    "lemma": "grūt",
    "class": "I",
    "translation": {
      "ru": "трудиться",
      "uk": "працювати"
    },
    "forms": [
      "grūšu",
      "grūti",
      "grūt",
      "grūtinām",
      "grūtināt",
      "grūšu",
      "grūti",
      "grūts",
      "grūtym",
      "grūtas",
      "grūto",
      "grūtākus",
      "grūtāk",
      "grūtdienas",
      "grūto"
    ]
  },
  {
    "lemma": "iegūt",
    "class": "I",
    "translation": {
      "ru": "приобретать",
      "uk": "отримувати"
    },
    "forms": [
      "iegūtu",
      "iegūtu",
      "iegūtu",
      "iegūsi",
      "iegūst",
      "iegūtu",
      "iegūtu",
      "iegūtu",
      "iegūtu",
      "iegūtu",
      "iegūtu",
      "iegūtu",
      "iegūtu",
      "iegūtu",
      "iegūtu"
    ]
  },
  {
    "lemma": "kļūt",
    "class": "I",
    "translation": {
      "ru": "становиться",
      "uk": "ставати"
    },
    "forms": [
      "kļūtu",
      "kļūtu",
      "kļūtu",
      "kļūsi",
      "kļūs",
      "kļūtu",
      "kļūtu",
      "kļūtu",
      "kļūtu",
      "kļūtu",
      "kļūtu",
      "kļūtu",
      "kļūtu",
      "kļūtu",
      "kļūtu"
    ]
  },
  {
    "lemma": "pagūt",
    "class": "I",
    "translation": {
      "ru": "успевать",
      "uk": "встигати"
    },
    "forms": [
      "pagūtu",
      "pagūtu",
      "pagūtu",
      "pagusi",
      "pagūtu",
      "pagūtu",
      "pagūtu",
      "pagūtu",
      "pagūtu",
      "pagūtu",
      "pagūtu",
      "pagūtu",
      "pagūtu",
      "pagūtu",
      "pagūtu"
    ]
  },
  {
    "lemma": "pūt",
    "class": "I",
    "translation": {
      "ru": "дуть",
      "uk": "дуть"
    },
    "forms": [
      "pušu",
      "pūš",
      "pūt",
      "pūšam",
      "pūšat",
      "pušu",
      "pūš",
      "pūš",
      "pūšām",
      "pūšāt",
      "pūšu",
      "pūšu",
      "pūšīšu",
      "pūšīsi",
      "pūšīsiet"
    ]
  },
  {
    "lemma": "žūt",
    "class": "I",
    "translation": {
      "ru": "гнить",
      "uk": "гнити"
    },
    "forms": [
      "žūtu",
      "žūtu",
      "žūtu",
      "žūs",
      "žūtu",
      "žūtu",
      "žūtu",
      "žūtu",
      "žūtu",
      "žūtu",
      "žūtu",
      "žūtu",
      "žūtu",
      "žūtu",
      "žūtu"
    ]
  },
  {
    "lemma": "iepazīties",
    "class": "I",
    "translation": {
      "ru": "знакомиться",
      "uk": "знайомитися"
    },
    "forms": [
      "iepazīstu",
      "iepazīsti",
      "iepazīst",
      "iepazīstam",
      "iepazīstat",
      "iepazīšu",
      "iepazīsi",
      "iepazīs",
      "iepazīsim",
      "iepazīsiet",
      "iepazīsim",
      "iepazīsi",
      "iepazītu",
      "iepazītās",
      "iepazītā"
    ]
  },
  {
    "lemma": "atzīties",
    "class": "I",
    "translation": {
      "ru": "признаваться",
      "uk": "визнаватися"
    },
    "forms": [
      "atzīstu",
      "atzīsti",
      "atzīst",
      "atzīstam",
      "atzīstat",
      "atzīšu",
      "atzīsi",
      "atzīs",
      "atzīsim",
      "atzīsiet",
      "atzīsim",
      "atzīsi",
      "atzītu",
      "atzītās",
      "atzītā"
    ]
  },
  {
    "lemma": "jaukt",
    "class": "I",
    "translation": {
      "ru": "смешивать",
      "uk": "змішувати"
    },
    "forms": [
      "jaucu",
      "jauci",
      "jauc",
      "jaucam",
      "jaucat",
      "jaucu",
      "jauci",
      "jauca",
      "jaucām",
      "jaucāt",
      "jauks",
      "jauks",
      "jaukā",
      "jaukās",
      "jaukās"
    ]
  },
  {
    "lemma": "braukt",
    "class": "I",
    "translation": {
      "ru": "ехать",
      "uk": "їхати"
    },
    "forms": [
      "braucu",
      "brauci",
      "brauc",
      "braucam",
      "braucat",
      "braucu",
      "brauci",
      "brauca",
      "braucām",
      "braucāt",
      "brauks",
      "brauks",
      "brauksim",
      "brauksiet",
      "brauksiet"
    ]
  },
  {
    "lemma": "dīkt",
    "class": "I",
    "translation": {
      "ru": "вырезать",
      "uk": "вирізати"
    },
    "forms": [
      "dīcu",
      "dīci",
      "dīc",
      "dīcam",
      "dīcat",
      "dīcu",
      "dīci",
      "dīca",
      "dīcām",
      "dīcāt",
      "dīks",
      "dīks",
      "dīkā",
      "dīkās",
      "dīkās"
    ]
  },
  {
    "lemma": "dūkt",
    "class": "I",
    "translation": {
      "ru": "дуть",
      "uk": "дуть"
    },
    "forms": [
      "dūku",
      "dūc",
      "dūk",
      "dūkam",
      "dūkat",
      "dūkoju",
      "dūkoji",
      "dūka",
      "dūkam",
      "dūkat",
      "dūkšu",
      "dūkši",
      "dūkīs",
      "dūksim",
      "dūkīsiet"
    ]
  },
  {
    "lemma": "ieteikt",
    "class": "I",
    "translation": {
      "ru": "рекомендовать",
      "uk": "рекомендувати"
    },
    "forms": [
      "ieteicu",
      "ieteici",
      "ieteic",
      "ieteicam",
      "ieteicat",
      "ieteicu",
      "ieteici",
      "ieteica",
      "ieteicām",
      "ieteicāt",
      "ieteikšu",
      "ieteiksi",
      "ieteiks",
      "ieteiksim",
      "ieteiksiet"
    ]
  },
  {
    "lemma": "saukt",
    "class": "I",
    "translation": {
      "ru": "звать",
      "uk": "кликати"
    },
    "forms": [
      "saucu",
      "sauc",
      "sauc",
      "saucam",
      "saucat",
      "saucu",
      "sauci",
      "sauca",
      "saucām",
      "saucāt",
      "saukšu",
      "saukši",
      "sauks",
      "sauksim",
      "sauksiet"
    ]
  },
  {
    "lemma": "kaukt",
    "class": "I",
    "translation": {
      "ru": "лаять",
      "uk": "гавкати"
    },
    "forms": [
      "kaucu",
      "kauci",
      "kauca",
      "kaucam",
      "kaucat",
      "kaucu",
      "kauci",
      "kauca",
      "kaucām",
      "kaucat",
      "kaukšu",
      "kauksi",
      "kauks",
      "kauksim",
      "kauksiet"
    ]
  },
  {
    "lemma": "krākt",
    "class": "I",
    "translation": {
      "ru": "хрипеть",
      "uk": "хрипіти"
    },
    "forms": [
      "krāku",
      "krāci",
      "krāk",
      "krācam",
      "krācat",
      "krāku",
      "krāci",
      "krāka",
      "krākām",
      "krākāt",
      "krākšu",
      "krākši",
      "krāks",
      "krāksim",
      "krāksiet"
    ]
  },
  {
    "lemma": "liekt",
    "class": "I",
    "translation": {
      "ru": "гнуть",
      "uk": "гнути"
    },
    "forms": [
      "lieku",
      "liec",
      "liec",
      "liekam",
      "liecat",
      "liecu",
      "lieci",
      "lieka",
      "liecām",
      "liecāt",
      "liekšu",
      "lieksi",
      "liek",
      "liekam",
      "liekat"
    ]
  },
  {
    "lemma": "mākt",
    "class": "I",
    "translation": {
      "ru": "уметь",
      "uk": "уміти"
    },
    "forms": [
      "māku",
      "māki",
      "māk",
      "mākam",
      "mākat",
      "māku",
      "māki",
      "māka",
      "mākām",
      "mākāt",
      "mākšu",
      "mākši",
      "māk",
      "mākam",
      "mākat"
    ]
  },
  {
    "lemma": "maukt",
    "class": "I",
    "translation": {
      "ru": "вить",
      "uk": "крутити"
    },
    "forms": [
      "maucu",
      "mauci",
      "mauc",
      "maucam",
      "maucat",
      "maucu",
      "mauci",
      "mauca",
      "maucām",
      "maucāt",
      "mauksu",
      "mauksi",
      "mauks",
      "mauksim",
      "mauksiet"
    ]
  },
  {
    "lemma": "pārtraukt",
    "class": "I",
    "translation": {
      "ru": "прерывать",
      "uk": "переривати"
    },
    "forms": [
      "pārtraucu",
      "pārtrauc",
      "pārtrauc",
      "pārtraucam",
      "pārtraucat",
      "pārtraucu",
      "pārtrauc",
      "pārtrauca",
      "pārtraucām",
      "pārtraucāt",
      "pārtraukšu",
      "pārtrauksi",
      "pārtrauks",
      "pārtrauksim",
      "pārtrauksiet"
    ]
  },
  {
    "lemma": "plūkt",
    "class": "I",
    "translation": {
      "ru": "рвать",
      "uk": "рвати"
    },
    "forms": [
      "plūku",
      "plūc",
      "plūk",
      "plūkam",
      "plūkat",
      "plūku",
      "plūci",
      "plūca",
      "plūcām",
      "plūcāt",
      "plūkšu",
      "plūksi",
      "plūks",
      "plūksim",
      "plūksiet"
    ]
  },
  {
    "lemma": "raukt",
    "class": "I",
    "translation": {
      "ru": "растягивать",
      "uk": "розтягувати"
    },
    "forms": [
      "rauju",
      "rauj",
      "rauj",
      "raujam",
      "raujat",
      "rauju",
      "raudi",
      "rauca",
      "raujām",
      "raujat",
      "rauksšu",
      "rauksīsi",
      "rauksīs",
      "rauksim",
      "rauksīsiet"
    ]
  },
  {
    "lemma": "rūkt",
    "class": "I",
    "translation": {
      "ru": "коптить",
      "uk": "димути"
    },
    "forms": [
      "rūku",
      "rūk",
      "rūc",
      "rūkam",
      "rūkat",
      "rūku",
      "rūci",
      "rūka",
      "rūkām",
      "rūkat",
      "rūkšu",
      "rūkši",
      "rūks",
      "rūksim",
      "rūksiet"
    ]
  },
  {
    "lemma": "satraukt",
    "class": "I",
    "translation": {
      "ru": "волновать",
      "uk": "хвилювати"
    },
    "forms": [
      "satraucu",
      "satrauc",
      "satrauc",
      "satraucam",
      "satraucat",
      "satraucu",
      "satrauci",
      "satrauca",
      "satraucām",
      "satraucat",
      "satrauksu",
      "satrauksi",
      "satrauks",
      "satrauksim",
      "satrauksiet"
    ]
  },
  {
    "lemma": "sūkt",
    "class": "I",
    "translation": {
      "ru": "сосать",
      "uk": "сосати"
    },
    "forms": [
      "sūku",
      "sūc",
      "sūc",
      "sūkam",
      "sūkat",
      "sūku",
      "sūci",
      "sūka",
      "sūcām",
      "sūcāt",
      "sūkšu",
      "sūkši",
      "sūks",
      "sūksim",
      "sūksiet"
    ]
  },
  {
    "lemma": "sveikt",
    "class": "I",
    "translation": {
      "ru": "приветствовать",
      "uk": "привітати"
    },
    "forms": [
      "sveicu",
      "sveici",
      "sveic",
      "sveicam",
      "sveicat",
      "sveicu",
      "sveici",
      "sveica",
      "sveicām",
      "sveicāt",
      "sveikšu",
      "sveiksi",
      "sveiks",
      "sveiksim",
      "sveiksiet"
    ]
  },
  {
    "lemma": "šalkt",
    "class": "I",
    "translation": {
      "ru": "шуметь",
      "uk": "шуміти"
    },
    "forms": [
      "šalcu",
      "šalc",
      "šalk",
      "šalcam",
      "šalcāt",
      "šalcu",
      "šalci",
      "šalka",
      "šalcām",
      "šalcāt",
      "šalkšu",
      "šalkši",
      "šalks",
      "šalksim",
      "šalksiet"
    ]
  },
  {
    "lemma": "šļākt",
    "class": "I",
    "translation": {
      "ru": "брызгать",
      "uk": "сочитися"
    },
    "forms": [
      "šļāku",
      "šļāci",
      "šļāca",
      "šļācam",
      "šļācat",
      "šļāku",
      "šļāci",
      "šļāca",
      "šļācam",
      "šļācat",
      "šļākšu",
      "šļāksi",
      "šļāks",
      "šļāksim",
      "šļāksiet"
    ]
  },
  {
    "lemma": "šļūkt",
    "class": "I",
    "translation": {
      "ru": "скользить",
      "uk": "ковзати"
    },
    "forms": [
      "šļūcu",
      "šļūc",
      "šļūk",
      "šļūkam",
      "šļūkat",
      "šļūcu",
      "šļūci",
      "šļūca",
      "šļūcām",
      "šļūcāt",
      "šļūkšu",
      "šļūksi",
      "šļuks",
      "šļuksim",
      "šļuksiet"
    ]
  },
  {
    "lemma": "šņākt",
    "class": "I",
    "translation": {
      "ru": "шипеть",
      "uk": "шипіти"
    },
    "forms": [
      "šņāku",
      "šņāci",
      "šņāk",
      "šņācam",
      "šņācat",
      "šņāku",
      "šņāci",
      "šņāca",
      "šņācam",
      "šņācat",
      "šņākšu",
      "šņāksi",
      "šņāks",
      "šņāksim",
      "šņāksiet"
    ]
  },
  {
    "lemma": "šņaukt",
    "class": "I",
    "translation": {
      "ru": "шмыгать",
      "uk": "сопіти"
    },
    "forms": [
      "šņaucu",
      "šņauc",
      "šņaw",
      "šņaucam",
      "šņaucat",
      "šņaucu",
      "šņauci",
      "šņauca",
      "šņaucām",
      "šņaucat",
      "šņaukšu",
      "šņauksi",
      "šņauks",
      "šņauksim",
      "šņauksiet"
    ]
  },
  {
    "lemma": "teikt",
    "class": "I",
    "translation": {
      "ru": "скажите",
      "uk": "сказати"
    },
    "forms": [
      "teicu",
      "teici",
      "teic",
      "teicam",
      "teicat",
      "teicu",
      "teici",
      "teica",
      "teicām",
      "teicāt",
      "teikšu",
      "teiksi",
      "teiks",
      "teiksim",
      "teiksiet"
    ]
  },
  {
    "lemma": "traukt",
    "class": "I",
    "translation": {
      "ru": "тяговое",
      "uk": "тягнути"
    },
    "forms": [
      "traucu",
      "trauci",
      "trauca",
      "traucam",
      "traucat",
      "traucu",
      "trauci",
      "trauca",
      "traučām",
      "traucat",
      "traukušu",
      "trauksi",
      "trauks",
      "trauksim",
      "trauksiet"
    ]
  },
  {
    "lemma": "triekt",
    "class": "I",
    "translation": {
      "ru": "разбить",
      "uk": " розбити"
    },
    "forms": [
      "trieku",
      "triec",
      "triec",
      "triecām",
      "triecāt",
      "trieku",
      "trieci",
      "trieca",
      "triecām",
      "triecāt",
      "triekšu",
      "triekši",
      "trieks",
      "trieksim",
      "trieksiet"
    ]
  },
  {
    "lemma": "veikt",
    "class": "I",
    "translation": {
      "ru": "выполнять",
      "uk": "виконувати"
    },
    "forms": [
      "veicu",
      "veici",
      "veic",
      "veicam",
      "veicat",
      "veicu",
      "veici",
      "veica",
      "veicām",
      "veicāt",
      "veikšu",
      "veiksi",
      "veiks",
      "veiksim",
      "veiksiet"
    ]
  },
  {
    "lemma": "vākt",
    "class": "I",
    "translation": {
      "ru": "собирать",
      "uk": "збирати"
    },
    "forms": [
      "vācu",
      "vāci",
      "vāca",
      "vācam",
      "vācat",
      "vācu",
      "vāci",
      "vāca",
      "vācam",
      "vācat",
      "vāksu",
      "vāksīsi",
      "vāks",
      "vāksim",
      "vāksiet"
    ]
  },
  {
    "lemma": "jaukties",
    "class": "I",
    "translation": {
      "ru": "смешивать",
      "uk": "змішувати"
    },
    "forms": [
      "jauku",
      "jauki",
      "jauk",
      "jaukām",
      "jaukāt",
      "jaucu",
      "jauci",
      "jauca",
      "jaukām",
      "jaukāt",
      "jauksu",
      "jauksi",
      "jauks",
      "jauksim",
      "jauksiet"
    ]
  },
  {
    "lemma": "atteikties",
    "class": "irregular",
    "translation": {
      "ru": "отказываться",
      "uk": "відмовлятися"
    },
    "forms": [
      "atteicos",
      "atteicies",
      "atteicas",
      "atteicam",
      "atteicat",
      "atteicos",
      "atteicies",
      "atteica",
      "atteicām",
      "atteicāt",
      "atteiksos",
      "atteiksies",
      "atteiksies",
      "atteiksim",
      "atteiksit"
    ]
  },
  {
    "lemma": "izteikties",
    "class": "irregular",
    "translation": {
      "ru": "высказываться",
      "uk": "висловлюватися"
    },
    "forms": [
      "izteicos",
      "izteicies",
      "izteicas",
      "izteicam",
      "izteicat",
      "izteicos",
      "izteicies",
      "izteica",
      "izteicām",
      "izteicāt",
      "izteiksos",
      "izteiksies",
      "izteiksies",
      "izteiksim",
      "izteiksit"
    ]
  },
  {
    "lemma": "liekties",
    "class": "irregular",
    "translation": {
      "ru": "гнуться",
      "uk": " гнутися"
    },
    "forms": [
      "liekos",
      "liecies",
      "liekas",
      "liekam",
      "liekat",
      "liekos",
      "liecies",
      "lieka",
      "liekām",
      "liekat",
      "lieksies",
      "lieksies",
      "lieksies",
      "lieksim",
      "lieksiet"
    ]
  },
  {
    "lemma": "mākties",
    "class": "irregular",
    "translation": {
      "ru": "уметь",
      "uk": "уміти"
    },
    "forms": [
      "mākos",
      "mācies",
      "mākas",
      "mākam",
      "mākāt",
      "mākošos",
      "mācies",
      "māka",
      "mākām",
      "mākāt",
      "māksies",
      "māksies",
      "māksies",
      "māksim",
      "māksiet"
    ]
  },
  {
    "lemma": "pateikties",
    "class": "irregular",
    "translation": {
      "ru": "выражать",
      "uk": "висловлювати"
    },
    "forms": [
      "pateicos",
      "pateicies",
      "pateicas",
      "pateicam",
      "pateicat",
      "pateicos",
      "pateicies",
      "pateica",
      "pateicām",
      "pateicāt",
      "pateiksies",
      "pateiksies",
      "pateiksies",
      "pateiksim",
      "pateiksit"
    ]
  },
  {
    "lemma": "pieteikties",
    "class": "irregular",
    "translation": {
      "ru": "предлагать",
      "uk": "пропонувати"
    },
    "forms": [
      "pieteicos",
      "pieteicies",
      "pieteicas",
      "pieteicam",
      "pieteicat",
      "pieteicos",
      "pieteicies",
      "pieteica",
      "pieteicām",
      "pieteicāt",
      "pieteiksies",
      "pieteiksies",
      "pieteiksies",
      "pieteiksim",
      "pieteiksit"
    ]
  },
  {
    "lemma": "saukties",
    "class": "irregular",
    "translation": {
      "ru": "называться",
      "uk": "називатися"
    },
    "forms": [
      "saucos",
      "saucies",
      "saucas",
      "saucam",
      "saucat",
      "saucos",
      "saucies",
      "sauca",
      "saucām",
      "saucat",
      "sauksies",
      "sauksies",
      "sauksies",
      "sauksim",
      "sauksiet"
    ]
  },
  {
    "lemma": "sliekties",
    "class": "irregular",
    "translation": {
      "ru": "наклоняться",
      "uk": "нахилятися"
    },
    "forms": [
      "sliekos",
      "sliekies",
      "sliekas",
      "sliekam",
      "sliekat",
      "sliekos",
      "sliekies",
      "slieka",
      "sliekām",
      "sliekat",
      "slieksies",
      "slieksies",
      "slieksies",
      "slieksim",
      "slieksiet"
    ]
  },
  {
    "lemma": "spraukties",
    "class": "irregular",
    "translation": {
      "ru": "втыкает",
      "uk": "втикати"
    },
    "forms": [
      "spraucos",
      "spraucies",
      "spraucas",
      "spraucam",
      "spraucat",
      "spraucos",
      "spraucies",
      "sprauca",
      "spraucām",
      "spraucat",
      "sprauksies",
      "sprauksies",
      "sprauksies",
      "sprauksim",
      "sprauksiet"
    ]
  },
  {
    "lemma": "sūkties",
    "class": "irregular",
    "translation": {
      "ru": "сосаться",
      "uk": "сосатися"
    },
    "forms": [
      "sūkos",
      "sūcies",
      "sūkās",
      "sūkām",
      "sūkāt",
      "sūkošos",
      "sūcies",
      "sūka",
      "sūkām",
      "sūkāt",
      "sūksties",
      "sūksties",
      "sūksties",
      "sūkstām",
      "sūkstiet"
    ]
  },
  {
    "lemma": "šļākties",
    "class": "irregular",
    "translation": {
      "ru": "брызгаться",
      "uk": "сочитися"
    },
    "forms": [
      "šļācos",
      "šļācies",
      "šļācas",
      "šļācam",
      "šļācat",
      "šļācos",
      "šļācies",
      "šļāca",
      "šļācam",
      "šļācat",
      "šļāksies",
      "šļāksies",
      "šļāksies",
      "šļāksim",
      "šļāksiet"
    ]
  },
  {
    "lemma": "tiekties",
    "class": "irregular",
    "translation": {
      "ru": "стремиться",
      "uk": "старатися"
    },
    "forms": [
      "tiecos",
      "tiecies",
      "tiecas",
      "tiecam",
      "tiecat",
      "tiecos",
      "tiecies",
      "tieka",
      "tiecām",
      "tiecat",
      "tieksies",
      "tieksies",
      "tieksies",
      "tieksim",
      "tieksiet"
    ]
  },
  {
    "lemma": "traukties",
    "class": "irregular",
    "translation": {
      "ru": "тянуться",
      "uk": "тягтися"
    },
    "forms": [
      "traucos",
      "traucies",
      "trauca",
      "traucam",
      "traucat",
      "traucos",
      "traucies",
      "trauca",
      "traučām",
      "traucat",
      "trauksies",
      "trauksies",
      "trauksies",
      "trauksim",
      "trauksiet"
    ]
  },
  {
    "lemma": "uztraukties",
    "class": "irregular",
    "translation": {
      "ru": "волноваться",
      "uk": "хвилюватися"
    },
    "forms": [
      "uztraucos",
      "uztraucies",
      "uztrauca",
      "uztraucam",
      "uztraucat",
      "uztraucos",
      "uztraucies",
      "uztrauca",
      "uztraučām",
      "uztraucat",
      "uztrauksies",
      "uztrauksies",
      "uztrauksies",
      "uztrauksim",
      "uztrauksiet"
    ]
  },
  {
    "lemma": "vākties",
    "class": "irregular",
    "translation": {
      "ru": "собираться",
      "uk": "збиратися"
    },
    "forms": [
      "vācos",
      "vācies",
      "vācas",
      "vācam",
      "vācat",
      "vācos",
      "vācies",
      "vāca",
      "vācam",
      "vācat",
      "vāksies",
      "vāksies",
      "vāksies",
      "vāksim",
      "vāksiet"
    ]
  },
  {
    "lemma": "just",
    "class": "irregular",
    "translation": {
      "ru": "чувствовать",
      "uk": "відчувати"
    },
    "forms": [
      "jūtu",
      "jūti",
      "jūt",
      "jūtām",
      "jūtāt",
      "jūtu",
      "jūti",
      "juta",
      "jūtām",
      "jūtāt",
      "jutīšu",
      "jutīsi",
      "jutīs",
      "jutīsim",
      "jutīsiet"
    ]
  },
  {
    "lemma": "sašust",
    "class": "irregular",
    "translation": {
      "ru": "разозлиться",
      "uk": "образитися"
    },
    "forms": [
      "sašūtu",
      "sašūti",
      "sašūti",
      "sašūtu",
      "sašūti",
      "sašūti",
      "sašūtu",
      "sašūti",
      "sašūti",
      "sašūti",
      "sašūšu",
      "sašūsi",
      "sašūs",
      "sašūsim",
      "sašūsit"
    ]
  },
  {
    "lemma": "sust",
    "class": "irregular",
    "translation": {
      "ru": "остановиться",
      "uk": "зупинятися"
    },
    "forms": [
      "stāvu",
      "stāvi",
      "stāvo",
      "stāvam",
      "stāvat",
      "stāvēšu",
      "stāvēsi",
      "stāvēs",
      "stāvēsim",
      "stāvēsit",
      "stāvēs",
      "stāvētu",
      "stāvētu",
      "stāvētu",
      "stāvētu"
    ]
  },
  {
    "lemma": "justies",
    "class": "irregular",
    "translation": {
      "ru": "чувствовать себя",
      "uk": "почуватися"
    },
    "forms": [
      "jūtu",
      "jūti",
      "jūt",
      "jūtām",
      "jūtāt",
      "jūtu",
      "jūti",
      "juta",
      "jūtām",
      "jūtāt",
      "jutīšu",
      "jutīsi",
      "jutīs",
      "jutīsim",
      "jutīsiet"
    ]
  },
  {
    "lemma": "kalst",
    "class": "irregular",
    "translation": {
      "ru": "потеть",
      "uk": "потіти"
    },
    "forms": [
      "kalstu",
      "kalsti",
      "kalst",
      "kalstam",
      "kalstat",
      "kalstu",
      "kalsti",
      "kalsts",
      "kalstām",
      "kalstāt",
      "kalsts",
      "kalsts",
      "kalsts",
      "kalsts",
      "kalsts"
    ]
  },
  {
    "lemma": "vīst",
    "class": "irregular",
    "translation": {
      "ru": "увядать",
      "uk": "в'янути"
    },
    "forms": [
      "vīstēju",
      "vīstē",
      "vīstē",
      "vīstēm",
      "vīstē",
      "vīstē",
      "vīstē",
      "vīstē",
      "vīstē",
      "vīstē",
      "vīstē",
      "vīstē",
      "vīstē",
      "vīstē",
      "vīstē"
    ]
  },
  {
    "lemma": "kāpt",
    "class": "irregular",
    "translation": {
      "ru": "подниматься",
      "uk": "підніматися"
    },
    "forms": [
      "kāpu",
      "kāpt",
      "kāpj",
      "kāpjām",
      "kāpt",
      "kāpu",
      "kāpa",
      "kāps",
      "kāpsim",
      "kāpsiet",
      "kāps",
      "kāpt",
      "kāpis",
      "kāps",
      "kāps"
    ]
  },
  {
    "lemma": "čiept",
    "class": "irregular",
    "translation": {
      "ru": "хватать",
      "uk": "хапати"
    },
    "forms": [
      "ciepu",
      "ciepi",
      "ciema",
      "ciēmām",
      "ciēmāt",
      "ciepšu",
      "ciepsi",
      "cienu",
      "ciema",
      "ciēmāt",
      "cienu",
      "cienim",
      "cienā",
      "cienā",
      "cienā"
    ]
  },
  {
    "lemma": "kampt",
    "class": "irregular",
    "translation": {
      "ru": "кусать",
      "uk": "кушати"
    },
    "forms": [
      "kamņoju",
      "kamņo",
      "kamņojam",
      "kamņojat",
      "kamņo",
      "kamņojam",
      "kamņo",
      "kamņo",
      "kamņo",
      "kamņo",
      "kamņo",
      "kamņo",
      "kamņo",
      "kamņo",
      "kamņo"
    ]
  },
  {
    "lemma": "kopt",
    "class": "I",
    "translation": {
      "ru": "ухаживать",
      "uk": "дбати"
    },
    "forms": [
      "kupu",
      "kops",
      "kop",
      "kopam",
      "kopat",
      "kops",
      "kopa",
      "kopa",
      "kopām",
      "kopāt",
      "kopsīšu",
      "kopsīsi",
      "kopsīs",
      "kopsīsim",
      "kopsīsiet"
    ]
  },
  {
    "lemma": "krāpt",
    "class": "I",
    "translation": {
      "ru": "воровать",
      "uk": "красти"
    },
    "forms": [
      "krāpu",
      "krāpsi",
      "krāpj",
      "krāpjām",
      "krāpjat",
      "krāpu",
      "krāpi",
      "krāpa",
      "krāpjām",
      "krāpjat",
      "krāpsīšu",
      "krāpsīsi",
      "krāpsīs",
      "krāpsīsim",
      "krāpsīsiet"
    ]
  },
  {
    "lemma": "stiept",
    "class": "I",
    "translation": {
      "ru": "тянуть",
      "uk": "тягнути"
    },
    "forms": [
      "stiepju",
      "stiepj",
      "stiepj",
      "stiepjām",
      "stiepjat",
      "stiepu",
      "stiepi",
      "stiepa",
      "stiepām",
      "stiepāt",
      "stiepsīšu",
      "stiepsīsi",
      "stiepsīs",
      "stiepsīsim",
      "stiepsīsiet"
    ]
  },
  {
    "lemma": "svilpt",
    "class": "I",
    "translation": {
      "ru": "свистеть",
      "uk": "свистіти"
    },
    "forms": [
      "svilpu",
      "svilpi",
      "svilp",
      "svilpam",
      "svilpat",
      "svilpu",
      "svilpo",
      "svilpa",
      "svilpām",
      "svilpāt",
      "svilpīšu",
      "svilpīsi",
      "svilpīs",
      "svilpīsim",
      "svilpīsiet"
    ]
  },
  {
    "lemma": "triept",
    "class": "I",
    "translation": {
      "ru": "совать",
      "uk": "сунути"
    },
    "forms": [
      "triepu",
      "triepi",
      "triepj",
      "triepjām",
      "triepjat",
      "triepu",
      "triepi",
      "triepa",
      "triepām",
      "triepāt",
      "triepsīšu",
      "triepsīsi",
      "triepsīs",
      "triepsīsim",
      "triepsīsiet"
    ]
  },
  {
    "lemma": "kārt",
    "class": "II",
    "translation": {
      "ru": "упорядочивать",
      "uk": "влаштовувати"
    },
    "forms": [
      "kārtoju",
      "kārto",
      "kārto",
      "kārtojam",
      "kārtojāt",
      "kārtoju",
      "kārtojies",
      "kārtos",
      "kārtojon",
      "kārtosit",
      "kārtosīšu",
      "kārtosīsi",
      "kārtosīs",
      "kārtosīsim",
      "kārtosīsiet"
    ]
  },
  {
    "lemma": "bārt",
    "class": "II",
    "translation": {
      "ru": "ссориться",
      "uk": "сваритися"
    },
    "forms": [
      "bārtu",
      "bārti",
      "bāra",
      "bāram",
      "bārat",
      "bārtu",
      "bārto",
      "bāra",
      "bārām",
      "bārāt",
      "bārsīšu",
      "bārsīsi",
      "bārsīs",
      "bārsīsim",
      "bārsīsiet"
    ]
  },
  {
    "lemma": "klupt",
    "class": "I",
    "translation": {
      "ru": "падать",
      "uk": "падати"
    },
    "forms": [
      "klupu",
      "klūpi",
      "klūp",
      "klūpām",
      "klūpāt",
      "klupu",
      "klūp",
      "klūpa",
      "klūpām",
      "klūpāt",
      "klūpīšu",
      "klūpīsi",
      "klūpīs",
      "klūpīsim",
      "klūpīsiet"
    ]
  },
  {
    "lemma": "drupt",
    "class": "I",
    "translation": {
      "ru": "капать",
      "uk": "капіти"
    },
    "forms": [
      "drupu",
      "drupi",
      "drup",
      "drupam",
      "drupat",
      "drupu",
      "drupi",
      "drupa",
      "drupām",
      "drupāt",
      "drupīšu",
      "drupīsi",
      "drupīs",
      "drupīsim",
      "drupīsiet"
    ]
  },
  {
    "lemma": "lipt",
    "class": "I",
    "translation": {
      "ru": "липнуть",
      "uk": "липнути"
    },
    "forms": [
      "līpu",
      "lipi",
      "lips",
      "lipām",
      "lipāt",
      "līpu",
      "līpi",
      "lip",
      "lipām",
      "lipāt",
      "lipīšu",
      "lipīsi",
      "lipīs",
      "lipīsim",
      "lipīsiet"
    ]
  },
  {
    "lemma": "krāt",
    "class": "I",
    "translation": {
      "ru": "собирать",
      "uk": "збирати"
    },
    "forms": [
      "krāju",
      "krāj",
      "krāj",
      "krājam",
      "krājat",
      "krāju",
      "krāj",
      "krājs",
      "krājam",
      "krājat",
      "krāsīšu",
      "krāsīsi",
      "krāsīs",
      "krāsīsim",
      "krāsīsiet"
    ]
  },
  {
    "lemma": "aizstāt",
    "class": "II",
    "translation": {
      "ru": "заменять",
      "uk": "заміняти"
    },
    "forms": [
      "aizstāšu",
      "aizstāsi",
      "aizstās",
      "aizstāsām",
      "aizstāsat",
      "aizstāšu",
      "aizstāsi",
      "aizstās",
      "aizstāsim",
      "aizstāsiet",
      "aizstāšos",
      "aizstāšos",
      "aizstāšos",
      "aizstāsim",
      "aizstāšos"
    ]
  },
  {
    "lemma": "atklāt",
    "class": "II",
    "translation": {
      "ru": "открывать",
      "uk": "відкривати"
    },
    "forms": [
      "atklāšu",
      "atklāsi",
      "atklās",
      "atklāsim",
      "atklāsiet",
      "atklāšu",
      "atklāsi",
      "atklās",
      "atklāsim",
      "atklāsiet",
      "atklāšos",
      "atklāšos",
      "atklāšos",
      "atklāsim",
      "atklāšos"
    ]
  },
  {
    "lemma": "atstāt",
    "class": "II",
    "translation": {
      "ru": "оставлять",
      "uk": "залишати"
    },
    "forms": [
      "atstāšu",
      "atstāsi",
      "atstās",
      "atstāsim",
      "atstāsiet",
      "atstāšu",
      "atstāsi",
      "atstās",
      "atstāsim",
      "atstāsiet",
      "atstāšos",
      "atstāšos",
      "atstāšos",
      "atstāsim",
      "atstāšos"
    ]
  },
  {
    "lemma": "jāt",
    "class": "I",
    "translation": {
      "ru": "летать",
      "uk": "літати"
    },
    "forms": [
      "jāju",
      "jāj",
      "jāj",
      "jāsim",
      "jājat",
      "jāju",
      "jāji",
      "jāja",
      "jāsim",
      "jājat",
      "jāšu",
      "jāsi",
      "jās",
      "jāsim",
      "jājat"
    ]
  },
  {
    "lemma": "klāt",
    "class": "I",
    "translation": {
      "ru": "быть рядом",
      "uk": "бути поруч"
    },
    "forms": [
      "klājos",
      "klājas",
      "klājas",
      "klājam",
      "klājat",
      "klājos",
      "klājies",
      "klājās",
      "klājam",
      "klājat",
      "klāšos",
      "klāšos",
      "klāšos",
      "klāsim",
      "klāsiet"
    ]
  },
  {
    "lemma": "māt",
    "class": "I",
    "translation": {
      "ru": "хвалить",
      "uk": "хвалити"
    },
    "forms": [
      "mācu",
      "māci",
      "māca",
      "mācam",
      "mācat",
      "mācu",
      "māci",
      "māca",
      "māsim",
      "māsit",
      "mācīšu",
      "mācīsi",
      "mācīs",
      "mācīsim",
      "mācīsiet"
    ]
  },
  {
    "lemma": "rāt",
    "class": "I",
    "translation": {
      "ru": "сердиться",
      "uk": "сваритися"
    },
    "forms": [
      "rādu",
      "rādi",
      "rāda",
      "rādam",
      "rādat",
      "rādu",
      "rādi",
      "rāda",
      "rādām",
      "rādāt",
      "rādīšu",
      "rādīsi",
      "rādīs",
      "rādīsim",
      "rādīsiet"
    ]
  },
  {
    "lemma": "slāt",
    "class": "II",
    "translation": {
      "ru": "плакать",
      "uk": "плакати"
    },
    "forms": [
      "slāšu",
      "slāsi",
      "slas",
      "slāsim",
      "slāsiet",
      "slāšu",
      "slāsi",
      "slas",
      "slāsim",
      "slāsiet",
      "slāšos",
      "slāšos",
      "slāšos",
      "slāsim",
      "slāšos"
    ]
  },
  {
    "lemma": "stāt",
    "class": "I",
    "translation": {
      "ru": "стоять",
      "uk": "стояти"
    },
    "forms": [
      "stāvu",
      "stāvi",
      "stāvs",
      "stāvim",
      "stāvat",
      "stāvu",
      "stāvi",
      "stāvs",
      "stāvim",
      "stāvat",
      "stāsīšu",
      "stāsīsi",
      "stāsīs",
      "stāsīsim",
      "stāsīsiet"
    ]
  },
  {
    "lemma": "krist",
    "class": "I",
    "translation": {
      "ru": "падать",
      "uk": "падати"
    },
    "forms": [
      "krītu",
      "krīti",
      "krīt",
      "krītām",
      "krītāt",
      "krītu",
      "krīti",
      "krīt",
      "krītām",
      "krītāt",
      "kritisīšu",
      "kritisīsi",
      "kritisīs",
      "kritisīsim",
      "kritisīsiet"
    ]
  },
  {
    "lemma": "mist",
    "class": "I",
    "translation": {
      "ru": "ковать",
      "uk": "кувати"
    },
    "forms": [
      "mīšu",
      "mīsi",
      "mīs",
      "mīsim",
      "mīsiet",
      "mīšu",
      "mīsi",
      "mīs",
      "mīsim",
      "mīsiet",
      "mīsīšu",
      "mīsīsi",
      "mīsīs",
      "mīsīsim",
      "mīsīsiet"
    ]
  },
  {
    "lemma": "piekrist",
    "class": "I",
    "translation": {
      "ru": "соглашаться",
      "uk": "погоджуватися"
    },
    "forms": [
      "piekritu",
      "piekrit",
      "piekrit",
      "piekritām",
      "piekritāt",
      "piekritu",
      "piekrit",
      "piekrit",
      "piekritām",
      "piekritāt",
      "piekristīšu",
      "piekristīsi",
      "piekristīs",
      "piekristīsim",
      "piekristīsiet"
    ]
  },
  {
    "lemma": "piemist",
    "class": "I",
    "translation": {
      "ru": "терпеть",
      "uk": "терпіти"
    },
    "forms": [
      "pietu",
      "pieti",
      "piemīt",
      "piemērām",
      "piemērāt",
      "pietu",
      "pieti",
      "piemīt",
      "piemērām",
      "piemērāt",
      "piemīsīšu",
      "piemīsīsi",
      "piemīsīs",
      "piemīsīsim",
      "piemīsīsiet"
    ]
  },
  {
    "lemma": "kristies",
    "class": "I",
    "translation": {
      "ru": "падать",
      "uk": "падати"
    },
    "forms": [
      "kristos",
      "kristies",
      "krist",
      "kristā",
      "kristāt",
      "kristos",
      "kristies",
      "krist",
      "kristām",
      "kristāt",
      "kristīsīšu",
      "kristīsīsi",
      "kristīsīs",
      "kristīsīsim",
      "kristīsīsiet"
    ]
  },
  {
    "lemma": "kult",
    "class": "I",
    "translation": {
      "ru": "лаковать",
      "uk": "лакувати"
    },
    "forms": [
      "kultu",
      "kulti",
      "kult",
      "kultām",
      "kultāt",
      "kultu",
      "kulti",
      "kult",
      "kultām",
      "kultāt",
      "kultīšu",
      "kultīsi",
      "kultīs",
      "kultīsim",
      "kultīsiet"
    ]
  },
  {
    "lemma": "šķilt",
    "class": "I",
    "translation": {
      "ru": "разжигать",
      "uk": "запалювати"
    },
    "forms": [
      "šķiltu",
      "šķilti",
      "šķilt",
      "šķilām",
      "šķilat",
      "šķiltu",
      "šķilti",
      "šķilt",
      "šķilām",
      "šķilat",
      "šķilsīšu",
      "šķilsīsi",
      "šķilsīs",
      "šķilsīsim",
      "šķilsīsiet"
    ]
  },
  {
    "lemma": "vilt",
    "class": "I",
    "translation": {
      "ru": "обманывать",
      "uk": "обманювати"
    },
    "forms": [
      "vildu",
      "vildi",
      "vilt",
      "vildām",
      "vildāt",
      "vildu",
      "vildi",
      "vilt",
      "vildām",
      "vildāt",
      "viltīšu",
      "viltīsi",
      "viltīs",
      "viltīsim",
      "viltīsiet"
    ]
  },
  {
    "lemma": "ķerties",
    "class": "I",
    "translation": {
      "ru": "хвататься",
      "uk": "хапатися"
    },
    "forms": [
      "ķeršos",
      "ķeršies",
      "ķerās",
      "ķers",
      "ķerīs",
      "ķeršos",
      "ķeršies",
      "ķers",
      "ķeram",
      "ķerāt",
      "ķeršos",
      "ķeršos",
      "ķeršos",
      "ķeram",
      "ķerāt"
    ]
  },
  {
    "lemma": "laist",
    "class": "I",
    "translation": {
      "ru": "пустить",
      "uk": "пустити"
    },
    "forms": [
      "laižu",
      "laida",
      "laid",
      "laidām",
      "laidāt",
      "laižu",
      "laida",
      "laid",
      "laidām",
      "laidāt",
      "laidu",
      "laidi",
      "laidīs",
      "laidīsim",
      "laidīsiet"
    ]
  },
  {
    "lemma": "atlaist",
    "class": "I",
    "translation": {
      "ru": "отпустить",
      "uk": "відпустити"
    },
    "forms": [
      "atlaidu",
      "atlaižu",
      "atlaida",
      "atlaidām",
      "atlaidāt",
      "atlaidu",
      "atlaižu",
      "atlaida",
      "atlaidām",
      "atlaidāt",
      "atlaidīs",
      "atlaidīsim",
      "atlaidīsiet",
      "atlaidīs",
      "atlaidīsim"
    ]
  },
  {
    "lemma": "aust",
    "class": "I",
    "translation": {
      "ru": "тюка",
      "uk": "тюкувати"
    },
    "forms": [
      "austu",
      "austi",
      "aust",
      "austām",
      "austāt",
      "austu",
      "austi",
      "aust",
      "austām",
      "austāt",
      "austīšu",
      "austīsi",
      "austīs",
      "austīsim",
      "austīsiet"
    ]
  },
  {
    "lemma": "glaust",
    "class": "I",
    "translation": {
      "ru": "вытирать",
      "uk": "витирати"
    },
    "forms": [
      "glausu",
      "glausi",
      "glausa",
      "glausām",
      "glausāt",
      "glausu",
      "glausi",
      "glausa",
      "glausām",
      "glausāt",
      "glausīšu",
      "glausīsi",
      "glausīs",
      "glausīsim",
      "glausīsiet"
    ]
  },
  {
    "lemma": "grūst",
    "class": "I",
    "translation": {
      "ru": "толкать",
      "uk": "штовхати"
    },
    "forms": [
      "grūšu",
      "grūd",
      "grūdīju",
      "grūdam",
      "grūdat",
      "grūšu",
      "grūdi",
      "grūda",
      "grūdam",
      "grūdat",
      "grūšos",
      "grūšos",
      "grūšos",
      "grūsim",
      "grūšat"
    ]
  },
  {
    "lemma": "kost",
    "class": "I",
    "translation": {
      "ru": "кусать",
      "uk": "куcати"
    },
    "forms": [
      "kožu",
      "kož",
      "kožam",
      "kozat",
      "kožu",
      "kožu",
      "kožat",
      "kožām",
      "kožām",
      "kožat",
      "kožīšu",
      "kožīsi",
      "kožīs",
      "kožīsim",
      "kožīsiet"
    ]
  },
  {
    "lemma": "ost",
    "class": "I",
    "translation": {
      "ru": "проверять",
      "uk": "перевіряти"
    },
    "forms": [
      "ožu",
      "oži",
      "oz",
      "ozām",
      "ozāt",
      "ožu",
      "oži",
      "oz",
      "ozām",
      "ozāt",
      "ozīšu",
      "ozīsi",
      "ozīs",
      "ozīsim",
      "ozīsiet"
    ]
  },
  {
    "lemma": "paust",
    "class": "I",
    "translation": {
      "ru": "выражать",
      "uk": "висловлювати"
    },
    "forms": [
      "pausu",
      "pausi",
      "paust",
      "paustām",
      "paustāt",
      "pausu",
      "pausi",
      "paust",
      "paustām",
      "paustāt",
      "paustīšu",
      "paustīsi",
      "paustīs",
      "paustīsim",
      "paustīsiet"
    ]
  },
  {
    "lemma": "skaust",
    "class": "I",
    "translation": {
      "ru": "завидовать",
      "uk": "заздрити"
    },
    "forms": [
      "skausu",
      "skaušu",
      "skaušu",
      "skaust",
      "skaustu",
      "skausu",
      "skaušos",
      "skaušos",
      "skaust",
      "skaustu",
      "skausīšu",
      "skausīsi",
      "skausīs",
      "skausīsim",
      "skausīsiet"
    ]
  },
  {
    "lemma": "snaust",
    "class": "I",
    "translation": {
      "ru": "дремать",
      "uk": "дремати"
    },
    "forms": [
      "snaudu",
      "snaudi",
      "snauda",
      "snaudām",
      "snaudāt",
      "snaudu",
      "snaudi",
      "snauda",
      "snaudām",
      "snaudāt",
      "snaudīšu",
      "snaudīsi",
      "snaudīs",
      "snaudīsim",
      "snaudīsiet"
    ]
  },
  {
    "lemma": "spiest",
    "class": "I",
    "translation": {
      "ru": "нажимать",
      "uk": "нажимати"
    },
    "forms": [
      "spiēju",
      "spied",
      "spiež",
      "spiedām",
      "spiedāt",
      "spiēju",
      "spied",
      "spiež",
      "spiedām",
      "spiedāt",
      "spiedīšu",
      "spiedīsi",
      "spiedīs",
      "spiedīsim",
      "spiedīsiet"
    ]
  },
  {
    "lemma": "spraust",
    "class": "I",
    "translation": {
      "ru": "вставлять",
      "uk": "вставляти"
    },
    "forms": [
      "sprauju",
      "sprauju",
      "sprauj",
      "spraujam",
      "spraujat",
      "sprauju",
      "sprauj",
      "spraujam",
      "spraujat",
      "spraujat",
      "sprausīšu",
      "sprausīsi",
      "sprausīs",
      "sprausīsim",
      "sprausīsiet"
    ]
  },
  {
    "lemma": "spriest",
    "class": "I",
    "translation": {
      "ru": "умствовать",
      "uk": "міркувати"
    },
    "forms": [
      "spriežu",
      "spriež",
      "spriež",
      "spriežām",
      "spriežat",
      "spriežu",
      "spriež",
      "spriež",
      "spriežām",
      "spriežat",
      "spriedīšu",
      "spriedīsi",
      "spriedīs",
      "spriedīsim",
      "spriedīsiet"
    ]
  },
  {
    "lemma": "sviest",
    "class": "I",
    "translation": {
      "ru": "бросать",
      "uk": "кидати"
    },
    "forms": [
      "sviestu",
      "sviesti",
      "sviedu",
      "sviedi",
      "svaidīšu",
      "sviedīs",
      "sviedīsi",
      "sviedīsim",
      "sviedīsiet",
      "sviedē",
      "sviestīšu",
      "sviestīsi",
      "sviestīs",
      "sviestīsim",
      "sviestīsiet"
    ]
  },
  {
    "lemma": "šķiest",
    "class": "I",
    "translation": {
      "ru": "разделять",
      "uk": "долати"
    },
    "forms": [
      "šķiešu",
      "šķiesti",
      "šķēru",
      "šķērā",
      "šķies",
      "šķiesta",
      "šķēru",
      "šķērā",
      "šķies",
      "šķiestīšu",
      "šķiestīsi",
      "šķiestīs",
      "šķiestīsim",
      "šķiestīsiet",
      "šķiestīsim"
    ]
  },
  {
    "lemma": "ziest",
    "class": "I",
    "translation": {
      "ru": "пахнуть",
      "uk": "пахнути"
    },
    "forms": [
      "ziedu",
      "ziedi",
      "zied",
      "ziedām",
      "ziedāt",
      "ziedu",
      "ziedi",
      "zied",
      "ziedām",
      "ziedāt",
      "ziedīšu",
      "ziedīsi",
      "ziedīs",
      "ziedīsim",
      "ziedīsiet"
    ]
  },
  {
    "lemma": "zīst",
    "class": "I",
    "translation": {
      "ru": "высовываться",
      "uk": "висіти"
    },
    "forms": [
      "zīšu",
      "zīsi",
      "zīst",
      "zīsim",
      "zīsiet",
      "zīšu",
      "zīsi",
      "zīst",
      "zīsim",
      "zīsiet",
      "zīstīšu",
      "zīstīsi",
      "zīstīs",
      "zīstīsim",
      "zīstīsiet"
    ]
  },
  {
    "lemma": "laisties",
    "class": "I",
    "translation": {
      "ru": "отпустить",
      "uk": "відпустити"
    },
    "forms": [
      "laistos",
      "laisties",
      "laistās",
      "laistam",
      "laistat",
      "laistos",
      "laisties",
      "laistās",
      "laistam",
      "laistat",
      "laistīšos",
      "laistīšos",
      "laistīšos",
      "laistīsim",
      "laistīsim"
    ]
  },
  {
    "lemma": "gausties",
    "class": "I",
    "translation": {
      "ru": "сетовать",
      "uk": "скаржитися"
    },
    "forms": [
      "gaudos",
      "gaudīs",
      "gaudām",
      "gaudīsiet",
      "gaudos",
      "gaudīs",
      "gaudām",
      "gaudīsiet",
      "gaudīs",
      "gaudīs",
      "gaudīšu",
      "gaudīsi",
      "gaudīs",
      "gaudīsim",
      "gaudīsiet"
    ]
  },
  {
    "lemma": "glausties",
    "class": "I",
    "translation": {
      "ru": "вытирать",
      "uk": "витирати"
    },
    "forms": [
      "glaustos",
      "glausties",
      "glaustās",
      "glaustām",
      "glaustāt",
      "glaustos",
      "glausties",
      "glaustās",
      "glaustām",
      "glaustāt",
      "glaustīšos",
      "glaustīsi",
      "glaustīs",
      "glaustīsim",
      "glaustīsiet"
    ]
  },
  {
    "lemma": "grūsties",
    "class": "I",
    "translation": {
      "ru": "толкаться",
      "uk": "штовхатися"
    },
    "forms": [
      "grūstos",
      "grūtos",
      "grūtes",
      "grūtnām",
      "grūtināt",
      "grūstos",
      "grūtos",
      "grūtes",
      "grūtnām",
      "grūtināt",
      "grūstīšos",
      "grūstīsi",
      "grūstīs",
      "grūstīsim",
      "grūstīsiet"
    ]
  },
  {
    "lemma": "izpausties",
    "class": "I",
    "translation": {
      "ru": "выражаться",
      "uk": "виявлятися"
    },
    "forms": [
      "izpaužos",
      "izpaužies",
      "izpaužas",
      "izpaužamies",
      "izpaužaties",
      "izpaudu",
      "izpaudies",
      "izpaudās",
      "izpaudāmies",
      "izpaudāties",
      "izpaudīšu",
      "izpaudīsi",
      "izpaudīs",
      "izpaudīsim",
      "izpaudīsiet"
    ]
  },
  {
    "lemma": "sēsties",
    "class": "I",
    "translation": {
      "ru": "сесть",
      "uk": "сідати"
    },
    "forms": [
      "sēžos",
      "sēdies",
      "sēž",
      "sēžam",
      "sēžat",
      "sēdēju",
      "sēdēji",
      "sēdēja",
      "sēdām",
      "sēdējāt",
      "sēdīšu",
      "sēdīsi",
      "sēdīs",
      "sēdīsim",
      "sēdīsiet"
    ]
  },
  {
    "lemma": "spiesties",
    "class": "I",
    "translation": {
      "ru": "толкаться",
      "uk": "пхатися"
    },
    "forms": [
      "spiežos",
      "spiežies",
      "spiežas",
      "spiežamies",
      "spiežaties",
      "spiedu",
      "spiedies",
      "spieda",
      "spiedāmies",
      "spiedāties",
      "spiedīšu",
      "spiedīsi",
      "spiedīs",
      "spiedīsim",
      "spiedīsiet"
    ]
  },
  {
    "lemma": "ziesties",
    "class": "I",
    "translation": {
      "ru": "люститься",
      "uk": "брати"
    },
    "forms": [
      "ziežos",
      "ziežies",
      "ziežas",
      "ziežamies",
      "ziežaties",
      "ziežu",
      "ziezies",
      "zieža",
      "ziežāmies",
      "ziežāties",
      "ziešūšu",
      "ziešūsi",
      "ziešūs",
      "ziešūsim",
      "ziešūsiet"
    ]
  },
  {
    "lemma": "lauzt",
    "class": "I",
    "translation": {
      "ru": "ломать",
      "uk": "ламати"
    },
    "forms": [
      "laužu",
      "lauzi",
      "lauž",
      "laužam",
      "laužat",
      "lauzu",
      "lauzi",
      "lauza",
      "lauzām",
      "lauzāt",
      "lauzīšu",
      "lauzīsi",
      "lauzīs",
      "lauzīsim",
      "lauzīsiet"
    ]
  },
  {
    "lemma": "bāzt",
    "class": "I",
    "translation": {
      "ru": "засовывать",
      "uk": "вставляти"
    },
    "forms": [
      "bāzu",
      "bāzi",
      "bāz",
      "bāzam",
      "bāzat",
      "bāzu",
      "bāzi",
      "bāza",
      "bāzām",
      "bāzāt",
      "bāzīšu",
      "bāzīsi",
      "bāzīs",
      "bāzīsim",
      "bāzīsiet"
    ]
  },
  {
    "lemma": "brāzt",
    "class": "I",
    "translation": {
      "ru": "громить",
      "uk": "ламати"
    },
    "forms": [
      "brāzu",
      "brāzi",
      "brāz",
      "brāzam",
      "brāzat",
      "brāzu",
      "brāzi",
      "brāza",
      "brāzām",
      "brāzāt",
      "brāzīšu",
      "brāzīsi",
      "brāzīs",
      "brāzīsim",
      "brāzīsiet"
    ]
  },
  {
    "lemma": "drāzt",
    "class": "I",
    "translation": {
      "ru": "царапать",
      "uk": "дряпати"
    },
    "forms": [
      "drāzu",
      "drāzi",
      "drāz",
      "drāzam",
      "drāzat",
      "drāzu",
      "drāzi",
      "drāza",
      "drāzām",
      "drāzāt",
      "drāzīšu",
      "drāzīsi",
      "drāzīs",
      "drāzīsim",
      "drāzīsiet"
    ]
  },
  {
    "lemma": "gāzt",
    "class": "I",
    "translation": {
      "ru": "бросать",
      "uk": "кидати"
    },
    "forms": [
      "gāžu",
      "gāzi",
      "gāz",
      "gāzam",
      "gāzat",
      "gāzu",
      "gāzi",
      "gāza",
      "gāzām",
      "gāzāt",
      "gāzīšu",
      "gāzīsi",
      "gāzīs",
      "gāzīsim",
      "gāzīsiet"
    ]
  },
  {
    "lemma": "grauzt",
    "class": "I",
    "translation": {
      "ru": "грызть",
      "uk": "гризти"
    },
    "forms": [
      "grauzu",
      "grauzi",
      "grauz",
      "grauzam",
      "grauzat",
      "grauzu",
      "grauzi",
      "grauza",
      "grauzām",
      "grauzāt",
      "grauzīšu",
      "grauzīsi",
      "grauzīs",
      "grauzīsim",
      "grauzīsiet"
    ]
  },
  {
    "lemma": "griezt",
    "class": "I",
    "translation": {
      "ru": "резать",
      "uk": "різати"
    },
    "forms": [
      "griežu",
      "griez",
      "griež",
      "griežam",
      "griežat",
      "griezu",
      "griez",
      "grieza",
      "griezām",
      "griezāt",
      "griezīšu",
      "griezīsi",
      "griezīs",
      "griezīsim",
      "griezīsiet"
    ]
  },
  {
    "lemma": "jozt",
    "class": "I",
    "translation": {
      "ru": "возить",
      "uk": "возити"
    },
    "forms": [
      "jožu",
      "jozi",
      "jož",
      "jožam",
      "jožat",
      "jozu",
      "jozi",
      "joza",
      "jožām",
      "jožāt",
      "jožīšu",
      "jožīsi",
      "jožīs",
      "jožīsim",
      "jožīsiet"
    ]
  },
  {
    "lemma": "vāzt",
    "class": "I",
    "translation": {
      "ru": "варить",
      "uk": "варити"
    },
    "forms": [
      "vāžu",
      "vāzi",
      "vāz",
      "vāzam",
      "vāzat",
      "vāzu",
      "vāzi",
      "vāza",
      "vāzām",
      "vāzāt",
      "vāzīšu",
      "vāzīsi",
      "vāzīs",
      "vāzīsim",
      "vāzīsiet"
    ]
  },
  {
    "lemma": "lauzties",
    "class": "I",
    "translation": {
      "ru": "ломаться",
      "uk": "ламатися"
    },
    "forms": [
      "laužos",
      "laužies",
      "laužas",
      "laužamies",
      "laužaties",
      "lauzu",
      "lauzi",
      "lauza",
      "lauzāmies",
      "lauzāties",
      "lauzīšu",
      "lauzīsi",
      "lauzīs",
      "lauzīsim",
      "lauzīsiet"
    ]
  },
  {
    "lemma": "atgriezties",
    "class": "I",
    "translation": {
      "ru": "возвращаться",
      "uk": "повертатися"
    },
    "forms": [
      "atgriezos",
      "atgriezies",
      "atgriežas",
      "atgriežamies",
      "atgriežaties",
      "atgriezos",
      "atgriezies",
      "atgriezās",
      "atgriezāmies",
      "atgriezāties",
      "atgriezīšu",
      "atgriezīsi",
      "atgriezīs",
      "atgriezīsim",
      "atgriezīsiet"
    ]
  },
  {
    "lemma": "bāzties",
    "class": "I",
    "translation": {
      "ru": "вставляться",
      "uk": "вставлятись"
    },
    "forms": [
      "bāžos",
      "bāzies",
      "bāžas",
      "bāzamies",
      "bāzaties",
      "bāzu",
      "bāzi",
      "bāza",
      "bāzāmies",
      "bāzāties",
      "bāzīšu",
      "bāzīsi",
      "bāzīs",
      "bāzīsim",
      "bāzīsiet"
    ]
  },
  {
    "lemma": "brāzties",
    "class": "I",
    "translation": {
      "ru": "ломаться",
      "uk": "зламатися"
    },
    "forms": [
      "brāzos",
      "brāzies",
      "brāžas",
      "brāzamies",
      "brāzaties",
      "brāzu",
      "brāzi",
      "brāza",
      "brāzāmies",
      "brāzāties",
      "brāzīšu",
      "brāzīsi",
      "brāzīs",
      "brāzīsim",
      "brāzīsiet"
    ]
  },
  {
    "lemma": "drāzties",
    "class": "I",
    "translation": {
      "ru": "царапаться",
      "uk": "дряпатися"
    },
    "forms": [
      "drāzos",
      "drāzies",
      "drāžas",
      "drāzamies",
      "drāzaties",
      "drāzu",
      "drāzi",
      "drāza",
      "drāzāmies",
      "drāzāties",
      "drāzīšu",
      "drāzīsi",
      "drāzīs",
      "drāzīsim",
      "drāzīsiet"
    ]
  },
  {
    "lemma": "griezties",
    "class": "I",
    "translation": {
      "ru": "крутиться",
      "uk": "крутитися"
    },
    "forms": [
      "griežos",
      "griežies",
      "griežas",
      "griežamies",
      "griežaties",
      "griežu",
      "griezi",
      "grieza",
      "griezāmies",
      "griezāties",
      "griezīšu",
      "griezīsi",
      "griezīs",
      "griezīsim",
      "griezīsiet"
    ]
  },
  {
    "lemma": "lemt",
    "class": "I",
    "translation": {
      "ru": "решать",
      "uk": "вирішувати"
    },
    "forms": [
      "lemju",
      "lem",
      "lemj",
      "lemjam",
      "lemjat",
      "lēmu",
      "lēmi",
      "lēma",
      "lēmām",
      "lēmāt",
      "lēmīšu",
      "lēmīsi",
      "lēmīs",
      "lēmīsim",
      "lēmīsiet"
    ]
  },
  {
    "lemma": "vemt",
    "class": "I",
    "translation": {
      "ru": "рвота",
      "uk": "блювати"
    },
    "forms": [
      "vemju",
      "vemi",
      "vem",
      "vemjam",
      "vemjat",
      "vēmēju",
      "vēmēji",
      "vēmēja",
      "vēmām",
      "vēmāt",
      "vēmīšu",
      "vēmīsi",
      "vēmīs",
      "vēmīsim",
      "vēmīsiet"
    ]
  },
  {
    "lemma": "liet",
    "class": "I",
    "translation": {
      "ru": "пользоваться",
      "uk": "користуватися"
    },
    "forms": [
      "lietoju",
      "lieto",
      "liet",
      "lietojam",
      "lietojat",
      "lietoju",
      "lietoji",
      "lietot",
      "lietojām",
      "lietojāt",
      "lietošu",
      "lietoši",
      "lietoīs",
      "lietošim",
      "lietoīsiet"
    ]
  },
  {
    "lemma": "riet",
    "class": "I",
    "translation": {
      "ru": "смеяться",
      "uk": "сміятися"
    },
    "forms": [
      "riežu",
      "riezi",
      "riež",
      "riežam",
      "riežat",
      "riezu",
      "riezi",
      "rieza",
      "riežām",
      "riežāt",
      "riežīšu",
      "riežīsi",
      "riežīs",
      "riežīsim",
      "riežīsiet"
    ]
  },
  {
    "lemma": "smiet",
    "class": "I",
    "translation": {
      "ru": "улыбаться",
      "uk": "усміхатися"
    },
    "forms": [
      "smeju",
      "smej",
      "smej",
      "smejam",
      "smejat",
      "smejēju",
      "smejēji",
      "smeja",
      "smejām",
      "smejāt",
      "smejīšu",
      "smejīsi",
      "smejīs",
      "smejīsim",
      "smejīsiet"
    ]
  },
  {
    "lemma": "līst",
    "class": "I",
    "translation": {
      "ru": "потеть",
      "uk": "потіти"
    },
    "forms": [
      "līstu",
      "līst",
      "līst",
      "līstam",
      "līstat",
      "līstēju",
      "līstēji",
      "līstēja",
      "līstām",
      "līstāt",
      "līstīšu",
      "līstīsi",
      "līstīs",
      "līstīsim",
      "līstīsiet"
    ]
  },
  {
    "lemma": "līt",
    "class": "I",
    "translation": {
      "ru": "лить",
      "uk": "лити"
    },
    "forms": [
      "liju",
      "līji",
      "līgo",
      "līgojam",
      "līgojat",
      "līju",
      "līji",
      "līģ",
      "lījām",
      "lījāt",
      "līšu",
      "līsi",
      "līs",
      "līsim",
      "līsiet"
    ]
  },
  {
    "lemma": "lūgt",
    "class": "I",
    "translation": {
      "ru": "просить",
      "uk": "просити"
    },
    "forms": [
      "lūdzu",
      "lūdz",
      "lūdz",
      "lūdzam",
      "lūdzat",
      "lūdzu",
      "lūdzi",
      "lūdza",
      "lūdzām",
      "lūdzāt",
      "lūgšu",
      "lūgsi",
      "lūgs",
      "lūgsim",
      "lūgsiet"
    ]
  },
  {
    "lemma": "beigt",
    "class": "I",
    "translation": {
      "ru": "закончить",
      "uk": "закінчити"
    },
    "forms": [
      "beidzu",
      "beidz",
      "beidz",
      "beidzam",
      "beidzat",
      "beidzu",
      "beidzi",
      "beidza",
      "beidzām",
      "beidzāt",
      "beigšu",
      "beigsi",
      "beigs",
      "beigsim",
      "beigsiet"
    ]
  },
  {
    "lemma": "diegt",
    "class": "I",
    "translation": {
      "ru": "светиться",
      "uk": "світитися"
    },
    "forms": [
      "diegu",
      "diegi",
      "dieg",
      "diecam",
      "diegs",
      "diegu",
      "diegi",
      "diedza",
      "diedzām",
      "diedzāt",
      "diegšu",
      "diegsi",
      "diegīs",
      "diegīsim",
      "diegīsiet"
    ]
  },
  {
    "lemma": "iesniegt",
    "class": "I",
    "translation": {
      "ru": "представлять",
      "uk": "представляти"
    },
    "forms": [
      "iesniedzu",
      "iesniedz",
      "iesniedz",
      "iesniedzam",
      "iesniedzat",
      "iesniedzu",
      "iesniedzi",
      "iesniedza",
      "iesniedzām",
      "iesniedzāt",
      "iesniegšu",
      "iesniegsi",
      "iesniegs",
      "iesniegsim",
      "iesniegsiet"
    ]
  },
  {
    "lemma": "izsniegt",
    "class": "I",
    "translation": {
      "ru": "выдавать",
      "uk": "видавати"
    },
    "forms": [
      "izsniedzu",
      "izsniedz",
      "izsniedz",
      "izsniedzam",
      "izsniedzat",
      "izsniedzu",
      "izsniedzi",
      "izsniedza",
      "izsniedzām",
      "izsniedzāt",
      "izsniegšu",
      "izsniegsi",
      "izsniegs",
      "izsniegsim",
      "izsniegsiet"
    ]
  },
  {
    "lemma": "jūgt",
    "class": "I",
    "translation": {
      "ru": "привязывать",
      "uk": "прив’язувати"
    },
    "forms": [
      "jūgu",
      "jūgi",
      "jūg",
      "jūgam",
      "jūgāt",
      "jūgu",
      "jūgi",
      "jūga",
      "jūgām",
      "jūgāt",
      "jūgšu",
      "jūgsi",
      "jūgs",
      "jūgsim",
      "jūgsiet"
    ]
  },
  {
    "lemma": "kliegt",
    "class": "I",
    "translation": {
      "ru": "кричать",
      "uk": "кричати"
    },
    "forms": [
      "kliedzu",
      "kliedz",
      "kliedz",
      "kliedzam",
      "kliedzat",
      "kliedzu",
      "kliedzi",
      "kliedza",
      "kliedzām",
      "kliedzāt",
      "kliegs",
      "kliegs",
      "kliegs",
      "kliegsim",
      "kliegsiet"
    ]
  },
  {
    "lemma": "liegt",
    "class": "I",
    "translation": {
      "ru": "лежать",
      "uk": "лежати"
    },
    "forms": [
      "līgu",
      "līgo",
      "līgo",
      "līgojam",
      "līgojat",
      "līgu",
      "līgo",
      "līgo",
      "līgo",
      "līgo",
      "līgšu",
      "līgsi",
      "līgs",
      "līgsim",
      "līgsiet"
    ]
  },
  {
    "lemma": "miegt",
    "class": "I",
    "translation": {
      "ru": "спать",
      "uk": "спати"
    },
    "forms": [
      "mīgu",
      "mīg",
      "mīg",
      "mīgam",
      "mīgat",
      "mīgu",
      "mīgi",
      "miga",
      "mīgām",
      "mīgāt",
      "mīgšu",
      "mīgsi",
      "mīgs",
      "mīgsim",
      "mīgsiet"
    ]
  },
  {
    "lemma": "ņirgt",
    "class": "I",
    "translation": {
      "ru": "шипеть",
      "uk": "шипіти"
    },
    "forms": [
      "ņirgu",
      "ņirgi",
      "ņirg",
      "ņirgam",
      "ņirgt",
      "ņirgu",
      "ņirgi",
      "ņirga",
      "ņirgām",
      "ņirgāt",
      "ņirgs",
      "ņirgs",
      "ņirgs",
      "ņirgsim",
      "ņirgsiet"
    ]
  },
  {
    "lemma": "pārsniegt",
    "class": "I",
    "translation": {
      "ru": "превышать",
      "uk": "перевищувати"
    },
    "forms": [
      "pārsniedzu",
      "pārsniedz",
      "pārsniedz",
      "pārsniedzam",
      "pārsniedzat",
      "pārsniedzu",
      "pārsniedzi",
      "pārsniedza",
      "pārsniedzām",
      "pārsniedzāt",
      "pārsniegšu",
      "pārsniegsi",
      "pārsniegs",
      "pārsniegsim",
      "pārsniegsiet"
    ]
  },
  {
    "lemma": "pārsteigt",
    "class": "I",
    "translation": {
      "ru": "удивлять",
      "uk": "дивувати"
    },
    "forms": [
      "pārsteidz",
      "pārsteidzi",
      "pārsteidz",
      "pārsteidzam",
      "pārsteidzat",
      "pārsteidz",
      "pārsteidzi",
      "pārsteidza",
      "pārsteidzām",
      "pārsteidzāt",
      "pārsteigšu",
      "pārsteigsi",
      "pārsteigs",
      "pārsteigsim",
      "pārsteigsiet"
    ]
  },
  {
    "lemma": "sniegt",
    "class": "I",
    "translation": {
      "ru": "давать",
      "uk": "давати"
    },
    "forms": [
      "sniedzu",
      "sniedz",
      "sniedz",
      "sniedzam",
      "sniedzat",
      "sniedzu",
      "sniedzi",
      "sniedza",
      "sniedzām",
      "sniedzāt",
      "sniegšu",
      "sniegsi",
      "sniegs",
      "sniegsim",
      "sniegsiet"
    ]
  },
  {
    "lemma": "spiegt",
    "class": "I",
    "translation": {
      "ru": "выть",
      "uk": "вити"
    },
    "forms": [
      "spiegu",
      "spiegi",
      "spieg",
      "spiegam",
      "spiegat",
      "spiegu",
      "spiegi",
      "spiega",
      "spiegām",
      "spiegāt",
      "spiegšu",
      "spiegsi",
      "spiegs",
      "spiegsim",
      "spiegsiet"
    ]
  },
  {
    "lemma": "spurgt",
    "class": "I",
    "translation": {
      "ru": "прыгать",
      "uk": "скочити"
    },
    "forms": [
      "spurgu",
      "spurg",
      "spurg",
      "spurgam",
      "spurgat",
      "spurgu",
      "spurgi",
      "spurgā",
      "spurgām",
      "spurgāt",
      "spurgšu",
      "spurgši",
      "spurgs",
      "spurgsim",
      "spurgsit"
    ]
  },
  {
    "lemma": "steigt",
    "class": "I",
    "translation": {
      "ru": "подниматься",
      "uk": "підійматися"
    },
    "forms": [
      "steigen",
      "steig",
      "steigam",
      "steigat",
      "steigen",
      "steigen",
      "steigen",
      "steigen",
      "steigen",
      "steigen",
      "steigs",
      "steigs",
      "steigs",
      "steigsim",
      "steigsiet"
    ]
  },
  {
    "lemma": "zviegt",
    "class": "I",
    "translation": {
      "ru": "звать",
      "uk": "кликати"
    },
    "forms": [
      "zviedzu",
      "zviedzi",
      "zvied",
      "zviedzam",
      "zviedzat",
      "zviedzu",
      "zviedzi",
      "zviedza",
      "zviedām",
      "zviedāt",
      "zviegšu",
      "zviegsi",
      "zviegs",
      "zviegsim",
      "zviegsiet"
    ]
  },
  {
    "lemma": "žmiegt",
    "class": "I",
    "translation": {
      "ru": "скручивать",
      "uk": "скручувати"
    },
    "forms": [
      "žmiežu",
      "žmiedzi",
      "žmied",
      "žmiedam",
      "žmiedat",
      "žmiežu",
      "žmiedzi",
      "žmieda",
      "žmiedām",
      "žmiedāt",
      "žmiedīšu",
      "žmiedīsi",
      "žmiedīs",
      "žmiedīsim",
      "žmiedīsiet"
    ]
  },
  {
    "lemma": "žņaugt",
    "class": "I",
    "translation": {
      "ru": "душить",
      "uk": "душити"
    },
    "forms": [
      "žņaugu",
      "žņaudzi",
      "žņaud",
      "žņaudam",
      "žņaudat",
      "žņaugu",
      "žņaudzi",
      "žņaudā",
      "žņaudām",
      "žņaudāt",
      "žņaudīšu",
      "žņaudīsi",
      "žņaudīs",
      "žņaudīsim",
      "žņaudīsiet"
    ]
  },
  {
    "lemma": "lūgties",
    "class": "I",
    "translation": {
      "ru": "просить",
      "uk": "просити"
    },
    "forms": [
      "lūdzu",
      "lūdzies",
      "lūdz",
      "lūdzam",
      "lūdzat",
      "lūdzu",
      "lūdzi",
      "lūdza",
      "lūdzām",
      "lūdzāt",
      "lūgšu",
      "lūgsi",
      "lūgs",
      "lūgsim",
      "lūgsiet"
    ]
  },
  {
    "lemma": "beigties",
    "class": "I",
    "translation": {
      "ru": "заканчиваться",
      "uk": "закінчуватися"
    },
    "forms": [
      "beidzos",
      "beidzies",
      "beidzas",
      "beidzamies",
      "beidzaties",
      "beidzu",
      "beidzi",
      "beidza",
      "beidzāmies",
      "beidzāties",
      "beigsšos",
      "beigsties",
      "beigsies",
      "beigsies",
      "beigsies"
    ]
  },
  {
    "lemma": "steigties",
    "class": "I",
    "translation": {
      "ru": "подниматься",
      "uk": "підійматися"
    },
    "forms": [
      "steigos",
      "steidzies",
      "steidzas",
      "steidzamies",
      "steidzaties",
      "steidzu",
      "steidzi",
      "steidza",
      "steidzamies",
      "steidzaties",
      "steigsšos",
      "steigšos",
      "steigsies",
      "steigsies",
      "steigsies"
    ]
  },
  {
    "lemma": "lūzt",
    "class": "I",
    "translation": {
      "ru": "ломаться",
      "uk": "ламатися"
    },
    "forms": [
      "lūzu",
      "lūz",
      "lūz",
      "lūzam",
      "lūzat",
      "lūzu",
      "lūz",
      "lūzijām",
      "lūzāt",
      "lūzāt",
      "lūzīšu",
      "lūzīsi",
      "lūzīs",
      "lūzīsim",
      "lūzīsiet"
    ]
  },
  {
    "lemma": "birzt",
    "class": "I",
    "translation": {
      "ru": "щипать",
      "uk": "пощипувати"
    },
    "forms": [
      "birzu",
      "birzi",
      "birz",
      "birzam",
      "birzat",
      "birzu",
      "birzi",
      "birza",
      "birzām",
      "birzāt",
      "birzīšu",
      "birzīsi",
      "birzīs",
      "birzīsim",
      "birzīsiet"
    ]
  },
  {
    "lemma": "milzt",
    "class": "I",
    "translation": {
      "ru": "цвести",
      "uk": "цвісти"
    },
    "forms": [
      "milzu",
      "milz",
      "milz",
      "milzam",
      "milzat",
      "milzu",
      "milzi",
      "milza",
      "milzām",
      "milzat",
      "milzīšu",
      "milzīsi",
      "milzīs",
      "milzīsim",
      "milzīsiet"
    ]
  },
  {
    "lemma": "ļaut",
    "class": "I",
    "translation": {
      "ru": "разрешать",
      "uk": "дозволяти"
    },
    "forms": [
      "ļauju",
      "ļauj",
      "ļauj",
      "ļaujam",
      "ļaujat",
      "ļāvu",
      "ļāvi",
      "ļāva",
      "ļāvām",
      "ļāvāt",
      "ļaušu",
      "ļausi",
      "ļaus",
      "ļausim",
      "ļausiet"
    ]
  },
  {
    "lemma": "bļaut",
    "class": "I",
    "translation": {
      "ru": "кричать",
      "uk": "крикнути"
    },
    "forms": [
      "bļauju",
      "bļauj",
      "bļauj",
      "bļaujam",
      "bļaujat",
      "bļāvu",
      "bļāvi",
      "bļāva",
      "bļāvām",
      "bļāvāt",
      "bļaušu",
      "bļausi",
      "bļaus",
      "bļausim",
      "bļausiet"
    ]
  },
  {
    "lemma": "graut",
    "class": "I",
    "translation": {
      "ru": "разрушать",
      "uk": "руйнувати"
    },
    "forms": [
      "grauju",
      "grauj",
      "grauj",
      "graujam",
      "graujat",
      "grautu",
      "grauti",
      "grauta",
      "grautām",
      "grautāt",
      "graušu",
      "grausi",
      "graus",
      "grausim",
      "grausiet"
    ]
  },
  {
    "lemma": "iekļaut",
    "class": "I",
    "translation": {
      "ru": "включать",
      "uk": "включати"
    },
    "forms": [
      "iekļauju",
      "iekļauj",
      "iekļauj",
      "iekļaujam",
      "iekļaujat",
      "iekļāvu",
      "iekļāvi",
      "iekļāva",
      "iekļāvām",
      "iekļāvāt",
      "iekļaušu",
      "iekļausi",
      "iekļaus",
      "iekļausim",
      "iekļausiet"
    ]
  },
  {
    "lemma": "kaut",
    "class": "I",
    "translation": {
      "ru": "бороться",
      "uk": "боротися"
    },
    "forms": [
      "kautu",
      "kauti",
      "kaut",
      "kautām",
      "kautat",
      "kautāju",
      "kautāji",
      "kautāja",
      "kautājām",
      "kautājāt",
      "kautāšu",
      "kautāsi",
      "kautās",
      "kautāsim",
      "kautāsiet"
    ]
  },
  {
    "lemma": "kļaut",
    "class": "I",
    "translation": {
      "ru": "становиться",
      "uk": "ставати"
    },
    "forms": [
      "kļūstu",
      "kļūsti",
      "kļūst",
      "kļūstam",
      "kļūstat",
      "kļuvu",
      "kļuvu",
      "kļuva",
      "kļuvām",
      "kļuvāt",
      "kļūšu",
      "kļūsi",
      "kļūs",
      "kļūsim",
      "kļūsit"
    ]
  },
  {
    "lemma": "kraut",
    "class": "I",
    "translation": {
      "ru": "страдать",
      "uk": "страждати"
    },
    "forms": [
      "krauju",
      "krauj",
      "krauj",
      "kraujam",
      "krauajat",
      "kraušu",
      "krauši",
      "krauš",
      "kraušam",
      "kraušanat",
      "kraušu",
      "krauši",
      "krauš",
      "kraušim",
      "kraušiet"
    ]
  },
  {
    "lemma": "maut",
    "class": "I",
    "translation": {
      "ru": "терять",
      "uk": "губити"
    },
    "forms": [
      "mauju",
      "mauj",
      "mauj",
      "maujam",
      "maujat",
      "maudu",
      "maudi",
      "mauda",
      "maudām",
      "maudāt",
      "maušnīgšit",
      "mausīs",
      "mausīs",
      "mausīsim",
      "mausīsiet"
    ]
  },
  {
    "lemma": "pieļaut",
    "class": "I",
    "translation": {
      "ru": "допускать",
      "uk": "допускати"
    },
    "forms": [
      "pieļauju",
      "pieļauj",
      "pieļauj",
      "pieļaujam",
      "pieļaujat",
      "pieļāvu",
      "pieļāvi",
      "pieļāva",
      "pieļāvām",
      "pieļāvāt",
      "pieļaušu",
      "pieļausi",
      "pieļaus",
      "pieļausim",
      "pieļausiet"
    ]
  },
  {
    "lemma": "pļaut",
    "class": "I",
    "translation": {
      "ru": "кашлять",
      "uk": "кашляти"
    },
    "forms": [
      "pļauju",
      "pļauj",
      "pļauj",
      "pļaujam",
      "pļaujat",
      "pļāvu",
      "pļāvi",
      "pļāva",
      "pļāvām",
      "pļāvāt",
      "pļaušu",
      "pļausi",
      "pļaus",
      "pļausim",
      "pļausiet"
    ]
  },
  {
    "lemma": "raut",
    "class": "I",
    "translation": {
      "ru": "отнимать",
      "uk": "відбирати"
    },
    "forms": [
      "rauju",
      "rauji",
      "rauj",
      "raujam",
      "raujat",
      "rauju",
      "rausi",
      "rausa",
      "raujām",
      "raujat",
      "rausīšu",
      "rausīsi",
      "rausīs",
      "rausīsim",
      "rausīsiet"
    ]
  },
  {
    "lemma": "skaut",
    "class": "I",
    "translation": {
      "ru": "искать",
      "uk": "шукати"
    },
    "forms": [
      "skauju",
      "skauj",
      "skauj",
      "skaujam",
      "skaujat",
      "skāvu",
      "skāvi",
      "skāva",
      "skāvām",
      "skāvāt",
      "skaušu",
      "skausi",
      "skaus",
      "skausim",
      "skausiet"
    ]
  },
  {
    "lemma": "spļaut",
    "class": "I",
    "translation": {
      "ru": "плевать",
      "uk": "плювати"
    },
    "forms": [
      "spļauju",
      "spļauj",
      "spļauj",
      "spļaujam",
      "spļaujat",
      "spļāvu",
      "spļāvi",
      "spļāva",
      "spļāvām",
      "spļāvāt",
      "spļaušu",
      "spļausi",
      "spļaus",
      "spļausim",
      "spļausiet"
    ]
  },
  {
    "lemma": "šaut",
    "class": "I",
    "translation": {
      "ru": "стрелять",
      "uk": "стріляти"
    },
    "forms": [
      "šauju",
      "šauj",
      "šauj",
      "šaujam",
      "šaujat",
      "šāvu",
      "šāvi",
      "šāva",
      "šāvām",
      "šāvāt",
      "šaušu",
      "šausi",
      "šaus",
      "šausim",
      "šausiet"
    ]
  },
  {
    "lemma": "žaut",
    "class": "I",
    "translation": {
      "ru": "стрелять",
      "uk": "стріляти"
    },
    "forms": [
      "žauju",
      "žauj",
      "žauj",
      "žaujam",
      "žaujat",
      "žāvu",
      "žāvi",
      "žāva",
      "žāvām",
      "žāvāt",
      "žaušu",
      "žausi",
      "žaus",
      "žausim",
      "žausiet"
    ]
  },
  {
    "lemma": "ļauties",
    "class": "I",
    "translation": {
      "ru": "разрешаться",
      "uk": "дозволятися"
    },
    "forms": [
      "ļaujos",
      "ļaujies",
      "ļaujas",
      "ļaujamies",
      "ļaujaties",
      "ļāvām",
      "ļāvāt",
      "ļāvās",
      "ļāvām",
      "ļāvāt",
      "ļausies",
      "ļausies",
      "ļausies",
      "ļausimies",
      "ļausieties"
    ]
  },
  {
    "lemma": "atļauties",
    "class": "I",
    "translation": {
      "ru": "разрешить себе",
      "uk": "дозволити собі"
    },
    "forms": [
      "atļaujos",
      "atļaujies",
      "atļaujas",
      "atļaujamies",
      "atļaujaties",
      "atļāvām",
      "atļāvāt",
      "atļāvās",
      "atļāvām",
      "atļāvāt",
      "atļausies",
      "atļausies",
      "atļausies",
      "atļausimies",
      "atļausieties"
    ]
  },
  {
    "lemma": "rauties",
    "class": "I",
    "translation": {
      "ru": "отниматься",
      "uk": "відійти"
    },
    "forms": [
      "raujos",
      "raujies",
      "raujas",
      "raujamies",
      "raujaties",
      "raujām",
      "raujāt",
      "raujās",
      "raujām",
      "raujāt",
      "rausīsies",
      "rausīsies",
      "rausīsies",
      "rausīsimies",
      "rausīsiet"
    ]
  },
  {
    "lemma": "malt",
    "class": "I",
    "translation": {
      "ru": "молоть",
      "uk": "молоти"
    },
    "forms": [
      "mālu",
      "māli",
      "māla",
      "mālam",
      "mālat",
      "maltīšu",
      "maltīsi",
      "maltīs",
      "maltīsim",
      "maltīsiet",
      "maldīšu",
      "maldīsi",
      "maldīs",
      "maldīsim",
      "maldīsiet"
    ]
  },
  {
    "lemma": "kalt",
    "class": "I",
    "translation": {
      "ru": "плавить",
      "uk": "плавити"
    },
    "forms": [
      "kālu",
      "kālu",
      "kāja",
      "kājām",
      "kājat",
      "kaltīšu",
      "kaltīsi",
      "kaltīs",
      "kaltīsim",
      "kaltīsiet",
      "kaldīšu",
      "kaldīsi",
      "kaldīs",
      "kaldīsim",
      "kaldīsiet"
    ]
  },
  {
    "lemma": "mest",
    "class": "I",
    "translation": {
      "ru": "бросать",
      "uk": "кидати"
    },
    "forms": [
      "metu",
      "meti",
      "met",
      "metam",
      "metat",
      "metīšu",
      "metīsi",
      "metīs",
      "metīsim",
      "metīsiet",
      "maldīšu",
      "maldīsi",
      "maldīs",
      "maldīsim",
      "maldīsiet"
    ]
  },
  {
    "lemma": "mesties",
    "class": "I",
    "translation": {
      "ru": "бросаться",
      "uk": "кидатися"
    },
    "forms": [
      "metos",
      "meties",
      "metas",
      "metamies",
      "metaties",
      "mētām",
      "mētāt",
      "mētās",
      "mētām",
      "mētāt",
      "mēties",
      "mēties",
      "mēties",
      "mēties",
      "mēties"
    ]
  },
  {
    "lemma": "migt",
    "class": "I",
    "translation": {
      "ru": "спать",
      "uk": "спати"
    },
    "forms": [
      "mīgu",
      "migi",
      "mīgs",
      "migm",
      "mīgāt",
      "migtīšu",
      "migtīsi",
      "migtīs",
      "migtīsim",
      "migtīsiet",
      "maldīšu",
      "maldīsi",
      "maldīs",
      "maldīsim",
      "maldīsiet"
    ]
  },
  {
    "lemma": "aizmigt",
    "class": "I",
    "translation": {
      "ru": "засыпать",
      "uk": "заснути"
    },
    "forms": [
      "aizmidzu",
      "aizmig",
      "aizmig",
      "aizmigām",
      "aizmigut",
      "aizmigšu",
      "aizmigsi",
      "aizmigs",
      "aizmigsim",
      "aizmigsit",
      "aizmigu",
      "aizmigu",
      "aizmigu",
      "aizmigts",
      "aizmigus"
    ]
  },
  {
    "lemma": "snigt",
    "class": "I",
    "translation": {
      "ru": "подниматься",
      "uk": "підніматися"
    },
    "forms": [
      "sniedzu",
      "sniedz",
      "sniedz",
      "sniedzam",
      "sniedzat",
      "sniedzišu",
      "sniedziši",
      "sniedziš",
      "sniedzīsim",
      "sniedzīsiet",
      "sniedzi",
      "sniedzi",
      "sniedzi",
      "sniedzījā",
      "sniedzīgā"
    ]
  },
  {
    "lemma": "stigt",
    "class": "I",
    "translation": {
      "ru": "сжиматься",
      "uk": "звужуватися"
    },
    "forms": [
      "stieju",
      "stieg",
      "stiepj",
      "stiepjam",
      "stiepjāt",
      "stieps",
      "stieps",
      "stieps",
      "stiepsim",
      "stiepsiet",
      "stiepjie",
      "stiepjie",
      "stiepjiet",
      "stiepjiet",
      "stiepjiet"
    ]
  },
  {
    "lemma": "mosties",
    "class": "I",
    "translation": {
      "ru": "подниматься",
      "uk": "підніматися"
    },
    "forms": [
      "mostos",
      "mosties",
      "mostās",
      "mostāmies",
      "mostaties",
      "mostījām",
      "mostījāt",
      "mostījās",
      "mostījām",
      "mostījāt",
      "mostīsies",
      "mostīsies",
      "mostīsies",
      "mostīsimies",
      "mostīsieties"
    ]
  },
  {
    "lemma": "nākt",
    "class": "I",
    "translation": {
      "ru": "приходить",
      "uk": "приходити"
    },
    "forms": [
      "nāku",
      "nāci",
      "nāk",
      "nākam",
      "nākat",
      "nāku",
      "nāci",
      "nāca",
      "nācām",
      "nācāt",
      "nākšu",
      "nāksi",
      "nāk",
      "nāksim",
      "nāksit"
    ]
  },
  {
    "lemma": "nākties",
    "class": "I",
    "translation": {
      "ru": "приходиться",
      "uk": "доводитися"
    },
    "forms": [
      "nācos",
      "nācies",
      "nācas",
      "nācamies",
      "nācaties",
      "nāca",
      "nācam",
      "nāca",
      "nācam",
      "nācat",
      "nāksies",
      "nāksies",
      "nāksies",
      "nāksimies",
      "nāksieties"
    ]
  },
  {
    "lemma": "pienākties",
    "class": "I",
    "translation": {
      "ru": "приходить",
      "uk": "приходити"
    },
    "forms": [
      "pienāku",
      "pienāci",
      "pienāk",
      "pienākam",
      "pienākat",
      "pienācu",
      "pienācu",
      "pienāca",
      "pienācām",
      "pienācāt",
      "pienāksu",
      "pienāksi",
      "pienāks",
      "pienāksim",
      "pienāksiet"
    ]
  },
  {
    "lemma": "nest",
    "class": "I",
    "translation": {
      "ru": "нести",
      "uk": "нести"
    },
    "forms": [
      "nesu",
      "nesi",
      "nes",
      "nesam",
      "nesat",
      "nesu",
      "nesi",
      "nesa",
      "nesām",
      "nesāt",
      "nesīšu",
      "nesīsi",
      "nesīs",
      "nesīsim",
      "nesīsiet"
    ]
  },
  {
    "lemma": "nīst",
    "class": "I",
    "translation": {
      "ru": "ненавидеть",
      "uk": "ненавидіти"
    },
    "forms": [
      "nīstu",
      "nīsti",
      "nīst",
      "nīstam",
      "nīstat",
      "nīšu",
      "nīsi",
      "nīs",
      "nīsim",
      "nīsiet",
      "nīšu",
      "nīšu",
      "nīšu",
      "nīšu",
      "nīšu"
    ]
  },
  {
    "lemma": "atbilst",
    "class": "I",
    "translation": {
      "ru": "соответствовать",
      "uk": "відповідати"
    },
    "forms": [
      "atbilstu",
      "atbilst",
      "atbilst",
      "atbilstam",
      "atbilstat",
      "atbilstu",
      "atbilsti",
      "atbilst",
      "atbilstām",
      "atbilstat",
      "atbilstīs",
      "atbilstīs",
      "atbilstīs",
      "atbilstīsim",
      "atbilstīsiet"
    ]
  },
  {
    "lemma": "bilst",
    "class": "I",
    "translation": {
      "ru": "отвечать",
      "uk": "відповідати"
    },
    "forms": [
      "bilstu",
      "bilst",
      "bilst",
      "bilstam",
      "bilstat",
      "bilstu",
      "bilsti",
      "bilst",
      "bilstām",
      "bilstat",
      "bilstīs",
      "bilstīs",
      "bilstīs",
      "bilstīsim",
      "bilstīsiet"
    ]
  },
  {
    "lemma": "blīst",
    "class": "I",
    "translation": {
      "ru": "дерзать",
      "uk": "заводити"
    },
    "forms": [
      "blīstu",
      "blīsti",
      "blīst",
      "blīstim",
      "blīstat",
      "blīšu",
      "blīsi",
      "blīs",
      "blīsim",
      "blīsiet",
      "blīšu",
      "blīšu",
      "blīšu",
      "blīšu",
      "blīšu"
    ]
  },
  {
    "lemma": "briest",
    "class": "I",
    "translation": {
      "ru": "набухать",
      "uk": "набрякати"
    },
    "forms": [
      "briestu",
      "briest",
      "briest",
      "briestām",
      "briestat",
      "briestu",
      "briesti",
      "briest",
      "briestām",
      "briestat",
      "briestu",
      "briestu",
      "briestu",
      "briestū",
      "briestu"
    ]
  },
  {
    "lemma": "iebilst",
    "class": "I",
    "translation": {
      "ru": "возражать",
      "uk": "заперечувати"
    },
    "forms": [
      "iebilstu",
      "iebilst",
      "iebilst",
      "iebilstam",
      "iebilstat",
      "iebilstu",
      "iebilsti",
      "iebilst",
      "iebilstām",
      "iebilstat",
      "iebilstīs",
      "iebilstīs",
      "iebilstīs",
      "iebilstīsim",
      "iebilstīsiet"
    ]
  },
  {
    "lemma": "klīst",
    "class": "I",
    "translation": {
      "ru": "блуждать",
      "uk": "блукати"
    },
    "forms": [
      "klīst",
      "klīst",
      "klīst",
      "klīst",
      "klīst",
      "kliedzu",
      "kliedzi",
      "kliedzi",
      "kliedzām",
      "kliedzat",
      "kliedzīšu",
      "kliedzīsi",
      "kliedzīs",
      "kliedzīsim",
      "kliedzīsiet"
    ]
  },
  {
    "lemma": "plūst",
    "class": "I",
    "translation": {
      "ru": "течь",
      "uk": "текти"
    },
    "forms": [
      "plūst",
      "plūst",
      "plūst",
      "plūst",
      "plūst",
      "plūdu",
      "plūdi",
      "plūda",
      "plūdām",
      "plūdāt",
      "plūdīšu",
      "plūdīsi",
      "plūdīs",
      "plūdīsim",
      "plūdīsiet"
    ]
  },
  {
    "lemma": "sprūst",
    "class": "I",
    "translation": {
      "ru": "попадаться",
      "uk": "попадатися"
    },
    "forms": [
      "sprūstu",
      "sprūst",
      "sprūst",
      "sprūstam",
      "sprūstat",
      "sprūstu",
      "sprūsti",
      "sprūst",
      "sprūstām",
      "sprūstat",
      "sprūstīs",
      "sprūstīs",
      "sprūstīs",
      "sprūstīsim",
      "sprūstīsiet"
    ]
  },
  {
    "lemma": "svīst",
    "class": "I",
    "translation": {
      "ru": "потеть",
      "uk": "потіти"
    },
    "forms": [
      "svīstu",
      "svīst",
      "svīst",
      "svīstam",
      "svīstat",
      "svīšu",
      "svīsi",
      "svīs",
      "svīsim",
      "svīsiet",
      "svīšu",
      "svīšu",
      "svīšu",
      "svīšu",
      "svīšu"
    ]
  },
  {
    "lemma": "šķīst",
    "class": "I",
    "translation": {
      "ru": "чистить",
      "uk": "чистити"
    },
    "forms": [
      "šķīstu",
      "šķīst",
      "šķīst",
      "šķīstam",
      "šķīstat",
      "šķīšu",
      "šķīsi",
      "šķīs",
      "šķīsim",
      "šķīsiet",
      "šķīšu",
      "šķīšu",
      "šķīšu",
      "šķīšu",
      "šķīšu"
    ]
  },
  {
    "lemma": "ņemt",
    "class": "I",
    "translation": {
      "ru": "брать",
      "uk": "брати"
    },
    "forms": [
      "ņemu",
      "ņem",
      "ņem",
      "ņemam",
      "ņemiet",
      "ņēmu",
      "ņēmi",
      "ņēma",
      "ņēmām",
      "ņēmāt",
      "ņemšu",
      "ņemsi",
      "ņems",
      "ņemsim",
      "ņemsiet"
    ]
  },
  {
    "lemma": "patikt",
    "class": "I",
    "translation": {
      "ru": "нравиться",
      "uk": "подобатися"
    },
    "forms": [
      "patīkšu",
      "patīk",
      "patīk",
      "patīkam",
      "patīkat",
      "patiku",
      "patiki",
      "patika",
      "patikām",
      "patikāt",
      "patiks",
      "patiks",
      "patiks",
      "patīsim",
      "patīsit"
    ]
  },
  {
    "lemma": "pazīt",
    "class": "I",
    "translation": {
      "ru": "знать",
      "uk": "знати"
    },
    "forms": [
      "pāzīšu",
      "pāzīsi",
      "pāzīst",
      "pāzīstam",
      "pāzīstat",
      "pāzīshu",
      "pāzīsi",
      "pāzīst",
      "pāzīstām",
      "pāzīstat",
      "pāzīs",
      "pāzīs",
      "pāzīs",
      "pāzīsim",
      "pāzīsiet"
    ]
  },
  {
    "lemma": "atzīt",
    "class": "I",
    "translation": {
      "ru": "признавать",
      "uk": "визнати"
    },
    "forms": [
      "atzīšu",
      "atzīsi",
      "atzīst",
      "atzīstam",
      "atzīstat",
      "atzīšu",
      "atzīsi",
      "atzīst",
      "atzīstām",
      "atzīstat",
      "atzīs",
      "atzīs",
      "atzīs",
      "atzīsim",
      "atzīsiet"
    ]
  },
  {
    "lemma": "iepazīt",
    "class": "I",
    "translation": {
      "ru": "представлять",
      "uk": "представляти"
    },
    "forms": [
      "iepazīšu",
      "iepazīsi",
      "iepazīst",
      "iepazīstam",
      "iepazīstat",
      "iepazīstu",
      "iepazīsi",
      "iepazīst",
      "iepazīstam",
      "iepazīstat",
      "iepazīs",
      "iepazīs",
      "iepazīs",
      "iepazīsim",
      "iepazīsiet"
    ]
  },
  {
    "lemma": "pārvērsties",
    "class": "I",
    "translation": {
      "ru": "превращаться",
      "uk": "перетворюватися"
    },
    "forms": [
      "pārvēršos",
      "pārvēršies",
      "pārvēršas",
      "pārvēršamies",
      "pārvēršaties",
      "pārvēršos",
      "pārvēršies",
      "pārvēršas",
      "pārvēršamies",
      "pārvēršaties",
      "pārvērīsies",
      "pārvērīsies",
      "pārvērīsies",
      "pārvērīsimies",
      "pārvērīsieties"
    ]
  },
  {
    "lemma": "plēsties",
    "class": "I",
    "translation": {
      "ru": "разрываться",
      "uk": "порватися"
    },
    "forms": [
      "plēšos",
      "plēšies",
      "plēšas",
      "plēšamies",
      "plēšaties",
      "plēšas",
      "plēšas",
      "plēšas",
      "plēšās",
      "plēšās",
      "plēšās",
      "plēšāmies",
      "plēšāmies",
      "plēšāsimies",
      "plēšāsiet"
    ]
  },
  {
    "lemma": "vērsties",
    "class": "I",
    "translation": {
      "ru": "обратиться",
      "uk": "звертатися"
    },
    "forms": [
      "vēršos",
      "vēršies",
      "vēršas",
      "vēršamies",
      "vēršaties",
      "vērstos",
      "vērsties",
      "vērta",
      "vērāmies",
      "vērāties",
      "vēršu",
      "vērsi",
      "vērš",
      "vēršim",
      "vēršiet"
    ]
  },
  {
    "lemma": "pirkt",
    "class": "I",
    "translation": {
      "ru": "покупать",
      "uk": "купувати"
    },
    "forms": [
      "pērku",
      "pērc",
      "pērk",
      "pērkam",
      "pērkat",
      "pirku",
      "pirki",
      "pirka",
      "pirkām",
      "pirkāt",
      "pirksu",
      "pirksi",
      "pirks",
      "pirksim",
      "pirksiet"
    ]
  },
  {
    "lemma": "cirpt",
    "class": "I",
    "translation": {
      "ru": "стричь",
      "uk": "стригти"
    },
    "forms": [
      "cirtu",
      "ciri",
      "cirp",
      "ciram",
      "cirpat",
      "cirpu",
      "cirpi",
      "cirpa",
      "cirtām",
      "cirtāt",
      "cirsīšu",
      "cirsīsi",
      "cirsīs",
      "cirsīsim",
      "cirsīsiet"
    ]
  },
  {
    "lemma": "pīt",
    "class": "I",
    "translation": {
      "ru": "ткать",
      "uk": "плести"
    },
    "forms": [
      "pinu",
      "pini",
      "pina",
      "pinam",
      "pinat",
      "pinu",
      "pini",
      "pina",
      "pinām",
      "pināt",
      "pīšu",
      "pīsi",
      "pīs",
      "pīsim",
      "pīsiet"
    ]
  },
  {
    "lemma": "mīt",
    "class": "I",
    "translation": {
      "ru": "стареть",
      "uk": "старіти"
    },
    "forms": [
      "mītu",
      "mīsi",
      "mīt",
      "mītam",
      "mītam",
      "mītu",
      "mīsi",
      "mīša",
      "mīsam",
      "mīsat",
      "mīšu",
      "mīsi",
      "mīs",
      "mīsim",
      "mīsiet"
    ]
  },
  {
    "lemma": "šķīt",
    "class": "I",
    "translation": {
      "ru": "разделять",
      "uk": "ділити"
    },
    "forms": [
      "šķiru",
      "šķir",
      "šķir",
      "šķiram",
      "šķirat",
      "šķiru",
      "šķiri",
      "šķīra",
      "šķīrām",
      "šķīrāt",
      "šķīšu",
      "šķīsi",
      "šķīs",
      "šķīsim",
      "šķīsiet"
    ]
  },
  {
    "lemma": "tīt",
    "class": "I",
    "translation": {
      "ru": "крутить",
      "uk": "крутити"
    },
    "forms": [
      "tinu",
      "tini",
      "tina",
      "tinām",
      "tināt",
      "tinu",
      "tini",
      "tina",
      "tinām",
      "tināt",
      "tīšu",
      "tīsi",
      "tīs",
      "tīsim",
      "tīsiet"
    ]
  },
  {
    "lemma": "trīt",
    "class": "II",
    "translation": {
      "ru": "мучить",
      "uk": "катувати"
    },
    "forms": [
      "trīšu",
      "trīsi",
      "trīfold",
      "trīdam",
      "trīdat",
      "trīdīšu",
      "trīdīsi",
      "trīdīs",
      "trīdīsim",
      "trīdīsiet",
      "trīdīšu",
      "trīdīsi",
      "trīdīs",
      "trīdīsim",
      "trīdīsiet"
    ]
  },
  {
    "lemma": "plest",
    "class": "I",
    "translation": {
      "ru": "расширять",
      "uk": "розширювати"
    },
    "forms": [
      "plēšu",
      "plēsi",
      "plēš",
      "plēšam",
      "plēšat",
      "plēšu",
      "plēsi",
      "plēsa",
      "plēvām",
      "plēsat",
      "plēšu",
      "plēsi",
      "plēš",
      "plēsim",
      "plēsit"
    ]
  },
  {
    "lemma": "pārvērst",
    "class": "I",
    "translation": {
      "ru": "превращать",
      "uk": "перетворювати"
    },
    "forms": [
      "pārvēršu",
      "pārvērsi",
      "pārvērš",
      "pārvēršanam",
      "pārvēršat",
      "pārvēršu",
      "pārvērši",
      "pārvērsa",
      "pārvērām",
      "pārvērāt",
      "pārvēršu",
      "pārvērsi",
      "pārnīģis",
      "pārvērām",
      "pārvērāt"
    ]
  },
  {
    "lemma": "plēst",
    "class": "I",
    "translation": {
      "ru": "рвать",
      "uk": "рвати"
    },
    "forms": [
      "plēšu",
      "plēsi",
      "plēš",
      "plēšam",
      "plēšat",
      "plēšu",
      "plēni",
      "plēnā",
      "plēžām",
      "plēžat",
      "plēšu",
      "plēsi",
      "plēš",
      "plēsim",
      "plēsit"
    ]
  },
  {
    "lemma": "dzēst",
    "class": "I",
    "translation": {
      "ru": "стирать",
      "uk": "стирати"
    },
    "forms": [
      "dzēšu",
      "dzēsi",
      "dzēstā",
      "dzēsām",
      "dzēsāt",
      "dzēšū",
      "dzēsi",
      "dzēm",
      "dzēzām",
      "dzēzāt",
      "dzēšu",
      "dzēsi",
      "dzēst",
      "dzēsim",
      "dzēsiet"
    ]
  },
  {
    "lemma": "lēst",
    "class": "II",
    "translation": {
      "ru": "супиться",
      "uk": "супіти"
    },
    "forms": [
      "lēdzu",
      "lēdi",
      "liedz",
      "līduram",
      "līds",
      "lēdzu",
      "līdi",
      "līda",
      "līdam",
      "līdāt",
      "līsi",
      "līsi",
      "līsās",
      "līsiet",
      "līsī"
    ]
  },
  {
    "lemma": "tēst",
    "class": "I",
    "translation": {
      "ru": "опознать",
      "uk": "визнати"
    },
    "forms": [
      "tēju",
      "tēji",
      "tēja",
      "tējam",
      "tējat",
      "tēšu",
      "tēs",
      "tēsim",
      "tēdams",
      "tēn",
      "tēdzi",
      "tēdīs",
      "tēda",
      "tēdīsiet",
      "tēdīt"
    ]
  },
  {
    "lemma": "vērst",
    "class": "I",
    "translation": {
      "ru": "направлять",
      "uk": "вказувати"
    },
    "forms": [
      "vēršu",
      "vērsi",
      "vērši",
      "vēršam",
      "vēršat",
      "vēršu",
      "vērsi",
      "vērsa",
      "vērām",
      "vērāt",
      "vēršu",
      "vērsi",
      "vērš",
      "vēršim",
      "vēršat"
    ]
  },
  {
    "lemma": "plesties",
    "class": "I",
    "translation": {
      "ru": "расширяться",
      "uk": "розширюватись"
    },
    "forms": [
      "plēšos",
      "plēšies",
      "plēšas",
      "plēšamies",
      "plēšaties",
      "plēstos",
      "plēsties",
      "plēsts",
      "plēstām",
      "plēstāt",
      "plēšu",
      "plēsi",
      "plēš",
      "plēsim",
      "plēsit"
    ]
  },
  {
    "lemma": "censties",
    "class": "I",
    "translation": {
      "ru": "стараться",
      "uk": "намагатись"
    },
    "forms": [
      "cenšos",
      "cenšies",
      "cenšas",
      "cenšamies",
      "cenšaties",
      "cenšos",
      "cenšies",
      "cenša",
      "cenšām",
      "cenšāt",
      "cenšū",
      "cenšīši",
      "cenšīs",
      "cenšīsim",
      "cenšīsiet"
    ]
  },
  {
    "lemma": "plīst",
    "class": "II",
    "translation": {
      "ru": "лопнуть",
      "uk": "лопати"
    },
    "forms": [
      "plīstu",
      "plīsi",
      "plīst",
      "plīstam",
      "plīstat",
      "plīšū",
      "plīsi",
      "plīsa",
      "plīnam",
      "plīnat",
      "plīšu",
      "plīsi",
      "plīs",
      "plīsim",
      "plīsiet"
    ]
  },
  {
    "lemma": "aizmirst",
    "class": "I",
    "translation": {
      "ru": "забывать",
      "uk": "забувати"
    },
    "forms": [
      "aizmirstu",
      "aizmirsti",
      "aizmirst",
      "aizmirstam",
      "aizmirstat",
      "aizmirstīšu",
      "aizmirstīsi",
      "aizmirstīs",
      "aizmirstīsim",
      "aizmirstīsiet",
      "aizmirstīšu",
      "aizmirstīsi",
      "aizmirstīs",
      "aizmirstīsim",
      "aizmirstīsiet"
    ]
  },
  {
    "lemma": "izmist",
    "class": "I",
    "translation": {
      "ru": "забрасывать",
      "uk": "забувати"
    },
    "forms": [
      "izmirstu",
      "izmirsti",
      "izmirst",
      "izmirstam",
      "izmirstat",
      "izmirstīšu",
      "izmirstīsi",
      "izmirstīs",
      "izmirstīsim",
      "izmirstīsiet",
      "izmirstīšu",
      "izmirstīsi",
      "izmirstīs",
      "izmirstīsim",
      "izmirstīsiet"
    ]
  },
  {
    "lemma": "kaist",
    "class": "I",
    "translation": {
      "ru": "позволять",
      "uk": "дозволяти"
    },
    "forms": [
      "kaisu",
      "kaisi",
      "kaisa",
      "kaisam",
      "kaisat",
      "kaisi",
      "kaisi",
      "kaisa",
      "kaisām",
      "kaisāt",
      "kaisīšu",
      "kaisīsi",
      "kaisīs",
      "kaisīsim",
      "kaisīsiet"
    ]
  },
  {
    "lemma": "karst",
    "class": "I",
    "translation": {
      "ru": "гореть",
      "uk": "горіти"
    },
    "forms": [
      "karu",
      "kari",
      "karās",
      "karām",
      "karāt",
      "karstā",
      "karst",
      "karājās",
      "karāt",
      "karā",
      "karādī",
      "karādami",
      "karādīsim",
      "karādīsit",
      "karādīd"
    ]
  },
  {
    "lemma": "mulst",
    "class": "II",
    "translation": {
      "ru": "гнить",
      "uk": "гнити"
    },
    "forms": [
      "mulsu",
      "muls",
      "muldīja",
      "muldījām",
      "muldījāt",
      "muldīšu",
      "muldīsi",
      "muldīs",
      "muldīsim",
      "muldīsiet",
      "muldīšu",
      "muldīzi",
      "muldīt",
      "muldīsim",
      "muldīsit"
    ]
  },
  {
    "lemma": "tumst",
    "class": "I",
    "translation": {
      "ru": "темнеть",
      "uk": "темніти"
    },
    "forms": [
      "tumšu",
      "tumsi",
      "tumš",
      "tumšam",
      "tumšat",
      "tumšu",
      "tumsi",
      "tumš",
      "tumšām",
      "tumšat",
      "tumšos",
      "tumšu",
      "tumsi",
      "tumšas",
      "tumšat"
    ]
  },
  {
    "lemma": "plīties",
    "class": "II",
    "translation": {
      "ru": "ломать",
      "uk": "ламати"
    },
    "forms": [
      "plītos",
      "plītojies",
      "plītojas",
      "plītojamies",
      "plītojaties",
      "plītos",
      "plītojies",
      "plītos",
      "plītojam",
      "plītojiet",
      "plītos",
      "plītojies",
      "plīto",
      "plītojam",
      "plītojam"
    ]
  },
  {
    "lemma": "post",
    "class": "II",
    "translation": {
      "ru": "постить",
      "uk": "запостити"
    },
    "forms": [
      "postu",
      "posti",
      "postām",
      "postījām",
      "postījāt",
      "postīšu",
      "postīsi",
      "postīs",
      "postīsim",
      "postīsiet",
      "postīšu",
      "postīsi",
      "postīs",
      "postīsim",
      "postīsiet"
    ]
  },
  {
    "lemma": "ieviest",
    "class": "I",
    "translation": {
      "ru": "вводить",
      "uk": "вводити"
    },
    "forms": [
      "ieviešu",
      "ieviesi",
      "ievies",
      "ieviesi",
      "ieviesam",
      "ieviesīs",
      "ieviesīs",
      "ieviesīs",
      "ieviesīsim",
      "ieviesīsit",
      "ieviesīšu",
      "ieviesīsi",
      "ieviesīs",
      "ieviesīsim",
      "ieviesīsiet"
    ]
  },
  {
    "lemma": "kāst",
    "class": "I",
    "translation": {
      "ru": "скубить",
      "uk": "цупити"
    },
    "forms": [
      "kāšu",
      "kāsi",
      "kāsa",
      "kāsām",
      "kāsāt",
      "kāšot",
      "kāsluze",
      "kāšos",
      "kāslā",
      "kāšā",
      "kāsi",
      "kāsu",
      "kāsnī",
      "kāsiem",
      "kāsim"
    ]
  },
  {
    "lemma": "raust",
    "class": "I",
    "translation": {
      "ru": "дёргать",
      "uk": "жатись"
    },
    "forms": [
      "raustu",
      "rausti",
      "raustās",
      "rausties",
      "raustos",
      "rausts",
      "raustās",
      "rausts",
      "raustām",
      "raustāt",
      "raustu",
      "rausti",
      "rausta",
      "raustāšu",
      "raustāsim"
    ]
  },
  {
    "lemma": "posties",
    "class": "II",
    "translation": {
      "ru": "применять",
      "uk": "використовувати"
    },
    "forms": [
      "postos",
      "posties",
      "postojas",
      "postoties",
      "postojat",
      "postīšos",
      "postīties",
      "postīs",
      "postīsim",
      "postīsiet",
      "postīšu",
      "postīsi",
      "postīs",
      "postīsim",
      "postīsiet"
    ]
  },
  {
    "lemma": "rausties",
    "class": "I",
    "translation": {
      "ru": "дрожать",
      "uk": "тремтіти"
    },
    "forms": [
      "raustos",
      "rausties",
      "rausta",
      "raustā",
      "raustīsim",
      "rausti",
      "raustā",
      "raustā",
      "raustu",
      "raustājot",
      "raustījāt",
      "rausti",
      "raustīsim",
      "raustīsiet",
      "raustīšu"
    ]
  },
  {
    "lemma": "prast",
    "class": "I",
    "translation": {
      "ru": "можно",
      "uk": "можна"
    },
    "forms": [
      "protu",
      "proti",
      "prot",
      "protam",
      "protat",
      "protu",
      "proti",
      "prota",
      "protam",
      "protat",
      "protu",
      "proti",
      "proti",
      "proti",
      "proti"
    ]
  },
  {
    "lemma": "saprast",
    "class": "I",
    "translation": {
      "ru": "понимать",
      "uk": "розуміти"
    },
    "forms": [
      "sapratu",
      "sapratīsi",
      "saprata",
      "sapratu",
      "sapratīsiet",
      "sapratu",
      "sapratu",
      "sapratu",
      "saprāšanu",
      "saprata",
      "sapratu",
      "saprata",
      "sapratu",
      "sapratiem",
      "sapratiem"
    ]
  },
  {
    "lemma": "pūst",
    "class": "I",
    "translation": {
      "ru": "дуть",
      "uk": "дмувати"
    },
    "forms": [
      "pūšu",
      "pūš",
      "pūšam",
      "pūšat",
      "pūšu",
      "pūši",
      "pūst",
      "pūstam",
      "pūst",
      "pūstā",
      "pūstīs",
      "pūstīsi",
      "pūstīs",
      "pūstīsim",
      "pūstīsiet"
    ]
  },
  {
    "lemma": "ciest",
    "class": "I",
    "translation": {
      "ru": "страдать",
      "uk": "страждати"
    },
    "forms": [
      "ciešu",
      "ciesti",
      "ciest",
      "ciestam",
      "ciestāt",
      "cietušos",
      "cietušā",
      "ciešana",
      "cietos",
      "cietíšu",
      "ciestu",
      "ciest",
      "ciestįs",
      "cietīsiet",
      "cietīsiet"
    ]
  },
  {
    "lemma": "jaust",
    "class": "I",
    "translation": {
      "ru": "чувствовать",
      "uk": "відчувати"
    },
    "forms": [
      "jaustu",
      "jausti",
      "jaustāj",
      "jausties",
      "jaustās",
      "jaust",
      "jausti",
      "jaustu",
      "jaustā",
      "jaustāt",
      "jaustu",
      "jausti",
      "jaustu",
      "jaustēs",
      "jaustām"
    ]
  },
  {
    "lemma": "pūsties",
    "class": "I",
    "translation": {
      "ru": "дуться",
      "uk": "дутися"
    },
    "forms": [
      "pūstos",
      "pūsties",
      "pūtojās",
      "pūtos",
      "pūtot",
      "pūsto",
      "pūstö",
      "pūtos",
      "pūsties",
      "pūstə",
      "pūstīsim",
      "pūstīsiet",
      "pūstīst",
      "pūstisim",
      "pūstie"
    ]
  },
  {
    "lemma": "atpūsties",
    "class": "I",
    "translation": {
      "ru": "отдохнуть",
      "uk": "відпочити"
    },
    "forms": [
      "atpūšos",
      "atpūšies",
      "atpūšas",
      "atpūšamies",
      "atpūšaties",
      "atpūstos",
      "atpūsties",
      "atpūsts",
      "atpūstām",
      "atpūstāt",
      "atpūstīšu",
      "atpūstīsi",
      "atpūstīs",
      "atpūstīsim",
      "atpūstīsiet"
    ]
  },
  {
    "lemma": "ciesties",
    "class": "I",
    "translation": {
      "ru": "терпеть",
      "uk": "терпіти"
    },
    "forms": [
      "ciestos",
      "ciesties",
      "ciestas",
      "ciestāj",
      "ciestā",
      "ciestos",
      "ciestā",
      "ciestājās",
      "ciestījām",
      "ciestījāt",
      "ciestu",
      "ciestīsim",
      "ciestīsiet",
      "ciestīsim",
      "ciestīsim"
    ]
  },
  {
    "lemma": "skaisties",
    "class": "I",
    "translation": {
      "ru": "краситься",
      "uk": "краситися"
    },
    "forms": [
      "skaistos",
      "skaisties",
      "skaists",
      "skaistiem",
      "skaisted",
      "skaistājās",
      "skaistīšu",
      "skaistīs",
      "skaistīsim",
      "skaistīsiet",
      "skaistīšu",
      "skaistīsu",
      "skaistīšu",
      "skaistīsim",
      "skaistīsiet"
    ]
  },
  {
    "lemma": "rakt",
    "class": "I",
    "translation": {
      "ru": "копать",
      "uk": "копати"
    },
    "forms": [
      "raku",
      "raki",
      "rak",
      "rakam",
      "rakāt",
      "raku",
      "raki",
      "rakāja",
      "rakām",
      "rakāt",
      "rāksīšu",
      "rāksīsi",
      "rāksīs",
      "rāksīsim",
      "rāksīsiet"
    ]
  },
  {
    "lemma": "plakt",
    "class": "I",
    "translation": {
      "ru": "забивать",
      "uk": "забивати"
    },
    "forms": [
      "plaku",
      "plaki",
      "plaka",
      "plakam",
      "plakat",
      "plaku",
      "plaki",
      "plak",
      "plakām",
      "plakat",
      "plāksnēji",
      "plāksnēji",
      "plāksnē",
      "plāksnējat",
      "plāksna"
    ]
  },
  {
    "lemma": "smakt",
    "class": "I",
    "translation": {
      "ru": "падать",
      "uk": "падати"
    },
    "forms": [
      "smaku",
      "smaki",
      "smaka",
      "smakam",
      "smakat",
      "smaku",
      "smaki",
      "smaka",
      "smakam",
      "smakām",
      "smaka",
      "smakās",
      "smaka",
      "smakās",
      "smakā"
    ]
  },
  {
    "lemma": "rasties",
    "class": "I",
    "translation": {
      "ru": "расти",
      "uk": "рости"
    },
    "forms": [
      "rastos",
      "rasties",
      "rastu",
      "rastus",
      "rastās",
      "nās",
      "nasi",
      "nās",
      "nās",
      "nās",
      "nās",
      "nās",
      "nās",
      "nās",
      "nās"
    ]
  },
  {
    "lemma": "atrasties",
    "class": "I",
    "translation": {
      "ru": "находиться",
      "uk": "знаходитися"
    },
    "forms": [
      "atrastos",
      "atrasties",
      "atrastu",
      "atrastās",
      "atrastām",
      "atrastā",
      "atrastīs",
      "atrastīšos",
      "atrastījām",
      "atrastijas",
      "atrastības",
      "atrastīju",
      "atrastast",
      "atrastīju",
      "atrastīju"
    ]
  },
  {
    "lemma": "ierasties",
    "class": "I",
    "translation": {
      "ru": "привыкать",
      "uk": "звикати"
    },
    "forms": [
      "ierados",
      "ierasties",
      "iericie",
      "ierastām",
      "ierastat",
      "ieradām",
      "ieradīs",
      "ieradīsiet",
      "ieradīs",
      "ieradīs",
      "ieradīsus",
      "ieraditās",
      "ieradies",
      "ieradīties",
      "ieradīsi"
    ]
  },
  {
    "lemma": "rīt",
    "class": "I",
    "translation": {
      "ru": "петь",
      "uk": "співати"
    },
    "forms": [
      "rītu",
      "rīsi",
      "rīsnīd",
      "rākām",
      "rāku",
      "rītem",
      "rītā",
      "rīdas",
      "rīdastas",
      "rīst",
      "rītā",
      "rīt",
      "rīdam",
      "rīkiem",
      "rīds"
    ]
  },
  {
    "lemma": "vīt",
    "class": "I",
    "translation": {
      "ru": "выкручивать",
      "uk": "викручувати"
    },
    "forms": [
      "vīšu",
      "vīsi",
      "vīsim",
      "vīsim",
      "vīroll",
      "vīzōsinas",
      "vīzē,",
      "vīzē",
      "vīzē",
      "vīzē",
      "vīzē",
      "vīzē",
      "vīzzinā",
      "vīzz",
      "vīz"
    ]
  },
  {
    "lemma": "sākt",
    "class": "I",
    "translation": {
      "ru": "начинать",
      "uk": "починати"
    },
    "forms": [
      "sākšu",
      "sāk",
      "sāk",
      "sākam",
      "sākat",
      "sāku",
      "sāks",
      "sāksim",
      "sāksiet",
      "sāksu",
      "sāks",
      "sāksis",
      "sāksim",
      "sāksiet",
      "sāks"
    ]
  },
  {
    "lemma": "sākties",
    "class": "I",
    "translation": {
      "ru": "начинаться",
      "uk": "починатися"
    },
    "forms": [
      "sākos",
      "sāksies",
      "sākas",
      "sākamies",
      "sākaties",
      "sāsos",
      "sāsīsim",
      "sārkties",
      "sāksim",
      "sāsīsim",
      "sāsīsit",
      "sāsīti",
      "sākos",
      "sākos",
      "sākot"
    ]
  },
  {
    "lemma": "salt",
    "class": "I",
    "translation": {
      "ru": "солить",
      "uk": "солити"
    },
    "forms": [
      "sālu",
      "sālīsi",
      "sāl",
      "sālam",
      "sālat",
      "sālu",
      "sālīji",
      "sāla",
      "sālam",
      "sālat",
      "sāļošu",
      "sāļosi",
      "sāļos",
      "sāļosim",
      "sāļosiet"
    ]
  },
  {
    "lemma": "atslābt",
    "class": "I",
    "translation": {
      "ru": "ослабеть",
      "uk": "ослабнути"
    },
    "forms": [
      "atslābu",
      "atslābīsi",
      "atslāb",
      "atslābām",
      "atslābat",
      "atslābu",
      "atslābīji",
      "atslāba",
      "atslābām",
      "atslābat",
      "atslābšu",
      "atslābsi",
      "atslābs",
      "atslābsim",
      "atslābsiet"
    ]
  },
  {
    "lemma": "birt",
    "class": "I",
    "translation": {
      "ru": "падать",
      "uk": "падати"
    },
    "forms": [
      "biru",
      "birsti",
      "birst",
      "birsim",
      "birstat",
      "biru",
      "biri",
      "birsa",
      "birsām",
      "birsāt",
      "biršu",
      "birsi",
      "birs",
      "birsīsim",
      "birsīsit"
    ]
  },
  {
    "lemma": "dīgt",
    "class": "I",
    "translation": {
      "ru": "расти",
      "uk": "рости"
    },
    "forms": [
      "dīgu",
      "dīgi",
      "dīg",
      "dīgām",
      "dīgat",
      "dīgu",
      "dīgi",
      "dīga",
      "dīgām",
      "dīgat",
      "dīšu",
      "dīsi",
      "dīs",
      "dīsim",
      "dīsiet"
    ]
  },
  {
    "lemma": "dilt",
    "class": "I",
    "translation": {
      "ru": "увядать",
      "uk": "в’янути"
    },
    "forms": [
      "dilu",
      "dilsi",
      "dil",
      "dilām",
      "dilat",
      "dilu",
      "dili",
      "dila",
      "dilām",
      "dilāt",
      "dilšu",
      "dilsi",
      "dils",
      "dilāsim",
      "dilāsiet"
    ]
  },
  {
    "lemma": "dzimt",
    "class": "I",
    "translation": {
      "ru": "родиться",
      "uk": "народитися"
    },
    "forms": [
      "dzimšu",
      "dzimsi",
      "dzimst",
      "dzimsim",
      "dzimsiet",
      "dzimu",
      "dzimiji",
      "dzima",
      "dzimām",
      "dzimstat",
      "dzimšu",
      "dzimsi",
      "dzims",
      "dzimsim",
      "dzimsiet"
    ]
  },
  {
    "lemma": "grimt",
    "class": "I",
    "translation": {
      "ru": "погружаться",
      "uk": "завалюватись"
    },
    "forms": [
      "grimšu",
      "grimsi",
      "grimst",
      "grimstam",
      "grimstat",
      "grimšu",
      "grimsi",
      "grimst",
      "grimstām",
      "grimstat",
      "grimšu",
      "grimsi",
      "grims",
      "grimsim",
      "grimstat"
    ]
  },
  {
    "lemma": "gurt",
    "class": "I",
    "translation": {
      "ru": "тянуть",
      "uk": "тягти"
    },
    "forms": [
      "gūru",
      "gūrsi",
      "gūr",
      "gūram",
      "gūrat",
      "gūru",
      "gūri",
      "gūra",
      "gūram",
      "gūrat",
      "gūšu",
      "gūsi",
      "gūs",
      "gūsim",
      "gūsiet"
    ]
  },
  {
    "lemma": "ģībt",
    "class": "I",
    "translation": {
      "ru": "удовлетворять",
      "uk": "задовольняти"
    },
    "forms": [
      "ģību",
      "ģībi",
      "ģībt",
      "ģibām",
      "ģibat",
      "ģību",
      "ģībi",
      "ģib",
      "ģibām",
      "ģibāt",
      "ģibšu",
      "ģibsi",
      "ģibs",
      "ģibsim",
      "ģibsiet"
    ]
  },
  {
    "lemma": "īgt",
    "class": "III",
    "translation": {
      "ru": "иметь",
      "uk": "мати"
    },
    "forms": [
      "īegšu",
      "īegsi",
      "īeg",
      "īgam",
      "īgat",
      "īegšu",
      "īegsi",
      "īegs",
      "īgam",
      "īgat",
      "īgšu",
      "īgsi",
      "īgs",
      "īgsim",
      "īgsit"
    ]
  },
  {
    "lemma": "ietilpt",
    "class": "I",
    "translation": {
      "ru": "подходить",
      "uk": "підходити"
    },
    "forms": [
      "ietilpu",
      "ietilpsi",
      "ietilpst",
      "ietilpsim",
      "ietilpsiet",
      "ietilpu",
      "ietilpi",
      "ietilpa",
      "ietilpam",
      "ietilpat",
      "ietilpshu",
      "ietilpsi",
      "ietilps",
      "ietilpsim",
      "ietilpsiet"
    ]
  },
  {
    "lemma": "ilgt",
    "class": "I",
    "translation": {
      "ru": "держать",
      "uk": "тримати"
    },
    "forms": [
      "ilgu",
      "ilgs",
      "ilgst",
      "ilgām",
      "ilgsiet",
      "ilgu",
      "ilgi",
      "ilgs",
      "ilgam",
      "ilgat",
      "ilgšu",
      "ilgsi",
      "ilgs",
      "ilgsim",
      "ilgsiet"
    ]
  },
  {
    "lemma": "kvēpt",
    "class": "I",
    "translation": {
      "ru": "ароматизировать",
      "uk": "ароматизувати"
    },
    "forms": [
      "kvēpu",
      "kvēpīsi",
      "kvēp",
      "kvēpām",
      "kvēpat",
      "kvēpu",
      "kvēpīj",
      "kvēpa",
      "kvēpām",
      "kvēpat",
      "kvēpšu",
      "kvēpsi",
      "kvēps",
      "kvēpsim",
      "kvēpsiet"
    ]
  },
  {
    "lemma": "līkt",
    "class": "I",
    "translation": {
      "ru": "ставить",
      "uk": "ставити"
    },
    "forms": [
      "liekšu",
      "liec",
      "liek",
      "liekam",
      "liekat",
      "liekšu",
      "liec",
      "lika",
      "liekām",
      "liekat",
      "liekšu",
      "liec",
      "liek",
      "liekāsim",
      "liekāsiet"
    ]
  },
  {
    "lemma": "ļimt",
    "class": "I",
    "translation": {
      "ru": "сжиматься",
      "uk": "зжиматися"
    },
    "forms": [
      "ļimu",
      "ļimsi",
      "ļim",
      "ļimām",
      "ļimat",
      "ļimu",
      "ļīmi",
      "ļima",
      "ļimām",
      "ļimat",
      "ļimšu",
      "ļimsi",
      "ļims",
      "ļimsim",
      "ļimsiet"
    ]
  },
  {
    "lemma": "mirkt",
    "class": "I",
    "translation": {
      "ru": "мерцание",
      "uk": "мерехтіння"
    },
    "forms": [
      "mirku",
      "mirkst",
      "mirkām",
      "mirkstat",
      "mirku",
      "mirkst",
      "mirk",
      "mirks",
      "mirkām",
      "mirkstat",
      "miršu",
      "mirsīsi",
      "mirs",
      "mirksom",
      "mirsīsit"
    ]
  },
  {
    "lemma": "mirt",
    "class": "I",
    "translation": {
      "ru": "умереть",
      "uk": "померти"
    },
    "forms": [
      "mirstu",
      "mirsi",
      "mirst",
      "mirstam",
      "mirstat",
      "mirstu",
      "mirsi",
      "mira",
      "mirdām",
      "mirdāt",
      "mirsīs",
      "mirsīsi",
      "mirsīs",
      "mirsīsim",
      "mirsīsiet"
    ]
  },
  {
    "lemma": "nīkt",
    "class": "I",
    "translation": {
      "ru": "сневаться",
      "uk": "відірватись"
    },
    "forms": [
      "nīku",
      "nīk",
      "nīkām",
      "nīkam",
      "nīkat",
      "nīku",
      "nīkā",
      "nīka",
      "nīkām",
      "nīkat",
      "nīkušu",
      "nīksi",
      "nīks",
      "nīksim",
      "nīksiet"
    ]
  },
  {
    "lemma": "nirt",
    "class": "I",
    "translation": {
      "ru": "нырять",
      "uk": "пірнати"
    },
    "forms": [
      "niršu",
      "nirs",
      "nirst",
      "nirsim",
      "nirsiet",
      "nirsu",
      "nirti",
      "nira",
      "niram",
      "nirat",
      "niršu",
      "nirsīsi",
      "nirsīs",
      "nirsīsim",
      "nirsīsiet"
    ]
  },
  {
    "lemma": "nogurt",
    "class": "I",
    "translation": {
      "ru": "устать",
      "uk": "втомитися"
    },
    "forms": [
      "noguru",
      "nogurusi",
      "nogurst",
      "nogurstam",
      "nogurstiet",
      "noguru",
      "nogurusi",
      "nogurst",
      "nogurām",
      "nogurstat",
      "noguršu",
      "nogursi",
      "nogurst",
      "nogurstsim",
      "nogursiet"
    ]
  },
  {
    "lemma": "pampt",
    "class": "I",
    "translation": {
      "ru": "попадать",
      "uk": "вірватися"
    },
    "forms": [
      "pamptu",
      "pampi",
      "pampst",
      "pamptams",
      "pamptats",
      "pamptu",
      "pampi",
      "pamps",
      "pampam",
      "pampstat",
      "pamptu",
      "pampīsim",
      "pamps",
      "pampām",
      "pampāt"
    ]
  },
  {
    "lemma": "plaukt",
    "class": "I",
    "translation": {
      "ru": "плыть",
      "uk": "поплавати"
    },
    "forms": [
      "plauku",
      "plauk",
      "plaukst",
      "plaukam",
      "plaukat",
      "plauku",
      "plauk",
      "plauk",
      "plaukām",
      "plaukat",
      "plaušu",
      "plauks",
      "plauksim",
      "plauksiet",
      "plauksim"
    ]
  },
  {
    "lemma": "reibt",
    "class": "I",
    "translation": {
      "ru": "тереть",
      "uk": "терти"
    },
    "forms": [
      "reibšu",
      "reibsi",
      "reib",
      "reibām",
      "reibat",
      "reibšu",
      "reibsi",
      "reib",
      "reibām",
      "reibat",
      "reibšu",
      "reibīs",
      "reibs",
      "reibsim",
      "reibsiet"
    ]
  },
  {
    "lemma": "rimt",
    "class": "I",
    "translation": {
      "ru": "успокаивать",
      "uk": "втихаючись"
    },
    "forms": [
      "rimu",
      "rimst",
      "rimām",
      "rimstat",
      "rimu",
      "rimst",
      "rim",
      "rims",
      "rimām",
      "rimstat",
      "rimšu",
      "rimsīsi",
      "rims",
      "rimām",
      "rimāt"
    ]
  },
  {
    "lemma": "rūgt",
    "class": "I",
    "translation": {
      "ru": "горчить",
      "uk": "гірчити"
    },
    "forms": [
      "rūgu",
      "rūgi",
      "rūg",
      "rūgām",
      "rūgāt",
      "rūgu",
      "rūg",
      "rūgt",
      "rūgām",
      "rūgāt",
      "rūgušu",
      "rūgsi",
      "rūgs",
      "rūgsim",
      "rūgsiet"
    ]
  },
  {
    "lemma": "salabt",
    "class": "I",
    "translation": {
      "ru": "соединять",
      "uk": "з'єднувати"
    },
    "forms": [
      "salabu",
      "salabsi",
      "salab",
      "salabām",
      "salabat",
      "salabu",
      "salabīji",
      "salabā",
      "salabām",
      "salabat",
      "salabšu",
      "salabsi",
      "salabs",
      "salabsim",
      "salabsiet"
    ]
  },
  {
    "lemma": "sapīkt",
    "class": "I",
    "translation": {
      "ru": "воспринимать",
      "uk": "сприймати"
    },
    "forms": [
      "sapīšu",
      "sapīsi",
      "sapīk",
      "sapīkam",
      "sapīkat",
      "sapīšu",
      "sapīsi",
      "sapīka",
      "sapīkam",
      "sapīkat",
      "sapīšu",
      "sapīsi",
      "sapīs",
      "sapīsim",
      "sapīsat"
    ]
  },
  {
    "lemma": "sarkt",
    "class": "I",
    "translation": {
      "ru": "краснеть",
      "uk": "червоніти"
    },
    "forms": [
      "sārktu",
      "sārksti",
      "sarkt",
      "sārgām",
      "sārgt",
      "sārktu",
      "sārksti",
      "sarka",
      "sārgām",
      "sārgt",
      "sārktu",
      "sārktäsi",
      "sārk",
      "sārgsim",
      "sārksiet"
    ]
  },
  {
    "lemma": "saslimt",
    "class": "I",
    "translation": {
      "ru": "заболеть",
      "uk": "захворіти"
    },
    "forms": [
      "saslimšu",
      "saslimsi",
      "saslimst",
      "saslimām",
      "saslimat",
      "saslimšu",
      "saslimi",
      "saslima",
      "saslimām",
      "saslimat",
      "saslimšu",
      "saslimsi",
      "saslims",
      "saslimsim",
      "saslimsiet"
    ]
  },
  {
    "lemma": "sastingt",
    "class": "I",
    "translation": {
      "ru": "задерживать",
      "uk": "затримувати"
    },
    "forms": [
      "sastingšu",
      "sastingši",
      "sastingt",
      "sastingām",
      "sastingat",
      "sastingšu",
      "sastingši",
      "sastingtā",
      "sastingām",
      "sastingat",
      "sastingšu",
      "sastingši",
      "sasting",
      "sastingsim",
      "sastingat"
    ]
  },
  {
    "lemma": "sīkt",
    "class": "I",
    "translation": {
      "ru": "кратный",
      "uk": "кратне"
    },
    "forms": [
      "sīku",
      "sīc",
      "sīk",
      "sīkām",
      "sīkāt",
      "sīku",
      "sīci",
      "sīkā",
      "sīkām",
      "sīkāt",
      "sīkušu",
      "sīksi",
      "sīks",
      "sīkisim",
      "sīksiet"
    ]
  },
  {
    "lemma": "silt",
    "class": "I",
    "translation": {
      "ru": "нагревать",
      "uk": "гріти"
    },
    "forms": [
      "sildu",
      "sildi",
      "silt",
      "siltam",
      "siltat",
      "sildu",
      "sildi",
      "silda",
      "siltām",
      "siltat",
      "siltušu",
      "sildi",
      "sildu",
      "sīsim",
      "sīsit"
    ]
  },
  {
    "lemma": "sirgt",
    "class": "I",
    "translation": {
      "ru": "болеть",
      "uk": "хворіти"
    },
    "forms": [
      "sirgu",
      "sirdi",
      "sirds",
      "sirdam",
      "sirdat",
      "sirgu",
      "sirdi",
      "sird",
      "sirdām",
      "sirdāt",
      "sirsīšu",
      "sirsīsi",
      "sirsīs",
      "sirsīsim",
      "sirsīsiet"
    ]
  },
  {
    "lemma": "skābt",
    "class": "I",
    "translation": {
      "ru": "кипятить",
      "uk": "кип’ятити"
    },
    "forms": [
      "skābu",
      "skābīsi",
      "skāb",
      "skābām",
      "skābat",
      "skābu",
      "skābīji",
      "skāba",
      "skābām",
      "skābat",
      "skābšu",
      "skābsi",
      "skābs",
      "skābsim",
      "skābsiet"
    ]
  },
  {
    "lemma": "skumt",
    "class": "I",
    "translation": {
      "ru": "грустить",
      "uk": "сумувати"
    },
    "forms": [
      "skumju",
      "skumsi",
      "skumst",
      "skumām",
      "skumstat",
      "skumju",
      "skumsi",
      "skum",
      "skumām",
      "skumstat",
      "skumšu",
      "skumsi",
      "skums",
      "skumsim",
      "skumsiet"
    ]
  },
  {
    "lemma": "skurbt",
    "class": "I",
    "translation": {
      "ru": "шкребстить",
      "uk": "скоблити"
    },
    "forms": [
      "skurbu",
      "skurbīsi",
      "skurb",
      "skurbām",
      "skurbat",
      "skurbu",
      "skurbīji",
      "skurba",
      "skurbām",
      "skurbat",
      "skurbušu",
      "skurbsi",
      "skurbs",
      "skurbsim",
      "skurbsiet"
    ]
  },
  {
    "lemma": "slābt",
    "class": "I",
    "translation": {
      "ru": "ослабевать",
      "uk": "ослабнути"
    },
    "forms": [
      "slābšu",
      "slābsi",
      "slābt",
      "slābām",
      "slābat",
      "slābšu",
      "slābsi",
      "slāba",
      "slābām",
      "slābat",
      "slābšu",
      "slābsīsi",
      "slābs",
      "slābāsim",
      "slābsiet"
    ]
  },
  {
    "lemma": "slāpt",
    "class": "I",
    "translation": {
      "ru": "падать",
      "uk": "падати"
    },
    "forms": [
      "slāpšu",
      "slāpsi",
      "slāpt",
      "slāpjām",
      "slāptat",
      "slāpšu",
      "slāpsi",
      "slāpa",
      "slāpjām",
      "slāptat",
      "slāpšu",
      "slāpsīsi",
      "slāps",
      "slāpjām",
      "slāpsiet"
    ]
  },
  {
    "lemma": "slīgt",
    "class": "I",
    "translation": {
      "ru": "падать",
      "uk": "падати"
    },
    "forms": [
      "slīgoju",
      "slīgo",
      "slīst",
      "slīgojām",
      "slīja",
      "slīgām",
      "slīgo",
      "slīga",
      "slīgojām",
      "slīgojat",
      "slīgošu",
      "slīkst",
      "slīksē",
      "slīkstu",
      "slīkstīsi"
    ]
  },
  {
    "lemma": "slīkt",
    "class": "I",
    "translation": {
      "ru": "скользить",
      "uk": "ковзатися"
    },
    "forms": [
      "slīku",
      "slīc",
      "slīkt",
      "slīksim",
      "slīksiet",
      "slīku",
      "slīc",
      "slīka",
      "slīkam",
      "slīkāt",
      "slīkušu",
      "slīksi",
      "slīk",
      "slīksim",
      "slīkāt"
    ]
  },
  {
    "lemma": "sprāgt",
    "class": "I",
    "translation": {
      "ru": "выскочить",
      "uk": "вискочити"
    },
    "forms": [
      "sprādīšu",
      "sprādīsi",
      "sprādīs",
      "sprādzīsim",
      "sprādīsiet",
      "sprādīšu",
      "sprādīsi",
      "sprāgas",
      "sprādām",
      "sprādāt",
      "sprāgšu",
      "sprāgsīsi",
      "sprāgs",
      "sprāgāsim",
      "sprāgsiet"
    ]
  },
  {
    "lemma": "springt",
    "class": "I",
    "translation": {
      "ru": "прыгать",
      "uk": "пригати"
    },
    "forms": [
      "springšu",
      "springsti",
      "springst",
      "springsim",
      "springsit",
      "springšu",
      "springsti",
      "springst",
      "springām",
      "springāt",
      "springšu",
      "springstīšu",
      "springst",
      "springāsim",
      "springat"
    ]
  },
  {
    "lemma": "stingt",
    "class": "I",
    "translation": {
      "ru": "колоть",
      "uk": "колоти"
    },
    "forms": [
      "stingu",
      "stingsi",
      "stingst",
      "stingsim",
      "stingsit",
      "stingu",
      "sting",
      "stinga",
      "stingām",
      "stingstat",
      "stingu",
      "stingšu",
      "sting",
      "stinseng",
      "stingām"
    ]
  },
  {
    "lemma": "strēgt",
    "class": "I",
    "translation": {
      "ru": "тянуть",
      "uk": "тягти"
    },
    "forms": [
      "strēgšu",
      "strēgsi",
      "strēgs",
      "strēgsim",
      "strēgsit",
      "strēgšu",
      "strēgsi",
      "strēga",
      "strēgām",
      "strēgsit",
      "strēgšu",
      "strēgīs",
      "strēgs",
      "strēgsim",
      "strēgiet"
    ]
  },
  {
    "lemma": "stulbt",
    "class": "I",
    "translation": {
      "ru": "глупеть",
      "uk": "дебіліти"
    },
    "forms": [
      "stulbšu",
      "stulbsi",
      "stulbt",
      "stulbām",
      "stulbat",
      "stulbšu",
      "stulbsi",
      "stulba",
      "stulbām",
      "stulbat",
      "stulbšu",
      "stulbīs",
      "stulbs",
      "stulbām",
      "stulbāt"
    ]
  },
  {
    "lemma": "svilt",
    "class": "I",
    "translation": {
      "ru": "гибнуть",
      "uk": "гинути"
    },
    "forms": [
      "svildu",
      "svildi",
      "svilt",
      "sviltam",
      "sviltat",
      "svildu",
      "svildi",
      "svilda",
      "sviltām",
      "sviltat",
      "svilshu",
      "svilsi",
      "svils",
      "svilsim",
      "svilsiet"
    ]
  },
  {
    "lemma": "tilpt",
    "class": "I",
    "translation": {
      "ru": "приближаться",
      "uk": "підходити"
    },
    "forms": [
      "tilpšu",
      "tilpsi",
      "tilpt",
      "tilpām",
      "tilpat",
      "tilpšu",
      "tilpsi",
      "tilpa",
      "tilpām",
      "tilpat",
      "tilpšu",
      "tilpīsi",
      "tilps",
      "tilpāsim",
      "tilpsiet"
    ]
  },
  {
    "lemma": "tirpt",
    "class": "I",
    "translation": {
      "ru": "покрывать",
      "uk": "завивати"
    },
    "forms": [
      "tirpšu",
      "tirps",
      "tirpst",
      "tirpsim",
      "tirpsiet",
      "tirpšu",
      "tirp",
      "tirpa",
      "tirpām",
      "tirpat",
      "tirpšu",
      "tirpīsi",
      "tirps",
      "tirpām",
      "tirpasiet"
    ]
  },
  {
    "lemma": "trūkt",
    "class": "I",
    "translation": {
      "ru": "недоставать",
      "uk": "не вистачати"
    },
    "forms": [
      "trūkstu",
      "trūksi",
      "trūkst",
      "trūksim",
      "trūksiet",
      "trūkstu",
      "trūksi",
      "trūkst",
      "trūksim",
      "trūksiet",
      "trūkšu",
      "trūksīsi",
      "trūksīs",
      "trūksīsim",
      "trūksīsiet"
    ]
  },
  {
    "lemma": "tūkt",
    "class": "I",
    "translation": {
      "ru": "крутить",
      "uk": "крутити"
    },
    "forms": [
      "tūku",
      "tūci",
      "tūkst",
      "tūkam",
      "tūkat",
      "tūku",
      "tūci",
      "tūk",
      "tūkam",
      "tūkat",
      "tūkušu",
      "tūksi",
      "tūk",
      "tūkam",
      "tūksiet"
    ]
  },
  {
    "lemma": "tvīkt",
    "class": "II",
    "translation": {
      "ru": "извиваться",
      "uk": "крутитися"
    },
    "forms": [
      "tvīku",
      "tvīki",
      "tvīk",
      "tvīkam",
      "tvīkat",
      "tvīku",
      "tvīki",
      "tvīka",
      "tvīkām",
      "tvīkāt",
      "tvīkšu",
      "tvīksi",
      "tvīks",
      "tvīksim",
      "tvīksiet"
    ]
  },
  {
    "lemma": "vārgt",
    "class": "I",
    "translation": {
      "ru": "задерживать",
      "uk": "гальмувати"
    },
    "forms": [
      "vārgstu",
      "vārgsti",
      "vārgt",
      "vārgsim",
      "vārgsit",
      "vārgstu",
      "vārgti",
      "vārga",
      "vārgtām",
      "vārgtāt",
      "vārgšu",
      "vārgsi",
      "vārgs",
      "vārgsim",
      "vārgsit"
    ]
  },
  {
    "lemma": "žilbt",
    "class": "II",
    "translation": {
      "ru": "мерцать",
      "uk": "блищати"
    },
    "forms": [
      "žilbstu",
      "žilbsti",
      "žilb",
      "žilbsim",
      "žilbsit",
      "žilbstu",
      "žilbji",
      "žilba",
      "žilbam",
      "žilbat",
      "žilbšu",
      "žilbsi",
      "žilbs",
      "žilbsim",
      "žilbsit"
    ]
  },
  {
    "lemma": "segt",
    "class": "II",
    "translation": {
      "ru": "покрывать",
      "uk": "покривати"
    },
    "forms": [
      "segu",
      "segi",
      "seg",
      "segam",
      "segat",
      "segu",
      "segi",
      "sega",
      "segām",
      "segat",
      "segušu",
      "segs",
      "segsim",
      "segsit",
      "segšot"
    ]
  },
  {
    "lemma": "smelgt",
    "class": "I",
    "translation": {
      "ru": "собирать",
      "uk": "збирати"
    },
    "forms": [
      "smelgu",
      "smelgi",
      "smelg",
      "smelgsim",
      "smelgsit",
      "smelgu",
      "smelgi",
      "smelga",
      "smelgām",
      "smelgāt",
      "smelgšu",
      "smelgsi",
      "smelgs",
      "smelgsim",
      "smelgsit"
    ]
  },
  {
    "lemma": "segties",
    "class": "II",
    "translation": {
      "ru": "покрываться",
      "uk": "криватися"
    },
    "forms": [
      "segos",
      "segies",
      "segs",
      "segam",
      "segat",
      "sego",
      "segos",
      "sega",
      "segām",
      "segat",
      "segošu",
      "segosi",
      "segs",
      "segsim",
      "segat"
    ]
  },
  {
    "lemma": "dergties",
    "class": "I",
    "translation": {
      "ru": "крутиться",
      "uk": "крутитися"
    },
    "forms": [
      "dergus",
      "dergi",
      "derg",
      "dergam",
      "dergat",
      "dergo",
      "dergi",
      "derga",
      "dergām",
      "dergat",
      "dergošu",
      "dergosi",
      "dergs",
      "dergsim",
      "dergsit"
    ]
  },
  {
    "lemma": "sist",
    "class": "I",
    "translation": {
      "ru": "бить",
      "uk": "бити"
    },
    "forms": [
      "sistu",
      "sisti",
      "sist",
      "sitam",
      "sitat",
      "sistu",
      "sisti",
      "sita",
      "sitām",
      "sitāt",
      "sīšu",
      "sīsi",
      "sīs",
      "sīsim",
      "sīsiet"
    ]
  },
  {
    "lemma": "skriet",
    "class": "I",
    "translation": {
      "ru": "бежать",
      "uk": "бігти"
    },
    "forms": [
      "skrienu",
      "skrien",
      "skrien",
      "skrienam",
      "skrienat",
      "skeidrošu",
      "skeiroid",
      "skeidrīt",
      "skeidru",
      "skeidlī",
      "skrīdīšu",
      "skrīsi",
      "skrīs",
      "skrīs",
      "skrīsiet"
    ]
  },
  {
    "lemma": "siet",
    "class": "I",
    "translation": {
      "ru": "сечь",
      "uk": "різати"
    },
    "forms": [
      "sītu",
      "siet",
      "sita",
      "sitam",
      "sitat",
      "siet",
      "siet",
      "siet",
      "sietām",
      "sietat",
      "sīšu",
      "sīs",
      "sīsīsim",
      "sīsiet",
      "sīs"
    ]
  },
  {
    "lemma": "sliet",
    "class": "I",
    "translation": {
      "ru": "сливать",
      "uk": "зливати"
    },
    "forms": [
      "slietu",
      "slieku",
      "sliet",
      "slieku",
      "sliekat",
      "slietu",
      "slieti",
      "slieta",
      "slietu",
      "slieta",
      "sīsīšu",
      "sīsi",
      "sīsīsim",
      "sīsi",
      "sīs"
    ]
  },
  {
    "lemma": "slēgt",
    "class": "II",
    "translation": {
      "ru": "закрыть",
      "uk": "закрити"
    },
    "forms": [
      "slēgšu",
      "slēgsi",
      "slēgs",
      "slēgsim",
      "slēgsiet",
      "slēdzos",
      "slēdzies",
      "slēdzās",
      "slēdzās",
      "slēdzāt",
      "slēgšu",
      "slēgs",
      "slēgsim",
      "slēgināt",
      "slēgāt"
    ]
  },
  {
    "lemma": "jēgt",
    "class": "II",
    "translation": {
      "ru": "жадать",
      "uk": "бажати"
    },
    "forms": [
      "jēgu",
      "jēgi",
      "jēgt",
      "jēgam",
      "jēgat",
      "jēgu",
      "jēgi",
      "jēga",
      "jēgām",
      "jēgat",
      "jēgšu",
      "jēgsi",
      "jēgs",
      "jēgsim",
      "jēgsit"
    ]
  },
  {
    "lemma": "mēgt",
    "class": "II",
    "translation": {
      "ru": "уметь",
      "uk": "уміти"
    },
    "forms": [
      "mēgu",
      "mēgi",
      "mēgt",
      "mēgsm",
      "mēgtu",
      "mēgu",
      "mēgi",
      "mēga",
      "mēgām",
      "mēgtu",
      "mēgšu",
      "mēgsi",
      "mēgs",
      "mēgsim",
      "mēgsit"
    ]
  },
  {
    "lemma": "slēgties",
    "class": "II",
    "translation": {
      "ru": "закрываться",
      "uk": "закриватися"
    },
    "forms": [
      "slēdzos",
      "slēdzies",
      "slēdzas",
      "slēdzam",
      "slēdzat",
      "slēdzos",
      "slēdzies",
      "slēdzas",
      "slēdzam",
      "slēdzat",
      "slēgsos",
      "slēgi",
      "slēgšiem",
      "slēgām",
      "slēgaju"
    ]
  },
  {
    "lemma": "noslēgties",
    "class": "II",
    "translation": {
      "ru": "подписываться",
      "uk": "підписуватися"
    },
    "forms": [
      "noslēdzos",
      "noslēdzies",
      "noslēdās",
      "noslēdzam",
      "noslēdzat",
      "noslēdzos",
      "noslēdzies",
      "noslēdās",
      "noslēdzam",
      "noslēdzat",
      "noslēgsos",
      "noslēgi",
      "noslēgs",
      "noslēgā",
      "noslēgs"
    ]
  },
  {
    "lemma": "slēpt",
    "class": "II",
    "translation": {
      "ru": "скрывать",
      "uk": "приховувати"
    },
    "forms": [
      "slēpju",
      "slēp",
      "slēp",
      "slēpjam",
      "slēpjat",
      "slēpju",
      "slēpi",
      "slēpa",
      "slēpām",
      "slēpāt",
      "slēpšu",
      "slēpsi",
      "slēps",
      "slēpsim",
      "slēpsit"
    ]
  },
  {
    "lemma": "tērpt",
    "class": "I",
    "translation": {
      "ru": "одевать",
      "uk": "одягати"
    },
    "forms": [
      "tērpu",
      "tērpi",
      "tērpj",
      "tērpjam",
      "tērpjat",
      "tērpu",
      "tērpi",
      "tērpj",
      "tērpām",
      "tērpāt",
      "tērpshu",
      "tērpsi",
      "tērps",
      "tērpsim",
      "tērpsiet"
    ]
  },
  {
    "lemma": "vērpt",
    "class": "II",
    "translation": {
      "ru": "крутить",
      "uk": "крутити"
    },
    "forms": [
      "vērpu",
      "vērpi",
      "vērp",
      "vērpjam",
      "vērpjat",
      "vēršu",
      "vērps",
      "vērsts",
      "vērstā",
      "vērstais",
      "vērpšu",
      "vērp",
      "vērp",
      "vērpsim",
      "vērpsit"
    ]
  },
  {
    "lemma": "slēpties",
    "class": "II",
    "translation": {
      "ru": "скрываться",
      "uk": "приховуватися"
    },
    "forms": [
      "slēpjās",
      "slēpjies",
      "slēpjies",
      "slēpjām",
      "slēpjāt",
      "slēpjās",
      "slēpjieties",
      "slēpjaties",
      "slēpjiet",
      "slēpjams",
      "slēpjam",
      "slēptās",
      "slēpšu",
      "slēpšos",
      "slēpts"
    ]
  },
  {
    "lemma": "atkāpties",
    "class": "II",
    "translation": {
      "ru": "отодвигаться",
      "uk": "відсуватися"
    },
    "forms": [
      "atkāpjos",
      "atkāpjies",
      "atkāpj",
      "atkāpjām",
      "atkāpjāt",
      "atkāpjos",
      "atkāpjies",
      "atkāpj",
      "atkāpjām",
      "atkāpjāt",
      "atkāpsos",
      "atkāps",
      "atkāpsim",
      "atkāpsit",
      "atkāpjot"
    ]
  },
  {
    "lemma": "smieties",
    "class": "II",
    "translation": {
      "ru": "смеяться",
      "uk": "сміятися"
    },
    "forms": [
      "smejos",
      "smejies",
      "smejas",
      "smejam",
      "smejat",
      "smejos",
      "smejies",
      "smejas",
      "smejam",
      "smejat",
      "smejām",
      "smejot",
      "smejotā",
      "smejīšu",
      "smejīsim"
    ]
  },
  {
    "lemma": "spēt",
    "class": "II",
    "translation": {
      "ru": "смочь",
      "uk": "змогти"
    },
    "forms": [
      "spēju",
      "spēji",
      "spēj",
      "spējam",
      "spējat",
      "spēju",
      "spēji",
      "spēja",
      "spēsim",
      "spējat",
      "spēšu",
      "spēsi",
      "spēs",
      "spēsim",
      "spēsiet"
    ]
  },
  {
    "lemma": "dēt",
    "class": "irregular",
    "translation": {
      "ru": "класть",
      "uk": "класти"
    },
    "forms": [
      "lieku",
      "liec",
      "lieks",
      "liekam",
      "liekat",
      "lieku",
      "liec",
      "lika",
      "likām",
      "likāt",
      "likšu",
      "liksi",
      "liks",
      "liksim",
      "liksit"
    ]
  },
  {
    "lemma": "paspēt",
    "class": "II",
    "translation": {
      "ru": "успеть",
      "uk": "встигти"
    },
    "forms": [
      "paspēju",
      "paspēji",
      "paspēj",
      "paspējam",
      "paspējat",
      "paspēju",
      "paspēji",
      "paspēja",
      "paspēsim",
      "paspēs",
      "paspēšu",
      "paspēsi",
      "paspēs",
      "paspēsim",
      "paspēsiet"
    ]
  },
  {
    "lemma": "pārspēt",
    "class": "II",
    "translation": {
      "ru": "превосходить",
      "uk": "перевершувати"
    },
    "forms": [
      "pārspēju",
      "pārspēji",
      "pārspēj",
      "pārspējam",
      "pārspējat",
      "pārspēju",
      "pārspēji",
      "pārspēja",
      "pārspēsim",
      "pārspēs",
      "pārspēšu",
      "pārspēsi",
      "pārspēs",
      "pārspēsim",
      "pārspēsiet"
    ]
  },
  {
    "lemma": "sēt",
    "class": "I",
    "translation": {
      "ru": "сеять",
      "uk": "сіять"
    },
    "forms": [
      "sēju",
      "sēji",
      "sēj",
      "sējam",
      "sējat",
      "sēju",
      "sēji",
      "sēja",
      "sējām",
      "sējāt",
      "sēšu",
      "sēsi",
      "sēs",
      "sēsim",
      "sēsiet"
    ]
  },
  {
    "lemma": "stumt",
    "class": "II",
    "translation": {
      "ru": "толкать",
      "uk": "штовхати"
    },
    "forms": [
      "stumju",
      "stumji",
      "stumj",
      "stumjam",
      "stumjat",
      "stumju",
      "stumji",
      "stumja",
      "stumjām",
      "stumjat",
      "stumšu",
      "stumsi",
      "stumīs",
      "stumīsim",
      "stumīsiet"
    ]
  },
  {
    "lemma": "jumt",
    "class": "II",
    "translation": {
      "ru": "кровля",
      "uk": "криша"
    },
    "forms": [
      "jumtu",
      "jumti",
      "jumt",
      "jumtam",
      "jumtat",
      "jumtu",
      "jumti",
      "jumt",
      "jumtām",
      "jumtāt",
      "jumtuštošos",
      "jumtusi",
      "jumtirmos",
      "jumtu",
      "jumtušat"
    ]
  },
  {
    "lemma": "svērt",
    "class": "I",
    "translation": {
      "ru": "весить",
      "uk": "важити"
    },
    "forms": [
      "svēru",
      "svēri",
      "svēr",
      "svēram",
      "svērat",
      "svēru",
      "svēri",
      "svēra",
      "svēram",
      "svērat",
      "svērsu",
      "svērsīšu",
      "svērsim",
      "svērsit",
      "svērsiet"
    ]
  },
  {
    "lemma": "bērt",
    "class": "I",
    "translation": {
      "ru": "бить",
      "uk": "бити"
    },
    "forms": [
      "bēršu",
      "bērsi",
      "bērš",
      "bēršam",
      "bēršat",
      "bēršu",
      "bērsi",
      "bērsa",
      "bērām",
      "bērāt",
      "bēršu",
      "bērsi",
      "bēršos",
      "bērši",
      "bērsi"
    ]
  },
  {
    "lemma": "pērt",
    "class": "I",
    "translation": {
      "ru": "побеждать",
      "uk": "перемагати"
    },
    "forms": [
      "pēšu",
      "pēri",
      "pēr",
      "pērām",
      "pērāt",
      "pēšu",
      "pēri",
      "pēr",
      "pērām",
      "pērāt",
      "pērsu",
      "pērsīšu",
      "pērsim",
      "pērsit",
      "pērsītes"
    ]
  },
  {
    "lemma": "vērt",
    "class": "I",
    "translation": {
      "ru": "ценить",
      "uk": "цінувати"
    },
    "forms": [
      "vērtu",
      "vērtē",
      "vērt",
      "vērtām",
      "vērtāt",
      "vērtu",
      "vērtē",
      "vērt",
      "vērtām",
      "vērtāt",
      "vērsu",
      "vērsīšu",
      "vērsim",
      "vērsit",
      "vērsiet"
    ]
  },
  {
    "lemma": "svērties",
    "class": "II",
    "translation": {
      "ru": "весить",
      "uk": "важити"
    },
    "forms": [
      "svērsos",
      "svērsi",
      "svērs",
      "svērsim",
      "svērsiet",
      "svērsos",
      "svērsi",
      "svērs",
      "svērsim",
      "svērsiet",
      "svērsos",
      "svēršu",
      "svērs,",
      "svērsit",
      "svērsities"
    ]
  },
  {
    "lemma": "pērties",
    "class": "I",
    "translation": {
      "ru": "пытаться",
      "uk": "намагатися"
    },
    "forms": [
      "pēru",
      "pēr",
      "pērt",
      "pērtām",
      "pērdāt",
      "pēnetu",
      "pērtēmu",
      "pērtīs",
      "pērtat",
      "pērtāšu",
      "pērsos",
      "pēršu",
      "pērsim",
      "pērsit",
      "pērs"
    ]
  },
  {
    "lemma": "vērties",
    "class": "II",
    "translation": {
      "ru": "оценивать",
      "uk": "оцінювати"
    },
    "forms": [
      "vērtos",
      "vērtosi",
      "vērtoties",
      "vērtām",
      "vērtāt",
      "vērtam",
      "vērsis",
      "vērsijā",
      "vērsīšu",
      "vērsīs",
      "vērsīsve",
      "vērsijam",
      "vērsīsim",
      "vērsīsiet",
      "vērsīsait"
    ]
  },
  {
    "lemma": "šķērst",
    "class": "I",
    "translation": {
      "ru": "скрестить",
      "uk": "звести"
    },
    "forms": [
      "šķēršu",
      "šķērsti",
      "šķērsts",
      "šķērstā",
      "šķērstagu",
      "šķēršu",
      "šķērst",
      "šķērsti",
      "šķērstām",
      "šķērstāt",
      "šķēršu",
      "šķēršu",
      "šķērsti",
      "šķēršu",
      "šķērstu"
    ]
  },
  {
    "lemma": "uzšķērst",
    "class": "I",
    "translation": {
      "ru": "развить",
      "uk": "здійснити"
    },
    "forms": [
      "uzšķēršu",
      "uzšķērst",
      "uzšķīršu",
      "uzšķiest",
      "uzšķēršu",
      "uzšķērsto",
      "uzšķเกอร์",
      "uzšķēr",
      "uzšķīdu",
      "uzšķērs",
      "uzšķērpiju",
      "uzšķērus",
      "uzšķērist",
      "uzšķērsim",
      "uzšķērsiet"
    ]
  },
  {
    "lemma": "šķirties",
    "class": "I",
    "translation": {
      "ru": "разделяться",
      "uk": "долатися"
    },
    "forms": [
      "šķiros",
      "šķirās",
      "šķiries",
      "šķiries",
      "šķirsies",
      "šķīršu",
      "šķiršos",
      "šķirsim",
      "šķirsiet",
      "šķirts",
      "šķirt",
      "šķiri",
      "šķirvīrat",
      "šķirsverstāt",
      "šķirti"
    ]
  },
  {
    "lemma": "atšķirties",
    "class": "I",
    "translation": {
      "ru": "отличие",
      "uk": "різниця"
    },
    "forms": [
      "atšķiros",
      "atšķir",
      "atšķiras",
      "atšķirās",
      "atšķiros",
      "atšķ fjölgen",
      "atšķībā",
      "atšķīgajā",
      "atšķ localizada",
      "atšķe",
      "atšķramināšanas",
      "atšķītu ",
      "atšķīses",
      "atšķīšu",
      "atšķis"
    ]
  },
  {
    "lemma": "pieskarties",
    "class": "II",
    "translation": {
      "ru": "касаться",
      "uk": "доскучати"
    },
    "forms": [
      "pieskaros",
      "pieskaros",
      "pieskaras",
      "pieskaras",
      "pieskaries",
      "pieskastīsim",
      "pieskarsu",
      "pieskaratij",
      "pieskarās",
      "pieskarsim",
      "pieskarties",
      "pieskarei",
      "pieskarnim",
      "pieskārētu",
      "pieskarētu"
    ]
  },
  {
    "lemma": "saskarties",
    "class": "II",
    "translation": {
      "ru": "взаимодействовать",
      "uk": "взаємодіяти"
    },
    "forms": [
      "saskaros",
      "saskaras",
      "saskaras",
      "saskartos",
      "saskaram",
      "saskarat",
      "saskartiam",
      "saskartais",
      "saskartajiem",
      "saskartigurā",
      "saskartīgais",
      "saskarto",
      "saskartos",
      "saskarteli",
      "saskarti"
    ]
  },
  {
    "lemma": "šķist",
    "class": "I",
    "translation": {
      "ru": "чистить",
      "uk": "очищати"
    },
    "forms": [
      "šķistu",
      "šķīst",
      "šķīstas",
      "šķīstā",
      "šķīst",
      "šķīstenē",
      "šķīstysters",
      "šķīsteni",
      "šķīst",
      "šķīstat",
      "šķīties",
      "šķīstate",
      "šķītes",
      "šķīsta",
      "šķīstā"
    ]
  },
  {
    "lemma": "šūt",
    "class": "I",
    "translation": {
      "ru": "шить",
      "uk": "шити"
    },
    "forms": [
      "šuju",
      "šuj",
      "šuva",
      "šujam",
      "šujat",
      "šujamo",
      "šujiet",
      "šujies",
      "šūšana",
      "šūta",
      "šūč ",
      "šūtu",
      "šūšu",
      "šūsanā",
      "šūša"
    ]
  },
  {
    "lemma": "skūt",
    "class": "I",
    "translation": {
      "ru": "стригти",
      "uk": "стригти"
    },
    "forms": [
      "skūtu",
      "skūtu",
      "skuite",
      "skūšana",
      "skūto",
      "skūtino",
      "skutējiem",
      "skutēšu",
      "skūta",
      "skūšanas",
      "skūtam",
      "skūstošo",
      "skūting,",
      "skūmentu",
      "skūšao"
    ]
  },
  {
    "lemma": "tikt",
    "class": "I",
    "translation": {
      "ru": "попадать",
      "uk": "попадати"
    },
    "forms": [
      "tiku",
      "tiksi",
      "tiks",
      "tiksim",
      "tiksit",
      "tiku",
      "tiksi",
      "tika",
      "tiksim",
      "tiksit",
      "tikšu",
      "tiksiet",
      "tiks,",
      "tiks",
      "tika"
    ]
  },
  {
    "lemma": "iztikt",
    "class": "II",
    "translation": {
      "ru": "проживать",
      "uk": "жити"
    },
    "forms": [
      "iztieku",
      "iztiksi",
      "iztiks",
      "iztiksim",
      "iztiksit",
      "iztieku",
      "iztiksi",
      "iztika",
      "iztiksim",
      "iztiksit",
      "iztiksim",
      "iztiksu",
      "iztiksiet",
      "iztiksēm",
      "iztiku"
    ]
  },
  {
    "lemma": "likt",
    "class": "irregular",
    "translation": {
      "ru": "класть",
      "uk": "класти"
    },
    "forms": [
      "lieku",
      "liec",
      "liek",
      "liekam",
      "liekat",
      "lieku",
      "liec",
      "lika",
      "likām",
      "likāt",
      "likšu",
      "liksi",
      "liks",
      "liksim",
      "liksit"
    ]
  },
  {
    "lemma": "notikt",
    "class": "II",
    "translation": {
      "ru": "происходить",
      "uk": "відбуватися"
    },
    "forms": [
      "notikšu",
      "notiks",
      "notiks",
      "notikām",
      "notiksat",
      "notikšu",
      "notiks",
      "notik",
      "notiksim",
      "notiksit",
      "notiksā",
      "notiks",
      "notikšos",
      "notikšo",
      "notik"
    ]
  },
  {
    "lemma": "palikt",
    "class": "I",
    "translation": {
      "ru": "остаться",
      "uk": "залишитися"
    },
    "forms": [
      "palieku",
      "paliec",
      "palikt",
      "paliekam",
      "paliekat",
      "palieku",
      "paliec",
      "palika",
      "palikām",
      "palikāt",
      "palikšu",
      "paliksi",
      "paliks",
      "paliksim",
      "paliksiet"
    ]
  },
  {
    "lemma": "pietikt",
    "class": "I",
    "translation": {
      "ru": "хватать",
      "uk": "хватает"
    },
    "forms": [
      "pietieku",
      "pietiek",
      "pietiek",
      "pietiekam",
      "pietiekat",
      "pietiku",
      "pietiki",
      "pietika",
      "pietikām",
      "pietikāt",
      "pietikšu",
      "pietiksi",
      "pietiks",
      "pietiksim",
      "pietiksiet"
    ]
  },
  {
    "lemma": "satikt",
    "class": "I",
    "translation": {
      "ru": "встретить",
      "uk": "зустріти"
    },
    "forms": [
      "satikšu",
      "satiksi",
      "satiks",
      "satiksim",
      "satiksiet",
      "satiku",
      "satiki",
      "satika",
      "satikām",
      "satikāt",
      "satikšu",
      "satiksi",
      "satiks",
      "satiksim",
      "satiksiet"
    ]
  },
  {
    "lemma": "tikties",
    "class": "I",
    "translation": {
      "ru": "встречаться",
      "uk": "зустрічатися"
    },
    "forms": [
      "tiktos",
      "tiksies",
      "tiksies",
      "tiksimies",
      "tiksieties",
      "tikušos",
      "tikušies",
      "tika",
      "tikām",
      "tikāt",
      "tikšos",
      "tikšies",
      "tikšanās",
      "tiksimies",
      "tiksieties"
    ]
  },
  {
    "lemma": "izlikties",
    "class": "II",
    "translation": {
      "ru": "ломаться",
      "uk": "ламатися"
    },
    "forms": [
      "izlieku",
      "izliec",
      "izliek",
      "izliecam",
      "izliecat",
      "izliku",
      "izliki",
      "izlika",
      "izlikām",
      "izlikāt",
      "izlikšu",
      "izliksi",
      "izliks",
      "izliksim",
      "izliksiet"
    ]
  },
  {
    "lemma": "likties",
    "class": "II",
    "translation": {
      "ru": "казаться",
      "uk": "здаватися"
    },
    "forms": [
      "lieku",
      "liec",
      "liek",
      "liecam",
      "liecat",
      "liku",
      "liki",
      "lika",
      "likām",
      "likāt",
      "likšu",
      "liksi",
      "liks",
      "liksim",
      "liksiet"
    ]
  },
  {
    "lemma": "trenkt",
    "class": "I",
    "translation": {
      "ru": "ударить",
      "uk": "вдарити"
    },
    "forms": [
      "trenku",
      "trenksi",
      "trenks",
      "trenkam",
      "trenkiet",
      "trenku",
      "trenki",
      "tranīja",
      "trenājām",
      "trenājāt",
      "trenksšu",
      "trenksi",
      "trenkos",
      "trenkosim",
      "trenkosiet"
    ]
  },
  {
    "lemma": "lenkt",
    "class": "I",
    "translation": {
      "ru": "сгибать",
      "uk": "гнути"
    },
    "forms": [
      "lenku",
      "lenk",
      "lenk",
      "lenkam",
      "lenkat",
      "lenku",
      "lenki",
      "lika",
      "liekām",
      "liekāt",
      "lenkšu",
      "lenksi",
      "lenks",
      "lenksim",
      "lenksiet"
    ]
  },
  {
    "lemma": "uzņemties",
    "class": "II",
    "translation": {
      "ru": "взять на себя",
      "uk": "взяти на себе"
    },
    "forms": [
      "uzņemu",
      "uzņems",
      "uzņems",
      "uzņemsim",
      "uzņemsiet",
      "uzņēmu",
      "uzņēmi",
      "uzņēma",
      "uzņēmām",
      "uzņēmāt",
      "uzņemšu",
      "uzņemsi",
      "uzņems",
      "uzņemsim",
      "uzņemsiet"
    ]
  },
  {
    "lemma": "vest",
    "class": "I",
    "translation": {
      "ru": "вести",
      "uk": "вести"
    },
    "forms": [
      "eju",
      "eji",
      "iet",
      "ejam",
      "ejat",
      "aidu",
      "aidi",
      "aidēja",
      "aidējām",
      "aidējāt",
      "aidošu",
      "aidosi",
      "aidos",
      "aidosim",
      "aidosiet"
    ]
  },
  {
    "lemma": "ēst",
    "class": "irregular",
    "translation": {
      "ru": "есть",
      "uk": "їсти"
    },
    "forms": [
      "ēdu",
      "ēd",
      "ēd",
      "ēdam",
      "ēdat",
      "ēdu",
      "ēdi",
      "ēja",
      "ējām",
      "ējāt",
      "ēdīšu",
      "ēdīsi",
      "ēdīs",
      "ēdīsim",
      "ēdīsiet"
    ]
  },
  {
    "lemma": "vilkt",
    "class": "I",
    "translation": {
      "ru": "тянуть",
      "uk": "тягнути"
    },
    "forms": [
      "vilku",
      "vilksi",
      "vilks",
      "vilksim",
      "vilksiet",
      "vilkoju",
      "vilkoji",
      "vilka",
      "vilkām",
      "vilkāt",
      "vilkšu",
      "vilksi",
      "vilks",
      "vilksim",
      "vilksiet"
    ]
  },
  {
    "lemma": "zagt",
    "class": "I",
    "translation": {
      "ru": "красть",
      "uk": "красти"
    },
    "forms": [
      "zogu",
      "zog",
      "zog",
      "zogam",
      "zogat",
      "zagu",
      "zagi",
      "zaga",
      "zagām",
      "zagāt",
      "zagšu",
      "zagsi",
      "zags",
      "zagsim",
      "zagsiet"
    ]
  },
  {
    "lemma": "sastapt",
    "class": "I",
    "translation": {
      "ru": "встретить",
      "uk": "зустріти"
    },
    "forms": [
      "sastopu",
      "sastopi",
      "sastop",
      "sastopam",
      "sastopat",
      "sastopšu",
      "sastopsi",
      "sastopa",
      "sastopām",
      "sastopāt",
      "sastopsu",
      "sastopsi",
      "sastops",
      "sastopsim",
      "sastopsiet"
    ]
  },
  {
    "lemma": "tapt",
    "class": "II",
    "translation": {
      "ru": "становиться",
      "uk": "ставати"
    },
    "forms": [
      "tapšu",
      "tapsi",
      "taps",
      "tapsim",
      "tapsiet",
      "tapi",
      "tapi",
      "tapa",
      "tapām",
      "tapāt",
      "tapšu",
      "tapsi",
      "taps",
      "tapsim",
      "tapsiet"
    ]
  },
  {
    "lemma": "zust",
    "class": "I",
    "translation": {
      "ru": "потеряться",
      "uk": "загубитися"
    },
    "forms": [
      "zustu",
      "zusts",
      "zīst",
      "zīstam",
      "zīsiet",
      "zudu",
      "zudi",
      "zuda",
      "zudām",
      "zudāt",
      "zaudēšu",
      "zaudēsi",
      "zaudēs",
      "zaudēsim",
      "zaudēsiet"
    ]
  },
  {
    "lemma": "pazust",
    "class": "I",
    "translation": {
      "ru": "потеряться",
      "uk": "злитися"
    },
    "forms": [
      "pazūtu",
      "pazūtu",
      "pazūd",
      "pazūdam",
      "pazūdāt",
      "pazūšu",
      "pazūsi",
      "pazudīs",
      "pazudīsim",
      "pazudīsiet",
      "pazudīs",
      "pazudīs",
      "pazudīs",
      "pazudīs",
      "pazudīs"
    ]
  }
]